【裁判字號】    97,重訴,73
【裁判日期】    991222
【裁判案由】    侵權行為損害賠償
【裁判全文】
臺灣苗栗地方法院民事判決              97年度重訴字第73號
原      告  珀億企業有限公司
兼法定代理
人          楊嘉榮
共      同
訴訟代理人  廖宜祥律師
被      告  林銘輝
            呂美雲
            林祐存
            林珮雯
            林祐雯
共      同
訴訟代理人  林富華律師
上列當事人間請求侵權行為損害賠償等事件，本院於民國99年11
月24日言詞辯論終結，判決如下：
    主  文
被告林銘輝應給付原告珀億企業有限公司新臺幣肆佰柒拾肆萬貳
仟參佰捌拾肆元，及自民國九十九年十一月十八日起至清償日止
，按年息百分之五計算之利息。
被告呂美雲應給付原告珀億企業有限公司新臺幣玖佰柒拾伍萬肆
仟貳佰柒拾玖元，及自民國九十九年十一月十八日起至清償日止
，按年息百分之五計算之利息。
被告呂美雲應給付原告楊嘉榮新臺幣壹佰柒拾參萬零陸佰捌拾元
，及自民國九十九年十一月十八日起至清償日止，按年息百分之
五計算之利息。
被告林祐存應給付原告珀億企業有限公司新臺幣壹佰陸拾貳萬肆
仟貳佰零伍元，及自民國九十九年十一月十八日起至清償日止，
按年息百分之五計算之利息。
被告林祐存應給付原告楊嘉榮新臺幣壹佰貳拾玖萬玖仟柒佰柒拾
玖元，及自民國九十九年十一月十八日起至清償日止，按年息百
分之五計算之利息。
被告林祐雯應給付原告珀億企業有限公司新臺幣肆拾伍萬伍仟捌
佰柒拾陸元，及自民國九十九年十一月十八日起至清償日止，按
年息百分之五計算之利息。
被告林祐雯應給付原告楊嘉榮新臺幣參拾玖萬捌仟捌佰參拾貳元
，及自民國九十九年十一月十八日起至清償日止，按年息百分之
五計算之利息。
被告林珮雯應給付原告珀億企業有限公司新臺幣捌佰壹拾肆萬零
肆佰壹拾貳元，及自民國九十九年十一月十八日起至清償日止，
按年息百分之五計算之利息。
被告林珮雯應給付原告楊嘉榮新臺幣陸佰肆拾貳萬零肆佰陸拾玖
元，及自民國九十九年十一月十八日起至清償日止，按年息百分
之五計算之利息。
原告其餘之訴駁回。
訴訟費用由被告林銘輝負擔八分之一、被告呂美雲負擔八分之二
、被告林祐存負擔八分之一、被告林祐雯負擔三十二分之一、被
告林珮雯負擔八分之三，餘由原告負擔。
本判決第一項於原告珀億企業有限公司以新臺幣壹佰伍拾捌萬元
為被告林銘輝供擔保後，得假執行；但被告林銘輝如於假執行程
序實施前，以新臺幣肆佰柒拾肆萬貳仟參佰捌拾肆元為原告珀億
企業有限公司預供擔保，得免為假執行。
本判決第二項於原告珀億企業有限公司以新臺幣參佰貳拾伍萬元
為被告呂美雲供擔保後，得假執行；但被告呂美雲如於假執行程
序實施前，以新臺幣玖佰柒拾伍萬肆仟貳佰柒拾玖元為原告珀億
企業有限公司預供擔保，得免為假執行。
本判決第三項於原告楊嘉榮以新臺幣伍拾捌萬元為被告呂美雲供
擔保後，得假執行；但被告呂美雲如於假執行程序實施前，以新
臺幣壹佰柒拾參萬零陸佰捌拾元為原告楊嘉榮預供擔保，得免為
假執行。
本判決第四項於原告珀億企業有限公司以新臺幣伍拾肆萬元為被
告林祐存供擔保後，得假執行；但被告林祐存如於假執行程序實
施前，以新臺幣壹佰陸拾貳萬肆仟貳佰零伍元為原告珀億企業有
限公司預供擔保，得免為假執行。
本判決第五項於原告楊嘉榮以新臺幣肆拾參萬元為被告林祐存供
擔保後，得假執行；但被告林祐存如於假執行程序實施前，以新
臺幣壹佰貳拾玖萬玖仟柒佰柒拾玖元為原告楊嘉榮預供擔保，得
免為假執行。
本判決第六項於原告珀億企業有限公司以新臺幣壹拾伍萬元為被
告林祐雯供擔保後，得假執行；但被告林祐雯如於假執行程序實
施前，以新臺幣肆拾伍萬伍仟捌佰柒拾陸元為原告珀億企業有限
公司預供擔保，得免為假執行。
本判決第七項於原告楊嘉榮以新臺幣壹拾參萬元為被告林祐雯供
擔保後，得假執行；但被告林祐雯如於假執行程序實施前，以新
臺幣參拾玖萬捌仟捌佰參拾貳元為原告楊嘉榮預供擔保，得免為
假執行。
本判決第八項於原告珀億企業有限公司以新臺幣貳佰柒拾壹萬元
為被告林珮雯供擔保後，得假執行；但被告林珮雯如於假執行程
序實施前，以新臺幣捌佰壹拾肆萬零肆佰壹拾貳元為原告珀億企
業有限公司預供擔保，得免為假執行。
本判決第九項於原告楊嘉榮以新臺幣貳佰壹拾肆萬元為被告林珮
雯供擔保後，得假執行；但被告林珮雯如於假執行程序實施前，
以新臺幣陸佰肆拾貳萬零肆佰陸拾玖元為原告楊嘉榮預供擔保，
得免為假執行。
原告其餘假執行之聲請駁回。
    事實及理由
壹、程序方面：
一、按訴狀繕本送達後，原告不得將原訴變更或追加他訴，但有
    請求基礎事實同一、擴張或減縮應受判決事項之聲明者，不
    在此限；民事訴訟法第255 條第1 項第2 款、第3 款分別載
    有明文。且同法第244 條第4 項規定：「第1 項第3 款之聲
    明，於請求金錢賠償損害之訴，原告得在第1 項第2 款之原
    因事實範圍內，僅表明其全部請求之最低金額，而於第一審
    言詞辯論終結前補充其聲明。其未補充者，審判長應告以得
    為補充」。又前開所謂請求之基礎事實同一，係指變更或追
    加之訴與原訴之原因事實有其共同性，先後所為請求之主張
    在社會生活上可認為有共通性或關連性，而就原請求之訴訟
    及證據資料於相當程度範圍內具有同一性或一體性，在審理
    時得加以利用，俾先後兩請求可在同一程序得加以解決，以
    避免重複審理，庶能統一解決紛爭，用符訴訟經濟者即屬之
    （最高法院96年度台上字第471號判決參照）。
二、查本件原告楊嘉榮起訴時雖係聲明：「(一)被告應連帶給付原
    告新臺幣（下同）19,181,937元，及自起訴狀繕本送達被告
    之翌日起至清償日止，按年息百分之5 計算之利息；(二)原告
    願提供現金為擔保，請准宣告假執行。」（見本院卷(一)第4
    頁）；其後復於鑑定人將鑑定報告(一)(二)函送本院後，分別於
    民國98年9 月21日、99年2 月2 日更正訴之聲明為：「被告
    應連帶給付原告36,934,359元，及自民事準備書狀(一)送達被
    告之翌日起至清償日止，按年息百分之5 計算之利息。」、
    「被告應連帶給付原告38,082,524元，及自民事準備書狀(三)
    送達被告之翌日起至清償日止，按年息百分之5 計算之利息
    。」（見本院卷(四)第169 、352 頁）。嗣原告又於鑑定人出
    具鑑定報告(三)（即民事陳報狀(三)，見本院卷(五)第42頁）後，
    再具狀追加原告珀億企業有限公司（下稱珀億公司）及請求
    權基礎民法第179 條，並變更訴之聲明為：「(一)被告林銘輝
    應給付原告珀億公司4,787,949 元，及自民事言詞辯論意旨
    狀送達被告之翌日起至清償日止，按年息百分之5 計算之利
    息。(二)被告呂美雲應給付原告珀億公司9,910,662 元，及自
    民事言詞辯論意旨狀送達被告之翌日起至清償日止，按年息
    百分之5 計算之利息。(三)被告呂美雲應給付原告楊嘉榮2,88
    1,480 元，及自民事言詞辯論意旨狀送達被告之翌日起至清
    償日止，按年息百分之5 計算之利息。(四)被告林祐存應給付
    原告珀億公司1,624,205 元，及自民事言詞辯論意旨狀送達
    被告之翌日起至清償日止，按年息百分之5 計算之利息。(五)
    被告林祐存應給付原告楊嘉榮3,466,779 元，及自民事言詞
    辯論意旨狀送達被告之翌日起至清償日止，按年息百分之5
    計算之利息。(六)被告林祐雯應給付原告珀億公司455,879 元
    ，及自民事言詞辯論意旨狀送達被告之翌日起至清償日止，
    按年息百分之5 計算之利息。(七)被告林祐雯應給付原告楊嘉
    榮398,832 元，及自民事言詞辯論意旨狀送達被告之翌日起
    至清償日止，按年息百分之5 計算之利息。(八)被告林珮雯應
    給付原告珀億公司8,190,412 元，及自民事言詞辯論意旨狀
    送達被告之翌日起至清償日止，按年息百分之5 計算之利息
    。(九)被告林珮雯應給付原告楊嘉榮7,051,469 元，及自民事
    言詞辯論意旨狀送達被告之翌日起至清償日止，按年息百分
    之5 計算之利息。(十)第一項至第九項之請求，原告願提供現
    金為擔保，請准予宣告假執行。」（見本院卷(五)第145 、14
    6 頁）；其後，原告又於99年11月17日再具狀就前開第二項
    、第三項聲明金額分別減縮為9,754,279 元、1,730,680 元
    ，且第一項至第九項之利息均自99年11月18日起算（見本院
    卷(五)第402 、365 、366 頁）。
三、核原告前開聲明之變更，均係以被告等人任職於原告珀億公
    司及原告楊嘉榮獨資商號（青億企業社及卓億企業社）時，
    侵吞原告款項所生之爭議，致衍生本件訴訟，而原告擴張及
    減縮應受判決事項之聲明部分，核與民事訴訟法第255 條第
    1 項第3 款之規定相符；且本件起訴雖僅列楊嘉榮為原告，
    然觀之起訴狀及本件調查證據過程，均係以被告等人任職於
    原告珀億公司及楊嘉榮前開獨資商號時，侵占公司所有之客
    票及款項，故前開追加請求權基礎民法第179 條及原告珀億
    公司部分，與原訴之主要爭點有其共同性，且就原請求之訴
    訟及證據資料，於審理繼續進行在相當程度範圍內具有同一
    性或一體性，得期待於後請求之審理予以利用，俾先後兩請
    求在同一程序得加以解決，避免重複審理，是依前開規定，
    ，應與民事訴訟法第255 條第1 項第2 款規定相合，原告此
    部分之追加，於法亦有據，合先敘明。
貳、實體方面：
一、原告主張：
（一）緣原告楊嘉榮於83年8 月1 日設立青億企業社，另於87年
      4 月12日成立原告珀億公司，均由原告楊嘉榮擔任青億企
      業社及珀億公司之負責人。另卓億企業社代表人則為訴外
      人楊珀帆，然楊珀帆為原告楊嘉榮之子，為分散營業額使
      每年營收不逾3,000 萬元，方增設卓億企業社，而卓億企
      業社實際經營人為原告楊嘉榮，楊珀帆僅係借名登記之代
      表人，故卓億企業社所受損害應併入原告楊嘉榮範圍，又
      珀億公司、青億企業社及卓億企業社均係從事相關鋼筋、
      鋼材買賣工程。再者，原告楊嘉榮之妻林寶霞與被告林銘
      輝間為兄妹關係，同案被告呂美雲則係被告林銘輝之配偶
      ，被告林祐存、林珮雯、林祐雯則為被告林銘輝及呂美雲
      之子女。90年間因兩造間有上開姻親關係，原告乃陸續僱
      請被告林銘輝任職於珀億公司、青億企業社擔任業務，被
      告呂美雲亦同時擔任會計乙職，被告林祐存、林珮雯、林
      祐雯則分別相繼擔任珀億公司及青億企業社行政職務。原
      告楊嘉榮為求擴大事業營運之規模，乃自行研發工程設計
      軟體，依業者所提供建物圖面計算鋼筋使用量及裁剪鋼筋
      長度，以避免浪費鋼筋，故有關珀億公司、青億企業社、
      卓億企業社業務上之收款、接訂單、出料、送貨等，均委
      由被告等人負責。
（二）詎料，97年元月間被告林銘輝向原告楊嘉榮表示珀億公司
      、青億企業社有財務資金上之缺口應予補足，並要求原告
      楊嘉榮對於被告林銘輝所持珀億公司及青億企業社之支票
      應予兌付。斯時起，原告始驚覺何以公司營運正常且盈餘
      豐厚情形下，竟出現資金短缺情形，隨即查閱珀億公司及
      青億、卓億企業社相關財務資料，惟被告林銘輝、呂美雲
      卻於翌日起即未至公司上班。嗣經原告分別將客戶收支帳
      款明細逐一清查比對，始查知被告等人分別將珀億公司、
      青億及卓億企業社客戶所交付貨款之支票，存入其等帳戶
      內提示兌領，並再以珀億公司、青億及卓億企業社支票向
      第三人調借現金，再虛報利息支出，被告等人顯然蓄意不
      法侵占原告客戶之貨款甚明。依鑑定人李宏健會計師鑑定
      報告可知，被告林銘輝、呂美雲、林祐存、林珮雯、林祐
      雯分別自原告楊嘉榮、珀億公司、青億企業社、卓億企業
      社之銀行帳戶內匯入相關廠商款項，與被告等存入之金額
      相減後，總計被告等應分別給付如下列聲明所載之金額予
      原告珀億公司及楊嘉榮，爰依民法第184 條第1 項前段、
      第185 條及第179 條之規定，提起本件訴訟，請求鈞院擇
      一訴訟標的，為原告勝訴之判決等語。
（三）並聲明：1.被告林銘輝應給付原告珀億公司4,787,949 元
      ，及自99年11月18日起至清償日止，按年息百分之5 計算
      之利息。2.被告呂美雲應給付原告珀億公司9,754,279 元
      ，及自99年11月18日起至清償日止，按年息百分之5 計算
      之利息。3.被告呂美雲應給付原告楊嘉榮1,730,680 元，
      及自99年11月18日起至清償日止，按年息百分之5 計算之
      利息。4.被告林祐存應給付原告珀億公司1,624,205 元，
      及自99年11月18日起至清償止，按年息百分之5 計算之利
      息。5.被告林祐存應給付原告楊嘉榮3,466,779 元，及自
      99年11月18日起至清償止，按年息百分之5 計算之利息。
      6.被告林祐雯應給付原告珀億公司455,879 元，及自99年
      11月18日起至清償止，按年息百分之5 計算之利息。7.被
      告林祐雯應給付原告楊嘉榮398,832 元，及自99年11月18
      日起至清償止，按年息百分之5 計算之利息。8.被告林珮
      雯應給付原告珀億公司8,190,412 元，及自99年11月18日
      起至清償止，按年息百分之5 計算之利息。9.被告林珮雯
      應給付原告楊嘉榮7,051,469 元，及自99年11月18日起至
      清償止，按年息百分之5 計算之利息。10.第一項至第九項
      之請求，原告願提供現金為擔保，請准予宣告假執行。
二、被告則以：
（一）緣兩造間為姻親關係，原告楊嘉榮先後籌組青億企業社及
      珀億公司，且同時經營；被告林銘輝則自74年9 月即受僱
      於原告楊嘉榮，迄至97年3 月8 日離職，期間負責工人管
      理及手工檢圖工作；被告呂美雲自86年6 月間起至97年3
      月8 日止受僱於原告楊嘉榮，負責處理登載簡易帳務及辦
      理原告交辦調借資金等事宜；被告林祐雯自94年7 、8 月
      間至97年3 月8 日止受僱於原告楊嘉榮，負責電腦檢圖工
      作；被告林祐存則係原告楊嘉榮力邀請託幫忙設計工程電
      腦軟體，約在94年4 月至7 月間曾至原告處上班，俟完成
      工作，原告楊嘉榮即要求被告林祐存不須再來；被告林珮
      雯亦在94年7 、8 月間短暫約1 個月受僱於原告，負責電
      腦檢圖，亦因原告要求離開而離職。實則，珀億公司及青
      億企業社均係由原告親自營運及管理，被告林銘輝、呂美
      雲及林祐雯分別在職期間為23年餘、11年餘及2 年6 月餘
      ，並均在97年3 月8 日離職，係因原告不滿被告呂美雲在
      97年初過年後未依往例幫其調錢而要求被告呂美雲離職，
      被告林祐雯、林銘輝則眼見被告呂美雲受到如此待遇，而
      同進退。被告呂美雲在未受僱於原告前，原告即有多次透
      過被告呂美雲向他人調度資金或直接向被告呂美雲借貸金
      錢之事實存在。被告呂美雲籌措資金來源出自被告林銘輝
      、呂美雲、林珮雯、林祐存及林祐雯等人之各金融機構存
      款或領出現金，並依原告之指示匯款（或轉帳）至其指定
      之受款人金融帳戶，或領出現金後逕行交付原告本人收執
      等情，此有匯款申請書、存款憑條、傳票、存摺存款交易
      明細、簽收單等憑證可佐。依前開資料，被告呂美雲調度
      出借予原告楊嘉榮之金額已高達101,070,219 元，而原告
      楊嘉榮償還方式或轉讓客戶支票，或簽發支票交付予被告
      呂美雲，兩造於97年8 月12日結算後，原告迄今尚有積欠
      被告呂美雲2,800,000 元。足徵原告隱匿事實之真相，僅
      藉由被告等帳戶內有客戶貨款兌領之結果，羅織被告等侵
      占罪名，查扣被告等人金融機構存款及不動產等行徑。
（二）另鑑定人鑑定報告，均係直接以原告於鈞院98年2 月25日
      準備書狀(一)原證九：相關資金明細所列「本案被告林銘輝
      、呂美雲、林祐雯、林佩雯、林祐存侵占告訴人楊嘉榮相
      關珀億公司及青億企業社之客戶貨款或公司資金明細表」
      為基本架構，僅係將原告每一單元表一「公司客票存入被
      告帳戶之明細」若缺憑證（即支票影本調閱中尚未回覆）
      部分金額未予認列。另鑑定報告第4 、5 、7 項記載「..
      ..呂美雲卻無法提示向『他人』之名... 供鑑定人函證..
      . 其所謂『出借』予原告云云顯難以成立... 由呂美雲記
      載之帳冊中，足以證明呂美雲係以公司之現金由其支付工
      資，而非由原告經手而發放工資... 難以認定有現金出借
      予原告之事實。」云云乙節，姑且不論，其論述及引據欠
      缺說服力，且顯然踰越鈞院囑託鑑定事項之範圍，並核與
      會計師得執行之業務事項有間，益見鑑定結果諸多以原告
      之立場攻擊被告之意見，不足採信。另第6 、8 項之內容
      ，被告已提供相關之證物，供鑑定人核對，然鑑定人在被
      告配合其限期提出說明後，遲至98年9 月2 日鑑定報告方
      略以：「十一、被告於98年6 月29日提出說明書，經查證
      及鑑定認為無理由，難再予認列（附件29）」等語交待，
      惟其附件29之說明內容並非明確、具體就被告98年6 月29
      日說明書之附表及補提證據而為查對，且所用之詞句較像
      原告在挑剔被告之辯解，對於「現金」部分更是先入為主
      認為被告等人等未擁有絲毫之現金。如鑑定人係公正，其
      在認列兩造所主張之金額時，應依證據查證，且標準亦應
      一致，惟承上所述，處處可見鑑定人查證過程、依據、標
      準，對兩造而言不一，甚至越俎代庖以法官、檢察官之身
      分訊問被告，論斷被告所言不實，其鑑定結果非可憑信。
      又第10項雖記載：「原告提供90年度之資料為例，90 年1
      月底呂美雲出具之財產總結算單顯示... ；而90年底竹南
      信用合作社之存款亦多達3,596,604 元... 鑑定人認為被
      告主張『出借』予原告之說，缺乏有力之證據，顯難以成
      立。」云云，惟查附表27僅係一張書據，其上記載「90年
      總結算」等文字並非被告呂美雲之筆跡，又該紙張左側第
      4 行以下之文字及阿拉伯數字等內容亦非被告呂美雲所書
      寫，依此簡略之書據如何推演出上揭所云之內容，顯見鑑
      定人之意見已違一般公認會計、審計原則或慣例。至第13
      項之附表30即被告5 人之財產歸屬資料清單及96年度綜合
      所得稅各類所得資料清單影本，依上載提供時間為97 年8
      月19日所示，顯證應係原告前於97年8 月間聲請假扣押裁
      定後所調取之資料，原告本應絕對保守秘密，卻洩露提供
      予鑑定人，而鑑定人未察而遽然引用原告所提供之資料，
      實有誤導法院為不利於被告之認定之嫌，足見鑑定報告內
      容顯不足採。其餘，鑑定報告內容分別有如附表「被告抗
      辯欄」所示之缺失或遺漏。
（三）再者，依原告主張及提出被告金融帳戶支存往來明細，被
      告5 人自90年度起至97年3 月上旬被告林銘輝、呂美雲、
      林珮雯離職止，期間每年每月，甚至每月內有數次均有不
      法行為，則原告得行使請求權時間不同，且有部分行為已
      逾損害賠償請求權時效，此部分原告主張應無理由等語。
      並聲明：原告之訴駁回。
三、兩造不爭執事項（見本院卷(五)第142 頁）：
（一）兩造為姻親關係；被告林銘輝為原告之妻林寶霞的兄長，
      被告呂美雲則為被告林銘輝之配偶、被告林祐存、林珮雯
      、林祐雯則均為被告林銘輝及呂美雲之子女。
（二）原告楊嘉榮於83年8 月1 日設立青億企業社；於87年4 月
      12 日 成立珀億企業有限公司，從事相關鋼筋、鋼材買賣
      工程。
（三）卓億企業社負責人雖登記為原告楊嘉榮之子楊珀帆，惟實
      際負責人為原告楊嘉榮。
（四）被告林銘輝自74年9 月間起至97年3 月8 日止，被告呂美
      雲則自86年6 月間起至97年3 月8 日止，被告林祐雯自94
      年7 、8 月間起至97年3 月8 日止，被告林祐存自94年4
      月至同年7 月間，被告林珮雯則在94年7 、8 月約1 個月
      期間，受僱於原告楊嘉榮。
四、查本件原告主張被告係利用任職於原告公司之機會，將原告
    公司客戶之支票與原告公司款項，擅自存入被告等人之帳戶
    ，且迄未返還，故依民法第184 條、第185 條侵權行為與民
    法第179 條不當得利之法律關係，請求被告應分別給付如聲
    明所示之款項及遲延利息等語；被告則抗辯當時係因原告資
    金不足，故委由被告呂美雲為其調度支借，存入款項即係原
    告返還先前調度之金額，故被告並無侵占等語，並以前開情
    詞置辯。則本件爭點厥為：(一)被告有無侵占原告楊嘉榮即青
    億企業社、卓億企業社及原告珀億公司之款項？(二)原告主張
    被告5 人應負民法第185 條共同侵權行為之連帶責任，有無
    理由？(三)如無，原告主張被告5 人應返還不當得利，是否有
    據？如有，則被告應返還之利益為何？(四)又被告抗辯原告侵
    權行為請求權已罹於時效，是否可採？茲就兩造論點分述如
    下。
五、經查：
（一）原告主張被告林銘輝、呂美雲、林祐存、林珮雯、林祐雯
      分別於如「附表1 」至「附表18」所示時間，將如該附表
      「本院判斷欄」認應予認列金額，即原告（包括珀億公司
      、楊嘉榮、青億企業社、卓億企業社）自其他廠商處收取
      應存入原告帳戶支票，或原告所開立支票，或本屬於原告
      帳戶內款項，分別存入被告帳戶等節，有如「附表1 」至
      「附表18」所示之證據為佐，應堪信實。
（二）又查，上開款項中有部分既屬於原告客戶支付貨款所簽發
      ，依法即應由原告楊嘉榮或珀億公司兌現領取；至現金如
      「附表1 編號14、15」、「附表2 編號8 、11、14、21」
      、「附表3 編號7 、8 、9 」、「附表5 編號4 、11、12
      、13、15、16」等部分，依卷附金融帳戶支出明細表可知
      ，均係被告呂美雲先在原告帳戶內領現金後，隨即於數秒
      或數分鐘時間內，將該現金存入被告等人之帳戶內，以附
      表1 編號15為例，原告珀億公司一銀帳戶於96年3 月12日
      13時50分02秒提領65,000元，而同日13時52分42秒被告林
      銘輝一銀帳戶則有存入65,000元之紀錄（見本院卷(二)第196
      、12頁，其餘參見下列附表所示），復參之證人即鑑定人
      李宏健會計師到庭證稱：「因為進與出的時間非常相近，
      所以鑑定人認為兩者之間有密切關係，極有可能是從右邊
      口袋拿出來，放到左邊的口袋，故予認列。」等語（見本
      院卷(五)第36頁），而被告呂美雲亦自承其負責處理登載原
      告公司簡易帳務及銀行存款收支等會計工作，且與原告公
      司客戶間並無任何經濟上往來等語（見本院卷(五)第314 、
      315 頁），則可推知原告主張被告呂美雲利用擔任會計職
      務，保管原告客戶支票、原告開立支票及銜原告之命至銀
      行辦理存款、提款機會，擅自將本屬原告公司款項及支票
      存入被告5 人帳戶內等語，應為可採。
（三）至被告呂美雲雖否認有前開侵占行為，並辯稱：伊在未受
      僱於原告前，原告即有多次透過伊向他人調度資金或直接
      向伊借貸金錢之事實存在，而伊籌措資金來源出自被告林
      銘輝、林祐存、林珮雯、林祐雯等人之金融帳戶存款或領
      出現金，並依原告之指示匯款或轉帳至其指定之受款人金
      融帳戶等語。惟查：
    1.被告抗辯如附表19至32所示時間，分別有存入如附表19至
      32「本院判斷欄」認應予認列之款項予原告楊嘉榮、珀億
      公司、青億企業社及卓億企業社部分，除「附表21編號18
      」、「附表24編號10、22」、「附表26編號2 、14」、「
      附表30編號5 、6 」款項外，原告均已不爭執而同意扣除
      ，並分別有如附表19至32「本院判斷欄」所示之證據可證
      ，應為可採；惟經計算結果，上開款項與前開附表1 至18
      原告款項存入被告帳戶相較，仍有如「總表」所示之差額
      ，而該差額核應屬於被告呂美雲利用職務上機會侵占之金
      額。
    2.另被告抗辯其借予原告資金已高達1 億餘元云云，惟查：
      就「附表21編號20」被告林銘輝於96年3 月26日存入原告
      楊嘉榮渣打銀行帳戶應認列40,000元部分，該款項與被告
      所提出憑證「匯款單」金額不符（見本院卷(一)第177 頁）
      ，被告雖另於99年3 月16日民事答辯（續一）狀中辯稱，
      此筆款項憑證應為被告林銘輝一銀帳戶明細「96.3.26,40
      ,000元」等語（本院卷(五)第7 頁），惟前開帳戶明細充其
      量僅能認被告林銘輝於96年3 月26日有提領40,000元現金
      之事實（見本院卷(四)第231 頁），被告復未能提出有交付
      原告40, 000 元之憑證，故堪認被告此部分抗辯不足採信
      。至被告又辯以，被告分別於如附表33至37所示之時間，
      提領如附表33至37所示之現金並交付予原告云云。惟此部
      分被告亦僅提出其等銀行帳戶往來支出明細為證（如附表
      33至37之「被告抗辯金額」欄所示本院卷證資料），然據
      上開明細所載，僅可證被告於如附表33至37所示時間，分
      別提領如附表33至37所示之現金，並無法證明該款項提領
      後即交付予原告之事實。再者，附表33至37借款金額總計
      近5 千萬元，然被告卻未能提出相對應之「簽收單」、「
      收據」或任何憑證為證，亦未能交待借予原告之資金來源
      ，或具體指出原告透過被告呂美雲向「他人」借款之「他
      人」為何？顯已與常情相悖。再參之卷附被告提出之「估
      價單」（見本院卷(一)第226 頁）可知，被告呂美雲借款10
      0,000 元予原告楊嘉榮時，乃要求原告楊嘉榮應於「估價
      單」上簽名確認，果爾，被告呂美雲將如附表33至37所示
      近5 千萬元之現金借予原告時，豈會無任何憑證為據。另
      依卷附被告財產歸屬資料清單、96年度綜合所得稅各類所
      得資料清單所示（見本院卷(四)第154 至162 頁），被告林
      銘輝、呂美雲、林祐存、林珮雯、林祐雯等5 人，96年度
      所得分別僅為232,205 元、48,623元、343,345 元、639,
      333 元、0 元不等，渠等主要財產則為銀行存款，而該存
      款部分依卷附帳戶往來支出明細可知（見本院卷(一)271 頁
      以下），大部分多來自原告公司客票及資金，準此，被告
      辯稱其借予原告資金高達1 億餘元，而籌措資金來源出自
      被告林銘輝、林祐存、林珮雯、林祐雯等人之金融帳戶存
      款或領出現金云云，顯不可採。
    3.次查，證人顏春銘於99年1 月7 日準備程序時到庭固曾證
      稱：「（問：與原告是否有金錢往來？）原告是透過被告
      呂美雲向我調頭寸，大概一次或兩次，那麼多年了，所以
      我也已經忘記了。（問：是否記得金額？）印象中比較清
      楚的是一次50萬元，一次70萬元。（問：是否有將相關資
      料保存？）原告有開支票給我，所以我沒有保留資料。（
      問：後來如何清償借款？）支票到期之後就兌現，有如期
      兌現就是清償了。（問：是否有約定利息？）利息並沒有
      約定，因為是朋友，所以支票的金額也只有開本金，我沒
      有計較利息的事情。（問：證人如何交付款項？）我是用
      匯款的方式，直接匯給原告楊嘉榮的帳戶。」等語（見本
      院卷(四)第324 至326 頁）；從證人顏春銘上開證述可推知
      ，原告固曾透過被告呂美雲向證人借款，然金額並非上千
      萬元或數百萬元之譜，且款項支付及還款方式，均無使用
      被告帳戶兌領支票或託收款項之必要。則被告稱如附表1
      至18原告存入款項，係作為償還之前被告呂美雲為原告向
      「他人」調度資金之用部分，亦不足取。
    4.至被告另稱，鑑定報告認列附表1 至18款項部分，有如附
      表1至18 「被告抗辯」欄所示之缺失等語。惟經本院審酌
      後，認除「附表1 編號5 ，金額100,000 元」、「附表5
      編號3 ，金額156,383 元」、「附表6 編號8 ，金額900,
      000 元」、「附表6 編號45，金額580,400 元」、「附表
      9 編號4 ，金額480,000 元」、「附表11編號4 ，金額
      1,30 0,000元」、「附表15編號7 ，金額50,000元」、「
      附表16編號36，金額486,000 元」等部分，各因有如相對
      應之「本院判斷欄」所示之理由，應扣除而不予認列外，
      其餘附表1 至18所示款項，均有相對應之證據可資證明，
      且此部分亦有鑑定報告認應予以認列，從而，除上開應扣
      除部分外，被告其餘所辯應不足採。
    5.按因故意或過失，不法侵害他人之權利者，負損害賠償責
      任，民法第184 條第1 項前段定有明文。查被告呂美雲利
      用任職於原告公司機會，侵占原告珀億公司及楊嘉榮如總
      表所示24,717,156元及7,116,350 元，並將該款項分別存
      入自己及其他被告林銘輝、林祐存、林珮雯、林祐雯等人
      之帳戶內，致原告受有損害，則被告呂美雲依法應分別賠
      償原告楊嘉榮、原告珀億公司上開金額，然原告僅請求被
      告呂美雲應給付原告楊嘉榮1,730,680 元、原告珀億公司
      9,754,279 元，則其主張自屬有據。
（四）另就被告林銘輝、林祐存、林珮雯及林祐雯部分，原告雖
      主張依鑑定報告可知，其等均分別以其銀行帳戶侵占原告
      款項，金額從千餘萬元至數十萬元不等，自難謂被告林銘
      輝、林祐存、林珮雯、林祐雯等人非侵權行為人云云，爰
      依民法第184 條、第185 條及第179 條規定，請求被告應
      分別給付如聲明所示之金額等語。
    1.按依民法第185 條第1 項之規定，共同侵權行為人固連帶
      負損害賠償責任，惟同條項前段所謂共同侵權行為，須共
      同行為人皆已具備侵權行為之要件始能成立，若其中一人
      無故意過失，則其人非侵權行為人，不負與其他具備侵權
      行為要件之人連帶賠償損害之責任（最高法院22年上字34
      37號判例意旨可資參照）。查卷附鑑定報告係本院囑託鑑
      定人李健宏會計師，就兩造主張資金流向是否可採予以鑑
      定，其結論僅能證明原告所有款項確實存入被告林銘輝、
      林祐存、林珮雯及林祐雯等人之帳戶內，實難僅憑此項資
      金流向之事實，即認其等與被告呂美雲亦同為侵權行為人
      ；蓋因現今社會銀行、金融機構林立，申辦存款帳戶並無
      限制，一般人同時均可擁有數個金融帳戶，則被告林銘輝
      、林祐存、林珮雯及林祐雯將其等如附表1 至18所示之帳
      戶交由被告呂美雲保管使用，惟其等分別係被告呂美雲配
      偶或子女而與被告呂美雲關係密切，故縱該帳戶內不斷有
      金錢匯入，衡情其等亦非必然對於其內款項之合法性存有
      懷疑，又原告僅係空言主張被告呂美雲與被告林銘輝等4
      人具有行為共同，卻未能提出證據支持論述，自難認其等
      將帳戶交由被告呂美雲保管有何故意過失。從而，原告依
      民法第184 條、第185 條規定，請求被告林銘輝等4 人應
      與被告呂美雲負連帶損害賠償責任，自無足採。
    2.次按無法律上之原因而受利益，致他人受損害者，應返還
      其利益。民法第179 條前項乃有明定。而同前所述，原告
      所有之帳戶及其公司、客戶支票，乃分別有如總表所示之
      金額存入被告4 人之帳戶內，堪認原告受有款項減少之損
      害，被告4 人則受有款項增加之利益，二者款項之變動有
      直接因果關係。又原告主張其帳戶之款項係被告呂美雲利
      用任職於原告公司機會侵占入己，並分別存入被告4 人之
      帳戶內等事實，已認定如前，則被告4 人受有款項增加利
      益，應係無法律上原因；至被告抗辯：渠等受有款項係因
      原告償還被告呂美雲為其調度資金，故有法律上原因云云
      ，亦不足採，其論據亦如前述。準此，原告主張依民法第
      179 條規定，請求被告林銘輝等4 人應分別給付如主文所
      示之金額，亦屬有據；惟逾此部分主張，即無理由，應予
      駁回。
（五）被告抗辯本件原告侵權行為之請求權已罹於時效而消滅，
      有無理由？
    1.按民法第197 條第1 項規定：「因侵權行為所生之損害賠
      償請求權，自請求權人知有損害及賠償義務人時起，二年
      間不行使而消滅」。所謂知有損害及賠償義務人之知，係
      指明知而言。如當事人間就知之時間有所爭執，應由賠償
      義務人就請求權人知悉在前之事實，負舉證責任（最高法
      院72年台上字第1428號判例可資參照），合先敘明。
    2.查被告抗辯本件原告侵權行為之請求權已罹於時效而效滅
      云云，惟依原告起訴狀所載，其係主張於97年元月間因被
      告林銘輝向原告楊嘉榮表示珀億公司、青億企業社有財務
      資金上之缺口應予補足，並要求原告楊嘉榮對於被告林銘
      輝所持珀億公司及青億企業社之支票應予兌付時起，始驚
      覺並查閱珀億公司及企業社相關財務資料後，方獲知被告
      呂美雲有上開侵占行為，則兩造就知悉之時間乃有所爭執
      ；而揆諸上開最高法院判例意旨，自應由賠償義務人即被
      告就原告知悉在前之事實，負舉證責任，惟被告就此部分
      僅泛稱如原告主張侵權行為，被告亦提出時效抗辯云云（
      見本院卷(五)第193 頁），並未就原告知悉在前之事實舉證
      以實其說，堪信被告此部分抗辯亦不足採；又原告既於97
      年元月間始知悉被告呂美雲有侵占之行為，並於同年10月
      21 日 提起本件訴訟（見起訴狀收狀章），自難謂其侵權
      行為請求權已罹於時效。
六、綜上所述，原告依民法第184 條第1 項規定，請求被告呂美
    雲應給付原告珀億公司9,754,279 元、原告楊嘉榮1,730,68
    0 元，及均自99年11月18日起至清償日止，按年息百分之5
    計算之利息，為有理由；而原告依民法第179 條不當得利之
    法律關係，請求被告林銘輝應給付原告珀億公司4,742,384
    元，被告林祐存應分別給付原告珀億公司1,624, 205元、原
    告楊嘉榮1,299,779 元，被告林祐雯應分別給付原告珀億公
    司455,876 元、原告楊嘉榮398,832 元，被告林珮雯應分別
    給付原告珀億公司8,140,412 元、原告楊嘉榮6, 420,469元
    ，及均自99年11月18日起至清償日止，按年息百分之5 計算
    之利息，亦屬有據，應予准許；至原告逾上開之請求則無理
    由，應予駁回。
七、兩造分別陳明願供擔保，聲請宣告假執行或免為假執行，就
    原告勝訴部分，經核均與法律規定相符，爰分別酌定相當之
    擔保金額，予以宣告。至原告敗訴部分，其假執行之聲請已
    失所附麗，應予駁回。
八、本件事證已臻明確，兩造其餘主張陳述及所提之證據，要與
    判決結果無影響，均毋庸再予審酌，附此敘明。
九、訴訟費用負擔之依據：民事訴訟法第79條、第85條第1 項。
中    華    民    國    99    年    12    月    22     日
                民事庭審判長法  官  宋國鎮
                            法  官  王萬金
                            法  官  游欣怡
以上正本係照原本作成。
如對本判決上訴，須於判決送達後20日內向本院提出上訴狀。如
委任律師提起上訴者，應一併繳納上訴審裁判費。
                            書記官  張宏賓
中    華    民    國    99    年    12    月    22    日
總表：（單位：新臺幣）
┌─────┬──────┬─────┬──────────────────┬─────────────┐
│          │資        料│珀億公司  │楊嘉榮                              │總計被告應給付予原告      │
│          │            │          ├──────┬─────┬─────┼─────┬───────┤
│          │            │          │青億企業社  │楊嘉榮    │卓億企業社│珀億公司  │楊嘉榮        │
├─────┼──────┼─────┼──────┼─────┼─────┼─────┼───────┤
│林銘輝    │附表1 至4   │8,314,707 │7,062,264   │2,453,200 │1,229,000 │ 4,742,384│            0 │
│          ├──────┼─────┼──────┼─────┼─────┤          │（-1,160,010）│
│          │附表19至21  │3,572,323 │914,524     │10,989,950│          │          │              │
├─────┼──────┼─────┼──────┼─────┼─────┼─────┼───────┤
│呂美雲    │附表5至8    │11,093,087│13,273,260  │4,665,000 │1,809,950 │ 9,754,279│      157,280 │
│          ├──────┼─────┼──────┼─────┼─────┤          │              │
│          │附表22至24  │1,338,808 │884,351     │18,706,579│          │          │              │
├─────┼──────┼─────┼──────┼─────┼─────┼─────┼───────┤
│林祐存    │附表9 至11  │1,624,205 │3,743,849   │3,594,000 │          │ 1,624,205│    1,299,779 │
│          ├──────┼─────┼──────┼─────┼─────┤          │              │
│          │附表25至26  │          │325,000     │5,713,070 │          │          │              │
├─────┼──────┼─────┼──────┼─────┼─────┼─────┼───────┤
│林祐雯    │附表12至14  │530,876   │595,432     │200,000   │          │   455,876│      398,832 │
│          ├──────┼─────┼──────┼─────┼─────┤          │              │
│          │附表27 至29 │ 75,000   │ 182,200    │214,400   │          │          │              │
├─────┼──────┼─────┼──────┼─────┼─────┼─────┼───────┤
│林珮雯    │附表15至18  │8,855,412 │9,730,903   │5,220,000 │2,949,816 │ 8,140,412│    6,420,469 │
│          ├──────┼─────┼──────┼─────┼─────┤          │              │
│          │附表30 至32 │715,000   │1,395,830   │10,084,420│          │          │              │
├─────┼──────┼─────┼──────┼─────┼─────┼─────┼───────┤
│合計      │            │          │            │          │          │24,717,156│    7,116,350 │
└─────┴──────┴─────┴──────┴─────┴─────┴─────┴───────┘
附表1：
┌───────────────────────────────────────────────────┐
│珀億公司客票或款項存入被告林銘輝帳戶部分（單位：新臺幣）                                              │
├──┬────┬───────┬──────┬────────┬───────┬───────────┤
│編號│存入日期│存入帳戶及類型│原告主張金額│被告抗辯        │鑑定人認列金額│      本院判斷        │
│    │        │              │（卷(五)103） │（卷(五)319 以下）│（卷(五)62-65） │                      │
├──┼────┼───────┼──────┼────────┼───────┼───────────┤
│1   │940125  │一銀/ 客票    │48,300元    │有存入        │48,300元      │應認列48,300元      │
│    │        │（CK0000000 ）│            │此筆票款之憑  │（附表三，12）│理由：鑑定人記載已提│
│    │        │              │            │  證並非支票，縱│              │  供連成公司付款明細表│
│    │        │              │            │  有付款明細表，│              │  （卷(四)300 頁），並有│
│    │        │              │            │  但製作者不明，│              │  印有連成公司印鑑之付│
│    │        │              │            │  應無證據能力。│              │  款明細表（卷(五)86-88 │
│    │        │              │            │                │              │  頁）在卷可稽，其金額│
│    │        │              │            │                │              │  復與入帳資料相符（卷│
│    │        │              │            │                │              │  (二)9 頁），故原告主張│
│    │        │              │            │                │              │  可採。              │
├──┼────┼───────┼──────┼────────┼───────┼───────────┤
│2   │920922  │竹南合作社/客 │197,400元   │有存入        │197,400元     │應認列197,400元     │
│    │        │票            │            │楊嘉榮交付轉於│（附表一，2） │理由：有支票影本（卷│
│    │        │（AA0000000） │            │  呂美雲，作償還│              │  (四)293-294 頁），並與│
│    │        │              │            │  之前呂美為其調│              │  被告林銘輝帳戶入帳資│
│    │        │              │            │  度資金用。    │              │  料（卷(一)277 頁）相符│
│    │        │              │            │                │              │  。                  │
├──┼────┼───────┼──────┼────────┼───────┼───────────┤
│3   │921224  │竹南合作社/客 │457,000元   │有存入        │457,000元     │應認列457,000元     │
│    │        │票            │            │此筆票款存入係│（附表一，3） │理由：有支票影本（卷│
│    │        │（AA0000000） │            │  原告借用帳戶託│              │  (四)295-296 頁），並與│
│    │        │              │            │  收，詳見林銘輝│              │  被告林銘輝帳戶入帳資│
│    │        │              │            │  竹南信用合作社│              │  料（卷(一)277 頁）相符│
│    │        │              │            │  當日之帳戶交易│              │  。                  │
│    │        │              │            │  存入並同時領出│              │                      │
│    │        │              │            │  。            │              │                      │
│    │        │              │            │                │              │                      │
├──┼────┼───────┼──────┼────────┼───────┼───────────┤
│4   │940322  │一銀/客票     │62,843元    │有存入        │62,843元      │應認列62,843元      │
│    │        │（BC0000000） │            │雖有統一發票，│（附表三，18）│理由：卷附有原告開立│
│    │        │              │            │  但日期與被告帳│              │  予皇林營造公司之發票│
│    │        │              │            │  戶交易日期不符│              │  ，雖日期是940425（卷│
│    │        │              │            │  。且係楊嘉榮交│              │  (二)165 頁），惟先收貨│
│    │        │              │            │  付轉於呂美雲，│              │  款，完工時才開立發票│
│    │        │              │            │  作償還之前呂美│              │  亦符常情，且該金額並│
│    │        │              │            │  為其調度資金用│              │  非整數，卻與被告林銘│
│    │        │              │            │  。            │              │  輝帳戶入帳金額完全相│
│    │        │              │            │                │              │  符（卷(二)9 頁），故應│
│    │        │              │            │                │              │  予認列。            │
├──┼────┼───────┼──────┼────────┼───────┼───────────┤
│5   │940408  │一銀/現金     │100,000元   │此存款與原告公司│100,000元     │不認列              │
│    │        │              │            │資金並無關連性，│（附表四，2） │理由：94年4 月8 日13│
│    │        │              │            │且原告所提之憑證│              │  時12分43秒，珀億公司│
│    │        │              │            │僅係珀億公司帳戶│              │  一銀帳戶有領出現金40│
│    │        │              │            │交易明細，難以證│              │  0,000 元之記錄（卷(二)│
│    │        │              │            │明且金額並不相符│              │  192 頁），且同日13時│
│    │        │              │            │，僅係以時間推演│              │  11分02秒林銘輝一銀帳│
│    │        │              │            │之結果。        │              │  戶則存入100,000 元（│
│    │        │              │            │                │              │  卷(二)9 頁），兩者時間│
│    │        │              │            │                │              │  雖相近，惟如係侵占珀│
│    │        │              │            │                │              │  億公司款項，應係先提│
│    │        │              │            │                │              │  領珀億公司之資金後，│
│    │        │              │            │                │              │  再存入被告林銘輝帳戶│
│    │        │              │            │                │              │  ，故此部分款項不應認│
│    │        │              │            │                │              │  列。                │
├──┼────┼───────┼──────┼────────┼───────┼───────────┤
│6   │940523  │一銀/客票     │661,470元   │無存入          │661,470元     │應認列661,470元     │
│    │        │（BC0000000） │            │                │（附表三，21）│理由：有支票影本（卷│
│    │        │              │            │                │              │  (四)271 頁），並與被告│
│    │        │              │            │                │              │  林銘輝帳戶入帳資料（│
│    │        │              │            │                │              │  卷(二)10頁）相符。    │
├──┼────┼───────┼──────┼────────┼───────┼───────────┤
│7   │940630  │一銀/現金     │382,000元   │有存入。      │382,000元     │應認列382,000元     │
│    │        │              │            │此筆轉帳款係  │（附表四，5） │理由：94年6 月30日15│
│    │        │              │            │  楊嘉榮自珀億公│              │  時12分31秒珀億一銀領│
│    │        │              │            │  司帳戶內轉出，│              │  出382,000 元（卷(二)19│
│    │        │              │            │  為償還之前呂美│              │  4 頁）。同日15時12分│
│    │        │              │            │  雲為其調度資金│              │  31秒林銘輝一銀帳戶則│
│    │        │              │            │  之款項，自無原│              │  存入相同金額款項（卷│
│    │        │              │            │  告所云侵占款項│              │  (二)10頁），兩者時間相│
│    │        │              │            │  可言。        │              │  同，入帳資料亦相符，│
│    │        │              │            │                │              │  堪予認列。          │
├──┼────┼───────┼──────┼────────┼───────┼───────────┤
│8   │940920  │一銀/客票     │649,155元   │有存入        │649,155元     │應認列649,155元     │
│    │        │（BC0000000） │            │楊嘉榮交付轉  │（附表三，27）│理由：有支票影本（卷│
│    │        │              │            │  讓於呂美雲，作│              │  (四)301 頁），並與被告│
│    │        │              │            │  為償還之前呂美│              │  林銘輝帳戶入帳資料（│
│    │        │              │            │  雲為其調度資金│              │  卷(二)10頁）相符。    │
│    │        │              │            │  之用。        │              │                      │
│    │        │              │            │                │              │                      │
├──┼────┼───────┼──────┼────────┼───────┼───────────┤
│9   │941212  │一銀/客票     │405,759元   │有存入        │405,759元     │應認列405,759元     │
│    │        │（CK0000000） │            │楊嘉榮交付轉  │（附表三，28）│理由：有卷附大眾公司│
│    │        │              │            │  讓於呂美雲，作│              │  付款明細表（卷(四)302 │
│    │        │              │            │  為償還之前呂美│              │  頁），其金額復與入帳│
│    │        │              │            │  雲為其調度資金│              │  資料相符（卷(二)10頁）│
│    │        │              │            │  之用。        │              │  ，且被告並未抗辯該款│
│    │        │              │            │                │              │  項未存入其帳戶，而係│
│    │        │              │            │                │              │  認該金額作為調度資金│
│    │        │              │            │                │              │  之用，故原告主張可採│
│    │        │              │            │                │              │  。                  │
├──┼────┼───────┼──────┼────────┼───────┼───────────┤
│10  │950331  │一銀/客票     │297,000元   │有存入        │297,000元     │應認列297,000元     │
│    │        │（BC0000000） │            │楊嘉榮交付轉  │（附表三，31）│理由：有記載向日葵客│
│    │        │              │            │  讓於呂美雲，作│              │  票存入之手抄本（卷(二)│
│    │        │              │            │  為償還之前呂美│              │  168 頁），其金額復與│
│    │        │              │            │  雲為其調度資金│              │  入帳資料相符（卷(二)11│
│    │        │              │            │  之用。        │              │  頁），故原告主張可採│
│    │        │              │            │                │              │  。                  │
├──┼────┼───────┼──────┼────────┼───────┼───────────┤
│11  │950410  │一銀/客票     │162,090元   │此筆憑證並非支票│162,090元     │應認列162,090元     │
│    │        │（CK356558）  │            │，縱有鑑定人所云│（附表三，33）│理由：有記載連成公司│
│    │        │              │            │連成公司付款明細│              │  付款明細表（卷(四)303 │
│    │        │              │            │表，但該明細表製│              │  ），其金額復與入帳資│
│    │        │              │            │作人不明，無證據│              │  料相符（卷(二)11頁），│
│    │        │              │            │能力更遑論證明力│              │  故原告主張可採。    │
│    │        │              │            │。              │              │                      │
├──┼────┼───────┼──────┼────────┼───────┼───────────┤
│12  │950719  │一銀/客票     │313,500元   │有存入        │313,500元     │應認列313,500元     │
│    │        │（BC0000000） │            │楊嘉榮交付轉  │（附表三，43）│理由：有記載向日葵客│
│    │        │              │            │  讓於呂美雲，作│              │  票存入之手抄本（卷(二)│
│    │        │              │            │  為償還之前呂美│              │  170 頁），其金額復與│
│    │        │              │            │  雲為其調度資金│              │  入帳資料相符（卷(二)11│
│    │        │              │            │  之用。        │              │  頁），故原告主張可採│
│    │        │              │            │                │              │  。                  │
├──┼────┼───────┼──────┼────────┼───────┼───────────┤
│13  │950821  │一銀/客票     │470,250元   │楊嘉榮交付轉讓於│470,250元     │應認列470,250元     │
│    │        │（BC0000000） │            │呂美雲，作為償還│（附表三，45）│理由：有記載向日葵客│
│    │        │              │            │之前呂美雲為其調│              │  票存入之手抄本（卷(二)│
│    │        │              │            │度資金之用，即換│              │  171 頁），其金額復與│
│    │        │              │            │現付8/15薪水。  │              │  入帳資料相符（卷(二)11│
│    │        │              │            │                │              │  頁），故原告主張可採│
│    │        │              │            │                │              │  。                  │
├──┼────┼───────┼──────┼────────┼───────┼───────────┤
│14  │960312  │ 一銀/現金    │245,000元   │此存款與原告公司│245,000元     │應認列245,000元     │
│    │        │              │            │資金並無關連性，│（附表四，7） │理由：96年3 月12日13│
│    │        │              │            │且原告所提之憑證│              │  時39分20秒，珀億一銀│
│    │        │              │            │僅係珀億公司帳戶│              │  領出162萬（卷(二)196頁│
│    │        │              │            │交易明細，難以證│              │  ）；同日13時40分28秒│
│    │        │              │            │明且金額並不相符│              │  林銘輝一銀帳戶則存入│
│    │        │              │            │，僅係以時間推演│              │  245,000 元（卷(二)12頁│
│    │        │              │            │之結果。        │              │  ），兩者金額雖有不同│
│    │        │              │            │                │              │  ，惟提領與存入時間僅│
│    │        │              │            │                │              │  僅差一分鐘，堪認存入│
│    │        │              │            │                │              │  林銘輝資金應該自珀億│
│    │        │              │            │                │              │  所出，故予以認列。  │
├──┼────┼───────┼──────┼────────┼───────┼───────────┤
│15  │960312  │一銀/現金     │65,000元    │被告林銘輝一銀帳│65,000元      │應認列65,000元      │
│    │        │              │            │戶此筆收入為現金│（附表四，8） │理由：96年3 月12日13│
│    │        │              │            │，與原告公司資金│              │  時50分02秒，珀億一銀│
│    │        │              │            │無任何關連，縱原│              │  領出65,000元（卷(二)19│
│    │        │              │            │告提出珀億一銀帳│              │  6 頁）；同日13時52分│
│    │        │              │            │戶支出65,000元之│              │  42秒，林銘輝一銀帳戶│
│    │        │              │            │交易明細，仍無法│              │  則存入相同金額之款項│
│    │        │              │            │逕行認定公司資金│              │  （卷(二)12頁），兩者時│
│    │        │              │            │被存入。        │              │  間相近，入帳資料亦相│
│    │        │              │            │                │              │  符，堪予認列。      │
├──┼────┼───────┼──────┼────────┼───────┼───────────┤
│16  │960326  │一銀/客票     │240,000元   │有存入        │240,000元     │應認列240,000元     │
│    │        │（CK414506）  │            │楊嘉榮交付轉  │（附表三，49）│理由：有記載連成客票│
│    │        │              │            │  讓於呂美雲，作│              │  存入之手抄本（卷(二)17│
│    │        │              │            │  為償還之前呂美│              │  5 頁），其金額復與入│
│    │        │              │            │  雲為其調度資金│              │  帳資料相符（卷(二)12頁│
│    │        │              │            │  之用。        │              │  ），故原告主張可採。│
│    │        │              │            │                │              │                      │
├──┼────┼───────┼──────┼────────┼───────┼───────────┤
│17  │960612  │一銀/客票     │80,000元    │有存入        │80,000元      │應認列80,000元      │
│    │        │（NXD）       │            │楊嘉榮交付轉  │（附表三，53）│理由：有記載連成客票│
│    │        │              │            │  讓於呂美雲，作│              │  存入之手抄本（卷(二)18│
│    │        │              │            │  為償還之前呂美│              │  0 、181 頁），其金額│
│    │        │              │            │  雲為其調度資金│              │  復與入帳資料相符（卷│
│    │        │              │            │  之用，即換現付│              │  (二)13頁），故原告主張│
│    │        │              │            │  6/10 支 票款。│              │  可採。              │
│    │        │              │            │                │              │                      │
├──┼────┼───────┼──────┼────────┼───────┼───────────┤
│18  │960625  │一銀/客票     │203,690元   │有存入        │203,690元     │應認列203,690元     │
│    │        │（CK0000000） │            │楊嘉榮交付轉  │（附表三，54）│理由：有記載連成客票│
│    │        │              │            │  讓於呂美雲，作│              │  存入之手抄本（卷(二)  │
│    │        │              │            │  為償還之前呂美│              │  180 、181 頁），其金│
│    │        │              │            │  雲為其調度資金│              │  額及時間復與入帳資料│
│    │        │              │            │  之用，即換現付│              │  相符（卷(二)13頁），故│
│    │        │              │            │  6/10 支 票款。│              │  原告主張可採。      │
│    │        │              │            │                │              │                      │
├──┼────┼───────┼──────┼────────┼───────┼───────────┤
│19  │961113  │一銀/客票     │920,000元   │有存入        │920,000元     │應認列920,000元     │
│    │        │（BC0000000） │            │楊嘉榮交付轉  │（附表三，56）│理由：有記載寶山吉勝│
│    │        │              │            │  讓於呂美雲，作│              │  客票存入之手抄本（卷│
│    │        │              │            │  為償還之前呂美│              │  (二)184 頁），且有原告│
│    │        │              │            │  雲為其調度資金│              │  公司開立給固特營造之│
│    │        │              │            │  之用，即換現付│              │  發票，金額為966,000 │
│    │        │              │            │  9/25 支 票款與│              │  元，日期為96年9 月22│
│    │        │              │            │  鋼筋款。      │              │  日亦為本筆憑證，且金│
│    │        │              │            │                │              │  額復與入帳資料相符（│
│    │        │              │            │                │              │  卷(二)13頁），故原告主│
│    │        │              │            │                │              │  張可採。            │
├──┼────┼───────┼──────┼────────┼───────┼───────────┤
│20  │961113  │一銀/客票     │920,000元   │有存入        │920,000元     │應認列920,000元     │
│    │        │（BC0000000） │            │楊嘉榮交付轉  │（附表三，57）│理由：有記載寶山吉勝│
│    │        │              │            │  讓於呂美雲，作│              │  客票存入之手抄本（卷│
│    │        │              │            │  為償還之前呂美│              │  (二)184 頁），且有原告│
│    │        │              │            │  雲為其調度資金│              │  公司開立給固特營造之│
│    │        │              │            │  之用，即換現付│              │  發票，金額為966,000 │
│    │        │              │            │  9/25 支 票款與│              │  元，日期為96年9 月22│
│    │        │              │            │  鋼筋款。      │              │  日亦為本筆憑證，且金│
│    │        │              │            │                │              │  額復與入帳資料相符（│
│    │        │              │            │                │              │  卷(二)13頁），故原告主│
│    │        │              │            │                │              │  張可採。            │
├──┼────┼───────┼──────┼────────┼───────┼───────────┤
│21  │961127  │竹南合作社/客 │718,074元   │楊嘉榮交付轉讓於│718,074元     │應認列718,074元     │
│    │        │票            │            │呂美雲，作為償還│（附表一，12）│理由：有已記載吉勝客│
│    │        │（外埠票）    │            │之前呂美雲為其調│              │  票存入之手抄本（卷(二)│
│    │        │              │            │度資金之用，即換│              │  139 頁），其金額復與│
│    │        │              │            │回9/10 ，70 萬元│              │  入帳資料相符（卷(一)28│
│    │        │              │            │暫押票，利息（5 │              │  3 ），故原告主張可採│
│    │        │              │            │萬元）及換現還後│              │  。                  │
│    │        │              │            │龍6 號房貸。    │              │                      │
│    │        │              │            │                │              │                      │
├──┼────┼───────┼──────┼────────┼───────┼───────────┤
│22  │961127  │竹南合作社/客 │101,455元   │楊嘉榮交付轉讓於│101,455元     │應認列101,455元     │
│    │        │票            │            │呂美雲，作為償還│（附表一，13）│理由：有已記載吉勝客│
│    │        │（外埠票）    │            │之前呂美雲為其調│              │  票存入之手抄本（卷(二)│
│    │        │              │            │度資金之用，即換│              │  139 頁），其金額復與│
│    │        │              │            │回9/10 ，70 萬元│              │  入帳資料相符（卷(一)28│
│    │        │              │            │暫押票，利息（5 │              │  3 ），故原告主張可採│
│    │        │              │            │萬元）及換現還後│              │  。                  │
│    │        │              │            │龍6 號房貸。    │              │                      │
│    │        │              │            │                │              │                      │
├──┼────┼───────┼──────┼────────┼───────┼───────────┤
│23  │961211  │一銀/客票     │617,050元   │有存入        │617,050元     │應認列617,050元     │
│    │        │（BC0000000） │            │楊嘉榮交付轉  │（附表三，59）│理由：有已記載吉勝客│
│    │        │              │            │  讓於呂美雲，作│              │  票存入之手抄本（卷(二)│
│    │        │              │            │  為償還之前呂美│              │  189 、190 頁），其金│
│    │        │              │            │  雲為其調度資金│              │  額復與入帳資料相符（│
│    │        │              │            │  之用，即換現付│              │  卷(二)13頁），故原告主│
│    │        │              │            │  10/2 5支票款。│              │  張可採。            │
│    │        │              │            │                │              │                      │
│    │        │              │            │                │              │                      │
├──┼────┼───────┼──────┼────────┼───────┼───────────┤
│24  │970215  │一銀/客票     │97,671元    │有存入        │97,671元      │應認列97,671元      │
│    │        │（BC0000000） │            │楊嘉榮交付轉  │（附表三，60）│理由：有已記載寶山客│
│    │        │              │            │  讓於呂美雲，作│              │  票存入之手抄本（卷(四)│
│    │        │              │            │  為償還之前呂美│              │  304 頁），其金額復與│
│    │        │              │            │  雲為其調度資金│              │  入帳資料相符（卷(二)14│
│    │        │              │            │  之用，即換現楊│              │  頁），故原告主張可採│
│    │        │              │            │  嘉榮自用。    │              │  。                  │
│    │        │              │            │                │              │                      │
│    │        │              │            │                │              │                      │
├──┼────┼───────┼──────┼────────┼───────┼───────────┤
│合計│        │              │8,414,707 元│                │8,414,707元   │8,314,707元           │
└──┴────┴───────┴──────┴────────┴───────┴───────────┘
附表2：
┌───────────────────────────────────────────────────┐
│青億公司客票或款項存入被告林銘輝帳戶部分（單位：新臺幣）                                              │
├──┬────┬───────┬──────┬────────┬───────┬───────────┤
│編號│存入日期│存入帳戶及類型│原告主張金額│被告抗辯        │鑑定人認列金額│本院判斷              │
│    │        │              │（卷(五)104） │（卷(五)319 以下）│（卷(五)62-65） │                      │
├──┼────┼───────┼──────┼────────┼───────┼───────────┤
│1   │930113  │一銀/客票     │154,000元   │無存入          │154,000元     │應認列154,000 元    │
│    │        │（代收存入，票│            │                │（附表三，2） │理由：有支票影本（卷│
│    │        │號不清）      │            │                │              │  (四)270頁），其金額復 │
│    │        │              │            │                │              │  與入帳資料相符（卷(二)│
│    │        │              │            │                │              │  8 頁），故原告主張可│
│    │        │              │            │                │              │  採。                │
│    │        │              │            │                │              │                      │
│    │        │              │            │                │              │                      │
├──┼────┼───────┼──────┼────────┼───────┼───────────┤
│2   │930608  │竹南合作社/ 客│150,000元   │憑證僅係發票，應│150,000元     │應認列150,000元     │
│    │        │票            │            │不足以證實林銘輝│（附表一，5） │理由：有恆熠營造之發│
│    │        │（他行票）    │            │竹南信用合作社帳│              │  票影本（卷(四)298 頁）│
│    │        │              │            │號內此筆款項為原│              │  ，並與被告林銘輝帳戶│
│    │        │              │            │告公司客票或資金│              │  入帳資料（卷(一)278頁 │
│    │        │              │            │。              │              │  ）相符，故原告主張可│
│    │        │              │            │                │              │  採。                │
├──┼────┼───────┼──────┼────────┼───────┼───────────┤
│3   │930831  │一銀/客票     │464,000元   │有存入        │464,000元     │應認列464,000元     │
│    │        │（CK0000000） │            │楊嘉榮交付轉  │（附表三，6） │理由：有記載郭榮隆客│
│    │        │              │            │  讓於呂美雲，作│              │  票存入之手抄本（卷(二)│
│    │        │              │            │  為償還之前呂美│              │  162 頁），並與被告林│
│    │        │              │            │  雲為其調度資金│              │  銘輝帳戶入帳金額、日│
│    │        │              │            │  之用。        │              │  期均相符（卷(二)8 頁）│
│    │        │              │            │                │              │  。                  │
├──┼────┼───────┼──────┼────────┼───────┼───────────┤
│4   │931101  │一銀/客票     │401,000元   │有存入        │401,000元     │應認列401,000元     │
│    │        │（CK0000000） │            │楊嘉榮交付轉  │（附表三，7） │理由：有記載郭榮隆客│
│    │        │              │            │  讓於呂美雲，作│              │  票存入之手抄本（卷(二)│
│    │        │              │            │  為償還之前呂美│              │  162 頁），並與被告林│
│    │        │              │            │  雲為其調度資金│              │  銘輝帳戶入帳資料（卷│
│    │        │              │            │  之用。        │              │  (二)9 頁）相符。      │
│    │        │              │            │                │              │                      │
├──┼────┼───────┼──────┼────────┼───────┼───────────┤
│5   │931130  │一銀/客票     │93,400元    │有存入        │93,400元      │應認列93,400元      │
│    │        │（CK0000000） │            │楊嘉榮交付轉  │（附表三，11）│理由：有記載客票存入│
│    │        │              │            │  讓於呂美雲，作│              │  之手抄本（卷(二)163 頁│
│    │        │              │            │  為償還之前呂美│              │  ），並與被告林銘輝帳│
│    │        │              │            │  雲為其調度資金│              │  戶入帳資料（卷(二)9 頁│
│    │        │              │            │  之用。        │              │  ）相符。            │
│    │        │              │            │                │              │                      │
├──┼────┼───────┼──────┼────────┼───────┼───────────┤
│6   │940301  │一銀/客票     │60,000元    │有存入        │60,000元      │應認列60,000元      │
│    │        │（CK0000000） │            │楊嘉榮交付轉  │（附表三，15）│理由：有記載陳清泉入│
│    │        │              │            │  讓於呂美雲，作│              │  支之手抄本（卷(二)164 │
│    │        │              │            │  為償還之前呂美│              │  頁），並與被告林銘輝│
│    │        │              │            │  雲為其調度資金│              │  帳戶入帳資料（卷(二)9 │
│    │        │              │            │  之用。        │              │  頁）相符。          │
│    │        │              │            │                │              │                      │
├──┼────┼───────┼──────┼────────┼───────┼───────────┤
│7   │940411  │一銀/客票     │56,300元    │有存入        │56,300元      │應認列56,300元      │
│    │        │（CK0000000） │            │楊嘉榮交付轉  │（附表三，19）│理由：有記載景成營造│
│    │        │              │            │  讓於呂美雲，作│              │  客票存入之手抄本（卷│
│    │        │              │            │  為償還之前呂美│              │  (二)166 頁），並與被告│
│    │        │              │            │  雲為其調度資金│              │  林銘輝帳戶入帳資料（│
│    │        │              │            │  之用。        │              │  卷(二)9 頁）相符。    │
│    │        │              │            │                │              │                      │
├──┼────┼───────┼──────┼────────┼───────┼───────────┤
│8   │940414  │一銀/現金     │150,000元   │此筆存款與原告所│150,000元     │應認列150,000元     │
│    │        │              │            │云公司資金並無任│（附表四，4） │理由：94年4 月14日9 │
│    │        │              │            │何關連性，且原告│              │  時48分57秒青億一銀領│
│    │        │              │            │所提之憑證僅為帳│              │  出20萬（卷(二)193 頁）│
│    │        │              │            │戶交易明細表，不│              │  。同日9 時49分40秒林│
│    │        │              │            │足證明，況支出與│              │  銘輝一銀帳戶則存入15│
│    │        │              │            │存入之金額亦不相│              │  萬元（卷(二)9頁 ），兩│
│    │        │              │            │符，充其量僅係以│              │  者時間相近，入帳資料│
│    │        │              │            │時間推演之結果。│              │  亦相符，堪予認列。  │
│    │        │              │            │                │              │                      │
│    │        │              │            │                │              │                      │
├──┼────┼───────┼──────┼────────┼───────┼───────────┤
│9   │940531  │一銀/客票     │222,300元   │無憑證          │222,300元     │應認列222,300元     │
│    │        │（CK0000000） │            │                │（附表三，23）│理由：有卷附郭榮隆蓋│
│    │        │              │            │                │              │  印確認之支票存款歷史│
│    │        │              │            │                │              │  明細查詢表（卷(四)85頁│
│    │        │              │            │                │              │  ）可稽，並與）被告林│
│    │        │              │            │                │              │  銘輝帳戶入帳支票票號│
│    │        │              │            │                │              │  （卷(二)10頁）相符。  │
├──┼────┼───────┼──────┼────────┼───────┼───────────┤
│10  │950831  │一銀/客票     │15,730元    │有存入        │15,730元      │應認列15,730元      │
│    │        │（CK0000000） │            │楊嘉榮交付轉  │（附表三，46）│理由：有記載豐成客票│
│    │        │              │            │  讓於呂美雲，作│              │  存入之手抄本（卷(二)17│
│    │        │              │            │  為償還之前呂美│              │  2 頁），其金額復與入│
│    │        │              │            │  雲為其調度資金│              │  帳資料相符（卷(二)12頁│
│    │        │              │            │  之用，即換現付│              │  ），故原告主張可採。│
│    │        │              │            │  8/15薪水。    │              │                      │
│    │        │              │            │                │              │                      │
├──┼────┼───────┼──────┼────────┼───────┼───────────┤
│11  │950912  │一銀/現金     │500,000元   │有存入        │500,000元     │應認列500,000元     │
│    │        │              │            │此筆轉帳款係  │（附表四、6） │理由：95年9月12日青 │
│    │        │              │            │  楊嘉榮即青億企│              │  億合庫轉帳50萬（卷(二)│
│    │        │              │            │  業社帳戶內轉出│              │  195 頁），其金額與同│
│    │        │              │            │  ，為償還之前呂│              │  日轉入林銘輝一銀帳戶│
│    │        │              │            │  美雲為其調度資│              │  相同金額（卷(二)12頁）│
│    │        │              │            │  金之款項，自無│              │  ，故原告主張可採。  │
│    │        │              │            │  原告所言之侵占│              │                      │
│    │        │              │            │  。            │              │                      │
│    │        │              │            │                │              │                      │
├──┼────┼───────┼──────┼────────┼───────┼───────────┤
│12  │951003  │一銀/客票     │46,250元    │有存入        │46,250元      │應認列46,250元      │
│    │        │（CK0000000） │            │楊嘉榮交付轉  │（附表三、47）│理由：有記載金多利客│
│    │        │              │            │  讓於呂美雲，作│              │  票存入之手抄本（卷(二)│
│    │        │              │            │  為償還之前呂美│              │  172 頁），其金額復與│
│    │        │              │            │  雲為其調度資金│              │  入帳資料相符（卷(二)12│
│    │        │              │            │  之用，即換現付│              │  頁），故原告主張可採│
│    │        │              │            │  8/15 薪 水。  │              │  。                  │
│    │        │              │            │                │              │                      │
├──┼────┼───────┼──────┼────────┼───────┼───────────┤
│13  │951003  │一銀/客票     │85,000元    │有存入        │85,000元      │應認列85,000元      │
│    │        │（BC0000000） │            │楊嘉榮交付轉  │（附表三、48）│理由：有記載金多利客│
│    │        │              │            │  讓於呂美雲，作│              │  票存入之手抄本（卷(二)│
│    │        │              │            │  為償還之前呂美│              │  172 頁），其金額復與│
│    │        │              │            │  雲為其調度資金│              │  入帳資料相符（卷(二)12│
│    │        │              │            │  之用，即換現付│              │  頁），故原告主張可採│
│    │        │              │            │  8/15 薪 水。  │              │  。                  │
│    │        │              │            │                │              │                      │
├──┼────┼───────┼──────┼────────┼───────┼───────────┤
│14  │960328  │一銀/現金     │1,160,000元 │有存入        │1,160,000元   │應認列1,160,000元   │
│    │        │              │            │此筆轉帳款係  │（附表四，9） │理由：96年3 月28日14│
│    │        │              │            │  楊嘉榮即青億企│              │  時13分27秒青億一銀領│
│    │        │              │            │  業社帳戶內轉出│              │  出116 萬（卷(二)197 頁│
│    │        │              │            │  ，為償還之前呂│              │  ）；同日同時林銘輝一│
│    │        │              │            │  美雲為其調度資│              │  銀帳戶則存入相同金額│
│    │        │              │            │  金之款項，自無│              │  之款項（卷(二)12頁），│
│    │        │              │            │  原告所言之侵占│              │  兩者時間相近，入帳資│
│    │        │              │            │  。            │              │  料亦相符，堪予認列。│
│    │        │              │            │                │              │                      │
├──┼────┼───────┼──────┼────────┼───────┼───────────┤
│15  │960330  │一銀/客票     │85,000元    │有存入        │85,000元      │應認列85,000元      │
│    │        │（CK0000000） │            │楊嘉榮交付轉  │（附表三，50）│理由：有記載陳清泉客│
│    │        │              │            │  讓於呂美雲，作│              │  票存入之手抄本（卷(二)│
│    │        │              │            │  為償還之前呂美│              │  176 、177 頁），其金│
│    │        │              │            │  雲為其調度資金│              │  額復與入帳資料相符（│
│    │        │              │            │  之用，即換現付│              │  卷(二)12頁），故原告主│
│    │        │              │            │  2/15 薪 水與票│              │  張可採。            │
│    │        │              │            │  款。          │              │                      │
│    │        │              │            │                │              │                      │
├──┼────┼───────┼──────┼────────┼───────┼───────────┤
│16  │960330  │一銀/客票     │283,000元   │有存入        │283,000元     │應認列283,000元     │
│    │        │（CK0000000） │            │楊嘉榮交付轉  │（附表三，51）│理由：有記載陳輝章客│
│    │        │              │            │  讓於呂美雲，作│              │  票存入之手抄本（卷(二)│
│    │        │              │            │  為償還之前呂美│              │  175 頁），其金額復與│
│    │        │              │            │  雲為其調度資金│              │  入帳資料相符（卷(二)12│
│    │        │              │            │  之用，即換現付│              │  頁），故原告主張可採│
│    │        │              │            │  2/15 薪 水與票│              │  。                  │
│    │        │              │            │  款。          │              │                      │
│    │        │              │            │                │              │                      │
├──┼────┼───────┼──────┼────────┼───────┼───────────┤
│17  │960410  │一銀/客票     │334,698元   │有存入        │334,698元     │應認列334,698元     │
│    │        │（CK0000000） │            │楊嘉榮交付轉  │（附表三，52）│理由：有記載陳輝章客│
│    │        │              │            │  讓於呂美雲，作│              │  票存入之手抄本（卷(二)│
│    │        │              │            │  為償還之前呂美│              │  178 頁），其金額復與│
│    │        │              │            │  雲為其調度資金│              │  入帳資料相符（卷(二)13│
│    │        │              │            │  之用，即換現付│              │  頁），故原告主張可採│
│    │        │              │            │  2/15 薪 水與票│              │  。                  │
│    │        │              │            │  款。          │              │                      │
│    │        │              │            │                │              │                      │
├──┼────┼───────┼──────┼────────┼───────┼───────────┤
│18  │960521  │竹南合作社/ 客│196,100元   │有存入        │196,100元     │應認列196,100元     │
│    │        │票            │            │楊嘉榮交付轉  │（附表一，7） │理由：有記載杜先生客│
│    │        │（本社票）    │            │  讓於呂美雲，作│              │  票存入之手抄本（卷(二)│
│    │        │              │            │  為償還之前呂美│              │  133 、134 頁），其金│
│    │        │              │            │  雲為其調度資金│              │  額復與入帳資料相符（│
│    │        │              │            │  之用，即換現付│              │  卷(一)282 頁），故原告│
│    │        │              │            │  3 、4 月所得稅│              │  主張可採。          │
│    │        │              │            │  與95年度營所稅│              │                      │
│    │        │              │            │  。            │              │                      │
│    │        │              │            │                │              │                      │
├──┼────┼───────┼──────┼────────┼───────┼───────────┤
│19  │960601  │竹南合作社/ 現│1,000,000元 │有存入        │1,000,000元   │應認列1,000,000元   │
│    │        │金            │            │楊嘉榮交付轉  │（附表二，1） │理由：有記載廖仁森換│
│    │        │              │            │  讓於呂美雲，作│              │  現付7.10票款之手抄本│
│    │        │              │            │  為償還之前呂美│              │  （卷(二)142 頁），其金│
│    │        │              │            │  雲為其調度資金│              │  額復與入帳資料相符（│
│    │        │              │            │  之用，即換現付│              │  卷(一)282 頁），故原告│
│    │        │              │            │  5/31 薪 水。  │              │  主張可採。          │
│    │        │              │            │                │              │                      │
│    │        │              │            │                │              │                      │
│    │        │              │            │                │              │                      │
│    │        │              │            │                │              │                      │
│    │        │              │            │                │              │                      │
│    │        │              │            │                │              │                      │
│    │        │              │            │                │              │                      │
├──┼────┼───────┼──────┼────────┼───────┼───────────┤
│20  │960706  │竹南合作社/ 客│47,000元    │有存入        │47,000元      │應認列47,000元      │
│    │        │票            │            │楊嘉榮交付轉  │（附表一，8） │理由：有記載96.7.6林│
│    │        │（本社票）    │            │  讓於呂美雲，作│              │  先生客票存入換現付95│
│    │        │              │            │  為償還之前呂美│              │  年度綜所稅之手抄本（│
│    │        │              │            │  雲為其調度資金│              │  卷(二)135 頁），且金額│
│    │        │              │            │  之用，即換現付│              │  復與入帳資料相符（卷│
│    │        │              │            │  95年度綜所稅。│              │  (一)282 頁），故原告主│
│    │        │              │            │                │              │  張可採。            │
│    │        │              │            │                │              │                      │
│    │        │              │            │                │              │                      │
│    │        │              │            │                │              │                      │
│    │        │              │            │                │              │                      │
│    │        │              │            │                │              │                      │
│    │        │              │            │                │              │                      │
│    │        │              │            │                │              │                      │
├──┼────┼───────┼──────┼────────┼───────┼───────────┤
│21  │960919  │竹南合作社/ 現│110,400元   │被告帳戶此筆收入│110,400元     │應認列110,400元     │
│    │        │金            │            │為現金，縱原告提│（附表二，2） │理由：原告青億土銀帳│
│    │        │              │            │出青億土銀帳戶支│              │  戶存摺記錄現金支出（│
│    │        │              │            │出金額相符之憑證│              │  卷(二)143 頁），其金額│
│    │        │              │            │，仍無法認定該筆│              │  與同日存入被告帳戶之│
│    │        │              │            │存款係原告公司之│              │  款項相符且時間相近（│
│    │        │              │            │資金。          │              │  卷(一)282 頁），故原告│
│    │        │              │            │                │              │  主張可採。          │
├──┼────┼───────┼──────┼────────┼───────┼───────────┤
│22  │960919  │竹南合作社/ 客│165,700元   │有存入        │165,700元     │應認列165,700元     │
│    │        │票            │            │楊嘉榮交付轉  │（附表一，9） │理由：有記載96.9.19 │
│    │        │（入本社票）  │            │  讓於呂美雲，作│              │  杜先生換現付9.10票款│
│    │        │              │            │  為償還之前呂美│              │  之手抄本（卷(二)136 頁│
│    │        │              │            │  雲為其調度資金│              │  ），其金額復與入帳資│
│    │        │              │            │  之用，即換現付│              │  料相符（卷(一)282 頁）│
│    │        │              │            │  9/10 票 款。  │              │  ，故原告主張可採。  │
│    │        │              │            │                │              │                      │
├──┼────┼───────┼──────┼────────┼───────┼───────────┤
│23  │960929  │竹南合作社/ 客│53,230元    │有存入        │53,230元      │應認列53,230元      │
│    │        │票            │            │楊嘉榮交付轉  │（附表一，10）│理由：有記載御家客票│
│    │        │（本社待交）  │            │  讓於呂美雲，作│              │  存入之手抄本（卷(二)13│
│    │        │              │            │  為償還之前呂美│              │  6 頁）及御家所開立之│
│    │        │              │            │  雲為其調度資金│              │  發票（卷(二)137 頁），│
│    │        │              │            │  之用，即換現付│              │  其金額復與入帳資料相│
│    │        │              │            │  9/15 薪 水。  │              │  符（卷(一) 282 頁）， │
│    │        │              │            │                │              │  故原告主張可採。    │
│    │        │              │            │                │              │                      │
├──┼────┼───────┼──────┼────────┼───────┼───────────┤
│24  │961031  │一銀/客票     │36,456元    │有存入        │36,456元      │應認列36,456元      │
│    │        │（CK0000000） │            │楊嘉榮交付轉  │（附表三，55）│理由：有記載四方客票│
│    │        │              │            │  讓於呂美雲，作│              │  存入之手抄本（卷(二)18│
│    │        │              │            │  為償還之前呂美│              │  2 、183 頁），其金額│
│    │        │              │            │  雲為其調度資金│              │  復與入帳資料相符（卷│
│    │        │              │            │  之用，即換現付│              │  (二)13頁），故原告主張│
│    │        │              │            │  10/2 5票款，利│              │  可採。              │
│    │        │              │            │  息35,000元。  │              │                      │
│    │        │              │            │                │              │                      │
├──┼────┼───────┼──────┼────────┼───────┼───────────┤
│25  │961105  │竹南合作社/ 客│330,000元   │有存入        │330,000元     │應認列330,000元     │
│    │        │票            │            │楊嘉榮交付轉讓│（附表一，11）│理由：有記載曾水金客│
│    │        │（入本社票）  │            │  於呂美雲，作為│              │  票存入之手抄本（卷(二)│
│    │        │              │            │  償還之前呂美雲│              │  139 頁），其金額復與│
│    │        │              │            │  為其調度資金之│              │  入帳資料相符（卷(一)28│
│    │        │              │            │  用，即換回10/1│              │  3 頁），故原告主張可│
│    │        │              │            │  0 ，650,000 元│              │  採。                │
│    │        │              │            │  暫押票，利息16│              │                      │
│    │        │              │            │  ,000元。      │              │                      │
│    │        │              │            │                │              │                      │
│    │        │              │            │                │              │                      │
├──┼────┼───────┼──────┼────────┼───────┼───────────┤
│26  │961130  │一銀/客票     │462,700元   │有存入        │462,700元     │應認列462,700元     │
│    │        │（CK0000000） │            │楊嘉榮交付轉讓│（附表三，58）│理由：有記載郭榮隆客│
│    │        │              │            │  於呂美雲，作為│              │  票存入之手抄本（卷(二)│
│    │        │              │            │  償還之前呂美雲│              │  187 、188 頁），其金│
│    │        │              │            │  為其調度資金之│              │  額復與入帳資料相符（│
│    │        │              │            │  用，即換回10/3│              │  卷(二)13頁），故原告主│
│    │        │              │            │  1 ，楊嘉榮本人│              │  張可採。            │
│    │        │              │            │  支票。        │              │                      │
│    │        │              │            │                │              │                      │
├──┼────┼───────┼──────┼────────┼───────┼───────────┤
│27  │961204  │竹南合作社/ 客│400,000元   │有存入        │400,000元     │應認列400,000元     │
│    │        │票            │            │楊嘉榮交付轉讓│（附表一，14）│理由：有記載曾水金客│
│    │        │（本社待交）  │            │  於呂美雲，作為│              │  票存入之手抄本（卷(二)│
│    │        │              │            │  償還之前呂美雲│              │  139 頁），其金額復與│
│    │        │              │            │  為其調度資金之│              │  入帳資料相符（卷(一)28│
│    │        │              │            │  用，即換回10/1│              │  3 頁），故原告主張可│
│    │        │              │            │  0 ，400,000 元│              │  採。                │
│    │        │              │            │  暫押票，利息10│              │                      │
│    │        │              │            │  ,000元。      │              │                      │
├──┼────┼───────┼──────┼────────┼───────┼───────────┤
│合計│        │              │7,062,264元 │                │7,062,264元   │7,062,264元           │
└──┴────┴───────┴──────┴────────┴───────┴───────────┘
附表3：
┌───────────────────────────────────────────────────┐
│楊嘉榮客票或款項存入被告林銘輝帳戶部分（單位：新臺幣）                                                │
├──┬────┬───────┬──────┬────────┬───────┬───────────┤
│編號│存入日期│存入帳戶及類型│原告主張金額│被告抗辯        │鑑定人認列金額│本院判斷              │
│    │        │              │（卷(五)105） │（卷(五)139以下） │（卷(五)62-65） │                      │
├──┼────┼───────┼──────┼────────┼───────┼───────────┤
│1   │930507  │竹南合作社/客 │520,000元   │有存入        │520,000元     │應認列520,000元     │
│    │        │票            │            │此筆票款並非原│（附表一，4） │理由：有原告楊嘉榮支│
│    │        │（楊嘉榮甲存支│            │  告所云公司票款│              │  票支出明細憑證（卷(四)│
│    │        │票）          │            │  ，發票人楊嘉榮│              │  297 頁），其金額復與│
│    │        │              │            │  與呂美雲為此票│              │  入帳資料相符（卷(一)27│
│    │        │              │            │  據之直接當事人│              │  8 頁），故原告主張可│
│    │        │              │            │  ，並有原因關係│              │  採。                │
│    │        │              │            │  存在（即償還呂│              │                      │
│    │        │              │            │  美雲為其調度資│              │                      │
│    │        │              │            │  金而簽發之支票│              │                      │
│    │        │              │            │  ）            │              │                      │
│    │        │              │            │                │              │                      │
├──┼────┼───────┼──────┼────────┼───────┼───────────┤
│2   │950327  │一銀/客票     │250,000元   │有存入        │250,000元     │應認列250,000元     │
│    │        │（CK0000000） │            │此筆票款並非原│（附表三，29）│理由：有原告支票支出│
│    │        │              │            │  告所云公司票款│              │  明細之憑證（卷(二)167 │
│    │        │              │            │  ，發票人楊嘉榮│              │  頁），其金額復與入帳│
│    │        │              │            │  與呂美雲為此票│              │  資料相符（卷(二)11頁）│
│    │        │              │            │  據之直接當事人│              │  ，故原告主張可採。  │
│    │        │              │            │  ，並有原因關係│              │                      │
│    │        │              │            │  存在（即償還呂│              │                      │
│    │        │              │            │  美雲為其調度資│              │                      │
│    │        │              │            │  金而簽發之支票│              │                      │
│    │        │              │            │  ）。          │              │                      │
│    │        │              │            │反觀卷附楊嘉榮│              │                      │
│    │        │              │            │  渣打銀行甲存支│              │                      │
│    │        │              │            │  票帳戶明細所示│              │                      │
│    │        │              │            │  ，「95 .03.27 │              │                      │
│    │        │              │            │  收入51 0,000元│              │                      │
│    │        │              │            │  」，即係來自林│              │                      │
│    │        │              │            │  銘輝第一銀行帳│              │                      │
│    │        │              │            │  戶95.03.27提領│              │                      │
│    │        │              │            │  500,000 元，併│              │                      │
│    │        │              │            │  現金10,0 00 元│              │                      │
│    │        │              │            │  由呂美雲匯出  │              │                      │
│    │        │              │            │  510,000 元而存│              │                      │
│    │        │              │            │  入，足徵被告呂│              │                      │
│    │        │              │            │  美雲辯稱楊嘉榮│              │                      │
│    │        │              │            │  以客戶支票或其│              │                      │
│    │        │              │            │  個人支票作為償│              │                      │
│    │        │              │            │  還呂美雲為其調│              │                      │
│    │        │              │            │  度資金之用。  │              │                      │
│    │        │              │            │                │              │                      │
│    │        │              │            │                │              │                      │
│    │        │              │            │                │              │                      │
│    │        │              │            │                │              │                      │
├──┼────┼───────┼──────┼────────┼───────┼───────────┤
│3   │950510  │一銀/客票     │200,000元   │有存入        │200,000元     │應認列200,000元     │
│    │        │（CK0000000） │            │此筆票款並非原│（附表三，37）│理由：有原告支票支出│
│    │        │              │            │  告所云公司票款│              │  之憑證（卷(二)169 頁）│
│    │        │              │            │  ，發票人楊嘉榮│              │  ，其金額復與入帳資料│
│    │        │              │            │  與呂美雲為此票│              │  相符（卷(二)11頁），故│
│    │        │              │            │  據之直接當事人│              │  原告主張可採。      │
│    │        │              │            │  ，並有原因關係│              │                      │
│    │        │              │            │  存在（即償還呂│              │                      │
│    │        │              │            │  美雲為其調度資│              │                      │
│    │        │              │            │  金而簽發之支票│              │                      │
│    │        │              │            │  ）            │              │                      │
│    │        │              │            │                │              │                      │
│    │        │              │            │                │              │                      │
├──┼────┼───────┼──────┼────────┼───────┼───────────┤
│4   │950626  │一銀/客票     │700,000元   │有存入        │700,000元     │應認列700,000元     │
│    │        │（CK0000000） │            │此筆票款並非原│（附表三，40）│理由：有原告支票支出│
│    │        │              │            │  告所云公司票款│              │  之憑證（卷(二)169 頁）│
│    │        │              │            │  ，發票人楊嘉榮│              │  ，其金額復與入帳資料│
│    │        │              │            │  與呂美雲為此票│              │  相符（卷(二)11頁），故│
│    │        │              │            │  據之直接當事人│              │  原告主張可採。      │
│    │        │              │            │  ，並有原因關係│              │                      │
│    │        │              │            │  存在（即償還呂│              │                      │
│    │        │              │            │  美雲為其調度資│              │                      │
│    │        │              │            │  金而簽發之支票│              │                      │
│    │        │              │            │  ）            │              │                      │
│    │        │              │            │                │              │                      │
├──┼────┼───────┼──────┼────────┼───────┼───────────┤
│5   │961026  │竹南合作社/現 │381,200元   │有存入        │381,200元     │應認列381,200元     │
│    │        │金（匯款存入）│            │此筆匯款並非原│（附表二，3） │理由：有原告存摺支出│
│    │        │              │            │  告所云公司款項│              │  之憑證（卷(二)144 頁）│
│    │        │              │            │  ，而係楊嘉榮自│              │  ，其金額復與入帳資料│
│    │        │              │            │  其個人一般存款│              │  相符（卷(一)283 頁），│
│    │        │              │            │  帳戶匯至被告銀│              │  故原告主張可採。    │
│    │        │              │            │  行帳戶，何來侵│              │                      │
│    │        │              │            │  占之說。      │              │                      │
│    │        │              │            │                │              │                      │
├──┼────┼───────┼──────┼────────┼───────┼───────────┤
│6   │961029  │竹南合作社/現 │185,000元   │有存入        │185,000元     │應認列185,000元     │
│    │        │金            │            │此筆匯款並非原│（附表二，4 ）│理由：有記載入國泰保│
│    │        │              │            │  告所云公司款項│              │  險金185,000之手抄本 │
│    │        │              │            │  ，楊嘉榮自其個│              │  （卷(四)299 頁），其金│
│    │        │              │            │  人一銀帳戶領出│              │  額復與入帳資料相符（│
│    │        │              │            │  185, 000元（  │              │  卷(一)283 頁），故原告│
│    │        │              │            │  原係國泰保單借│              │  主張可採。          │
│    │        │              │            │  款存入185,500 │              │                      │
│    │        │              │            │  元），償還呂美│              │                      │
│    │        │              │            │  雲為其調借資金│              │                      │
│    │        │              │            │  （即還10 /25支│              │                      │
│    │        │              │            │  票款）而入被告│              │                      │
│    │        │              │            │  銀行帳戶。    │              │                      │
│    │        │              │            │                │              │                      │
│    │        │              │            │                │              │                      │
├──┼────┼───────┼──────┼────────┼───────┼───────────┤
│7   │961031  │一銀/現金     │98,000元    │被告帳戶此筆收入│98,000元      │應認列98,000元      │
│    │        │              │            │為現金，與原告所│（附表四，10）│理由：96年10月31日12│
│    │        │              │            │云公司資金無任何│              │  時54分51秒，楊嘉榮一│
│    │        │              │            │關連性，且原告所│              │  銀帳戶提領221,000 元│
│    │        │              │            │提憑證僅係楊嘉榮│              │  （卷(二)198 頁）；同時│
│    │        │              │            │一銀帳戶交易明細│              │  12時57分46秒被告林銘│
│    │        │              │            │，不足證明，更何│              │  輝一銀帳戶則存入98,0│
│    │        │              │            │況支出與存入金額│              │  00元（卷(二)13頁），其│
│    │        │              │            │亦不相符。      │              │  金額雖不相符，惟提領│
│    │        │              │            │                │              │  221,000 元時間與本筆│
│    │        │              │            │                │              │  及下列二筆款項（共21│
│    │        │              │            │                │              │  7,000 元）存入時間相│
│    │        │              │            │                │              │  差不到5 分鐘，堪認該│
│    │        │              │            │                │              │  筆存入款項應係出自提│
│    │        │              │            │                │              │  領楊嘉榮上開帳戶所得│
│    │        │              │            │                │              │  ，故應予認列。      │
├──┼────┼───────┼──────┼────────┼───────┼───────────┤
│8   │961031  │一銀/現金     │99,000元    │同上            │99,000元      │應認列99,000元      │
│    │        │              │            │                │（附表四，11）│理由：96年10月31日12│
│    │        │              │            │                │              │  時54分51秒，楊嘉榮一│
│    │        │              │            │                │              │  銀帳戶提領221,000 元│
│    │        │              │            │                │              │  （卷(二)198 頁）；同時│
│    │        │              │            │                │              │  12時59分46秒被告林銘│
│    │        │              │            │                │              │  輝一銀帳戶則存入99,0│
│    │        │              │            │                │              │  00元（卷(二)13頁），其│
│    │        │              │            │                │              │  金額雖不相符，惟提領│
│    │        │              │            │                │              │  時間相近，堪認該筆存│
│    │        │              │            │                │              │  入款項應係出自提領楊│
│    │        │              │            │                │              │  嘉榮上開帳戶所得，故│
│    │        │              │            │                │              │  應予認列。          │
├──┼────┼───────┼──────┼────────┼───────┼───────────┤
│9   │961031  │一銀/現金     │20,000元    │被告帳戶此筆收入│20,000元      │應認列20,000元      │
│    │        │              │            │為現金，與原告所│（附表四，12）│理由：96年10月31日12│
│    │        │              │            │云公司資金無任何│              │  時54分51秒，楊嘉榮一│
│    │        │              │            │關連性，且原告所│              │  銀帳戶提領221,000 元│
│    │        │              │            │提憑證僅係楊嘉榮│              │  （卷(二)198 頁）；同時│
│    │        │              │            │一銀帳戶交易明細│              │  13時01分35秒被告林銘│
│    │        │              │            │，不足證明，更何│              │  輝一銀帳戶則存入99,0│
│    │        │              │            │況支出與存入金額│              │  00元（卷(二)13頁），其│
│    │        │              │            │亦不相符。      │              │  金額雖不相符，惟提領│
│    │        │              │            │                │              │  時間相近，堪認該筆存│
│    │        │              │            │                │              │  入款項應係出自提領楊│
│    │        │              │            │                │              │  嘉榮上開帳戶所得，故│
│    │        │              │            │                │              │  應予認列。          │
├──┼────┼───────┼──────┼────────┼───────┼───────────┤
│合計│        │              │2,453,200元 │                │2,453,200元   │2,453,200元           │
└──┴────┴───────┴──────┴────────┴───────┴───────────┘
附表4：
┌──────────────────────────────────────────────────┐
│卓億企業社客票或款項存入被告林銘輝帳戶部分（單位：新臺幣）                                          │
├──┬────┬───────┬──────┬───────┬───────┬───────────┤
│編號│ 日期   │存入帳戶及類型│原告主張金額│被告抗辯（卷(五)│鑑定人認列金額│本院判斷              │
│    │        │              │（卷(五)106） │139以上）     │（卷(五)62-65） │                      │
├──┼────┼───────┼──────┼───────┼───────┼───────────┤
│1   │960927  │一銀/現金     │1,229,000元 │有存入      │1,229,000元   │應認列1,229,000元   │
│    │        │（電匯存入）  │            │楊嘉榮以卓億│（附表四，13）│理由：有記載祝旺公司│
│    │        │              │            │  企業社名義承│              │  請款單為憑證（卷(四)30│
│    │        │              │            │  攬淡水摩納哥│              │  5 頁），原告另有提出│
│    │        │              │            │  工程，曾向呂│              │  卓億企業社之轉帳資料│
│    │        │              │            │  美雲借現金支│              │  （卷(四)49頁）其金額復│
│    │        │              │            │  付工資，嗣領│              │  與入帳資料相符（卷(二)│
│    │        │              │            │  到工程款後電│              │  13頁），故原告主張可│
│    │        │              │            │  匯償還呂美雲│              │  採。                │
│    │        │              │            │  。          │              │                      │
│    │        │              │            │參照楊嘉榮提│              │                      │
│    │        │              │            │  出之證據即卓│              │                      │
│    │        │              │            │  億企業社之存│              │                      │
│    │        │              │            │  摺交易明細所│              │                      │
│    │        │              │            │  示，96.9.26 │              │                      │
│    │        │              │            │  存入1,229,35│              │                      │
│    │        │              │            │  9 元於次日即│              │                      │
│    │        │              │            │  提領1,229,03│              │                      │
│    │        │              │            │  0 元並匯至被│              │                      │
│    │        │              │            │  告銀行帳戶內│              │                      │
│    │        │              │            │  ，若非如被告│              │                      │
│    │        │              │            │  所述，何以原│              │                      │
│    │        │              │            │  告剛領到工程│              │                      │
│    │        │              │            │  款旋即匯出？│              │                      │
│    │        │              │            │              │              │                      │
├──┼────┼───────┼──────┼───────┼───────┼───────────┤
│合計│        │              │1,229,000元 │              │1,229,000元   │1,229,000元           │
└──┴────┴───────┴──────┴───────┴───────┴───────────┘
附表5：
┌──────────────────────────────────────────────────┐
│珀億公司客票或款項存入被告呂美雲帳戶部分（單位：新臺幣）                                            │
├──┬────┬───────┬──────┬───────┬───────┬───────────┤
│編號│  日期  │存入帳戶及類型│原告主張金額│被告抗辯（卷(五)│鑑定人認列金額│本院判斷              │
│    │        │              │（卷(五)107） │327背面以下） │（卷(五)67-73） │                      │
├──┼────┼───────┼──────┼───────┼───────┼───────────┤
│1   │921009  │一銀/現金     │394,200元   │有存入      │394,200元     │應認列394,200元     │
│    │        │              │            │楊嘉榮交付轉│（附表六，13）│理由：有大眾公司付款│
│    │        │              │            │  讓於呂美雲，│              │  明細表為憑證（卷(四)51│
│    │        │              │            │  作為償還之前│              │  頁），其金額復與92.1│
│    │        │              │            │  呂美雲為其調│              │  0.9 入帳資料相符（卷│
│    │        │              │            │  度資金之用。│              │  (二)21頁），故原告主張│
│    │        │              │            │              │              │  可採。              │
├──┼────┼───────┼──────┼───────┼───────┼───────────┤
│2   │921024  │一銀/現金     │328,500元   │有存入      │328,500元     │應認列328,500元     │
│    │        │              │            │楊嘉榮交付轉│（附表六，14）│理由：有大眾公司付款│
│    │        │              │            │  讓於呂美雲，│              │  明細表為憑證（卷(四)51│
│    │        │              │            │  作為償還之前│              │  頁），其金額復與92.1│
│    │        │              │            │  呂美雲為其調│              │  0.24入帳資料相符（卷│
│    │        │              │            │  度資金之用。│              │  (二)21頁），故原告主張│
│    │        │              │            │              │              │  可採。              │
├──┼────┼───────┼──────┼───────┼───────┼───────────┤
│3   │940128  │一銀/客票     │156,383元   │此筆票款並無任│156,383元     │不認列。            │
│    │        │（BC0000000） │            │何憑證可證實係│（附表五，24）│理由：原告同意減縮本│
│    │        │              │            │原告公司客票。│              │  筆，不再主張。      │
│    │        │              │            │鑑定人雖說明「│              │                      │
│    │        │              │            │與單元八5 支票│              │                      │
│    │        │              │            │..同為源富」云│              │                      │
│    │        │              │            │云，惟查該票款│              │                      │
│    │        │              │            │亦無支票佐證，│              │                      │
│    │        │              │            │縱有發票但其買│              │                      │
│    │        │              │            │受人為蔡忠龍，│              │                      │
│    │        │              │            │與源富為不同主│              │                      │
│    │        │              │            │體，鑑定人認列│              │                      │
│    │        │              │            │顯失所據。    │              │                      │
├──┼────┼───────┼──────┼───────┼───────┼───────────┤
│4   │950126  │一銀/現金     │470,000元   │有存入      │470,000元     │應認列470,000元     │
│    │        │              │            │此筆款項係楊│（附表六，15）│理由：95年1 月26日13│
│    │        │              │            │  嘉榮自珀億公│              │  時34分40秒珀億一銀領│
│    │        │              │            │  司帳戶內轉出│              │  出50萬元（卷(四)52頁）│
│    │        │              │            │  ，為償還之前│              │  ；同日13時35分55秒呂│
│    │        │              │            │  呂美雲為其調│              │  美雲一銀帳戶存入47萬│
│    │        │              │            │  度資金之款項│              │  （卷(二)26頁，時間點相│
│    │        │              │            │  ，自無侵占可│              │  近，應可認列。      │
│    │        │              │            │  言。        │              │                      │
├──┼────┼───────┼──────┼───────┼───────┼───────────┤
│5   │950720  │一銀/客票     │203,492元   │此筆票款並無憑│203,492元     │應認列203,492元     │
│    │        │（CK0000000） │            │證可證實係原告│（附表五，33）│理由：依卷附振偉營造│
│    │        │              │            │公司客票。    │              │  發票（卷(二)344 ）可知│
│    │        │              │            │              │              │  ，95年3 月21日因「鋼│
│    │        │              │            │              │              │  筋加工及綁工」工程，│
│    │        │              │            │              │              │  青億企業社開立發票予│
│    │        │              │            │              │              │  振偉公司，核與存入被│
│    │        │              │            │              │              │  告呂美雲帳戶金額相符│
│    │        │              │            │              │              │  ，足見振偉公司乃於95│
│    │        │              │            │              │              │  年5 月22日開立票號：│
│    │        │              │            │              │              │  0000000 號支票作為付│
│    │        │              │            │              │              │  款（卷(二)330 頁）。而│
│    │        │              │            │              │              │  本件存入被告帳戶支票│
│    │        │              │            │              │              │  票號0000000 號，兩張│
│    │        │              │            │              │              │  票據前五碼均相同，由│
│    │        │              │            │              │              │  此可推知該支票之發票│
│    │        │              │            │              │              │  人亦為振偉公司，而被│
│    │        │              │            │              │              │  告呂美雲當庭亦證稱其│
│    │        │              │            │              │              │  個人與振偉公司無任何│
│    │        │              │            │              │              │  經濟上往來，足見原告│
│    │        │              │            │              │              │  主張該本筆金額應係原│
│    │        │              │            │              │              │  告所有，由被告存入其│
│    │        │              │            │              │              │  帳戶等語，應為可採，│
│    │        │              │            │              │              │  故應認列203,492元。 │
├──┼────┼───────┼──────┼───────┼───────┼───────────┤
│6   │950816  │一銀/客票     │72,623元    │有存入      │72,623元      │應認列72,623元      │
│    │        │（BC0000000） │            │楊嘉榮交付轉│（附表五，35）│理由：被告坦承該原告│
│    │        │              │            │  讓於呂美雲，│              │  公司客戶之票款有存入│
│    │        │              │            │  作為償還之前│              │  其帳戶，且本筆票款票│
│    │        │              │            │  呂美雲為其調│              │  號：0000000 號與附表│
│    │        │              │            │  度資金之用。│              │  五編號7 之票號：5091│
│    │        │              │            │              │              │  123 號，前5 碼相同，│
│    │        │              │            │              │              │  且後2 碼僅相差12號，│
│    │        │              │            │              │              │  堪認應屬同為原告客戶│
│    │        │              │            │              │              │  群悅公司所開立之支票│
│    │        │              │            │              │              │  ，而被告呂美雲當庭亦│
│    │        │              │            │              │              │  證稱其個人與群悅公司│
│    │        │              │            │              │              │  無任何經濟上往來，足│
│    │        │              │            │              │              │  見原告主張該本筆金額│
│    │        │              │            │              │              │  應係原告所有，由被告│
│    │        │              │            │              │              │  存入其帳戶等語，應為│
│    │        │              │            │              │              │  可採，故應予認列。  │
├──┼────┼───────┼──────┼───────┼───────┼───────────┤
│7   │950918  │一銀/客票     │27,550元    │有存入      │27,550元      │應認列27,550元      │
│    │        │（BC0000000） │            │楊嘉榮交付轉│（附表五，42）│理由：有記載群悅客票│
│    │        │              │            │  讓於呂美雲，│              │  存入手抄本（卷(二)244 │
│    │        │              │            │  作為償還之前│              │  頁），與入帳資料相符│
│    │        │              │            │  呂美雲為其調│              │  （卷(二)28頁），故原告│
│    │        │              │            │  度資金之用，│              │  主張可採。          │
│    │        │              │            │  即換現付8/15│              │                      │
│    │        │              │            │  薪水。      │              │                      │
├──┼────┼───────┼──────┼───────┼───────┼───────────┤
│8   │951026  │一銀/客票     │104,500元   │有存入      │104,500元     │應認列104,500元     │
│    │        │（BC00000000）│            │楊嘉榮交付轉│（附表五，47）│理由：有記載向日葵客│
│    │        │              │            │  讓於呂美雲，│              │  票存入手抄本，（卷(二)│
│    │        │              │            │  作為償還之前│              │  248 、249 頁），與入│
│    │        │              │            │  呂美雲為其調│              │  帳資料相符（卷(二)28頁│
│    │        │              │            │  度資金之用，│              │  ），故原告主張可採。│
│    │        │              │            │  即換現付10/1│              │                      │
│    │        │              │            │  4 薪水。    │              │                      │
├──┼────┼───────┼──────┼───────┼───────┼───────────┤
│9   │951120  │一銀/客票     │208,800元   │有存入      │208,800元     │應認列208,800元     │
│    │        │（CK0000000） │            │楊嘉榮交付轉│（附表五，48）│理由：有記載邱（苗栗│
│    │        │              │            │  讓於呂美雲，│              │  ）客票存入手抄本，（│
│    │        │              │            │  作為償還之前│              │  卷(二)248 頁），與入帳│
│    │        │              │            │  呂美雲為其調│              │  資料相符（卷(二)29頁）│
│    │        │              │            │  度資金之用，│              │  ，故原告主張可採。  │
│    │        │              │            │  即換現付9/30│              │                      │
│    │        │              │            │  票款。      │              │                      │
├──┼────┼───────┼──────┼───────┼───────┼───────────┤
│10  │951120  │一銀/客票     │47,100元    │有存入      │47,100元      │應認列47,100元      │
│    │        │（CK0000000） │            │楊嘉榮交付轉│（附表五，49）│理由：有記載大眾客票│
│    │        │              │            │  讓於呂美雲，│              │  存入手抄本，（卷(二)25│
│    │        │              │            │  作為償還之前│              │  0 、251 頁），與入帳│
│    │        │              │            │  呂美雲為其調│              │  資料相符（卷(二)29頁）│
│    │        │              │            │  度資金之用，│              │  ，故原告主張可採。  │
│    │        │              │            │  即換現付11/1│              │                      │
│    │        │              │            │  5 薪水與稅金│              │                      │
│    │        │              │            │ （青億、珀億 │              │                      │
│    │        │              │            │  ）。        │              │                      │
├──┼────┼───────┼──────┼───────┼───────┼───────────┤
│11  │951120  │一銀/現金     │350,000元   │有存入      │350,000元     │應認列350,000元     │
│    │        │（轉帳存入）  │            │此筆轉帳係楊│（附表六，1） │理由：95年11月20日楊│
│    │        │              │            │  嘉榮自其個人│              │  嘉榮一銀帳戶領出35萬│
│    │        │              │            │  一銀活儲帳戶│              │  （卷(二)283 頁），95年│
│    │        │              │            │  及珀億公司一│              │  11月20日呂美雲一銀帳│
│    │        │              │            │  銀活儲帳戶轉│              │  戶則存入44萬（卷(二)29│
│    │        │              │            │  出，為償還之│              │  頁），時間相近雖可認│
│    │        │              │            │  前呂美雲為其│              │  列，然因原告帳戶僅領│
│    │        │              │            │  調度資金之款│              │  出35萬，故僅認列35萬│
│    │        │              │            │  項，自無侵占│              │  元。                │
│    │        │              │            │  可言。      │              │                      │
├──┼────┼───────┼──────┼───────┼───────┼───────────┤
│12  │951213  │一銀/現金     │415,000元   │有存入      │415,000元     │應認列415,000元     │
│    │        │              │            │此筆轉帳係楊│（附表六，2） │理由：依原告帳戶資料│
│    │        │              │            │  嘉榮自其個人│              │  95年12月13日11時26分│
│    │        │              │            │  一銀活儲帳戶│              │  25秒，珀億一銀帳戶領│
│    │        │              │            │  及珀億公司一│              │  出415,000 元（卷(二)28│
│    │        │              │            │  銀活儲帳戶轉│              │  4 頁），同日11時26分│
│    │        │              │            │  出，為償還之│              │  25秒 ，呂美雲一銀帳 │
│    │        │              │            │  前呂美雲為其│              │  戶則存入相同金額之款│
│    │        │              │            │  調度資金之款│              │  項（卷(二)29頁），時間│
│    │        │              │            │  項，自無侵占│              │  相同，故原告主張應為│
│    │        │              │            │  可言。      │              │  可採。              │
├──┼────┼───────┼──────┼───────┼───────┼───────────┤
│13  │960213  │一銀/現金     │1,437,800元 │有存入      │1,437,800元   │應認列1,437,800元   │
│    │        │              │            │此筆轉帳係楊│（附表六，4） │理由：依原告帳戶資料│
│    │        │              │            │  嘉榮自其個人│              │  96年2 月13日13時26分│
│    │        │              │            │  一銀活儲帳戶│              │  19秒珀億一銀帳戶領出│
│    │        │              │            │  及珀億公司一│              │  1,437,800 元（卷(二)28│
│    │        │              │            │  銀活儲帳戶轉│              │  4 頁），同日13時26分│
│    │        │              │            │  出，為償還之│              │  19秒呂美雲一銀帳戶則│
│    │        │              │            │  前呂美雲為其│              │  存入相同金額之款項（│
│    │        │              │            │  調度資金之款│              │  卷(二)29頁），時間相同│
│    │        │              │            │  項，自無侵占│              │  ，故原告主張應為可採│
│    │        │              │            │  可言。      │              │  。                  │
├──┼────┼───────┼──────┼───────┼───────┼───────────┤
│14  │960327  │一銀/客票     │351,800元   │有存入      │351,800元     │應認列351,800元     │
│    │        │（BC0000000） │            │楊嘉榮交付轉│（附表五，53）│理由：有記載向日葵客│
│    │        │              │            │  讓於呂美雲，│              │  票存入手抄本，（卷(二)│
│    │        │              │            │  作為償還之前│              │  255 、256 頁），與入│
│    │        │              │            │  呂美雲為其調│              │  帳資料相符（卷(二)30頁│
│    │        │              │            │  度資金之用，│              │  ），故原告主張可採。│
│    │        │              │            │  即換現付1/15│              │                      │
│    │        │              │            │  薪水。      │              │                      │
├──┼────┼───────┼──────┼───────┼───────┼───────────┤
│15  │960416  │一銀/現金     │390,000元   │有存入      │390,000元     │應認列390,000元     │
│    │        │              │            │此筆轉帳係楊│（附表六，6） │理由：依原告帳戶資料│
│    │        │              │            │  嘉榮自其個人│              │  96年4 月16日11時40分│
│    │        │              │            │  一銀活儲帳戶│              │  05秒珀億一銀帳戶領出│
│    │        │              │            │  及珀億公司一│              │  39萬（卷(二)289 頁），│
│    │        │              │            │  銀活儲帳戶轉│              │  同日同時呂美雲一銀帳│
│    │        │              │            │  出，為償還之│              │  戶則存入相同金額之款│
│    │        │              │            │  前呂美雲為其│              │  項（卷(二)30頁），故原│
│    │        │              │            │  調度資金之款│              │  告主張應為可採。    │
│    │        │              │            │  項，自無侵占│              │                      │
│    │        │              │            │  可言。      │              │                      │
├──┼────┼───────┼──────┼───────┼───────┼───────────┤
│16  │960511  │一銀/現金     │255,000元   │無存入        │255,000元     │應認列255,000元     │
│    │        │              │            │              │（附表六，9） │理由：96年5 月11日9 │
│    │        │              │            │              │              │  時18分6秒，珀億一銀 │
│    │        │              │            │              │              │  帳戶領出255,000元 （│
│    │        │              │            │              │              │  卷(二)289 頁）；同日9 │
│    │        │              │            │              │              │  時19分43秒，呂美雲一│
│    │        │              │            │              │              │  銀帳戶則存入33萬（卷│
│    │        │              │            │              │              │  (二)30頁），時間相近雖│
│    │        │              │            │              │              │  可認列，然因原告帳戶│
│    │        │              │            │              │              │  僅領出255,000 元，故│
│    │        │              │            │              │              │  僅認列255,000 元。  │
│    │        │              │            │              │              │                      │
│    │        │              │            │              │              │                      │
├──┼────┼───────┼──────┼───────┼───────┼───────────┤
│17  │960813  │一銀/客票     │45,000元    │有存入      │45,000元      │應認列45,000元      │
│    │        │（CK0000000） │            │楊嘉榮交付轉│（附表五，60）│理由：有記載連成客票│
│    │        │              │            │  讓於呂美雲，│              │  存入手抄本，（卷(二)26│
│    │        │              │            │  作為償還之前│              │  3 、264 頁），與入帳│
│    │        │              │            │  呂美雲為其調│              │  資料相符（卷(二)31頁）│
│    │        │              │            │  度資金之用，│              │  ，故原告主張可採。  │
│    │        │              │            │  即換現付8/10│              │                      │
│    │        │              │            │  票款，利息1,│              │                      │
│    │        │              │            │  200 元。    │              │                      │
├──┼────┼───────┼──────┼───────┼───────┼───────────┤
│18  │960906  │一銀/客票     │54,600元    │有存入      │54,600元      │應認列54,600元      │
│    │        │（CK0000000） │            │楊嘉榮交付轉│（附表五，65）│理由：有記載提胡經理│
│    │        │              │            │  讓於呂美雲，│              │  客票存入手抄本，（卷│
│    │        │              │            │  作為償還之前│              │  (二)268 頁），與入帳資│
│    │        │              │            │  呂美雲為其調│              │  料相符（卷(二)32頁），│
│    │        │              │            │  度資金之用，│              │  故原告主張可採。    │
│    │        │              │            │  即換現付8/28│              │                      │
│    │        │              │            │  經國豔鋼筋款│              │                      │
│    │        │              │            │  。          │              │                      │
├──┼────┼───────┼──────┼───────┼───────┼───────────┤
│19  │960926  │一銀/客票     │241,680元   │有存入      │241,680元     │應認列241,680元     │
│    │        │（CK0000000） │            │楊嘉榮交付轉│（附表五，66）│理由：有記載連成客票│
│    │        │              │            │  讓於呂美雲，│              │  存入手抄本，（卷(二)26│
│    │        │              │            │  作為償還之前│              │  4 、272 頁），與入帳│
│    │        │              │            │  呂美雲為其調│              │  資料相符（卷(二)32頁）│
│    │        │              │            │  度資金之用，│              │  ，故原告主張可採。  │
│    │        │              │            │  即換現付7/30│              │                      │
│    │        │              │            │  薪水、付利息│              │                      │
│    │        │              │            │  與鋼筋款。  │              │                      │
├──┼────┼───────┼──────┼───────┼───────┼───────────┤
│20  │961217  │一銀/客票     │119,300元   │有存入      │119,300元     │應認列119,300元     │
│    │        │（NXD）       │            │楊嘉榮交付轉│（附表五，68）│理由：有記載順能客票│
│    │        │              │            │  讓於呂美雲，│              │  存入手抄本（卷(二)273 │
│    │        │              │            │  作為償還之前│              │  頁），與入帳資料相符│
│    │        │              │            │  呂美雲為其調│              │  （卷(二)33頁），故原告│
│    │        │              │            │  度資金之用，│              │  主張可採。          │
│    │        │              │            │  即換現付10/3│              │                      │
│    │        │              │            │  1 薪水與11/1│              │                      │
│    │        │              │            │  0 票款。    │              │                      │
│    │        │              │            │              │              │                      │
├──┼────┼───────┼──────┼───────┼───────┼───────────┤
│21  │970110  │一銀/客票     │7,018元     │有存入      │7,018元       │應認列7,018元       │
│    │        │（CK0000000） │            │楊嘉榮交付轉│（附表五，71）│理由：有記載連成客票│
│    │        │              │            │  讓於呂美雲，│              │  存入手抄本（卷(二)273 │
│    │        │              │            │  作為償還之前│              │  頁），與入帳資料相符│
│    │        │              │            │  呂美雲為其調│              │  （卷(二)33 頁），故原 │
│    │        │              │            │  度資金之用，│              │  告主張可採。        │
│    │        │              │            │  即換現付10/3│              │                      │
│    │        │              │            │  1 薪水與11/1│              │                      │
│    │        │              │            │  0 票款。    │              │                      │
├──┼────┼───────┼──────┼───────┼───────┼───────────┤
│22  │970111  │一銀/客票     │146,000元   │有存入      │146,000元     │應認列146,000元     │
│    │        │（NXD）       │            │楊嘉榮交付轉│（附表五，72）│理由：有記載連成客票│
│    │        │              │            │  讓於呂美雲，│              │  存入手抄本（卷(二)277 │
│    │        │              │            │  作為償還之前│              │  、278 頁），與入帳資│
│    │        │              │            │  呂美雲為其調│              │  料相符（卷(二)33頁），│
│    │        │              │            │  度資金之用，│              │  故原告主張可採。    │
│    │        │              │            │  即換現付1/10│              │                      │
│    │        │              │            │  票款。      │              │                      │
├──┼────┼───────┼──────┼───────┼───────┼───────────┤
│23  │970128  │一銀/現金     │390,000元   │有存入      │390,000元     │應認列390,000元     │
│    │        │              │            │此筆轉帳係楊│（附表六，12）│理由：97年1 月28日青│
│    │        │              │            │  嘉榮自其青億│              │  億一銀帳戶領出39萬（│
│    │        │              │            │  企業社及珀億│              │  卷(二)292 頁），97年1 │
│    │        │              │            │  公司一銀活儲│              │  月28日呂美雲一銀帳戶│
│    │        │              │            │  帳戶內轉出，│              │  則存入58萬（卷(二)33頁│
│    │        │              │            │  為償還之前呂│              │  ），時間相近雖可認列│
│    │        │              │            │  美雲為其調度│              │  ，然因原告帳戶僅領出│
│    │        │              │            │  資金之款項，│              │  39萬，故僅認列39萬元│
│    │        │              │            │  自無侵占可言│              │  。                  │
│    │        │              │            │  。          │              │                      │
├──┼────┼───────┼──────┼───────┼───────┼───────────┤
│24  │940503  │台銀/客票     │387,500元   │缺憑證        │387,500元     │應認列387,500元     │
│    │        │（0000000）   │            │              │（附表七，28）│理由：有卷附郭榮隆蓋│
│    │        │              │            │              │              │  印確認之支票存款歷史│
│    │        │              │            │              │              │  明細查詢表（卷(五)85頁│
│    │        │              │            │              │              │  ），並與入帳資料相符│
│    │        │              │            │              │              │  （卷(二)329 頁），故應│
│    │        │              │            │              │              │  予認列。            │
├──┼────┼───────┼──────┼───────┼───────┼───────────┤
│25  │950313  │台銀/客票     │68,700元    │鑑定人所列憑證│68,700元      │應認列68,700元      │
│    │        │（連二）      │            │並非支票，縱有│（附表七，29）│理由：鑑定人記載已提│
│    │        │              │            │鑑定人所云連成│              │  供連成公司付款明細表│
│    │        │              │            │公司付款明細表│              │  （卷(四)300 頁），並有│
│    │        │              │            │，但該明細表製│              │  印有連成公司印鑑之付│
│    │        │              │            │作人不明，無證│              │  款明細表（卷(五)86-88 │
│    │        │              │            │據能力，更遑論│              │  頁）在卷可稽，其金額│
│    │        │              │            │證明力。      │              │  復與入帳資料相符（卷│
│    │        │              │            │              │              │  (二)330 頁），故原告主│
│    │        │              │            │              │              │  張可採。            │
├──┼────┼───────┼──────┼───────┼───────┼───────────┤
│26  │960301  │台銀/客票     │94,170元    │有存入      │94,170元      │應認列94,170元      │
│    │        │（他行0000000 │            │楊嘉榮交付轉│（附表七，37）│理由：有記載御家客票│
│    │        │）            │            │  讓於呂美雲，│              │  存入手抄本（卷(二)345 │
│    │        │              │            │  作為償還之前│              │  頁），與入帳資料相符│
│    │        │              │            │  呂美雲為其調│              │  （卷(二)332 頁），故原│
│    │        │              │            │  度資金之用，│              │  告主張可採。        │
│    │        │              │            │  即換現付2/10│              │                      │
│    │        │              │            │  票款。      │              │                      │
│    │        │              │            │              │              │                      │
├──┼────┼───────┼──────┼───────┼───────┼───────────┤
│27  │960312  │台銀/客票     │55,368元    │有存入      │55,368元      │應認列55,368元      │
│    │        │（他行0000000 │            │楊嘉榮交付轉│（附表七，38）│理由：有記載連成客票│
│    │        │）            │            │  讓於呂美雲，│              │  存入手抄本（卷(二)345 │
│    │        │              │            │  作為償還之前│              │  頁），與入帳資料相符│
│    │        │              │            │  呂美雲為其調│              │  （卷(二)332 頁），故原│
│    │        │              │            │  度資金之用，│              │  告主張可採。        │
│    │        │              │            │  即換現付2/10│              │                      │
│    │        │              │            │  票款。      │              │                      │
├──┼────┼───────┼──────┼───────┼───────┼───────────┤
│28  │960320  │台銀/客票     │119,186元   │有存入      │119,186元     │應認列119,186元     │
│    │        │（他行0000000 │            │楊嘉榮交付轉│（附表七，40）│理由：有記載振偉客票│
│    │        │）            │            │  讓於呂美雲，│              │  存入手抄本（卷(二)345 │
│    │        │              │            │  作為償還之前│              │  頁），與入帳資料相符│
│    │        │              │            │  呂美雲為其調│              │  （卷(二)332 頁），故原│
│    │        │              │            │  度資金之用，│              │  告主張可採。        │
│    │        │              │            │  即換現付2/10│              │                      │
│    │        │              │            │  票款。      │              │                      │
├──┼────┼───────┼──────┼───────┼───────┼───────────┤
│29  │960425  │台銀/客票     │61,400元    │有存入      │61,400元      │應認列61,400元      │
│    │        │（他行0000000 │            │楊嘉榮交付轉│（附表七，43）│理由：有記載阿扁客票│
│    │        │）            │            │  讓於呂美雲，│              │  存入手抄本（卷(二)350 │
│    │        │              │            │  作為償還之前│              │  頁），與入帳資料相符│
│    │        │              │            │  呂美雲為其調│              │  （卷(二)332頁），故原 │
│    │        │              │            │  度資金之用，│              │  告主張可採。        │
│    │        │              │            │  即換現付4/10│              │                      │
│    │        │              │            │  票款票款，利│              │                      │
│    │        │              │            │  息24,000元。│              │                      │
├──┼────┼───────┼──────┼───────┼───────┼───────────┤
│30  │960531  │台銀/客票     │101,200元   │有存入      │101,200元     │應認列101,200元     │
│    │        │（他行0000000 │            │楊嘉榮交付轉│（附表七，45）│理由：有記載御家客票│
│    │        │）            │            │  讓於呂美雲，│              │  存入手抄本（卷(二)353 │
│    │        │              │            │  作為償還之前│              │  頁），與入帳資料相符│
│    │        │              │            │  呂美雲為其調│              │  （卷(二)332頁），故原 │
│    │        │              │            │  度資金之用，│              │  告主張可採。        │
│    │        │              │            │  即換現付3、4│              │                      │
│    │        │              │            │  月所得稅與95│              │                      │
│    │        │              │            │  年營所稅。  │              │                      │
├──┼────┼───────┼──────┼───────┼───────┼───────────┤
│31  │961012  │台銀/客票     │827,400元   │有存入      │827,400元     │應認列827,400元     │
│    │        │（代收0000000 │            │楊嘉榮交付轉│（附表七，46）│理由：有記載寶山吉勝│
│    │        │）            │            │  讓於呂美雲，│              │  客票存入手抄本（卷(二)│
│    │        │              │            │  作為償還之前│              │  353 頁），及固特營造│
│    │        │              │            │  呂美雲為其調│              │  發票（卷(二)356 頁）為│
│    │        │              │            │  度資金之用，│              │  憑證，與入帳資料相符│
│    │        │              │            │  即換7/25與8/│              │  （卷(二)332 頁），故原│
│    │        │              │            │  10兩張暫押票│              │  告主張可採。        │
│    │        │              │            │  。          │              │                      │
├──┼────┼───────┼──────┼───────┼───────┼───────────┤
│32  │961012  │台銀/客票     │827,400元   │同上          │827,400元     │應認列827,400       │
│    │        │（代收0000000 │            │              │（附表七，48）│理由：同上          │
├──┼────┼───────┼──────┼───────┼───────┼───────────┤
│33  │961012  │台銀/客票     │671,249元   │同上          │671,249元     │應認列671,249元     │
│    │        │（代收0000000 │            │              │（附表七，47）│理由：同上          │
├──┼────┼───────┼──────┼───────┼───────┼───────────┤
│34  │970218  │台銀/客票     │953,170元   │有存入      │953,170元     │應認列953,170元     │
│    │        │（代收0000000 │            │楊嘉榮交付轉│（附表七，51）│理由：有記載吉勝客票│
│    │        │）            │            │  讓於呂美雲，│              │  存入手抄本（卷(二)361 │
│    │        │              │            │  作為償還之前│              │  頁），與入帳資料相符│
│    │        │              │            │  呂美雲為其調│              │  （卷(二)334 頁），故原│
│    │        │              │            │  度資金之用，│              │  告主張可採。        │
│    │        │              │            │  即換現付11/2│              │                      │
│    │        │              │            │  5 、12/10、1│              │                      │
│    │        │              │            │  1/23 票款與 │              │                      │
│    │        │              │            │  後龍房貸。  │              │                      │
├──┼────┼───────┼──────┼───────┼───────┼───────────┤
│35  │970218  │台銀/客票     │866,381元   │同上          │866,381元     │應認列866,381元     │
│    │        │（代收0000000 │            │              │（附表七，52）│理由：同上          │
├──┼────┼───────┼──────┼───────┼───────┼───────────┤
│合計│        │              │11,249,470元│              │11,249,470元  │11,093,087元          │
└──┴────┴───────┴──────┴───────┴───────┴───────────┘
附表6：
┌──────────────────────────────────────────────────┐
│青億企業社客票或款項存入被告呂美雲帳戶部分（單位：新臺幣）                                          │
├──┬────┬───────┬──────┬───────┬───────┬───────────┤
│編號│  日期  │存入帳戶及類型│原告主張金額│被告抗辯（卷(五)│鑑定人認列金額│本院判斷              │
│    │        │              │（卷(五)108） │327背面以下） │（卷(五)67-73） │                      │
├──┼────┼───────┼──────┼───────┼───────┼───────────┤
│1   │910301  │一銀/客票     │133,700元   │有存入      │133,700元     │應認列133,700元     │
│    │        │（CK0000000） │            │楊嘉榮交付轉│（附表五，9） │理由：有記載凱翔客票│
│    │        │              │            │  讓於呂美雲，│              │  存入手抄本（卷(二)238 │
│    │        │              │            │  作為償還之前│              │  、239 頁），與入帳資│
│    │        │              │            │  呂美雲為其調│              │  料相符（卷(二)17頁），│
│    │        │              │            │  度資金之用。│              │  故原告主張可採。    │
├──┼────┼───────┼──────┼───────┼───────┼───────────┤
│2   │930115  │台銀/客票     │1,347,145元 │有存入      │1,347,145元   │應認列1,347,145元   │
│    │        │（代收0000000 │            │楊嘉榮交付轉│（附表七，13）│理由：有記載開立給暐│
│    │        │）            │            │  讓於呂美雲，│              │  順公司之發票為憑證（│
│    │        │              │            │  作為償還之前│              │  卷(二)338 頁），與入帳│
│    │        │              │            │  呂美雲為其調│              │  資料相符（卷(二)326 頁│
│    │        │              │            │  度資金之用。│              │  ），故原告主張可採。│
│    │        │              │            │              │              │                      │
├──┼────┼───────┼──────┼───────┼───────┼───────────┤
│3   │930430  │一銀/客票     │110,140元   │有存入      │110,140元     │應認列110,140元     │
│    │        │（CK0000000） │            │楊嘉榮交付轉│（附表五，20）│理由：有記載龍瑞客票│
│    │        │              │            │  讓於呂美雲，│              │  存入手抄本（卷(二)242 │
│    │        │              │            │  作為償還之前│              │  頁），與入帳資料相符│
│    │        │              │            │  呂美雲為其調│              │  （卷(二)12頁），故原告│
│    │        │              │            │  度資金之用。│              │  主張可採。          │
├──┼────┼───────┼──────┼───────┼───────┼───────────┤
│4   │930720  │台銀/客票     │72,293元    │有存入      │72,293元      │應認列72,293元      │
│    │        │（他行225974）│            │楊嘉榮交付轉│（附表七，21）│理由：有記載開立給宏│
│    │        │              │            │  讓於呂美雲，│              │  衡公司之發票為憑證（│
│    │        │              │            │  作為償還之前│              │  卷(二)341 頁），與入帳│
│    │        │              │            │  呂美雲為其調│              │  資料相符（卷(二)328 頁│
│    │        │              │            │  度資金之用。│              │  ），故原告主張可採。│
│    │        │              │            │              │              │                      │
├──┼────┼───────┼──────┼───────┼───────┼───────────┤
│5   │930730  │台銀/客票     │104,000元   │有存入      │104,000元     │應認列104,000元     │
│    │        │（他行0000000 │            │楊嘉榮交付轉│（附表七，22）│理由：有記載龍瑞客票│
│    │        │）            │            │  讓於呂美雲，│              │  存入手抄本（卷(二)342 │
│    │        │              │            │  作為償還之前│              │  頁），與入帳資料相符│
│    │        │              │            │  呂美雲為其調│              │  （卷(二)328 頁），故原│
│    │        │              │            │  度資金之用。│              │  告主張可採。        │
│    │        │              │            │              │              │                      │
├──┼────┼───────┼──────┼───────┼───────┼───────────┤
│6   │930802  │台銀/客票     │244,900元   │有存入      │244,900元     │應認列244,900元     │
│    │        │（他行0000000 │            │楊嘉榮交付轉│（附表七，24）│理由：有記載郭榮隆客│
│    │        │）            │            │  讓於呂美雲，│              │  票存入手抄本（卷(二)34│
│    │        │              │            │  作為償還之前│              │  3 頁），與入帳資料相│
│    │        │              │            │  呂美雲為其調│              │  符（卷(二)328 頁），故│
│    │        │              │            │  度資金之用。│              │  原告主張可採。      │
│    │        │              │            │              │              │                      │
├──┼────┼───────┼──────┼───────┼───────┼───────────┤
│7   │940426  │一銀/客票     │566,340元   │無憑證        │566,340元     │應認列566,340元     │
│    │        │（BC0000000） │            │              │（附表五，25）│理由：附表一編號4 之│
│    │        │              │            │              │              │  款項乃全數認列，而該│
│    │        │              │            │              │              │  款項付款方式係由原告│
│    │        │              │            │              │              │  客戶皇林營造開立票號│
│    │        │              │            │              │              │  ：BC0000000 號，而本│
│    │        │              │            │              │              │  筆款項存入被告帳戶內│
│    │        │              │            │              │              │  票號：BC0000000 號（│
│    │        │              │            │              │              │  卷(二)227 頁），可知此│
│    │        │              │            │              │              │  二張支票應均係皇林營│
│    │        │              │            │              │              │  造所開立，而被告呂美│
│    │        │              │            │              │              │  雲到庭自承未曾與該公│
│    │        │              │            │              │              │  司有任何經濟往來，故│
│    │        │              │            │              │              │  該筆款項應予以認列。│
├──┼────┼───────┼──────┼───────┼───────┼───────────┤
│8   │950320  │一銀/客票     │900,000元   │無憑證        │900,000元     │不應認列。          │
│    │        │（CK0000000） │            │              │（附表五，28）│理由：雖原告有提供客│
│    │        │              │            │              │              │  票存入手抄本（卷(二)  │
│    │        │              │            │              │              │  243 頁），惟依該內容│
│    │        │              │            │              │              │  可知，其時間係於94年│
│    │        │              │            │              │              │  3 月10日，與本件入帳│
│    │        │              │            │              │              │  時間不符，亦未載明該│
│    │        │              │            │              │              │  金額是由何客戶所支付│
│    │        │              │            │              │              │  ，故縱金額與入帳資料│
│    │        │              │            │              │              │  相符（卷(二)27頁），亦│
│    │        │              │            │              │              │  不予認列。          │
├──┼────┼───────┼──────┼───────┼───────┼───────────┤
│9   │950522  │台銀/客票     │481,352元   │有存入      │481,352元     │應認列481,352元     │
│    │        │（他行0000000 │            │楊嘉榮交付轉│（附表七，34）│理由：有開立予振偉公│
│    │        │）            │            │  讓於呂美雲，│              │  司之發票為憑證（卷(二)│
│    │        │              │            │  作為償還之前│              │  344 頁），與入帳資料│
│    │        │              │            │  呂美雲為其調│              │  相符（卷(二)330 頁），│
│    │        │              │            │  度資金之用。│              │  故原告主張可採。    │
├──┼────┼───────┼──────┼───────┼───────┼───────────┤
│10  │950630  │一銀/客票     │104,486元   │楊嘉榮交付轉讓│104,486元     │應認列104,486元     │
│    │        │（CK0000000） │            │於呂美雲，作為│（附表五，30）│理由：鑑定人記載已提│
│    │        │              │            │償還之前呂美雲│              │  供御家客票存入手抄本│
│    │        │              │            │為其調度資金之│              │  （卷(二)245 頁），與入│
│    │        │              │            │用。          │              │  帳資料相符（卷(二)27頁│
│    │        │              │            │              │              │  ），故原告主張可採。│
├──┼────┼───────┼──────┼───────┼───────┼───────────┤
│11  │950703  │一銀/客票     │66,600元    │有存入      │66,600元      │應認列66,600元      │
│    │        │（BC0000000） │            │楊嘉榮交付轉│（附表五，31）│理由：被告坦承有該筆│
│    │        │              │            │  讓於呂美雲，│              │  原告客戶款項存入其帳│
│    │        │              │            │  作為償還之前│              │  戶，且本筆款項係以票│
│    │        │              │            │  呂美雲為其調│              │  號：BC0000000 號之支│
│    │        │              │            │  度資金之用。│              │  票（卷(二)27頁）兌領，│
│    │        │              │            │              │              │  其發票人核與附表六編│
│    │        │              │            │              │              │  號14票號：BC0000000 │
│    │        │              │            │              │              │  號，應均為原告公司客│
│    │        │              │            │              │              │  戶（卷(二)244 、28頁）│
│    │        │              │            │              │              │  ，故應予認列。      │
├──┼────┼───────┼──────┼───────┼───────┼───────────┤
│12  │950831  │一銀/客票     │107,600元   │有存入      │107,600元     │應認列107,600元     │
│    │        │（CK0000000） │            │楊嘉榮交付轉│（附表五，37）│理由：有記載御家客票│
│    │        │              │            │  讓於呂美雲，│              │  存入手抄本（卷(二)244 │
│    │        │              │            │  作為償還之前│              │  、245 頁），與入帳資│
│    │        │              │            │  呂美雲為其調│              │  料相符（卷(二)28頁），│
│    │        │              │            │  度資金之用。│              │  故原告主張可採。    │
│    │        │              │            │  即換現付8/10│              │                      │
│    │        │              │            │  票款（阿土）│              │                      │
│    │        │              │            │  ，利息12,500│              │                      │
│    │        │              │            │  元。        │              │                      │
│    │        │              │            │              │              │                      │
├──┼────┼───────┼──────┼───────┼───────┼───────────┤
│13  │950831  │一銀/客票     │150,000元   │有存入      │150,000元     │應認列150,000元     │
│    │        │（CK0000000） │            │楊嘉榮交付轉│（附表五，38）│理由：有記載郭榮隆客│
│    │        │              │            │  讓於呂美雲，│              │  票存入手抄本（卷(二)24│
│    │        │              │            │  作為償還之前│              │  4 頁），與入帳資料相│
│    │        │              │            │  呂美雲為其調│              │  符（卷(二)28頁），故原│
│    │        │              │            │  度資金之用。│              │  告主張可採。        │
│    │        │              │            │  即換現付8/10│              │                      │
│    │        │              │            │  票款，利息3,│              │                      │
│    │        │              │            │  700 元。    │              │                      │
│    │        │              │            │              │              │                      │
├──┼────┼───────┼──────┼───────┼───────┼───────────┤
│14  │950901  │一銀/客票     │37,000元    │有存入      │37,000元      │應認列37,000元      │
│    │        │（BC0000000） │            │楊嘉榮交付轉│（附表五，39）│理由：有記載李錦南客│
│    │        │              │            │  讓於呂美雲，│              │  票存入手抄本（卷(二)  │
│    │        │              │            │  作為償還之前│              │  244 頁），與入帳資料│
│    │        │              │            │  呂美雲為其調│              │  相符（卷(二)28頁），故│
│    │        │              │            │  度資金之用。│              │  原告主張可採。      │
│    │        │              │            │  即換現付8/12│              │                      │
│    │        │              │            │  票款（阿土）│              │                      │
│    │        │              │            │  ，利息12,500│              │                      │
│    │        │              │            │  元。        │              │                      │
│    │        │              │            │              │              │                      │
├──┼────┼───────┼──────┼───────┼───────┼───────────┤
│15  │950901  │一銀/客票     │105,600元   │無憑證        │105,600元     │應認列105,600元     │
│    │        │（BC0000000） │            │              │（附表五，40）│理由：本筆款項係以票│
│    │        │              │            │              │              │  號：BC0000000 號之支│
│    │        │              │            │              │              │  票（卷(二)28頁）兌領，│
│    │        │              │            │              │              │  其發票人核與附表六編│
│    │        │              │            │              │              │  號18票號：BC000000 0│
│    │        │              │            │              │              │  號，應均為原告公司客│
│    │        │              │            │              │              │  戶詠拓公司所開立（卷│
│    │        │              │            │              │              │  (二)244 、28頁），而被│
│    │        │              │            │              │              │  告呂美雲自承與詠拓公│
│    │        │              │            │              │              │  司無任何經濟上往來，│
│    │        │              │            │              │              │  故應予認列。        │
├──┼────┼───────┼──────┼───────┼───────┼───────────┤
│16  │950913  │台銀/現金     │2,000,000元 │有存入      │2,000,000元   │應認列2,000,000元   │
│    │        │（匯款）      │            │此筆匯款係楊│（附表八，1） │理由：95年9月13日 青│
│    │        │              │            │  嘉榮自青億合│              │  億合庫轉帳200萬（卷 │
│    │        │              │            │  庫帳戶領取，│              │  (二)364 頁），與被告呂│
│    │        │              │            │  而匯還之前呂│              │  美雲入帳資料相符（卷│
│    │        │              │            │  美雲為其調度│              │  (二)330 頁），故原告主│
│    │        │              │            │  資金之款項，│              │  張可採。            │
│    │        │              │            │  自無侵占可言│              │                      │
│    │        │              │            │  。          │              │                      │
├──┼────┼───────┼──────┼───────┼───────┼───────────┤
│17  │951012  │一銀/客票     │100,800元   │有存入      │100,800元     │應認列100,800元     │
│    │        │（BC0000000） │            │楊嘉榮交付轉│（附表五，43）│理由：有記載金多利客│
│    │        │              │            │  讓於呂美雲，│              │  票存入手抄本（卷(二)  │
│    │        │              │            │  作為償還之前│              │  244 、266 頁），與入│
│    │        │              │            │  呂美雲為其調│              │  帳資料相符（卷(二)28頁│
│    │        │              │            │  度資金之用。│              │  ），故原告主張可採。│
│    │        │              │            │  即換現付8/15│              │                      │
│    │        │              │            │  薪水。      │              │                      │
│    │        │              │            │              │              │                      │
├──┼────┼───────┼──────┼───────┼───────┼───────────┤
│18  │951016  │一銀/客票     │59,300元    │有存入      │59,300元      │應認列59,300元      │
│    │        │（BC0000000） │            │楊嘉榮交付轉│（附表五，44）│理由：有記載詠拓客票│
│    │        │              │            │  讓於呂美雲，│              │  存入手抄本（卷(二)244 │
│    │        │              │            │  作為償還之前│              │  頁），與入帳資料相符│
│    │        │              │            │  呂美雲為其調│              │  （卷(二)28頁），故原告│
│    │        │              │            │  度資金之用。│              │  主張可採。          │
│    │        │              │            │  即換現付8/15│              │                      │
│    │        │              │            │  薪水。      │              │                      │
│    │        │              │            │              │              │                      │
├──┼────┼───────┼──────┼───────┼───────┼───────────┤
│19  │951020  │一銀/客票     │137,372元   │有存入      │137,372元     │應認列137,372元     │
│    │        │（CK0000000） │            │楊嘉榮交付轉│（附表五，46）│理由：有記載龍瑞客票│
│    │        │              │            │  讓於呂美雲，│              │  存入手抄本（卷(二)247 │
│    │        │              │            │  作為償還之前│              │  頁），與入帳資料相符│
│    │        │              │            │  呂美雲為其調│              │  （卷(二)28頁），故原告│
│    │        │              │            │  度資金之用。│              │  主張可採。          │
│    │        │              │            │  即換現付9/30│              │                      │
│    │        │              │            │  票款。      │              │                      │
│    │        │              │            │              │              │                      │
├──┼────┼───────┼──────┼───────┼───────┼───────────┤
│20  │951130  │一銀/客票     │85,000元    │有存入      │85,000元      │應認列85,000元      │
│    │        │（CK0000000） │            │楊嘉榮交付轉│（附表五，50）│理由：有記載林松榮客│
│    │        │              │            │  讓於呂美雲，│              │  票存入手抄本（卷(二)25│
│    │        │              │            │  作為償還之前│              │  2 、253 頁），與入帳│
│    │        │              │            │  呂美雲為其調│              │  資料相符（卷(二)29頁）│
│    │        │              │            │  度資金之用。│              │  ，故原告主張可採。  │
│    │        │              │            │  即換現付11/1│              │                      │
│    │        │              │            │  5 薪水。    │              │                      │
├──┼────┼───────┼──────┼───────┼───────┼───────────┤
│21  │951220  │一銀/客票     │138,000元   │有存入      │138,000元     │應認列138,000元     │
│    │        │（CK0000000） │            │楊嘉榮交付轉│（附表五，51）│理由：有記載邱（苗栗│
│    │        │              │            │  讓於呂美雲，│              │  ）客票存入手抄本（卷│
│    │        │              │            │  作為償還之前│              │  (二)252 頁），與入帳資│
│    │        │              │            │  呂美雲為其調│              │  料相符（卷(二)29頁），│
│    │        │              │            │  度資金之用。│              │  故原告主張可採。    │
│    │        │              │            │  即換現付11/1│              │                      │
│    │        │              │            │  5 薪水。    │              │                      │
├──┼────┼───────┼──────┼───────┼───────┼───────────┤
│22  │960215  │台銀/客票     │13,600元    │有存入      │13,600元      │應認列13,600元      │
│    │        │（代收0000000 │            │楊嘉榮交付轉│（附表七，35）│理由：有記載詠拓客票│
│    │        │）            │            │  讓於呂美雲，│              │  存入手抄本（卷(二)345 │
│    │        │              │            │  作為償還之前│              │  頁），與入帳資料相符│
│    │        │              │            │  呂美雲為其調│              │  （卷(二)332 頁），故原│
│    │        │              │            │  度資金之用。│              │  告主張可採。        │
│    │        │              │            │  即換現付2/10│              │                      │
│    │        │              │            │  票款。      │              │                      │
├──┼────┼───────┼──────┼───────┼───────┼───────────┤
│23  │960301  │台銀/客票     │34,800元    │有存入      │34,800元      │應認列34,800元      │
│    │        │（他行0000000 │            │楊嘉榮交付轉│（附表七，36）│理由：有記載郭榮隆客│
│    │        │）            │            │  讓於呂美雲，│              │  票存入手抄本（卷(二)  │
│    │        │              │            │  作為償還之前│              │  345 、346 頁），與入│
│    │        │              │            │  呂美雲為其調│              │  帳資料相符（卷(二)332 │
│    │        │              │            │  度資金之用。│              │  頁），故原告主張可採│
│    │        │              │            │  即換現付2/10│              │  。                  │
│    │        │              │            │  票款。      │              │                      │
│    │        │              │            │              │              │                      │
├──┼────┼───────┼──────┼───────┼───────┼───────────┤
│24  │960320  │台銀/客票     │113,800元   │有存入      │113,800元     │應認列113,800元     │
│    │        │（他行0000000 │            │楊嘉榮交付轉│（附表七，39）│理由：有記載龍瑞客票│
│    │        │）            │            │  讓於呂美雲，│              │  存入手抄本（卷(二)345 │
│    │        │              │            │  作為償還之前│              │  頁），與入帳資料相符│
│    │        │              │            │  呂美雲為其調│              │  （卷(二)332 頁），故原│
│    │        │              │            │  度資金之用。│              │  告主張可採。        │
│    │        │              │            │  即換現付2/10│              │                      │
│    │        │              │            │  票款。      │              │                      │
├──┼────┼───────┼──────┼───────┼───────┼───────────┤
│25  │960322  │台銀/客票     │70,000元    │有存入      │70,000元      │應認列70,000元      │
│    │        │（他行0000000 │            │楊嘉榮交付轉│（附表七，41）│理由：有記載中南土木│
│    │        │）            │            │  讓於呂美雲，│              │  客票存入手抄本（卷(二)│
│    │        │              │            │  作為償還之前│              │  345 頁），與入帳資料│
│    │        │              │            │  呂美雲為其調│              │  相符（卷(二)332 頁），│
│    │        │              │            │  度資金之用。│              │  故原告主張可採。    │
│    │        │              │            │  即換現付2/10│              │                      │
│    │        │              │            │  票款。      │              │                      │
│    │        │              │            │              │              │                      │
│    │        │              │            │              │              │                      │
├──┼────┼───────┼──────┼───────┼───────┼───────────┤
│26  │960328  │一銀/現金     │226,300元   │本筆收入為現金│226,300元     │應認列226,300元     │
│    │        │              │            │，與原告所云公│（附表六，5） │理由：96年3 月28日14│
│    │        │              │            │司之資金無關連│              │  時14分20秒，青億一銀│
│    │        │              │            │姓，縱原告提出│              │  帳戶領出24萬（卷(二)28│
│    │        │              │            │青億提領24萬之│              │  6 頁）；同日14時14分│
│    │        │              │            │明細，仍不足為│              │  45秒呂美雲一銀帳戶則│
│    │        │              │            │憑證。        │              │  存入226,300 元（卷(二)│
│    │        │              │            │              │              │  30頁），時間相差不到│
│    │        │              │            │              │              │  1 分鐘，故應可認列，│
│    │        │              │            │              │              │  惟因被告帳戶僅入帳22│
│    │        │              │            │              │              │  6,300 元，故僅認列22│
│    │        │              │            │              │              │  6,300元 。          │
├──┼────┼───────┼──────┼───────┼───────┼───────────┤
│27  │960414  │台銀/客票     │254,500元   │有存入      │254,500元     │應認列254,500元     │
│    │        │（聯二）      │            │楊嘉榮交付轉│（附表七，42）│理由：有記載順能客票│
│    │        │              │            │  讓於呂美雲，│              │  存入手抄本（卷(二)350 │
│    │        │              │            │  作為償還之前│              │  頁），與入帳資料相符│
│    │        │              │            │  呂美雲為其調│              │  （卷(二)332 頁），故原│
│    │        │              │            │  度資金之用。│              │  告主張可採。        │
│    │        │              │            │  即換現付4/10│              │                      │
│    │        │              │            │  票款，利息24│              │                      │
│    │        │              │            │  ,000元。    │              │                      │
├──┼────┼───────┼──────┼───────┼───────┼───────────┤
│28  │960420  │一銀/現金     │450,000元   │有存入      │450,000元     │應認列450,000元     │
│    │        │              │            │此筆現金收入│（附表六，7） │理由：被告坦承有該筆│
│    │        │              │            │  係楊嘉榮為償│              │  款項存入其帳戶，且有│
│    │        │              │            │  還4/13呂美雲│              │  卷附手抄本（卷(二)287 │
│    │        │              │            │  為其調度資金│              │  頁）為證。另96年4 月│
│    │        │              │            │  之部分款項。│              │  20呂美雲一銀帳戶則確│
│    │        │              │            │              │              │  實有存入45萬元（卷(二)│
│    │        │              │            │              │              │  30頁）。            │
│    │        │              │            │              │              │                      │
│    │        │              │            │              │              │                      │
│    │        │              │            │              │              │                      │
│    │        │              │            │              │              │                      │
│    │        │              │            │              │              │                      │
│    │        │              │            │              │              │                      │
├──┼────┼───────┼──────┼───────┼───────┼───────────┤
│29  │960510  │台銀/客票     │113,000元   │有存入      │113,000元     │應認列113,000元     │
│    │        │（他行0000000 │            │楊嘉榮交付轉│（附表七，44）│理由：有記載林松榮客│
│    │        │）            │            │  讓於呂美雲，│              │  票存入手抄本（卷(二)  │
│    │        │              │            │  作為償還之前│              │  350 頁），與入帳資料│
│    │        │              │            │  呂美雲為其調│              │  相符（卷(二)332 頁），│
│    │        │              │            │  度資金之用。│              │  故原告主張可採。    │
│    │        │              │            │  即換現付4/10│              │                      │
│    │        │              │            │  票款，利息24│              │                      │
│    │        │              │            │  ,000元。    │              │                      │
├──┼────┼───────┼──────┼───────┼───────┼───────────┤
│30  │960521  │一銀/客票     │6,600元     │有存入      │6,600元       │應認列6,600元       │
│    │        │（CK0000000） │            │楊嘉榮交付轉│（附表五，54）│理由：有記載售現客票│
│    │        │              │            │  讓於呂美雲，│              │  存入手抄本（卷(二)256 │
│    │        │              │            │  作為償還之前│              │  頁），與入帳資料相符│
│    │        │              │            │  呂美雲為其調│              │  （卷(二)30頁），故原告│
│    │        │              │            │  度資金之用。│              │  主張可採。          │
│    │        │              │            │  即換現付4/25│              │                      │
│    │        │              │            │  太清票款。  │              │                      │
│    │        │              │            │              │              │                      │
│    │        │              │            │              │              │                      │
├──┼────┼───────┼──────┼───────┼───────┼───────────┤
│31  │960521  │台銀/現金     │335,000元   │有存入      │335,000元     │應認列335,000元     │
│    │        │              │            │楊嘉榮交付轉│（附表八，2） │理由：有記載96.5.21 │
│    │        │              │            │  讓於呂美雲，│              │  廖仁森入支票335,000 │
│    │        │              │            │  作為償還之前│              │  元之手抄本（卷(二)365 │
│    │        │              │            │  呂美雲為其調│              │  頁），與入帳資料相符│
│    │        │              │            │  度資金之用，│              │  （卷(二)332 頁），故原│
│    │        │              │            │  即換現5/7入 │              │  告主張可採。        │
│    │        │              │            │  一銀與竹企銀│              │                      │
│    │        │              │            │  。          │              │                      │
│    │        │              │            │              │              │                      │
│    │        │              │            │              │              │                      │
│    │        │              │            │              │              │                      │
│    │        │              │            │              │              │                      │
│    │        │              │            │              │              │                      │
│    │        │              │            │              │              │                      │
│    │        │              │            │              │              │                      │
├──┼────┼───────┼──────┼───────┼───────┼───────────┤
│32  │960522  │一銀/客票     │50,000元    │有存入      │50,000元      │應認列50,000元      │
│    │        │（BC0000000） │            │楊嘉榮交付轉│（附表五，55）│理由：有記載宋先生客│
│    │        │              │            │  讓於呂美雲，│              │  票存入手抄本（卷(四)  │
│    │        │              │            │  作為償還之前│              │  308 頁），與入帳資料│
│    │        │              │            │  呂美雲為其調│              │  相符（卷(二)30頁），故│
│    │        │              │            │  度資金之用。│              │  原告主張可採。      │
│    │        │              │            │  即換現付4/25│              │                      │
│    │        │              │            │  太清票款。  │              │                      │
│    │        │              │            │              │              │                      │
│    │        │              │            │              │              │                      │
├──┼────┼───────┼──────┼───────┼───────┼───────────┤
│33  │960601  │一銀/客票     │171,150元   │有存入      │171,150元     │應認列171,150元     │
│    │        │（BC0000000） │            │楊嘉榮交付轉│（附表五，56）│理由：有記載詠拓客票│
│    │        │              │            │  讓於呂美雲，│              │  存入手抄本（卷(二)257 │
│    │        │              │            │  作為償還之前│              │  頁）及開立給詠拓之發│
│    │        │              │            │  呂美雲為其調│              │  票（卷(二)258頁）為憑 │
│    │        │              │            │  度資金之用。│              │  證，與入帳資料相符（│
│    │        │              │            │  即換現付2/15│              │  卷(二)30頁），故原告主│
│    │        │              │            │  薪水。      │              │  張可採。            │
│    │        │              │            │              │              │                      │
│    │        │              │            │              │              │                      │
├──┼────┼───────┼──────┼───────┼───────┼───────────┤
│34  │960621  │一銀/客票     │68,700元    │有存入      │68,700元      │應認列68,700元      │
│    │        │（BC0000000） │            │楊嘉榮交付轉│（附表五，57）│理由：有記載宋先生客│
│    │        │              │            │  讓於呂美雲，│              │  票存入手抄本（卷(二)  │
│    │        │              │            │  作為償還之前│              │  259 頁），與入帳資料│
│    │        │              │            │  呂美雲為其調│              │  相符（卷(二)31頁），故│
│    │        │              │            │  度資金之用。│              │  原告主張可採。      │
│    │        │              │            │  即換現付太清│              │                      │
│    │        │              │            │  4/25票款。  │              │                      │
│    │        │              │            │              │              │                      │
│    │        │              │            │              │              │                      │
│    │        │              │            │              │              │                      │
├──┼────┼───────┼──────┼───────┼───────┼───────────┤
│35  │930630  │台銀/他行轉入 │202,000元   │有存入      │202,000元     │應認列202,000元     │
│    │        │              │            │楊嘉榮交付轉│（附表七，18）│理由：有記載紀永池93│
│    │        │              │            │  讓於呂美雲，│              │  年6 月30日入支202,00│
│    │        │              │            │  作為償還之前│              │  0 元（卷(二)340 頁），│
│    │        │              │            │  呂美雲為其調│              │  與入帳資料相符（卷(二)│
│    │        │              │            │  度資金之用。│              │  327 頁），故應予認列│
│    │        │              │            │              │              │  。                  │
├──┼────┼───────┼──────┼───────┼───────┼───────────┤
│36  │960704  │一銀/現金     │225,000元   │有存入      │225,000元     │應認列225,000元     │
│    │        │              │            │楊嘉榮交付轉│（附表六，10）│理由：被告坦承該筆原│
│    │        │              │            │  讓於呂美雲，│              │  告客戶款項有存入，亦│
│    │        │              │            │  作為償還之前│              │  核與呂美雲一銀帳戶資│
│    │        │              │            │  呂美雲為其調│              │  料相符（卷(二)31頁），│
│    │        │              │            │  度資金之用，│              │  故應予認列。        │
│    │        │              │            │  即換現付4/25│              │                      │
│    │        │              │            │  太清鋼筋款，│              │                      │
│    │        │              │            │  利息17,000元│              │                      │
│    │        │              │            │  。          │              │                      │
│    │        │              │            │              │              │                      │
│    │        │              │            │              │              │                      │
├──┼────┼───────┼──────┼───────┼───────┼───────────┤
│37  │960730  │一銀/客票     │32,000元    │有存入      │32,000元      │應認列32,000元      │
│    │        │（CK0000000） │            │楊嘉榮交付轉│（附表五，58）│理由：有記載售現客票│
│    │        │              │            │  讓於呂美雲，│              │  存入手抄本（卷(二)263 │
│    │        │              │            │  作為償還之前│              │  頁）及開立給杜松營造│
│    │        │              │            │  呂美雲為其調│              │  之發票（卷(二)260 頁）│
│    │        │              │            │  度資金之用。│              │  為憑證，與入帳資料相│
│    │        │              │            │  即付換現利息│              │  符（卷(二)31頁），故原│
│    │        │              │            │  。          │              │  告主張可採。        │
│    │        │              │            │              │              │                      │
│    │        │              │            │              │              │                      │
├──┼────┼───────┼──────┼───────┼───────┼───────────┤
│38  │960731  │一銀/客票     │591,000元   │有存入      │591,000元     │應認列591,000元     │
│    │        │（CK0000000） │            │楊嘉榮交付轉│（附表五，59）│理由：有記載邱（三銘│
│    │        │              │            │  讓於呂美雲，│              │  ）客票存入手抄本（卷│
│    │        │              │            │  作為償還之前│              │  (二)261 頁），與入帳資│
│    │        │              │            │  呂美雲為其調│              │  料相符（卷(二)31頁），│
│    │        │              │            │  度資金之用。│              │  故原告主張可採。    │
│    │        │              │            │  即換現付6/25│              │                      │
│    │        │              │            │  票款，利息17│              │                      │
│    │        │              │            │  ,000元。    │              │                      │
│    │        │              │            │              │              │                      │
│    │        │              │            │              │              │                      │
│    │        │              │            │              │              │                      │
│    │        │              │            │              │              │                      │
├──┼────┼───────┼──────┼───────┼───────┼───────────┤
│39  │960731  │台銀/現金匯入 │1,000,000元 │無            │1,000,000元   │應認列1,000,000元。 │
│    │        │              │            │              │（附表八，3） │理由：有記載廖仁森入│
│    │        │              │            │              │              │  支1,000,000元入（卷 │
│    │        │              │            │              │              │  (二)336 ），與被告呂美│
│    │        │              │            │              │              │  雲入帳金額相符（卷(二)│
│    │        │              │            │              │              │  333 ），且亦為鑑定人│
│    │        │              │            │              │              │  所認列，故原告主張應│
│    │        │              │            │              │              │  為可採。            │
│    │        │              │            │              │              │                      │
├──┼────┼───────┼──────┼───────┼───────┼───────────┤
│40  │960816  │一銀/現金     │700,900元   │有存入      │700,900元     │應認列700,900元     │
│    │        │              │            │此筆匯款係楊│（附表六，11）│理由：96年8月16日青 │
│    │        │              │            │  嘉榮自其青億│              │  億土銀南台中分行轉帳│
│    │        │              │            │  帳戶提領而匯│              │  70萬9 千元（卷(二)291 │
│    │        │              │            │  還之前呂美雲│              │  頁）。同日呂美雲一銀│
│    │        │              │            │  為其調度資金│              │  帳戶則存入相同金額（│
│    │        │              │            │  之款項，自無│              │  卷(二)31頁）。故原告主│
│    │        │              │            │  侵占可言。  │              │  張可採。            │
├──┼────┼───────┼──────┼───────┼───────┼───────────┤
│41  │960820  │一銀/客票     │4,921元     │有存入      │4,921元       │應認列4,921元       │
│    │        │（CK0000000） │            │楊嘉榮交付轉│（附表五，61）│理由：有記載振偉客票│
│    │        │              │            │  讓於呂美雲，│              │  存入手抄本（卷(二)263 │
│    │        │              │            │  作為償還之前│              │  頁）及開立給振偉之發│
│    │        │              │            │  呂美雲為其調│              │  票（卷(二)265頁）為憑 │
│    │        │              │            │  度資金之用。│              │  證，與入帳資料相符（│
│    │        │              │            │  即換現付8/10│              │  卷(二)31頁），故原告主│
│    │        │              │            │  票款。      │              │  張可採。            │
├──┼────┼───────┼──────┼───────┼───────┼───────────┤
│42  │960831  │一銀/客票     │219,455元   │有存入      │219,455元     │應認列219,455元     │
│    │        │（CK440233）  │            │楊嘉榮交付轉│（附表五，63）│理由：有記載四方客票│
│    │        │              │            │  讓於呂美雲，│              │  存入手抄本（卷(二)268 │
│    │        │              │            │  作為償還之前│              │  、269 頁），與入帳資│
│    │        │              │            │  呂美雲為其調│              │  料相符（卷(二)32頁），│
│    │        │              │            │  度資金之用。│              │  故原告主張可採。    │
│    │        │              │            │  即換現付8/10│              │                      │
│    │        │              │            │  票款。      │              │                      │
├──┼────┼───────┼──────┼───────┼───────┼───────────┤
│43  │960831  │一銀/客票     │152,000元   │有存入      │152,000元     │應認列152,000元     │
│    │        │（CK637007）  │            │楊嘉榮交付轉│（附表五，64）│理由：有記載郭榮隆客│
│    │        │              │            │  讓於呂美雲，│              │  票存入手抄本（卷(二)  │
│    │        │              │            │  作為償還之前│              │  268 、270 頁），與入│
│    │        │              │            │  呂美雲為其調│              │  帳資料相符（卷(二)32頁│
│    │        │              │            │  度資金之用。│              │  ），故原告主張可採。│
│    │        │              │            │  即換現付8/10│              │                      │
│    │        │              │            │  票款。      │              │                      │
├──┼────┼───────┼──────┼───────┼───────┼───────────┤
│44  │ 961001 │一銀/客票     │445,000元   │有存入      │445,000元     │應認列445,000元     │
│    │        │（CK0000000） │            │楊嘉榮交付轉│（附表五，67）│理由：有記載郭榮隆客│
│    │        │              │            │  讓於呂美雲，│              │  票存入手抄本（卷(二)  │
│    │        │              │            │  作為償還之前│              │  271 、272 頁），與入│
│    │        │              │            │  呂美雲為其調│              │  帳資料相符（卷(二)32頁│
│    │        │              │            │  度資金之用。│              │  ），故原告主張可採。│
│    │        │              │            │  即換現付7/30│              │                      │
│    │        │              │            │  薪水、利息與│              │                      │
│    │        │              │            │  鋼筋款。    │              │                      │
│    │        │              │            │              │              │                      │
├──┼────┼───────┼──────┼───────┼───────┼───────────┤
│45  │961116  │台銀/現金     │580,400元   │本筆款項非原告│580,400元     │不應認列            │
│    │        │              │            │所云之資金，且│（附表八，4） │理由：96年11月16日青│
│    │        │              │            │無任何憑證。縱│              │  億土銀南台中分行雖有│
│    │        │              │            │如鑑定人說明有│              │  轉出740,500 元（卷(二)│
│    │        │              │            │轉出740,500 云│              │  367 頁）。惟96年11月│
│    │        │              │            │云，亦難證明被│              │  16日呂美雲台銀帳戶則│
│    │        │              │            │告之入帳是來自│              │  存入金額並不相符，亦│
│    │        │              │            │此筆轉出。    │              │  無卷內證據顯示時間相│
│    │        │              │            │              │              │  近（卷(二)333 頁），故│
│    │        │              │            │              │              │  不予認列。          │
├──┼────┼───────┼──────┼───────┼───────┼───────────┤
│46  │961231  │一銀/客票     │288,710元   │有存入      │288,710元     │應認列288,710元     │
│    │        │（CK0000000） │            │楊嘉榮交付轉│（附表五，69）│理由：有記載御家客票│
│    │        │              │            │  讓於呂美雲，│              │  存入手抄本（卷(二)273 │
│    │        │              │            │  作為償還之前│              │  頁），與入帳資料相符│
│    │        │              │            │  呂美雲為其調│              │  （卷(二)33頁），故原告│
│    │        │              │            │  度資金之用。│              │  主張可採。          │
│    │        │              │            │  即換現付10/3│              │                      │
│    │        │              │            │  1 薪水與11/1│              │                      │
│    │        │              │            │  0 票款。    │              │                      │
│    │        │              │            │              │              │                      │
│    │        │              │            │              │              │                      │
│    │        │              │            │              │              │                      │
├──┼────┼───────┼──────┼───────┼───────┼───────────┤
│47  │961231  │一銀/ 客票    │517,000元   │有存入      │517,000元     │應認列517,000元     │
│    │        │（CK0000000） │            │楊嘉榮交付轉│（附表五，70）│理由：有記載郭榮隆客│
│    │        │              │            │  讓於呂美雲，│              │  票存入手抄本（卷(二)  │
│    │        │              │            │  作為償還之前│              │  273 、276 頁），與入│
│    │        │              │            │  呂美雲為其調│              │  帳資料相符（卷(二)33頁│
│    │        │              │            │  度資金之用。│              │  ），故原告主張可採。│
│    │        │              │            │  即換現付11/3│              │                      │
│    │        │              │            │  0 薪水。    │              │                      │
├──┼────┼───────┼──────┼───────┼───────┼───────────┤
│48  │970111  │一銀/客票     │7,300元     │有存入      │7,300元       │應認列7,300元       │
│    │        │ （CK0000000）│            │楊嘉榮交付轉│（附表五，73）│理由：有記載金多利客│
│    │        │              │            │  讓於呂美雲，│              │  票存入手抄本（卷(二)  │
│    │        │              │            │  作為償還之前│              │  273 頁），與入帳資料│
│    │        │              │            │  呂美雲為其調│              │  相符（卷(二) 33頁）， │
│    │        │              │            │  度資金之用，│              │  故原告主張可採。    │
│    │        │              │            │  即換現付11/1│              │                      │
│    │        │              │            │  0 票款與10/3│              │                      │
│    │        │              │            │  1 薪水。    │              │                      │
├──┼────┼───────┼──────┼───────┼───────┼───────────┤
│49  │970114  │台銀/客票     │203,600元   │有存入      │203,600元     │應認列203,600元     │
│    │        │（他行0000000 │            │楊嘉榮交付轉│（附表七，49）│理由：有記載邱（三銘│
│    │        │）            │            │  讓於呂美雲，│              │  土木）客票存入手抄本│
│    │        │              │            │  作為償還之前│              │  （卷(二)359 、360 頁）│
│    │        │              │            │  呂美雲為其調│              │  ，與入帳資料相符（卷│
│    │        │              │            │  度資金之用，│              │  (二)334 頁），故原告主│
│    │        │              │            │  即換現付11/1│              │  張可採。            │
│    │        │              │            │  0 票款與10/3│              │                      │
│    │        │              │            │  1 薪水。    │              │                      │
│    │        │              │            │              │              │                      │
├──┼────┼───────┼──────┼───────┼───────┼───────────┤
│50  │970121  │一銀/客票     │39,296元    │有存入      │39,296元      │應認列39,296元      │
│    │        │（CK0000000） │            │楊嘉榮交付轉│（附表五，74）│理由：有記載振偉客票│
│    │        │              │            │  讓於呂美雲，│              │  存入手抄本（卷(二)273 │
│    │        │              │            │  作為償還之前│              │  頁），與入帳資料相符│
│    │        │              │            │  呂美雲為其調│              │  （卷(二)33頁），故原告│
│    │        │              │            │  度資金之用，│              │  主張可採。          │
│    │        │              │            │  即換現付11/1│              │                      │
│    │        │              │            │  0 票款與10/3│              │                      │
│    │        │              │            │  1 薪水。    │              │                      │
├──┼────┼───────┼──────┼───────┼───────┼───────────┤
│51  │970129  │一銀/客票     │300,000元   │有存入      │300,000元     │應認列300,000元     │
│    │        │（NXD）       │            │楊嘉榮交付轉│（附表五，75）│理由：有記載廖仁森客│
│    │        │              │            │  讓於呂美雲，│              │  票存入手抄本（卷(二)  │
│    │        │              │            │  作為償還之前│              │  282 頁），與入帳資料│
│    │        │              │            │  呂美雲為其調│              │  相符（卷(二)34頁），故│
│    │        │              │            │  度資金之用，│              │  原告主張可採。      │
│    │        │              │            │  即換現付12/3│              │                      │
│    │        │              │            │  1 薪水。    │              │                      │
│    │        │              │            │              │              │                      │
├──┼────┼───────┼──────┼───────┼───────┼───────────┤
│52  │970205  │台銀/客票     │200,000元   │有存入      │200,000元     │應認列200,000元     │
│    │        │（聯二）      │            │楊嘉榮交付轉│（附表七，50）│理由：有記載邱（三銘│
│    │        │              │            │  讓於呂美雲，│              │  土木）客票存入手抄本│
│    │        │              │            │  作為償還之前│              │  （卷(二)360 、361 頁）│
│    │        │              │            │  呂美雲為其調│              │  ，與入帳資料相符（卷│
│    │        │              │            │  度資金之用，│              │  (二)334 頁），故原告主│
│    │        │              │            │  即換現付12/8│              │  張可採。            │
│    │        │              │            │  借款。      │              │                      │
├──┼────┼───────┼──────┼───────┼───────┼───────────┤
│53  │970227  │台銀/客票     │86,000元    │有存入      │86,000元      │應認列86,000元      │
│    │        │（他行0000000 │            │楊嘉榮交付轉│（附表七，53）│理由：有記載邱（三銘│
│    │        │）            │            │  讓於呂美雲，│              │  土木）客票存入手抄本│
│    │        │              │            │  作為償還之前│              │  （卷(二)360 、361 頁）│
│    │        │              │            │  呂美雲為其調│              │  ，與入帳資料相符（卷│
│    │        │              │            │  度資金之用，│              │  (二)334 頁），故原告主│
│    │        │              │            │  即換現付12/8│              │  張可採。            │
│    │        │              │            │  借款。      │              │                      │
├──┼────┼───────┼──────┼───────┼───────┼───────────┤
│合計│        │              │14,753,660元│              │14,753,660元  │13,273,260元          │
└──┴────┴───────┴──────┴───────┴───────┴───────────┘
附表7：
┌──────────────────────────────────────────────────┐
│卓億企業社客票或款項存入被告呂美雲帳戶部分（單位：新臺幣）                                          │
├──┬────┬───────┬──────┬───────┬───────┬───────────┤
│編號│存入日期│存入帳戶及類型│原告主張金額│被告抗辯（卷(五)│鑑定人認列金額│     本院判斷         │
│    │        │              │（卷(五)109） │327背面以下） │（卷(五)67-73） │                      │
├──┼────┼───────┼──────┼───────┼───────┼───────────┤
│1   │960828  │一銀/客票     │1,661,250元 │有存入      │1,661,250元   │應認列1,661,250元   │
│    │        │（BC0000000） │            │楊嘉榮以卓億│（附表五，62）│理由：有記載祝旺請款│
│    │        │              │            │  企業社名義承│              │  單為憑證（卷(二)266 頁│
│    │        │              │            │  攬淡水摩納哥│              │  ），與入帳資料相符（│
│    │        │              │            │  工程，曾向呂│              │  卷(二)31頁），故原告主│
│    │        │              │            │  美雲借現金支│              │  張可採。            │
│    │        │              │            │  付工資，嗣後│              │                      │
│    │        │              │            │  為償還呂美雲│              │                      │
│    │        │              │            │  ，而交付轉讓│              │                      │
│    │        │              │            │  支票兌現。  │              │                      │
├──┼────┼───────┼──────┼───────┼───────┼───────────┤
│2   │960801  │台銀/現金     │148,700元   │同上          │148,700元     │應認列148,700元     │
│    │        │              │            │              │（附表八，5） │理由：96年8月1日卓億│
│    │        │              │            │              │              │  企業社轉帳148,700 元│
│    │        │              │            │              │              │  （卷(四)54頁），核與入│
│    │        │              │            │              │              │  帳資料相符（卷(二)333 │
│    │        │              │            │              │              │  頁），故原告主張可採│
│    │        │              │            │              │              │  。                  │
├──┼────┼───────┼──────┼───────┼───────┼───────────┤
│合計│        │              │1,809,950元 │              │1,809,950元   │1,809,950元           │
└──┴────┴───────┴──────┴───────┴───────┴───────────┘
附表8：
┌──────────────────────────────────────────────────┐
│楊嘉榮支票或款項存入被告呂美雲帳戶部分（單位：新臺幣）                                              │
├──┬────┬───────┬──────┬───────┬───────┬───────────┤
│編號│存入日期│存入帳戶及類型│原告主張金額│被告抗辯（卷(五)│鑑定人認列金額│      本院判斷        │
│    │        │              │（卷(五)110） │327背面以下） │（卷(五)67-73） │                      │
├──┼────┼───────┼──────┼───────┼───────┼───────────┤
│1   │920324  │台銀/支票     │500,000元   │有存入      │500,000元     │應認列500,000元     │
│    │        │（B0000000）  │            │此筆票款非原│（附表七，2） │理由：卷附楊嘉榮帳戶│
│    │        │              │            │  告所云公司票│              │  資料有支票支出（卷(二)│
│    │        │              │            │  款。發票人楊│              │  335 頁），與入帳資料│
│    │        │              │            │  嘉榮與呂美雲│              │  相符（卷(二)324 頁），│
│    │        │              │            │  為此票據之直│              │  故原告主張可採。    │
│    │        │              │            │  接當事人，並│              │                      │
│    │        │              │            │  有原因關係存│              │                      │
│    │        │              │            │  在（即償還呂│              │                      │
│    │        │              │            │  美雲為其調度│              │                      │
│    │        │              │            │  資金而簽發之│              │                      │
│    │        │              │            │  支票）      │              │                      │
├──┼────┼───────┼──────┼───────┼───────┼───────────┤
│2   │920530  │台銀/支票     │500,000元   │同上          │500,000元     │應認列500,000元     │
│    │        │（B0000000）  │            │              │（附表七，3） │理由：卷附楊嘉榮帳戶│
│    │        │              │            │              │              │  資料有支票支出（卷(二)│
│    │        │              │            │              │              │  335 頁），與入帳資料│
│    │        │              │            │              │              │  相符（卷(二)293 頁），│
│    │        │              │            │              │              │  故原告主張可採。    │
├──┼────┼───────┼──────┼───────┼───────┼───────────┤
│3   │920530  │台銀/支票     │150,000元   │同上          │150,000元     │應認列150,000元     │
│    │        │（B0000000）  │            │              │（附表七，4） │理由：同上          │
├──┼────┼───────┼──────┼───────┼───────┼───────────┤
│4   │920814  │台銀/支票     │500,000元   │同上          │500,000元     │應認列500,000元     │
│    │        │（B0000000）  │            │              │（附表七，5） │理由：卷附楊嘉榮帳戶│
│    │        │              │            │              │              │  資料有支票支出（卷(二)│
│    │        │              │            │              │              │  336 頁），與入帳資料│
│    │        │              │            │              │              │  相符（卷(二)325 頁），│
│    │        │              │            │              │              │  故原告主張可採。    │
├──┼────┼───────┼──────┼───────┼───────┼───────────┤
│5   │920930  │一銀/支票     │180,000元   │同上          │180,000元     │應認列180,000元     │
│    │        │（CK0000000） │            │              │（附表五，13）│理由：卷附楊嘉榮帳戶│
│    │        │              │            │              │              │  資料有支票支出（卷(二)│
│    │        │              │            │              │              │  240 頁），與入帳資料│
│    │        │              │            │              │              │  相符（卷(二)21頁），故│
│    │        │              │            │              │              │  原告主張可採。      │
├──┼────┼───────┼──────┼───────┼───────┼───────────┤
│6   │921006  │一銀/支票     │200,000元   │同上          │200,000元     │應認列200,000元     │
│    │        │（CK0000000） │            │              │（附表五，14）│理由：附卷楊嘉榮帳戶│
│    │        │              │            │              │              │  資料有支票支出（卷(二)│
│    │        │              │            │              │              │  240 頁），與入帳資料│
│    │        │              │            │              │              │  相符（卷(二)21頁），故│
│    │        │              │            │              │              │  原告主張可採。      │
├──┼────┼───────┼──────┼───────┼───────┼───────────┤
│7   │921113  │台銀/支票     │400,000元   │同上          │400,000元     │應認列400,000元     │
│    │        │（B0000000）  │            │              │（附表七，7） │理由：卷附楊嘉榮帳戶│
│    │        │              │            │              │              │  資料有支票支出（卷(二)│
│    │        │              │            │              │              │  337 頁），與入帳資料│
│    │        │              │            │              │              │  相符（卷(二)325頁）， │
│    │        │              │            │              │              │  故原告主張可採。    │
├──┼────┼───────┼──────┼───────┼───────┼───────────┤
│8   │921113  │台銀/支票     │300,000元   │同上          │300,000元     │應認列300,000元     │
│    │        │（B0000000）  │            │              │（附表七，8） │理由：卷附楊嘉榮帳戶│
│    │        │              │            │              │              │  資料有支票支出（卷(二)│
│    │        │              │            │              │              │  337 頁），與入帳資料│
│    │        │              │            │              │              │  相符（卷(二)325 頁），│
│    │        │              │            │              │              │  故原告主張可採。    │
├──┼────┼───────┼──────┼───────┼───────┼───────────┤
│9   │921126  │一銀/支票     │250,000元   │同上          │250,000元     │應認列250,000元     │
│    │        │（CK0000000） │            │              │（附表五，16）│理由：卷附楊嘉榮帳戶│
│    │        │              │            │              │              │  資料有支票支出（卷(二)│
│    │        │              │            │              │              │  241 頁），與入帳資料│
│    │        │              │            │              │              │  相符（卷(二)22頁），故│
│    │        │              │            │              │              │  原告主張可採。      │
├──┼────┼───────┼──────┼───────┼───────┼───────────┤
│10  │921212  │台銀/支票     │500,000元   │同上          │500,000元     │應認列500,000元     │
│    │        │（B0000000）  │            │              │（附表七，9） │理由：卷附楊嘉榮帳戶│
│    │        │              │            │              │              │  資料有支票支出（卷(二)│
│    │        │              │            │              │              │  337 頁），與入帳資料│
│    │        │              │            │              │              │  相符（卷(二)325 頁），│
│    │        │              │            │              │              │  故原告主張可採。    │
├──┼────┼───────┼──────┼───────┼───────┼───────────┤
│11  │930114  │台銀/支票     │200,000元   │同上          │200,000元     │應認列200,000元     │
│    │        │（B0000000）  │            │              │（附表七，12）│理由：卷附楊嘉榮帳戶│
│    │        │              │            │              │              │  資料有支票支出（卷(二)│
│    │        │              │            │              │              │  337 頁），與入帳資料│
│    │        │              │            │              │              │  相符（卷(二)326 頁），│
│    │        │              │            │              │              │  故原告主張可採。    │
├──┼────┼───────┼──────┼───────┼───────┼───────────┤
│12  │930506  │台銀/支票     │100,000元   │同上          │100,000元     │應認列100,000元     │
│    │        │ （B0000000） │            │              │（附表七，16）│理由：卷附楊嘉榮帳戶│
│    │        │              │            │              │              │  資料有支票支出（卷(二)│
│    │        │              │            │              │              │  339 頁），與入帳資料│
│    │        │              │            │              │              │  相符（卷(二)327 頁），│
│    │        │              │            │              │              │  故原告主張可採。    │
├──┼────┼───────┼──────┼───────┼───────┼───────────┤
│13  │951220  │一銀/現金     │65,000元    │被告此筆收入為│65,000元      │應認列65,000 元     │
│    │        │              │            │現金，與原告所│（附表六，3） │理由：95年12月20日楊│
│    │        │              │            │云公司資金無關│              │  嘉榮竹南信合作社領出│
│    │        │              │            │連性，縱原告提│              │  65,000 元（卷(二)285  │
│    │        │              │            │出提領記錄，仍│              │  頁），與同日被告呂美│
│    │        │              │            │不足為證。    │              │  雲帳戶亦有65,000元存│
│    │        │              │            │              │              │  入相符（卷(二)29頁），│
│    │        │              │            │              │              │  故原告主張可採。    │
│    │        │              │            │              │              │                      │
├──┼────┼───────┼──────┼───────┼───────┼───────────┤
│14  │960312  │一銀/支票     │370,000元   │有存入      │370,000元     │應認列370,000元     │
│    │        │（CK0000000） │            │此筆票款非原│（附表五，52）│理由：卷附楊嘉榮帳戶│
│    │        │              │            │  告所云公司票│              │  資料有支票支出（卷(二)│
│    │        │              │            │  款。發票人楊│              │  254 頁），與入帳資料│
│    │        │              │            │  嘉榮與呂美雲│              │  相符（卷(二)30頁），故│
│    │        │              │            │  為此票據之直│              │  原告主張可採。      │
│    │        │              │            │  接當事人，並│              │                      │
│    │        │              │            │  有原因關係存│              │                      │
│    │        │              │            │  在（即償還呂│              │                      │
│    │        │              │            │  美雲為其調度│              │                      │
│    │        │              │            │  資金而簽發之│              │                      │
│    │        │              │            │  支票）      │              │                      │
├──┼────┼───────┼──────┼───────┼───────┼───────────┤
│15  │960508  │一銀/現金     │450,000元   │同上          │450,000元     │應認列450,000元     │
│    │        │              │            │              │（附表六，8） │理由：96年5 月8 日10│
│    │        │              │            │              │              │  時48分46秒，楊嘉榮一│
│    │        │              │            │              │              │  銀領出49萬（卷(二)288 │
│    │        │              │            │              │              │  頁），同日10時49分32│
│    │        │              │            │              │              │  秒，被告一銀帳戶存入│
│    │        │              │            │              │              │  45萬元（卷(二)30頁），│
│    │        │              │            │              │              │  時間相近，且被告亦承│
│    │        │              │            │              │              │  認有該筆款項存入，故│
│    │        │              │            │              │              │  原告主張可採。      │
├──┼────┼───────┼──────┼───────┼───────┼───────────┤
│合計│        │              │4,665,000元 │              │4,665,000元   │4,665,000元           │
└──┴────┴───────┴──────┴───────┴───────┴───────────┘
附表9：
┌──────────────────────────────────────────────────┐
│青億企業社客票或款項存入被告林祐存帳戶部分（單位：新臺幣）                                          │
├──┬────┬───────┬──────┬───────┬───────┬───────────┤
│編號│存入日期│存入帳戶及類型│原告主張金額│被告抗辯（卷(五)│鑑定人認列金額│本院判斷              │
│    │        │              │（卷(五)111） │340-343）     │（卷(五)74-78） │                      │
├──┼────┼───────┼──────┼───────┼───────┼───────────┤
│1   │950116  │一銀/客票     │26,900元    │有存入      │26,900元      │應認列26,900元      │
│    │        │（CK＊238535）│            │楊嘉榮交付轉│（附表九，5 ）│理由：鑑定人記載已提│
│    │        │              │            │  讓與呂美雲，│              │  供林松榮客票存入手抄│
│    │        │              │            │  作為償還之前│              │  本（卷(三)18頁），與入│
│    │        │              │            │  呂美雲為其調│              │  帳資料相符（卷(二)40頁│
│    │        │              │            │  度資金之用。│              │  ），故原告主張可採。│
├──┼────┼───────┼──────┼───────┼───────┼───────────┤
│2   │950821  │一銀/客票     │228,870元   │同上          │228,870元     │應認列228,870元     │
│    │        │（CK＊0000000 │            │              │（附表九，16  │理由：鑑定人記載已提│
│    │        │）            │            │              │              │  供邱（三銘土木）客票│
│    │        │              │            │              │              │  存入手抄本（卷(三)23頁│
│    │        │              │            │              │              │  ），與入帳資料相符（│
│    │        │              │            │              │              │  卷(二)42頁），故原告主│
│    │        │              │            │              │              │  張可採。            │
├──┼────┼───────┼──────┼───────┼───────┼───────────┤
│3   │950911  │一銀/客票     │39,000元    │同上          │39,000元      │應認列39,000元      │
│    │        │（CK＊0000000 │            │              │（附表九，18  │理由：鑑定人記載已提│
│    │        │）            │            │              │              │  供林松榮客票存入手抄│
│    │        │              │            │              │              │  本（卷(三)25、27頁），│
│    │        │              │            │              │              │  與入帳資料相符（卷(二)│
│    │        │              │            │              │              │  43頁），故原告主張可│
│    │        │              │            │              │              │  採。                │
├──┼────┼───────┼──────┼───────┼───────┼───────────┤
│4   │950912  │華南/現金     │480,000元   │此筆收入為現金│480,000元     │不應認列。          │
│    │        │              │            │，與原告公司資│（附表十二，2 │理由：95年9 月12日青│
│    │        │              │            │金無關連性，且│              │  億合庫轉帳50萬（卷(四)│
│    │        │              │            │鑑定人所謂之轉│              │  55頁）。而同日被告帳│
│    │        │              │            │帳金額亦不相符│              │  戶入帳資料雖有存入48│
│    │        │              │            │。            │              │  萬（卷(三)62頁），惟係│
│    │        │              │            │              │              │  被告呂美雲存入，且無│
│    │        │              │            │              │              │  相關證據證明其轉帳及│
│    │        │              │            │              │              │  存入時間相近僅差距幾│
│    │        │              │            │              │              │  分鐘或數秒，致足以推│
│    │        │              │            │              │              │  論是同一筆款項，且金│
│    │        │              │            │              │              │  額亦不相符，故不應認│
│    │        │              │            │              │              │  列。                │
├──┼────┼───────┼──────┼───────┼───────┼───────────┤
│5   │950915  │一銀/客票     │75,700元    │有存入      │75,700元      │應認列75,700元      │
│    │        │（CK＊0000000 │            │楊嘉榮交付轉│（附表九，19）│理由：鑑定人記載已提│
│    │        │）            │            │  讓於呂美雲，│              │  供龍瑞客票存入手抄本│
│    │        │              │            │  作為償還之前│              │  （卷(三)27頁），與入帳│
│    │        │              │            │  呂美雲為其調│              │  資料相符（卷(二)43頁）│
│    │        │              │            │  度資金之用，│              │  ，故原告主張可採。  │
│    │        │              │            │  即換現付8/12│              │                      │
│    │        │              │            │  票款（阿土）│              │                      │
│    │        │              │            │  。          │              │                      │
├──┼────┼───────┼──────┼───────┼───────┼───────────┤
│6   │951002  │一銀/客票     │186,700元   │有存入      │186,700元     │應認列186,700 元    │
│    │        │（CK＊0000000 │            │楊嘉榮交付轉│（附表九，21）│理由：鑑定人記載已提│
│    │        │）            │            │  讓於呂美雲，│              │  供邱（三銘土木）客票│
│    │        │              │            │  作為償還之前│              │  存入手抄本（卷(三)23、│
│    │        │              │            │  呂美雲為其調│              │  26頁），與入帳資料相│
│    │        │              │            │  度資金之用，│              │  符（卷(二)43頁），故原│
│    │        │              │            │  即換現付8/31│              │  告主張可採。        │
│    │        │              │            │  工資。      │              │                      │
│    │        │              │            │              │              │                      │
│    │        │              │            │              │              │                      │
├──┼────┼───────┼──────┼───────┼───────┼───────────┤
│7   │951002  │一銀/客票     │33,000元    │有存入      │33,000元      │應認列33,000元      │
│    │        │（CK＊0000000 │            │楊嘉榮交付轉│（附表九，22）│理由：鑑定人記載已提│
│    │        │）            │            │  讓於呂美雲，│              │  供陳輝章客票存入手抄│
│    │        │              │            │  作為償還之前│              │  本（卷(三)27頁），與入│
│    │        │              │            │  呂美雲為其調│              │  帳資料相符（卷(二)43  │
│    │        │              │            │  度資金之用，│              │  頁），故原告主張可採│
│    │        │              │            │  即換現付8/12│              │  。                  │
│    │        │              │            │  票款。      │              │                      │
├──┼────┼───────┼──────┼───────┼───────┼───────────┤
│8   │951003  │一銀/客票     │99,750元    │同上          │99,750元      │應認列99,750元      │
│    │        │（BC＊0000000 │            │              │（附表九，23）│理由：鑑定人記載已提│
│    │        │）            │            │              │              │  供金多利客票存入手抄│
│    │        │              │            │              │              │  本（卷(三)27、28頁），│
│    │        │              │            │              │              │  與入帳資料相符（卷(二)│
│    │        │              │            │              │              │  43頁），故原告主張可│
│    │        │              │            │              │              │  採。                │
├──┼────┼───────┼──────┼───────┼───────┼───────────┤
│9   │951130  │一銀/客票     │41,000元    │有存入      │41,000 元     │應認列41,000元      │
│    │        │（AA0000000） │            │楊嘉榮交付轉│（附表九，24）│理由：鑑定人記載已提│
│    │        │              │            │  讓於呂美雲，│              │  供郭榮隆客票存入手抄│
│    │        │              │            │  作為償還之前│              │  本（卷(三)29頁），與入│
│    │        │              │            │  呂美雲為其調│              │  帳資料相符（卷(二)43  │
│    │        │              │            │  度資金之用，│              │  頁），故原告主張可採│
│    │        │              │            │  即換現付11/2│              │  。                  │
│    │        │              │            │  5 太清鋼筋款│              │                      │
│    │        │              │            │  。          │              │                      │
├──┼────┼───────┼──────┼───────┼───────┼───────────┤
│10  │960320  │一銀/客票     │623,000元   │有存入      │623,000元     │應認列623,000元     │
│    │        │（CK＊0000000 │            │楊嘉榮交付轉│（附表九，26）│理由：鑑定人記載已提│
│    │        │）            │            │  讓於呂美雲，│              │  供邱（三銘土木）客票│
│    │        │              │            │  作為償還之前│              │  存入手抄本（卷(三)31頁│
│    │        │              │            │  呂美雲為其調│              │  ），與入帳資料相符（│
│    │        │              │            │  度資金之用，│              │  卷(二)44頁），故原告主│
│    │        │              │            │  即換現付1/10│              │  張可採。            │
│    │        │              │            │  票款。      │              │                      │
├──┼────┼───────┼──────┼───────┼───────┼───────────┤
│11  │960327  │一銀/客票     │1,000,000元 │有存入      │1,000,000 元  │應認列1,000,000元   │
│    │        │（NXD）       │            │楊嘉榮交付轉│（附表九，27）│理由：鑑定人記載已提│
│    │        │              │            │  讓於呂美雲，│              │  供廖仁森客票存入手抄│
│    │        │              │            │  作為償還之前│              │  本（卷(三)33、34頁），│
│    │        │              │            │  呂美雲為其調│              │  與入帳資料相符（卷(二)│
│    │        │              │            │  度資金之用，│              │  44頁），故原告主張可│
│    │        │              │            │  即換現付3/25│              │  採。                │
│    │        │              │            │  票款。      │              │                      │
├──┼────┼───────┼──────┼───────┼───────┼───────────┤
│12  │960620  │一銀/客票     │34,339元    │有存入      │34,339 元     │應認列34,339元      │
│    │        │（CK＊0000000 │            │楊嘉榮交付轉│（附表九，30）│理由：鑑定人記載已提│
│    │        │）            │            │  讓於呂美雲，│              │  供邱（三銘土木）客票│
│    │        │              │            │  作為償還之前│              │  存入手抄本（卷(三)36頁│
│    │        │              │            │  呂美雲為其調│              │  ），與入帳資料相符（│
│    │        │              │            │  度資金之用，│              │  卷(二)45頁），故原告主│
│    │        │              │            │  即換現付4/30│              │  張可採。            │
│    │        │              │            │  票款。      │              │                      │
│    │        │              │            │              │              │                      │
├──┼────┼───────┼──────┼───────┼───────┼───────────┤
│13  │960620  │一銀/客票     │62,750 元   │同上          │62,750 元     │應認列62,750 元     │
│    │        │（CK＊0000000 │            │              │（附表九，31）│理由：鑑定人記載已提│
│    │        │）            │            │              │              │  供黃必明客票存入手抄│
│    │        │              │            │              │              │  本（卷(三)39頁），與入│
│    │        │              │            │              │              │  帳資料相符（卷(二)45頁│
│    │        │              │            │              │              │  ），故原告主張可採。│
├──┼────┼───────┼──────┼───────┼───────┼───────────┤
│14  │960702  │一銀/客票     │50,000元    │有存入      │50,000元      │應認列50,000 元     │
│    │        │（CK＊0000000 │            │楊嘉榮交付轉│（附表九，32）│理由：鑑定人記載已提│
│    │        │）            │            │  讓於呂美雲，│              │  供陳永琳客票存入手抄│
│    │        │              │            │  作為償還之前│              │  本（卷(三)40頁），與入│
│    │        │              │            │  呂美雲為其調│              │  帳資料相符（卷(二)45頁│
│    │        │              │            │  度資金之用，│              │  ），故原告主張可採。│
│    │        │              │            │  即換現付6/25│              │                      │
│    │        │              │            │  票款。      │              │                      │
│    │        │              │            │              │              │                      │
├──┼────┼───────┼──────┼───────┼───────┼───────────┤
│15  │960702  │一銀/客票     │286,000元   │有存入      │286,000元     │應認列286,000元     │
│    │        │（CK＊0000000 │            │楊嘉榮交付轉│（附表九，33）│理由：鑑定人記載已提│
│    │        │）            │            │  讓於呂美雲，│              │  供郭榮隆客票存入手抄│
│    │        │              │            │  作為償還之前│              │  本（卷(三)37、40頁），│
│    │        │              │            │  呂美雲為其調│              │  與入帳資料相符（卷(二)│
│    │        │              │            │  度資金之用，│              │  45 頁 ），故原告主張│
│    │        │              │            │  即換現付6/15│              │  可採。              │
│    │        │              │            │  薪水與馬達2 │              │                      │
│    │        │              │            │  期貨款。    │              │                      │
├──┼────┼───────┼──────┼───────┼───────┼───────────┤
│16  │960710  │一銀/客票     │293,013元   │有存入      │293,013元     │應認列293,013元     │
│    │        │（CK＊0000000 │            │楊嘉榮交付轉│（附表九，35）│理由：鑑定人記載已提│
│    │        │）            │            │  讓於呂美雲，│              │  供陳輝章客票存入手抄│
│    │        │              │            │  作為償還之前│              │  本（卷(三)39、41頁），│
│    │        │              │            │  呂美雲為其調│              │  與入帳資料相符（卷(二)│
│    │        │              │            │  度資金之用，│              │  46頁），故原告主張可│
│    │        │              │            │  即換現付4/30│              │  採。                │
│    │        │              │            │  薪水。      │              │                      │
├──┼────┼───────┼──────┼───────┼───────┼───────────┤
│17  │960710  │一銀/客票     │40,227元    │有存入      │40,227元      │應認列40,227元      │
│    │        │（CK＊0000000 │            │楊嘉榮交付轉│（附表九，36）│理由：鑑定人記載已提│
│    │        │）            │            │  讓於呂美雲，│              │  供陳輝章客票存入手抄│
│    │        │              │            │  作為償還之前│              │  本（卷(三)40頁），與入│
│    │        │              │            │  呂美雲為其調│              │  帳資料相符（卷(二)46頁│
│    │        │              │            │  度資金之用，│              │  ），故原告主張可採。│
│    │        │              │            │  ，即換現付6/│              │                      │
│    │        │              │            │  25票款。    │              │                      │
├──┼────┼───────┼──────┼───────┼───────┼───────────┤
│18  │960814  │一銀/現金     │51,600元    │有存入      │51,600元      │應認列51,600元      │
│    │        │              │            │楊嘉榮交付轉│（附表十，1） │理由：鑑定人記載已提│
│    │        │              │            │  讓於呂美雲，│              │  供金多利現金存入手抄│
│    │        │              │            │  作為償還之前│              │  本（卷(三)40頁），與入│
│    │        │              │            │  呂美雲為其調│              │  帳資料相符（卷(二)46頁│
│    │        │              │            │  度資金之用，│              │  ），故原告主張可採。│
│    │        │              │            │  即換現付7/10│              │                      │
│    │        │              │            │  票款。      │              │                      │
├──┼────┼───────┼──────┼───────┼───────┼───────────┤
│19  │960816  │一銀/客票     │70,000元    │有存入      │70,000元      │應認列70,000元      │
│    │        │（NXD）       │            │楊嘉榮交付轉│（附表九，37）│理由：鑑定人記載已提│
│    │        │              │            │  讓於呂美雲，│              │  供曾水金客票存入手抄│
│    │        │              │            │  作為償還之前│              │  本（卷(三)42、43頁），│
│    │        │              │            │  呂美雲為其調│              │  與入帳資料相符（卷(二)│
│    │        │              │            │  度資金之用，│              │  46頁），故原告主張可│
│    │        │              │            │  即換現付6/30│              │  採。                │
│    │        │              │            │  薪水。      │              │                      │
│    │        │              │            │              │              │                      │
├──┼────┼───────┼──────┼───────┼───────┼───────────┤
│20  │960820  │一銀/客票     │502,000元   │同上          │502,000元     │應認列502,000 元    │
│    │        │（CK＊0000000 │            │              │（附表九，38）│理由：鑑定人記載已提│
│    │        │）            │            │              │              │  供廖仁森客票存入手抄│
│    │        │              │            │              │              │  本（卷(三)42、44頁），│
│    │        │              │            │              │              │  與入帳資料相符（卷(二)│
│    │        │              │            │              │              │  46頁），故原告主張可│
│    │        │              │            │              │              │  採。                │
├──┼────┼───────┼──────┼───────┼───────┼───────────┤
│合計│        │              │4,223,849元 │              │4,223,849元   │3,743,849元           │
└──┴────┴───────┴──────┴───────┴───────┴───────────┘
附表10：
┌──────────────────────────────────────────────────┐
│珀億公司客票或款項存入被告林祐存帳戶部分（單位：新臺幣）                                            │
├──┬────┬───────┬──────┬───────┬───────┬───────────┤
│編號│存入日期│存入帳戶及類型│原告主張金額│被告抗辯（卷(五)│鑑定人認列金額│本院判斷              │
│    │        │              │（卷(五)112） │340-343）     │（卷(五)74-78） │                      │
├──┼────┼───────┼──────┼───────┼───────┼───────────┤
│1   │950117  │一銀/客票     │55,471元    │有存入      │55,471元      │應認列55,471元      │
│    │        │（BC＊0000000 │            │楊嘉榮交付轉│（附表九，6） │理由：鑑定人記載已提│
│    │        │）            │            │  讓於呂美雲，│              │  供誠品六章客票存入手│
│    │        │              │            │  作為償還之前│              │  抄本（卷(四)310頁）， │
│    │        │              │            │  呂美雲為其調│              │  與入帳資料相符（卷(二)│
│    │        │              │            │  度資金之用。│              │  40頁），故原告主張可│
│    │        │              │            │              │              │  採。                │
├──┼────┼───────┼──────┼───────┼───────┼───────────┤
│2   │950612  │華南/客票     │96,000元    │同上          │96,000元      │應認列96,000元      │
│    │        │（B0000000）  │            │              │（附表十一，1 │理由：鑑定人記載已提│
│    │        │              │            │              │）            │  供連成公司付款明細表│
│    │        │              │            │              │              │  為憑證（卷(四)311 頁）│
│    │        │              │            │              │              │  ，與入帳資料相符（卷│
│    │        │              │            │              │              │  (三)62頁），故原告主張│
│    │        │              │            │              │              │  可採。              │
├──┼────┼───────┼──────┼───────┼───────┼───────────┤
│3   │950706  │一銀/客票     │261,250元   │同上          │261,250元     │應認列261,250元     │
│    │        │（BC＊0000000 │            │              │（附表九，12）│理由：鑑定人記載已提│
│    │        │）            │            │              │              │  供向日葵客票存入手抄│
│    │        │              │            │              │              │  本（卷(三)21頁），與入│
│    │        │              │            │              │              │  帳資料相符（卷(二)42頁│
│    │        │              │            │              │              │  ），故原告主張可採。│
├──┼────┼───────┼──────┼───────┼───────┼───────────┤
│4   │950710  │一銀/客票     │243,980元   │同上          │243,980元     │應認列243,980元     │
│    │        │（CK＊374675）│            │              │（附表九，13）│理由：鑑定人記載已提│
│    │        │              │            │              │              │  供連成客票存入手抄本│
│    │        │              │            │              │              │  （卷(三)22頁），與入帳│
│    │        │              │            │              │              │  資料相符（卷(二)42頁）│
│    │        │              │            │              │              │  ，故原告主張可採。  │
├──┼────┼───────┼──────┼───────┼───────┼───────────┤
│5   │950810  │一銀/客票     │149,300元   │同上          │149,300元     │應認列149,300元     │
│    │        │（CK＊0000000 │            │              │（附表九，15）│理由：鑑定人記載已提│
│    │        │）            │            │              │              │  供連成客票存入手抄本│
│    │        │              │            │              │              │  （卷(三)22頁），與入帳│
│    │        │              │            │              │              │  資料相符（卷(二)42頁）│
│    │        │              │            │              │              │  ，故原告主張可採。  │
├──┼────┼───────┼──────┼───────┼───────┼───────────┤
│6   │950821  │一銀/客票     │27,221元    │有存入      │27,221 元     │應認列27,221元      │
│    │        │（CK＊0000000 │            │楊嘉榮交付轉│（附表九，17）│理由：鑑定人記載已提│
│    │        │）            │            │  讓於呂美雲，│              │  供振偉客票存入手抄本│
│    │        │              │            │  作為償還之前│              │  （卷(三)27頁）及開立給│
│    │        │              │            │  呂美雲為其調│              │  振偉公司之發票為憑證│
│    │        │              │            │  度資金之用，│              │  （卷(三)24頁），與入帳│
│    │        │              │            │  即換現付8/31│              │  資料相符（卷(二)42頁）│
│    │        │              │            │  薪水。      │              │  ，故原告主張可採。  │
│    │        │              │            │              │              │                      │
├──┼────┼───────┼──────┼───────┼───────┼───────────┤
│7   │950920  │一銀/客票     │44,256元    │有存入      │44,256元      │應認列44,256元      │
│    │        │（CK＊0000000 │            │楊嘉榮交付轉│（附表九，20）│理由：鑑定人記載已提│
│    │        │）            │            │  讓於呂美雲，│              │  供振偉客票存入手抄本│
│    │        │              │            │  作為償還之前│              │  （卷(三)27頁），與入帳│
│    │        │              │            │  呂美雲為其調│              │  資料相符（卷(二)43頁）│
│    │        │              │            │  度資金之用，│              │  ，故原告主張可採。  │
│    │        │              │            │  即換現付8/12│              │                      │
│    │        │              │            │  票款（阿土）│              │                      │
│    │        │              │            │  。          │              │                      │
├──┼────┼───────┼──────┼───────┼───────┼───────────┤
│8   │960831  │一銀/客票     │420,840元   │有存入      │420,840元     │應認列420,840元     │
│    │        │（CK＊0000000 │            │楊嘉榮交付轉│（附表九，39）│理由：鑑定人記載已提│
│    │        │）            │            │  讓於呂美雲，│              │  供邱（三銘土木）客票│
│    │        │              │            │  作為償還之前│              │  存入手抄本（卷(三)42頁│
│    │        │              │            │  呂美雲為其調│              │  ），與入帳資料相符（│
│    │        │              │            │  度資金之用，│              │  卷(二)46頁），故原告主│
│    │        │              │            │  即換現付7/10│              │  張可採。            │
│    │        │              │            │  票款與利息。│              │                      │
├──┼────┼───────┼──────┼───────┼───────┼───────────┤
│9   │960927  │一銀/客票     │77,047元    │有存入      │77,047元      │應認列77,047 元     │
│    │        │（BC＊0000000 │            │楊嘉榮交付轉│（附表九，40）│理由：鑑定人記載已提│
│    │        │）            │            │  讓於呂美雲，│              │  供向日葵客票存入手抄│
│    │        │              │            │  作為償還之前│              │  本（卷(三)42頁），與入│
│    │        │              │            │  呂美雲為其調│              │  帳資料相符（卷(二)46頁│
│    │        │              │            │  度資金之用，│              │  ），故原告主張可採。│
│    │        │              │            │  即換現付8/28│              │                      │
│    │        │              │            │  經國豔鋼筋款│              │                      │
│    │        │              │            │  。          │              │                      │
├──┼────┼───────┼──────┼───────┼───────┼───────────┤
│10  │961001  │一銀/客票     │248,840元   │有存入      │248,840元     │應認列248,840元     │
│    │        │（CK＊0000000 │            │楊嘉榮交付轉│（附表九，41）│理由：鑑定人記載已提│
│    │        │）            │            │  讓於呂美雲，│              │  供開立給振偉公司發票│
│    │        │              │            │  作為償還之前│              │  為憑證（卷(三)47頁），│
│    │        │              │            │  呂美雲為其調│              │  與入帳資料相符（卷(二)│
│    │        │              │            │  度資金之用，│              │  46頁），故原告主張可│
│    │        │              │            │  即換現付6/30│              │  採。                │
│    │        │              │            │  薪水。      │              │                      │
├──┼────┼───────┼──────┼───────┼───────┼───────────┤
│合計│        │              │1,624,205元 │              │1,624,205元   │1,624,205元           │
└──┴────┴───────┴──────┴───────┴───────┴───────────┘
附表11：
┌──────────────────────────────────────────────────┐
│楊嘉榮支票或款項存入被告林祐存帳戶部分（單位：新臺幣）                                              │
├──┬────┬───────┬──────┬───────┬───────┬───────────┤
│編號│存入日期│存入帳戶及類型│原告主張金額│被告抗辯（卷(五)│鑑定人認列金額│本院判斷              │
│    │        │              │（卷(五)113） │340-343）     │（卷(五)74-78） │                      │
├──┼────┼───────┼──────┼───────┼───────┼───────────┤
│1   │950612  │一銀/客票     │114,000元   │有存入      │114,000元     │應認列114,000元     │
│    │        │（CK＊0000000 │            │此筆票款非原│（附表九，11）│理由：鑑定人記載楊嘉│
│    │        │）            │            │  告所云公司票│              │  榮帳戶資料有支票支出│
│    │        │              │            │  款。發票人楊│              │  （卷(三)19頁），與入帳│
│    │        │              │            │  嘉榮與呂美雲│              │  資料相符（卷(二)41頁）│
│    │        │              │            │  為此票據之直│              │  ，故原告主張可採。  │
│    │        │              │            │  接當事人，並│              │                      │
│    │        │              │            │  有原因關係存│              │                      │
│    │        │              │            │  在（即償還呂│              │                      │
│    │        │              │            │  美雲為其調度│              │                      │
│    │        │              │            │  資金而簽發之│              │                      │
│    │        │              │            │  支票）      │              │                      │
├──┼────┼───────┼──────┼───────┼───────┼───────────┤
│2   │950810  │一銀/客票     │460,000元   │同上          │460,000元     │應認列460,000元     │
│    │        │（CK＊0000000 │            │              │（附表九，14）│理由：鑑定人記載楊嘉│
│    │        │）            │            │              │              │  榮帳戶資料有支票支出│
│    │        │              │            │              │              │  （卷(三)9 頁），與入帳│
│    │        │              │            │              │              │  資料相符（卷(二)42頁）│
│    │        │              │            │              │              │  ，故原告主張可採。  │
│    │        │              │            │              │              │                      │
│    │        │              │            │              │              │                      │
│    │        │              │            │              │              │                      │
├──┼────┼───────┼──────┼───────┼───────┼───────────┤
│3   │960312  │一銀/客票     │400,000元   │同上          │400,000元     │應認列400,000元     │
│    │        │（CK＊0000000 │            │              │（附表九，25）│理由：鑑定人記載楊嘉│
│    │        │）            │            │              │              │  榮帳戶資料有支票支出│
│    │        │              │            │              │              │  （卷(三)35頁），與入帳│
│    │        │              │            │              │              │  資料相符（卷(二)44頁）│
│    │        │              │            │              │              │  ，故原告主張可採。  │
│    │        │              │            │              │              │                      │
│    │        │              │            │              │              │                      │
│    │        │              │            │              │              │                      │
├──┼────┼───────┼──────┼───────┼───────┼───────────┤
│4   │960314  │華南/現金     │1,300,000元 │此筆收入為現金│1,300,000元   │不應認列。          │
│    │        │              │            │，與原告公司資│（附表十二，1 │理由：96年03月14日雖│
│    │        │              │            │金無任何關連性│）            │  從楊嘉榮合作社提款現│
│    │        │              │            │，鑑定人之鑑定│              │  金650,000 元及670,80│
│    │        │              │            │為推測之詞。  │              │  0 元，而被告林祐存亦│
│    │        │              │            │              │              │  於 同日存入1,300,000│
│    │        │              │            │              │              │  元，然此二筆款項金額│
│    │        │              │            │              │              │  不符，且亦無證據可證│
│    │        │              │            │              │              │  明其提存時間相近僅數│
│    │        │              │            │              │              │  分或數秒，而足以推論│
│    │        │              │            │              │              │  是同一筆款項提出後，│
│    │        │              │            │              │              │  立即存入，故不予認列│
│    │        │              │            │              │              │  。                  │
├──┼────┼───────┼──────┼───────┼───────┼───────────┤
│5   │960606  │一銀/客票     │820,000元   │有存入      │820,000元     │應認列820,000元     │
│    │        │（CK＊0000000 │            │此筆票款非原│（附表九，28）│理由：鑑定人記載楊嘉│
│    │        │）            │            │  告所云公司票│              │  榮帳戶資料有支票支出│
│    │        │              │            │  款。發票人楊│              │  （卷(三)35頁），與入帳│
│    │        │              │            │  嘉榮與呂美雲│              │  資料相符（卷(二)45頁）│
│    │        │              │            │  為此票據之直│              │  ，故原告主張可採。  │
│    │        │              │            │  接當事人，並│              │                      │
│    │        │              │            │  有原因關係存│              │                      │
│    │        │              │            │  在（即償還呂│              │                      │
│    │        │              │            │  美雲為其調度│              │                      │
│    │        │              │            │  資金而簽發之│              │                      │
│    │        │              │            │  支票）      │              │                      │
├──┼────┼───────┼──────┼───────┼───────┼───────────┤
│6   │960606  │一銀/客票     │1,050,000元 │同上          │1,050,000元   │應認列1,050,000元   │
│    │        │（CK＊0000000 │            │              │（附表九，29）│理由：鑑定人記載楊嘉│
│    │        │）            │            │              │              │  榮帳戶資料有支票支出│
│    │        │              │            │              │              │  （卷(三)35頁），與入帳│
│    │        │              │            │              │              │  資料相符（卷(二)45頁）│
│    │        │              │            │              │              │  ，故原告主張可採。  │
│    │        │              │            │              │              │                      │
│    │        │              │            │              │              │                      │
│    │        │              │            │              │              │                      │
├──┼────┼───────┼──────┼───────┼───────┼───────────┤
│7   │960706  │一銀/客票     │750,000元   │同上          │750,000元     │應認列750,000元     │
│    │        │（CK＊0000000 │            │              │（附表九，34）│理由：鑑定人記載楊嘉│
│    │        │）            │            │              │              │  榮帳戶資料有支票支出│
│    │        │              │            │              │              │  （卷(三)38頁），與入帳│
│    │        │              │            │              │              │  資料相符（卷(二)45頁）│
│    │        │              │            │              │              │  ，故原告主張可採。  │
├──┼────┼───────┼──────┼───────┼───────┼───────────┤
│合計│        │              │4,894,000元 │              │4,894,000元   │3,594,000元           │
└──┴────┴───────┴──────┴───────┴───────┴───────────┘
附表12：
┌──────────────────────────────────────────────────┐
│楊嘉榮支票或款項存入被告林祐雯帳戶部分（單位：新臺幣）                                              │
├──┬────┬───────┬──────┬───────┬───────┬───────────┤
│編號│存入日期│存入帳戶及類型│原告主張金額│被告抗辯（卷(五)│鑑定人認列金額│    本院判斷          │
│    │        │              │（卷(五)115） │344-345）     │（卷(五)79）    │                      │
├──┼────┼───────┼──────┼───────┼───────┼───────────┤
│1   │960806  │一銀/客票     │200,000元   │有存入      │200,000元     │應認列200,000元     │
│    │        │（CK＊0000000 │            │此筆票款非原│（附表十三，15│理由：鑑定人記載楊嘉│
│    │        │）            │            │  告所云公司票│）            │  榮帳戶資料有支票支出│
│    │        │              │            │  款。發票人楊│              │  （卷(三)87頁），與入帳│
│    │        │              │            │  嘉榮與呂美雲│              │  資料相符（卷(二)74頁）│
│    │        │              │            │  為此票據之直│              │  ，故原告主張可採。  │
│    │        │              │            │  接當事人，並│              │                      │
│    │        │              │            │  有原因關係存│              │                      │
│    │        │              │            │  在（即償還呂│              │                      │
│    │        │              │            │  美雲為其調度│              │                      │
│    │        │              │            │  資金而簽發之│              │                      │
│    │        │              │            │  支票）      │              │                      │
├──┼────┼───────┼──────┼───────┼───────┼───────────┤
│合計│        │              │200,000元   │              │200,000元     │200,000元             │
│    │        │              │            │              │              │                      │
└──┴────┴───────┴──────┴───────┴───────┴───────────┘
 附表13：
┌──────────────────────────────────────────────────┐
│青億企業社客票或款項存入被告林祐雯帳戶部分（單位：新臺幣）                                          │
├──┬────┬───────┬──────┬───────┬───────┬───────────┤
│編號│存入日期│存入帳戶及類型│原告主張金額│被告抗辯（卷(五)│鑑定人認列金額│   本院判斷           │
│    │        │              │（卷(五)114） │344-345 ）    │（卷(五)79）    │                      │
├──┼────┼───────┼──────┼───────┼───────┼───────────┤
│1   │960813  │一銀/客票     │9,070元     │有存入      │9,070元       │應認列9,070元       │
│    │        │（CK＊0000000 │            │楊嘉榮交付轉│（附表十三，16│理由：鑑定人記載已提│
│    │        │）            │            │  讓於呂美雲，│）            │  供售現客票存入手抄本│
│    │        │              │            │  作為償還之前│              │  （卷(三)89頁），與入帳│
│    │        │              │            │  呂美雲為其調│              │  資料相符（卷(二)74頁）│
│    │        │              │            │  度資金之用，│              │  ，故原告主張可採。  │
│    │        │              │            │  即換現付8/10│              │                      │
│    │        │              │            │  票款。      │              │                      │
├──┼────┼───────┼──────┼───────┼───────┼───────────┤
│2   │960831  │一銀/客票     │139,872元   │同上          │139,872元     │應認列139,872元     │
│    │        │（CK＊0000000 │            │              │（附表十三，19│理由：鑑定人記載已提│
│    │        │）            │            │              │）            │  供四方客票存入手抄本│
│    │        │              │            │              │              │  （卷(三)89頁），與入帳│
│    │        │              │            │              │              │  資料相符（卷(二)74頁）│
│    │        │              │            │              │              │  ，故原告主張可採。  │
├──┼────┼───────┼──────┼───────┼───────┼───────────┤
│3   │961015  │一銀/客票     │370,000元   │有存入      │370,000元     │應認列370,000元     │
│    │        │（CK＊0000000 │            │楊嘉榮交付轉│（附表十三，22│理由：鑑定人記載已提│
│    │        │）            │            │  讓於呂美雲，│）            │  供曾水金存入手抄本（│
│    │        │              │            │  作為償還之前│              │  卷(三)91頁），與入帳資│
│    │        │              │            │  呂美雲為其調│              │  料相符（卷(二)75頁），│
│    │        │              │            │  度資金之用，│              │  故原告主張可採。    │
│    │        │              │            │  即換現付9/15│              │                      │
│    │        │              │            │  票款。      │              │                      │
├──┼────┼───────┼──────┼───────┼───────┼───────────┤
│4   │961112  │一銀/客票     │50,530元    │有存入      │50,530元      │應認列50,530元      │
│    │        │（CK＊0000000 │            │楊嘉榮交付轉│（附表十三，24│理由：鑑定人記載已提│
│    │        │）            │            │  讓於呂美雲，│）            │  供陳輝章存入手抄本（│
│    │        │              │            │  作為償還之前│              │  卷(三)92頁），與入帳資│
│    │        │              │            │  呂美雲為其調│              │  料相符（卷(二)76頁），│
│    │        │              │            │  度資金之用，│              │  故原告主張可採。    │
│    │        │              │            │  即換現付9/10│              │                      │
│    │        │              │            │  薪水。      │              │                      │
│    │        │              │            │              │              │                      │
├──┼────┼───────┼──────┼───────┼───────┼───────────┤
│5   │960917  │一銀/客票     │25,960元    │無憑證        │25,960元      │應認列25,960元      │
│    │        │（CK＊0000000 │            │              │（附表十三，21│理由：鑑定人記載已提│
│    │        │）            │            │              │）            │  供旺罡存入手抄本（卷│
│    │        │              │            │              │              │  (三)89頁），與入帳資料│
│    │        │              │            │              │              │  相符（卷(二)75頁），故│
│    │        │              │            │              │              │  原告主張可採。      │
├──┼────┼───────┼──────┼───────┼───────┼───────────┤
│合計│        │              │595,432元   │              │595,432元     │595,432元             │
└──┴────┴───────┴──────┴───────┴───────┴───────────┘
附表14：
┌──────────────────────────────────────────────────┐
│珀億公司客票或款項存入被告林祐雯帳戶部分（單位：新臺幣）                                            │
├──┬────┬───────┬──────┬───────┬───────┬───────────┤
│編號│存入日期│存入帳戶及類型│原告主張金額│被告抗辯（卷(五)│鑑定人認列金額│   本院判斷           │
│    │        │              │（卷(五)116） │344-345）     │（卷(五)79）    │                      │
├──┼────┼───────┼──────┼───────┼───────┼───────────┤
│1   │960122  │一銀/客票     │29,500元    │此筆票款無憑證│29,500元      │應認列29,500元      │
│    │        │（CK＊0000000 │            │可證明細原告所│（附表十三，11│理由：本筆存入票款票│
│    │        │）            │            │云公司票款。  │）            │  號：CK0000000 號與附│
│    │        │              │            │              │              │  表五編號10之票號：CK│
│    │        │              │            │              │              │  0000000 號，前5 碼相│
│    │        │              │            │              │              │  同，且後2 碼僅相差未│
│    │        │              │            │              │              │  逾100 號（即同一本支│
│    │        │              │            │              │              │  票本開立），堪認應屬│
│    │        │              │            │              │              │  同為原告客戶大眾公司│
│    │        │              │            │              │              │  所開立之支票，與入帳│
│    │        │              │            │              │              │  資料亦相符（卷(二)71頁│
│    │        │              │            │              │              │  ），故應予認列。    │
├──┼────┼───────┼──────┼───────┼───────┼───────────┤
│2   │960201  │一銀/客票     │75,373元    │有存入      │75,373元      │應認列75,373元      │
│    │        │（BC＊0000000 │            │楊嘉榮交付轉│（附表十三，12│理由：鑑定人記載已提│
│    │        │）            │            │  讓於呂美雲，│）            │  供群悅付款明細表（卷│
│    │        │              │            │  作為償還之前│              │  (四)312 頁），與入帳資│
│    │        │              │            │  呂美雲為其調│              │  料相符（卷(二)71頁），│
│    │        │              │            │  度資金之用，│              │  故原告主張可採。    │
│    │        │              │            │  即換現付1/10│              │                      │
│    │        │              │            │  票款。      │              │                      │
│    │        │              │            │              │              │                      │
├──┼────┼───────┼──────┼───────┼───────┼───────────┤
│3   │960521  │一銀/客票     │128,625元   │有存入      │128,625元     │應認列128,625元     │
│    │        │（CK＊0000000 │            │楊嘉榮交付轉│（附表十三，14│理由：鑑定人記載已提│
│    │        │）            │            │  讓於呂美雲，│）            │  供振偉客票存入手抄本│
│    │        │              │            │  作為償還之前│              │  （卷(三)86頁），與入帳│
│    │        │              │            │  呂美雲為其調│              │  資料相符（卷(二)73頁）│
│    │        │              │            │  度資金之用，│              │  ，故原告主張可採。  │
│    │        │              │            │  即換現付4/7 │              │                      │
│    │        │              │            │  銀行貸款利息│              │                      │
│    │        │              │            │  。          │              │                      │
├──┼────┼───────┼──────┼───────┼───────┼───────────┤
│4   │960827  │一銀/客票     │102,550元   │有存入      │102,550元     │應認列102,550元     │
│    │        │（CK＊0000000 │            │楊嘉榮交付轉│（附表十三，17│理由：鑑定人記載已提│
│    │        │）            │            │  讓於呂美雲，│）            │  供連成客票存入手抄本│
│    │        │              │            │  作為償還之前│              │  （卷(三)88頁），與入帳│
│    │        │              │            │  呂美雲為其調│              │  資料相符（卷(二)74頁）│
│    │        │              │            │  度資金之用，│              │  ，故原告主張可採。  │
│    │        │              │            │  即換現付8/10│              │                      │
│    │        │              │            │  票款。      │              │                      │
├──┼────┼───────┼──────┼───────┼───────┼───────────┤
│5   │960828  │一銀/客票     │23,940元    │同上          │23,940元      │應認列23,940元      │
│    │        │（BC＊0000000 │            │              │（附表十三，18│理由：鑑定人記載已提│
│    │        │）            │            │              │）            │  供寶山（吉勝）客票存│
│    │        │              │            │              │              │  入手抄本（卷(三)89頁）│
│    │        │              │            │              │              │  ，與入帳資料相符（卷│
│    │        │              │            │              │              │  (二)74頁），故原告主張│
│    │        │              │            │              │              │  可採。              │
├──┼────┼───────┼──────┼───────┼───────┼───────────┤
│6   │960905  │一銀/客票     │7,475元     │同上          │7,475元       │應認列7,475元       │
│    │        │（CK＊0000000 │            │              │（附表十三，20│理由：鑑定人記載已提│
│    │        │）            │            │              │）            │  供連成客票存入手抄本│
│    │        │              │            │              │              │  （卷(三)89頁），與入帳│
│    │        │              │            │              │              │  資料相符（卷(二)74頁）│
│    │        │              │            │              │              │  ，故原告主張可採。  │
├──┼────┼───────┼──────┼───────┼───────┼───────────┤
│7   │961211  │一銀/客票     │163,413元   │有存入      │163,413元     │應認列163,413元     │
│    │        │（BC＊0000000 │            │楊嘉榮交付轉│（附表十三，25│理由：鑑定人記載已提│
│    │        │）            │            │  讓於呂美雲，│）            │  供吉勝客票存入手抄本│
│    │        │              │            │  作為償還之前│              │  （卷(四)313 頁），與入│
│    │        │              │            │  呂美雲為其調│              │  帳資料相符（卷(二)76頁│
│    │        │              │            │  度資金之用，│              │    ），故原告主張可採│
│    │        │              │            │  即換現付10/2│              │  。                  │
│    │        │              │            │  5 票款與利息│              │                      │
│    │        │              │            │  。          │              │                      │
├──┼────┼───────┼──────┼───────┼───────┼───────────┤
│合計│        │              │530,876元   │              │530,876元     │530,876元             │
└──┴────┴───────┴──────┴───────┴───────┴───────────┘
附表15：
┌──────────────────────────────────────────────────┐
│珀億公司客票或款項存入被告林珮雯帳戶部分（單位：新臺幣）                                            │
├──┬────┬───────┬──────┬───────┬───────┬───────────┤
│編號│存入日期│存入帳戶及類型│原告主張金額│被告抗辯（卷(五)│鑑定人認列金額│    本院判斷          │
│    │        │              │（卷(五)117） │345-352）     │（卷(五)80-84） │                      │
├──┼────┼───────┼──────┼───────┼───────┼───────────┤
│1   │930920  │一銀/客票     │163,013元   │有存入      │163,013元     │應認列163,013元     │
│    │        │（BC）        │            │楊嘉榮交付轉│（附表十四，3 │理由：鑑定人記載已提│
│    │        │              │            │  讓於呂美雲，│）            │  供宏衡客票存入手抄本│
│    │        │              │            │  作為償還之前│              │  （卷(三)110 頁），與入│
│    │        │              │            │  呂美雲為其調│              │  帳資料相符（卷(二)52頁│
│    │        │              │            │  度資金之用。│              │    ），故原告主張可採│
│    │        │              │            │              │              │  。                  │
├──┼────┼───────┼──────┼───────┼───────┼───────────┤
│2   │931213  │一銀/客票     │112,620元   │此憑證並非支票│112,620元     │應認列112,620元     │
│    │        │（CK＊0000000 │            │，縱有付款明細│（附表十四，4 │理由：鑑定人記載已提│
│    │        │）            │            │表，但該表製作│）            │  供連成公司付款明細  │
│    │        │              │            │人不明，無證據│              │  （卷(四)314 頁），並有│
│    │        │              │            │能力，遑論證明│              │  卷附蓋有連成公司印鑑│
│    │        │              │            │力。          │              │  之付款明細為證（卷(五)│
│    │        │              │            │              │              │  87頁），與入帳資料相│
│    │        │              │            │              │              │  符（卷(二)52頁），故原│
│    │        │              │            │              │              │  告主張可採。        │
├──┼────┼───────┼──────┼───────┼───────┼───────────┤
│3   │940128  │華南/客票     │42,781元    │無憑證        │42,781元      │應認列42,781元      │
│    │        │（B＊0000000）│            │              │（附表十六，6 │理由：本筆存入票款票│
│    │        │              │            │              │）            │  號：0000000 號與附表│
│    │        │              │            │              │              │  十六編號1 之票號：35│
│    │        │              │            │              │              │  05509 號，前5 碼相同│
│    │        │              │            │              │              │  ，且後2 碼僅相差僅7 │
│    │        │              │            │              │              │  號（即同一本支票本開│
│    │        │              │            │              │              │  立），堪認應屬同為原│
│    │        │              │            │              │              │  告客戶源富建設公司支│
│    │        │              │            │              │              │  票，且與入帳資料（卷│
│    │        │              │            │              │              │  (二)96頁），故應予認列│
│    │        │              │            │              │              │  。                  │
├──┼────┼───────┼──────┼───────┼───────┼───────────┤
│4   │940810  │華南/客票     │288,509元   │發票僅係收據性│288,509元     │應認列288,509元     │
│    │        │              │            │質，無法證明付│（附表十六，8 │理由：鑑定人記載已提│
│    │        │              │            │款工具為支票。│）            │  供開立給金鈺營造之發│
│    │        │              │            │              │              │  票（卷(三)187頁），與 │
│    │        │              │            │              │              │  入帳資料相符（卷(二)96│
│    │        │              │            │              │              │  頁），故原告主張可採│
│    │        │              │            │              │              │  。                  │
├──┼────┼───────┼──────┼───────┼───────┼───────────┤
│5   │941101  │一銀/客票     │57,652元    │無憑證        │57,652元      │應認列57,652元      │
│    │        │（BC＊0000000 │            │              │（附表十四，1 │理由：本筆存入票款票│
│    │        │）            │            │              │8）           │  號：BC0000000 號與附│
│    │        │              │            │              │              │  表十編號1 之票號：BC│
│    │        │              │            │              │              │  0000000 號，前5 碼相│
│    │        │              │            │              │              │  同，且後2 碼僅相差僅│
│    │        │              │            │              │              │  40號（即同一本支票本│
│    │        │              │            │              │              │  開立），堪認應屬同為│
│    │        │              │            │              │              │  原告客戶之支票，且與│
│    │        │              │            │              │              │  入帳資料（卷(二)54頁）│
│    │        │              │            │              │              │  ，故應予認列。      │
├──┼────┼───────┼──────┼───────┼───────┼───────────┤
│6   │950616  │一銀/客票     │364,250元   │有存入      │364,250元     │應認列364,250元     │
│    │        │（BC＊0000000 │            │楊嘉榮交付轉│（附表十四，2 │理由：鑑定人記載已提│
│    │        │）            │            │  讓於呂美雲，│6）           │  供向日葵客票存入手抄│
│    │        │              │            │  作為償還之前│              │  本（卷(三)117 頁），與│
│    │        │              │            │  呂美雲為其調│              │  入帳資料相符（卷(二)54│
│    │        │              │            │  度資金之用。│              │  頁），故原告主張可採│
│    │        │              │            │              │              │  。                  │
├──┼────┼───────┼──────┼───────┼───────┼───────────┤
│7   │950929  │一銀/現金     │50,000元    │無憑證可證明，│50,000元      │不應認列            │
│    │        │              │            │更何況其為現金│（附表十五，7 │理由：95年9 月29日9 │
│    │        │              │            │存入，縱認與公│              │  時30分44秒，珀億合庫│
│    │        │              │            │司貨款有關，若│              │  轉帳入50,000元（卷(四)│
│    │        │              │            │非經原告之交付│              │  57頁），同日同時被告│
│    │        │              │            │，被告豈有可能│              │  林珮雯亦入帳50,000元│
│    │        │              │            │占有，鑑定人之│              │  （卷(二)55頁），既均為│
│    │        │              │            │說明並無說服力│              │  入帳，如何以此認定被│
│    │        │              │            │。            │              │  告帳戶之50,000元，係│
│    │        │              │            │              │              │  來自珀億合庫資金？故│
│    │        │              │            │              │              │  不應認列。          │
├──┼────┼───────┼──────┼───────┼───────┼───────────┤
│8   │951205  │一銀/客票     │123,500元   │有存入      │123,500元     │應認列123,500元     │
│    │        │（BC0000000） │            │楊嘉榮交付轉│（附表十四，3 │理由：鑑定人記載已提│
│    │        │              │            │  讓於呂美雲，│0）           │  供向日葵客票存入手抄│
│    │        │              │            │  作為償還之前│              │  本（卷(三)120 、121 頁│
│    │        │              │            │  呂美雲為其調│              │  ），與入帳資料相符（│
│    │        │              │            │  度資金之用。│              │  卷(二)56頁），故原告主│
│    │        │              │            │  即換現付11/2│              │  張可採。            │
│    │        │              │            │  5 太清鋼筋款│              │                      │
│    │        │              │            │  。          │              │                      │
├──┼────┼───────┼──────┼───────┼───────┼───────────┤
│9   │951218  │一銀/客票     │86,836元    │同上          │86,836元      │應認列86,836元      │
│    │        │（BC＊0000000 │            │              │（附表十四，3 │理由：鑑定人記載已提│
│    │        │）            │            │              │1）           │  供源富客票存入手抄本│
│    │        │              │            │              │              │  （卷(四)316 頁），與入│
│    │        │              │            │              │              │  帳資料相符（卷(二)56頁│
│    │        │              │            │              │              │  ），故原告主張可採。│
│    │        │              │            │              │              │                      │
├──┼────┼───────┼──────┼───────┼───────┼───────────┤
│10  │951225  │一銀/客票     │18,160元    │有存入      │18,160元      │應認列18,160元      │
│    │        │（CK＊0000000 │            │楊嘉榮交付轉│（附表十四，3 │理由：鑑定人記載已提│
│    │        │）            │            │  讓於呂美雲，│4）           │  供連成客票存入手抄本│
│    │        │              │            │  作為償還之前│              │  （卷(三)125 、130 頁）│
│    │        │              │            │  呂美雲為其調│              │  ，與入帳資料相符（卷│
│    │        │              │            │  度資金之用。│              │  (二)56頁），故原告主張│
│    │        │              │            │  即換現付12/1│              │  可                  │
│    │        │              │            │  5 薪水。    │              │  採。                │
│    │        │              │            │              │              │                      │
├──┼────┼───────┼──────┼───────┼───────┼───────────┤
│11  │960312  │一銀/客票     │486,460元   │有存入      │486,460元     │應認列486,460元     │
│    │        │（CK＊0000000 │            │楊嘉榮交付轉│（附表十四，4 │理由：鑑定人記載已提│
│    │        │）            │            │  讓於呂美雲，│3）           │  供連成客票存入手抄本│
│    │        │              │            │  作為償還之前│              │  （卷(三)125 、132 頁）│
│    │        │              │            │  呂美雲為其調│              │  ，與入帳資料相符（卷│
│    │        │              │            │  度資金之用。│              │  (二)56頁），故原告主張│
│    │        │              │            │  即換現付12/1│              │  可採。              │
│    │        │              │            │  0 票款。    │              │                      │
├──┼────┼───────┼──────┼───────┼───────┼───────────┤
│12  │960430  │一銀/客票     │17,040元    │有存入      │17,040元      │應認列17,040元      │
│    │        │（CK＊0000000 │            │楊嘉榮交付轉│（附表十四，4 │理由：被告自承有該筆│
│    │        │）            │            │  讓於呂美雲，│8）           │  原告公司客戶款項存入│
│    │        │              │            │  作為償還之前│              │  ，且有開立給豐成公司│
│    │        │              │            │  呂美雲為其調│              │  之發票（卷(三)135 頁）│
│    │        │              │            │  度資金之用。│              │  ，並與入帳資料相符（│
│    │        │              │            │  即換現付4/10│              │  卷(二)57頁），應予認列│
│    │        │              │            │  票款。      │              │  。                  │
├──┼────┼───────┼──────┼───────┼───────┼───────────┤
│13  │960510  │一銀/客票     │13,150元    │有存入      │13,150元      │應認列13,150 元     │
│    │        │（CK＊0000000 │            │楊嘉榮交付轉│（附表十四，5 │理由：鑑定人記載已提│
│    │        │）            │            │  讓於呂美雲，│0）           │  供大眾客票存入手抄本│
│    │        │              │            │  作為償還之前│              │  （卷(三)141頁），與入 │
│    │        │              │            │  呂美雲為其調│              │  帳資料相符（卷(二)57頁│
│    │        │              │            │  度資金之用。│              │  ），故原告主張可採。│
│    │        │              │            │  即換回4/25暫│              │                      │
│    │        │              │            │  押支票（付鋼│              │                      │
│    │        │              │            │  筋款）。    │              │                      │
│    │        │              │            │              │              │                      │
├──┼────┼───────┼──────┼───────┼───────┼───────────┤
│14  │960516  │一銀/客票     │146,257元   │有存入      │146,257元     │應認列146,257元     │
│    │        │（BC＊0000000 │            │楊嘉榮交付轉│（附表十四，5 │理由：鑑定人記載已提│
│    │        │）            │            │  讓於呂美雲，│1）           │  供源富客票存入手抄本│
│    │        │              │            │  作為償還之前│              │  （卷(三)139 頁），與入│
│    │        │              │            │  呂美雲為其調│              │  帳資料相符（卷(二)57頁│
│    │        │              │            │  度資金之用。│              │  ），故原告主張可採。│
│    │        │              │            │  即換現付4/30│              │                      │
│    │        │              │            │  薪水。      │              │                      │
│    │        │              │            │              │              │                      │
├──┼────┼───────┼──────┼───────┼───────┼───────────┤
│15  │960521  │一銀/客票     │93,135元    │有存入      │93,135元      │應認列93,135元      │
│    │        │（CK＊0000000 │            │楊嘉榮交付轉│（附表十四，5 │理由：鑑定人記載已提│
│    │        │）            │            │  讓於呂美雲，│2）           │  供邱（三銘土木）客票│
│    │        │              │            │  作為償還之前│              │  存入手抄本（卷(三)139 │
│    │        │              │            │  呂美雲為其調│              │  頁），與入帳資料相符│
│    │        │              │            │  度資金之用。│              │  （卷(二)57頁），故原告│
│    │        │              │            │              │              │  主張可採。          │
├──┼────┼───────┼──────┼───────┼───────┼───────────┤
│16  │960611  │一銀/客票     │74,320元    │有存入      │74,320 元     │應認列74,320元      │
│    │        │（CK＊0000000 │            │楊嘉榮交付轉│（附表十四，5 │理由：鑑定人記載已提│
│    │        │）            │            │  讓於呂美雲，│4）           │  供連成客票存入手抄本│
│    │        │              │            │  作為償還之前│              │  （卷(三)139 頁）及連成│
│    │        │              │            │  呂美雲為其調│              │  公司付款明細為憑證（│
│    │        │              │            │  度資金之用。│              │  卷(四)318 頁），與入帳│
│    │        │              │            │  即換回4/25暫│              │  資料相符（卷(二)57頁）│
│    │        │              │            │  押支票（付鋼│              │  ，故原告主張可採。  │
│    │        │              │            │  筋款）。    │              │                      │
│    │        │              │            │              │              │                      │
├──┼────┼───────┼──────┼───────┼───────┼───────────┤
│17  │960620  │一銀/客票     │248,298元   │同上          │248,298元     │應認列248,298元     │
│    │        │（CK＊0000000 │            │              │（附表十四，5 │理由：鑑定人記載已提│
│    │        │）            │            │              │5）           │  供振偉客票存入手抄本│
│    │        │              │            │              │              │  （卷(三)143頁），與入 │
│    │        │              │            │              │              │  帳資料相符（卷(二)57頁│
│    │        │              │            │              │              │  ），故原告主張可採。│
│    │        │              │            │              │              │                      │
├──┼────┼───────┼──────┼───────┼───────┼───────────┤
│18  │960712  │一銀/客票     │55,000元    │有存入      │55,000 元     │應認列55,000元      │
│    │        │（CK＊0000000 │            │楊嘉榮交付轉│（附表十四，5 │理由：鑑定人記載已提│
│    │        │）            │            │  讓於呂美雲，│7）           │  供連成公司付款明細表│
│    │        │              │            │  作為償還之前│              │  （卷(四)318頁），與入 │
│    │        │              │            │  呂美雲為其調│              │  帳資料相符（卷(二)57頁│
│    │        │              │            │  度資金之用。│              │  ），故原告主張可採。│
├──┼────┼───────┼──────┼───────┼───────┼───────────┤
│19  │960810  │一銀/客票     │125,150元   │同上          │125,150元     │應認列125,150元     │
│    │        │（CK＊0000000 │            │              │（附表十四，6 │理由：鑑定人記載已提│
│    │        │）            │            │              │1）           │  供連成客票存入手抄本│
│    │        │              │            │              │              │  （卷(三)146 頁），與入│
│    │        │              │            │              │              │  帳資料相符（卷(二)58頁│
│    │        │              │            │              │              │  ），故原告主張可採。│
├──┼────┼───────┼──────┼───────┼───────┼───────────┤
│20  │961012  │一銀/客票     │218,510元   │無憑證        │218,510元     │應認列218,510       │
│    │        │（NXD）       │            │              │（附表十四，6 │理由：鑑定人記載已提│
│    │        │              │            │              │2）           │  供連成客票存入手抄本│
│    │        │              │            │              │              │  （即7,040元+211,470 │
│    │        │              │            │              │              │  ＝218,510，卷(三)149頁│
│    │        │              │            │              │              │  ），與入帳資料相符（│
│    │        │              │            │              │              │  卷(二)58頁），故原告主│
│    │        │              │            │              │              │  張可採。            │
├──┼────┼───────┼──────┼───────┼───────┼───────────┤
│21  │961025  │一銀/客票     │125,000元   │有存入      │125,000元     │應認列125,000元     │
│    │        │（CK＊0000000 │            │楊嘉榮交付轉│（附表十四，6 │理由：鑑定人記載已提│
│    │        │）            │            │  讓於呂美雲，│3）           │  供連成客票存入手抄本│
│    │        │              │            │  作為償還之前│              │  （卷(三)146 頁），與入│
│    │        │              │            │  呂美雲為其調│              │  帳資料相符（卷(二)58頁│
│    │        │              │            │  度資金之用。│              │  ），故原告主張可採。│
│    │        │              │            │  即換現付建順│              │                      │
│    │        │              │            │  鋼筋款與利息│              │                      │
│    │        │              │            │  。          │              │                      │
├──┼────┼───────┼──────┼───────┼───────┼───────────┤
│22  │961113  │一銀/客票     │920,000元   │有存入      │920,000元     │應認列920,000元     │
│    │        │（BC＊0000000 │            │楊嘉榮交付轉│（附表十四，6 │理由：鑑定人記載已提│
│    │        │）            │            │  讓於呂美雲，│6）           │  供寶山吉勝客票存入手│
│    │        │              │            │  作為償還之前│              │  抄本（卷(三)153 頁），│
│    │        │              │            │  呂美雲為其調│              │  與入帳資料相符（卷(二)│
│    │        │              │            │  度資金之用。│              │  58 頁 ），故原告主張│
│    │        │              │            │  即換現付9/25│              │  可採。              │
│    │        │              │            │  票款與鋼筋款│              │                      │
│    │        │              │            │  。          │              │                      │
├──┼────┼───────┼──────┼───────┼───────┼───────────┤
│23  │961113  │一銀/客票     │184,500元   │有存入      │184,500元     │應認列184,500元     │
│    │        │（BC＊0000000 │            │楊嘉榮交付轉│（附表十四，6 │理由：鑑定人記載已提│
│    │        │）            │            │  讓於呂美雲，│7）           │  供寶山吉勝客票存入手│
│    │        │              │            │  作為償還之前│              │  抄本（卷(三)153 頁），│
│    │        │              │            │  呂美雲為其調│              │  與入帳資料相符（卷(二)│
│    │        │              │            │  度資金之用。│              │  58 頁 ），故原告主張│
│    │        │              │            │  即換現付鋼筋│              │  可採。              │
│    │        │              │            │  款（建順）。│              │                      │
│    │        │              │            │              │              │                      │
├──┼────┼───────┼──────┼───────┼───────┼───────────┤
│24  │961113  │一銀/客票     │99,864元    │同上          │99,864元      │應認列99,864元      │
│    │        │（BC＊0000000 │            │              │（附表十四，6 │理由：鑑定人記載已提│
│    │        │）            │            │              │8）           │  供寶山吉勝客票存入手│
│    │        │              │            │              │              │  抄本（卷(三)153 頁），│
│    │        │              │            │              │              │  與入帳資料相符（卷(二)│
│    │        │              │            │              │              │  58 頁 ），故原告主張│
│    │        │              │            │              │              │  可採。              │
├──┼────┼───────┼──────┼───────┼───────┼───────────┤
│25  │961127  │華南/客票     │718,074元   │有存入      │718,074 元    │應認列718,074元     │
│    │        │（B＊0000000）│            │楊嘉榮交付轉│（附表十六，1 │理由：鑑定人記載已提│
│    │        │              │            │  讓於呂美雲，│8）           │  供吉勝客票存入手抄本│
│    │        │              │            │  作為償還之前│              │  （卷(三)194 頁），與入│
│    │        │              │            │  呂美雲為其調│              │  帳資料相符（卷(二)97頁│
│    │        │              │            │  度資金之用。│              │  ），故原告主張可採。│
│    │        │              │            │  即換現付後龍│              │                      │
│    │        │              │            │  6號房貸。   │              │                      │
│    │        │              │            │              │              │                      │
├──┼────┼───────┼──────┼───────┼───────┼───────────┤
│26  │961226  │華南/客票     │115,425元   │有存入      │115,425元     │應認列115,425元     │
│    │        │（B＊0000000）│            │楊嘉榮交付轉│（附表十六，1 │理由：鑑定人記載已提│
│    │        │              │            │  讓於呂美雲，│9）           │  供吉勝客票存入手抄本│
│    │        │              │            │  作為償還之前│              │  （卷(三)197 頁），與入│
│    │        │              │            │  呂美雲為其調│              │  帳資料相符（卷(二)97頁│
│    │        │              │            │  度資金之用。│              │  ），故原告主張可採。│
│    │        │              │            │  即換現付11/1│              │                      │
│    │        │              │            │  0 票款與利息│              │                      │
│    │        │              │            │  與還10/31 暫│              │                      │
│    │        │              │            │  押票。      │              │                      │
│    │        │              │            │              │              │                      │
├──┼────┼───────┼──────┼───────┼───────┼───────────┤
│27  │961226  │華南/客票     │891,135元   │同上          │891,135元     │應認列891,135元     │
│    │        │（B＊0000000）│            │              │（附表十六，2 │理由：鑑定人記載已提│
│    │        │              │            │              │0）           │  供吉勝客票存入手抄本│
│    │        │              │            │              │              │  （卷(三)197 頁），與入│
│    │        │              │            │              │              │  帳資料相符（卷(二)97頁│
│    │        │              │            │              │              │  ），故原告主張可採。│
│    │        │              │            │              │              │                      │
│    │        │              │            │              │              │                      │
├──┼────┼───────┼──────┼───────┼───────┼───────────┤
│28  │961226  │華南/客票     │891,135元   │同上          │891,135元     │應認列891,135元     │
│    │        │（B＊0000000）│            │              │（附表十六，2 │理由：鑑定人記載已提│
│    │        │              │            │              │1）           │  供吉勝客票存入手抄本│
│    │        │              │            │              │              │  （卷(三)197 頁），與入│
│    │        │              │            │              │              │  帳資料相符（卷(二)97頁│
│    │        │              │            │              │              │  ），故原告主張可採。│
│    │        │              │            │              │              │                      │
│    │        │              │            │              │              │                      │
├──┼────┼───────┼──────┼───────┼───────┼───────────┤
│29  │961226  │華南/客票     │893,055元   │同上          │893,055元     │應認列893,055元     │
│    │        │（B＊0000000）│            │              │（附表十六，2 │理由：鑑定人記載已提│
│    │        │              │            │              │2）           │  供吉勝客票存入手抄本│
│    │        │              │            │              │              │  （卷(三)197 頁），與入│
│    │        │              │            │              │              │  帳資料相符（卷(二)97頁│
│    │        │              │            │              │              │  ），故原告主張可採。│
│    │        │              │            │              │              │                      │
│    │        │              │            │              │              │                      │
├──┼────┼───────┼──────┼───────┼───────┼───────────┤
│30  │970102  │一銀/現金     │329,145元   │無憑證可證明，│329,145元     │應認列329,145元     │
│    │        │              │            │更何況其為現金│（附表十五，3 │理由：鑑定人記載吉勝│
│    │        │              │            │存入，縱認與公│              │  入貨款（卷(三)157 頁）│
│    │        │              │            │司貨款有關，若│              │  ，與入帳資料相符（卷│
│    │        │              │            │非經原告之交付│              │  (二)98頁），故原告主張│
│    │        │              │            │，被告豈有可能│              │  可採。              │
│    │        │              │            │占有，鑑定人之│              │                      │
│    │        │              │            │說明並無說服力│              │                      │
│    │        │              │            │。            │              │                      │
├──┼────┼───────┼──────┼───────┼───────┼───────────┤
│31  │  970114│一銀/現金     │676,000     │無憑證可證明，│676,000元     │應認列676,000元     │
│    │        │              │            │更何況其為現金│（附表十五，5 │理由：97年1 月14日11│
│    │        │              │            │存入，縱認與公│              │  時6分13秒，珀億一銀 │
│    │        │              │            │司貨款有關，若│              │  現金領出676,000 元（│
│    │        │              │            │非經原告之交付│              │  卷(三)159 頁），同日同│
│    │        │              │            │，被告豈有可能│              │  時被告帳戶存入相同之│
│    │        │              │            │占有，鑑定人之│              │  金額（卷(二)58頁），故│
│    │        │              │            │說明並無說服力│              │  原告主張應可採。    │
│    │        │              │            │。            │              │                      │
├──┼────┼───────┼──────┼───────┼───────┼───────────┤
│32  │970205  │一銀/客票     │136,363元   │有存入      │136,363元     │應認列136,363元     │
│    │        │（NXD）       │            │楊嘉榮交付轉│（附表十四，7 │理由：鑑定人記載已提│
│    │        │              │            │  讓於呂美雲，│3）           │  供群悅客票存入手抄本│
│    │        │              │            │  作為償還之前│              │  （卷(三)155頁），與入 │
│    │        │              │            │  呂美雲為其調│              │  帳資料相符（卷(二)59頁│
│    │        │              │            │  度資金之用。│              │  ），故原告主張可採。│
│    │        │              │            │  即換現付銀行│              │                      │
│    │        │              │            │  利息貸款。且│              │                      │
│    │        │              │            │  手抄本部分有│              │                      │
│    │        │              │            │  塗改現象。  │              │                      │
├──┼────┼───────┼──────┼───────┼───────┼───────────┤
│33  │970218  │華南/客票     │141,075元   │有存入      │141,075元     │應認列141,075元     │
│    │        │（B＊0000000）│            │楊嘉榮交付轉│（附表十六，2 │理由：鑑定人記載已提│
│    │        │              │            │  讓於呂美雲，│3）           │  供吉勝客票存入手抄本│
│    │        │              │            │  作為償還之前│              │  （卷(四)319頁），與入 │
│    │        │              │            │  呂美雲為其調│              │  帳資料相符（卷(二)97頁│
│    │        │              │            │  度資金之用。│              │  ），故原告主張可採。│
│    │        │              │            │  即換現付12/2│              │                      │
│    │        │              │            │  5 借款與利息│              │                      │
│    │        │              │            │  。          │              │                      │
├──┼────┼───────┼──────┼───────┼───────┼───────────┤
│合計│        │              │8,905,412元 │              │8,905,412元   │8,855,412元           │
└──┴────┴───────┴──────┴───────┴───────┴───────────┘
附表16：青億企業社客票或款項存入被告林珮雯帳戶部分
┌──────────────────────────────────────────────────┐
│青億企業社客票或款項存入被告林珮雯帳戶部分（單位：新臺幣）                                          │
├──┬────┬───────┬──────┬───────┬───────┬───────────┤
│編號│存入日期│存入帳戶及類型│原告主張金額│被告抗辯（卷(五)│鑑定人認列金額│本院判斷              │
│    │        │              │（卷(五)118） │345-352）     │（卷(五)80-84） │                      │
├──┼────┼───────┼──────┼───────┼───────┼───────────┤
│1   │931222  │一銀/客票     │257,796元   │有存入      │257,796元     │應認列257,796元     │
│    │        │（BC＊0000000 │            │楊嘉榮交付轉│（附表十四，5 │理由：鑑定人記載已提│
│    │        │）            │            │  讓於呂美雲，│）            │  供開立給蔡忠龍之發票│
│    │        │              │            │  作為償還之前│              │  （卷(三)111頁），與入 │
│    │        │              │            │  呂美雲為其調│              │  帳資料相符（卷(二)53頁│
│    │        │              │            │  度資金之用。│              │  ），故原告主張可採。│
├──┼────┼───────┼──────┼───────┼───────┼───────────┤
│2   │931222  │一銀/客票     │61,585元    │同上          │61,585元      │應認列61,585元      │
│    │        │（BC＊0000000 │            │              │（附表十四，6 │理由：鑑定人記載已提│
│    │        │）            │            │              │）            │  供開立給蓋亞公司之發│
│    │        │              │            │              │              │  票（卷(三)112 頁），與│
│    │        │              │            │              │              │  入帳資料相符（卷(二)53│
│    │        │              │            │              │              │  頁），故原告主張可採│
│    │        │              │            │              │              │  。                  │
├──┼────┼───────┼──────┼───────┼───────┼───────────┤
│3   │940215  │一銀/客票     │265,000元   │同上          │265,000元     │應認列265,000元     │
│    │        │（BC＊0000000 │            │              │（附表十四，8 │理由：鑑定人記載已提│
│    │        │）            │            │              │）            │  供陳清泉客票存入手抄│
│    │        │              │            │              │              │  本（卷(三)113頁），與 │
│    │        │              │            │              │              │  入帳資料相符（卷(二)53│
│    │        │              │            │              │              │  頁），故原告主張可採│
│    │        │              │            │              │              │  。                  │
├──┼────┼───────┼──────┼───────┼───────┼───────────┤
│4   │940307  │一銀/客票     │180,775元   │無憑據        │180,775元     │應認列180,775元     │
│    │        │（CK＊0000000 │            │              │（附表十四，1 │理由：有支票影本（卷│
│    │        │）            │            │              │0）           │  (四)289頁），與入帳資 │
│    │        │              │            │              │              │  料相符（卷(二)53頁），│
│    │        │              │            │              │              │  故原告主張可採。    │
│    │        │              │            │              │              │                      │
├──┼────┼───────┼──────┼───────┼───────┼───────────┤
│5   │940630  │一銀/客票     │304,000元   │無憑據        │304,000元     │應認列304,000元     │
│    │        │（CK0000000） │            │              │（附表十四，1 │理由：鑑定人記載已提│
│    │        │              │            │              │4）           │  供郭榮隆支票存款歷史│
│    │        │              │            │              │              │  明細查詢表（卷(五)85頁│
│    │        │              │            │              │              │  ），與入帳資料相符（│
│    │        │              │            │              │              │  卷(二)53頁），故原告主│
│    │        │              │            │              │              │  張可採。            │
├──┼────┼───────┼──────┼───────┼───────┼───────────┤
│6   │941031  │一銀/客票     │260,000元   │無憑據        │260,000元     │應認列260,000元     │
│    │        │（CK＊0000000 │            │              │（附表十四，1 │理由：有支票影本（卷│
│    │        │）            │            │              │7）           │  (四)290頁），與入帳資 │
│    │        │              │            │              │              │  料相符（卷(二)54頁），│
│    │        │              │            │              │              │  故原告主張可採。    │
│    │        │              │            │              │              │                      │
├──┼────┼───────┼──────┼───────┼───────┼───────────┤
│7   │951103  │一銀/客票     │339,420元   │有存入      │339,420元     │應認列339,420元     │
│    │        │（CK0000000） │            │楊嘉榮交付轉│（附表十四，2 │理由：鑑定人記載已提│
│    │        │              │            │  讓於呂美雲，│8）           │  供林慶堂客票存入手抄│
│    │        │              │            │  作為償還之前│              │  本（卷(四)315 頁），與│
│    │        │              │            │  呂美雲為其調│              │  入帳資料相符（卷(二)56│
│    │        │              │            │  度資金之用。│              │  頁），故原告主張可採│
│    │        │              │            │  即換現付10/3│              │  。                  │
│    │        │              │            │  1 薪水。    │              │                      │
├──┼────┼───────┼──────┼───────┼───────┼───────────┤
│8   │951218  │一銀/客票     │339,420元   │同上          │339,420元     │應認列339,420元     │
│    │        │（CK＊0000000 │            │              │（附表十四，3 │理由：鑑定人記載已提│
│    │        │）            │            │              │2）           │  供林慶堂客票存入手抄│
│    │        │              │            │              │              │  本（卷(三)123 頁），與│
│    │        │              │            │              │              │  入帳資料相符（卷(二)56│
│    │        │              │            │              │              │  頁），故原告主張可採│
│    │        │              │            │              │              │  。                  │
├──┼────┼───────┼──────┼───────┼───────┼───────────┤
│9   │951220  │一銀/客票     │100,000元   │有存入      │100,000元     │應認列100,000元     │
│    │        │（CK0000000） │            │楊嘉榮交付轉│（附表十四，3 │理由：鑑定人記載已提│
│    │        │              │            │  讓於呂美雲，│3）           │  供中港李孟勳客票存入│
│    │        │              │            │  作為償還之前│              │  手抄本（卷(三)124 頁）│
│    │        │              │            │  呂美雲為其調│              │  ，與入帳資料相符（卷│
│    │        │              │            │  度資金之用。│              │  (二)56頁），故原告主張│
│    │        │              │            │  即換現付12/7│              │  可採。              │
│    │        │              │            │  一銀、竹企貸│              │                      │
│    │        │              │            │  款。        │              │                      │
│    │        │              │            │              │              │                      │
├──┼────┼───────┼──────┼───────┼───────┼───────────┤
│10  │960102  │一銀/客票     │104,000元   │有存入      │104,000元     │應認列104,000元     │
│    │        │（CK＊0000000 │            │楊嘉榮交付轉│（附表十四，3 │理由：鑑定人記載已提│
│    │        │）            │            │  讓於呂美雲，│5）           │  供御家客票存入手抄本│
│    │        │              │            │  作為償還之前│              │  （卷(三)126 頁），與入│
│    │        │              │            │  呂美雲為其調│              │  帳資料相符（卷(二)56頁│
│    │        │              │            │  度資金之用。│              │  ），故原告主張可採。│
│    │        │              │            │  即換現付12/7│              │                      │
│    │        │              │            │  一銀、竹企貸│              │                      │
│    │        │              │            │  款。        │              │                      │
│    │        │              │            │              │              │                      │
├──┼────┼───────┼──────┼───────┼───────┼───────────┤
│11  │960102  │一銀/客票     │280,000元   │有存入      │280,000元     │應認列280,000元     │
│    │        │（CK0000000） │            │楊嘉榮交付轉│（附表十四，3 │理由：鑑定人記載已提│
│    │        │              │            │  讓於呂美雲，│6）           │  供曾水金客票存入手抄│
│    │        │              │            │  作為償還之前│              │  本（卷(三)127 、130 頁│
│    │        │              │            │  呂美雲為其調│              │  ），與入帳資料相符（│
│    │        │              │            │  度資金之用。│              │  卷(二)56頁），故原告主│
│    │        │              │            │  即換現付12/1│              │  張可採。            │
│    │        │              │            │  5 薪水。    │              │                      │
├──┼────┼───────┼──────┼───────┼───────┼───────────┤
│12  │960102  │一銀/客票     │20,000 元   │有存入      │20,000元      │應認列20,000元      │
│    │        │（CK＊0000000 │            │楊嘉榮交付轉│（附表十四，3 │理由：鑑定人記載已提│
│    │        │）            │            │  讓於呂美雲，│7）           │  供陳輝章客票存入手抄│
│    │        │              │            │  作為償還之前│              │  本（卷(三)128頁），與 │
│    │        │              │            │  呂美雲為其調│              │  入帳資料相符（卷(二)  │
│    │        │              │            │  度資金之用。│              │  56頁），故原告主張可│
│    │        │              │            │  即換現付11/2│              │  採。                │
│    │        │              │            │  5 太清鋼筋款│              │                      │
│    │        │              │            │  。          │              │                      │
├──┼────┼───────┼──────┼───────┼───────┼───────────┤
│13  │960122  │一銀/客票     │49,891元    │有存入      │49,891 元     │應認列49,891元      │
│    │        │（CK＊0000000 │            │楊嘉榮交付轉│（附表十四，4 │理由：鑑定人記載已提│
│    │        │）            │            │  讓於呂美雲，│0）           │  供振偉客票存入手抄  │
│    │        │              │            │  作為償還之前│              │  本（卷(三)130 頁），與│
│    │        │              │            │  呂美雲為其調│              │  入帳資料相符（卷(二)56│
│    │        │              │            │  度資金之用。│              │  頁），故原告主張可採│
│    │        │              │            │  即換現付12/3│              │  。                  │
│    │        │              │            │  1 薪水。    │              │                      │
├──┼────┼───────┼──────┼───────┼───────┼───────────┤
│14  │960226  │一銀/客票     │132,990元   │有存入      │132,990 元    │應認列132,990元     │
│    │        │（CK＊0000000 │            │楊嘉榮交付轉│（附表十四，4 │理由：鑑定人記載已提│
│    │        │）            │            │  讓於呂美雲，│1）           │  供振偉客票存入手抄  │
│    │        │              │            │  作為償還之前│              │  本（卷(三)132 頁），與│
│    │        │              │            │  呂美雲為其調│              │  入帳資料相符（卷(二)56│
│    │        │              │            │  度資金之用。│              │  頁），故原告主張可採│
│    │        │              │            │  即付12/10票 │              │  。                  │
│    │        │              │            │  款。        │              │                      │
│    │        │              │            │              │              │                      │
├──┼────┼───────┼──────┼───────┼───────┼───────────┤
│16  │960301  │一銀/客票     │104,000元   │有存入      │104,000元     │應認列104,000元     │
│    │        │（CK＊0000000 │            │楊嘉榮交付轉│（附表十四，4 │理由：鑑定人記載已提│
│    │        │）            │            │  讓於呂美雲，│1）           │  供林松榮客票存入手抄│
│    │        │              │            │  作為償還之前│              │  本（卷(三)134 、135 頁│
│    │        │              │            │  呂美雲為其調│              │  ），與入帳資料相符（│
│    │        │              │            │  度資金之用。│              │  卷(二)56頁），故原告主│
│    │        │              │            │  即換現付2/15│              │  張可採。            │
│    │        │              │            │  薪水與票款。│              │                      │
├──┼────┼───────┼──────┼───────┼───────┼───────────┤
│17  │960303  │一銀/現金     │70,800元    │有存入      │70,800 元     │應認列70,800元      │
│    │        │              │            │楊嘉榮交付轉│（附表十五，8 │理由：鑑定人記載已提│
│    │        │              │            │  讓於呂美雲，│）            │  供林客票存入手抄本（│
│    │        │              │            │  作為償還之前│              │  卷(四)59），與入帳資料│
│    │        │              │            │  呂美雲為其調│              │  相符（卷(二)56頁），故│
│    │        │              │            │  度資金之用。│              │  原告主張可採。      │
│    │        │              │            │  即換現付12/3│              │                      │
│    │        │              │            │  1 薪水。    │              │                      │
├──┼────┼───────┼──────┼───────┼───────┼───────────┤
│18  │960402  │一銀/客票     │136,000元   │有存入      │136,000元     │應認列136,000 元    │
│    │        │（CK＊0000000 │            │楊嘉榮交付轉│（附表十四，4 │理由：鑑定人記載已提│
│    │        │）            │            │  讓於呂美雲，│4）           │  供郭榮隆客票存入手抄│
│    │        │              │            │  作為償還之前│              │  本（卷(三)134 、136 頁│
│    │        │              │            │  呂美雲為其調│              │  ），與入帳資料相符（│
│    │        │              │            │  度資金之用。│              │  卷(二)57頁），故原告主│
│    │        │              │            │  即換現付貸款│              │  張可採。            │
│    │        │              │            │  一銀利息。  │              │                      │
│    │        │              │            │              │              │                      │
├──┼────┼───────┼──────┼───────┼───────┼───────────┤
│19  │960409  │一銀/客票     │45,000元    │有存入      │45,000元      │應認列45,000元      │
│    │        │（CK＊0000000 │            │楊嘉榮交付轉│（附表十四，4 │理由：鑑定人記載已提│
│    │        │）            │            │  讓於呂美雲，│5）           │  供黃振坤客票存入手抄│
│    │        │              │            │  作為償還之前│              │  本（卷(三)132頁），與 │
│    │        │              │            │  呂美雲為其調│              │  入帳資料相符（卷(二)  │
│    │        │              │            │  度資金之用。│              │  57頁），故原告主張可│
│    │        │              │            │  即換現付2/15│              │  採。                │
│    │        │              │            │  薪水與票款。│              │                      │
├──┼────┼───────┼──────┼───────┼───────┼───────────┤
│20  │960409  │一銀/現金     │220,000元   │無憑證        │220,000元     │應認列220,000 元    │
│    │        │              │            │              │（附表十五，1 │理由：鑑定人記載曾水│
│    │        │              │            │              │              │  金現金存入（卷(三)134 │
│    │        │              │            │              │              │  、156 頁），與入帳資│
│    │        │              │            │              │              │  料相符（卷(二)57頁），│
│    │        │              │            │              │              │  故原告主張可採。    │
├──┼────┼───────┼──────┼───────┼───────┼───────────┤
│21  │960411  │一銀/客票     │28,579元    │有存入      │28,579元      │應認列28,579元      │
│    │        │（NXD）       │            │楊嘉榮交付轉│（附表十四，4 │理由：鑑定人記載已提│
│    │        │              │            │  讓於呂美雲，│6）           │  供四方客票存入手抄  │
│    │        │              │            │  作為償還之前│              │  本（卷(三)139 頁），與│
│    │        │              │            │  呂美雲為其調│              │  入帳資料相符（卷(二)57│
│    │        │              │            │  度資金之用。│              │  頁），故原告主張可採│
│    │        │              │            │  即換現付4/8 │              │  。                  │
│    │        │              │            │  貸款。      │              │                      │
│    │        │              │            │              │              │                      │
├──┼────┼───────┼──────┼───────┼───────┼───────────┤
│22  │960420  │一銀/客票     │219,862元   │有存入      │219,862元     │應認列219,862元     │
│    │        │（CK＊0000000 │            │楊嘉榮交付轉│（附表十四，4 │理由：鑑定人記載已提│
│    │        │）            │            │  讓於呂美雲，│7）           │  供振偉客票存入手抄  │
│    │        │              │            │  作為償還之前│              │  本（卷(三)134 、137 頁│
│    │        │              │            │  呂美雲為其調│              │  ），與入帳資料相符（│
│    │        │              │            │  度資金之用。│              │  卷(二)57頁），故原告主│
│    │        │              │            │  即換現付3/10│              │  張可採。            │
│    │        │              │            │  票款。      │              │                      │
├──┼────┼───────┼──────┼───────┼───────┼───────────┤
│23  │960507  │一銀/客票     │385,000元   │有存入      │385,000 元    │應認列385,000 元    │
│    │        │（CK＊0000000 │            │楊嘉榮交付轉│（附表十四，4 │理由：鑑定人記載已提│
│    │        │）            │            │  讓於呂美雲，│9）           │  供順能客票存入手抄  │
│    │        │              │            │  作為償還之前│              │  本（卷(三)139、140頁  │
│    │        │              │            │  呂美雲為其調│              │  ），與入帳資料相符（│
│    │        │              │            │  度資金之用。│              │  卷(二)57頁），故原告主│
│    │        │              │            │  即換回4/15暫│              │  張可採。            │
│    │        │              │            │  押支票。    │              │                      │
│    │        │              │            │              │              │                      │
├──┼────┼───────┼──────┼───────┼───────┼───────────┤
│24  │960514  │一銀/現金     │10,800 元   │有存入      │10,800元      │應認列10,800元      │
│    │        │              │            │楊嘉榮交付轉│（附表十五，2 │理由：鑑定人記載記錄│
│    │        │              │            │  讓於呂美雲，│              │  金利多入貨款（卷(三)  │
│    │        │              │            │  作為償還之前│              │  134 頁），與入帳資料│
│    │        │              │            │  呂美雲為其調│              │  相符（卷(二)57頁），故│
│    │        │              │            │  度資金之用。│              │  原告主張可採。      │
│    │        │              │            │  即換現付4/10│              │                      │
│    │        │              │            │  票款。      │              │                      │
├──┼────┼───────┼──────┼───────┼───────┼───────────┤
│25  │960531  │一銀/客票     │300,000元   │有存入      │300,000元     │應認列300,000元     │
│    │        │              │            │楊嘉榮交付轉│（附表十四，53│理由：鑑定人記載有提│
│    │        │）            │            │  讓於呂美雲，│）            │  供郭榮隆客票存入手抄│
│    │        │              │            │  作為償還之前│              │  本（卷(三)142頁），與 │
│    │        │              │            │  呂美雲為其調│              │  入帳資料相符（卷(二)57│
│    │        │              │            │  度資金之用。│              │  頁），故原告主張可採│
│    │        │              │            │  即換現付4/25│              │  。                  │
│    │        │              │            │  鋼筋款暫押支│              │                      │
│    │        │              │            │  票。        │              │                      │
│    │        │              │            │              │              │                      │
├──┼────┼───────┼──────┼───────┼───────┼───────────┤
│26  │960720  │一銀/客票     │1,000,000元 │有存入      │1,000,000元   │應認列1,000,000     │
│    │        │              │            │楊嘉榮交付轉│              │理由：鑑定人記載有提│
│    │        │）            │            │  讓於呂美雲，│              │  供廖仁森客票存入手抄│
│    │        │              │            │  作為償還之前│              │  本（卷(三)145 頁），與│
│    │        │              │            │  呂美雲為其調│              │  入帳資料相符（卷(二)57│
│    │        │              │            │  度資金之用。│              │  頁），故原告主張可採│
│    │        │              │            │  即換現付7/10│              │  。                  │
│    │        │              │            │  票款。      │              │                      │
│    │        │              │            │              │              │                      │
├──┼────┼───────┼──────┼───────┼───────┼───────────┤
│27  │960731  │一銀/客票     │124,000元   │同上          │124,000元     │應認列124,000元     │
│    │        │（CK＊0000000 │            │              │（附表十四，5 │理由：鑑定人記載已提│
│    │        │）            │            │              │9）           │  供郭榮隆客票存入手抄│
│    │        │              │            │              │              │  本（卷(三)145 頁），與│
│    │        │              │            │              │              │  入帳資料相符（卷(二)57│
│    │        │              │            │              │              │  頁），故原告主張可採│
│    │        │              │            │              │              │                      │
│    │        │              │            │              │              │                      │
├──┼────┼───────┼──────┼───────┼───────┼───────────┤
│28  │960731  │一銀/客票     │97,400元    │同上          │97,400元      │應認列97,400元      │
│    │        │（CK＊0000000 │            │              │（附表十四，6 │理由：鑑定人記載已提│
│    │        │）            │            │              │0）           │  供御家客票存入手抄本│
│    │        │              │            │              │              │  （卷(三)145 頁），與入│
│    │        │              │            │              │              │  帳資料相符（卷(二)57頁│
│    │        │              │            │              │              │  ），故原告主張可採。│
├──┼────┼───────┼──────┼───────┼───────┼───────────┤
│29  │961031  │一銀/客票     │500,000元   │有存入      │500,000元     │應認列500,000元     │
│    │        │（CK＊0000000 │            │楊嘉榮交付轉│（附表十四，6 │理由：鑑定人記載已提│
│    │        │）            │            │  讓於呂美雲，│4）           │  供曾水金客票存入手抄│
│    │        │              │            │  作為償還之前│              │  本（卷(三)149 頁），與│
│    │        │              │            │  呂美雲為其調│              │  入帳資料相符（卷(二)58│
│    │        │              │            │  度資金之用。│              │  頁），故原告主張可採│
│    │        │              │            │  即換現付建順│              │                      │
│    │        │              │            │  鋼筋款與利息│              │                      │
│    │        │              │            │  。          │              │                      │
├──┼────┼───────┼──────┼───────┼───────┼───────────┤
│30  │961031  │一銀/客票     │91,500元    │有存入      │91,500 元     │應認列91,500元      │
│    │        │（CK＊0000000 │            │楊嘉榮交付轉│（附表十四，6 │理由：鑑定人記載已提│
│    │        │）            │            │  讓於呂美雲，│5）           │  供郭榮隆客票存入手抄│
│    │        │              │            │  作為償還之前│              │  本（卷(三)149 頁），與│
│    │        │              │            │  呂美雲為其調│              │  入帳資料相符（卷(二)58│
│    │        │              │            │  度資金之用。│              │  頁），故原告主張可採│
│    │        │              │            │  即換現付10/1│              │                      │
│    │        │              │            │  0 票款。    │              │                      │
├──┼────┼───────┼──────┼───────┼───────┼───────────┤
│31  │961120  │一銀/客票     │108,890 元  │有存入      │108,890元     │應認列108,890元     │
│    │        │（CK＊0000000 │            │楊嘉榮交付轉│（附表十四，6 │理由：鑑定人記載已提│
│    │        │）            │            │  讓於呂美雲，│9）           │  供振偉客票存入手抄本│
│    │        │              │            │  作為償還之前│              │  （卷(三)149 頁），與入│
│    │        │              │            │  呂美雲為其調│              │  帳資料相符（卷(二)58頁│
│    │        │              │            │  度資金之用。│              │  ），故原告主張可採。│
│    │        │              │            │  即換現付10/1│              │                      │
│    │        │              │            │  0 票款，利息│              │                      │
│    │        │              │            │  14,900元。  │              │                      │
├──┼────┼───────┼──────┼───────┼───────┼───────────┤
│32  │961130  │一銀/客票     │226,000元   │有存入      │226,000 元    │應認列226,000元     │
│    │        │（CK＊0000000 │            │楊嘉榮交付轉│（附表十四，7 │理由：鑑定人記載已提│
│    │        │）            │            │  讓於呂美雲，│1）           │  供邱（三銘土木）客票│
│    │        │              │            │  作為償還之前│              │  存入手抄本（卷(三)149 │
│    │        │              │            │  呂美雲為其調│              │  頁），與入帳資料相符│
│    │        │              │            │  度資金之用。│              │  （卷(二)58頁），故原告│
│    │        │              │            │  即換現付10/1│              │  主張可採。          │
│    │        │              │            │  0 票款。    │              │                      │
├──┼────┼───────┼──────┼───────┼───────┼───────────┤
│33  │970108  │一銀/現金     │592,000元   │無憑證可證明，│592,000 元    │應認列592,000元     │
│    │        │              │            │更何況其為現金│（附表十五，4 │理由：青億合庫轉帳  │
│    │        │              │            │存入，縱與公司│              │  592,030元（多出30元 │
│    │        │              │            │資金有關，非經│              │  為之手續費，卷(三)158 │
│    │        │              │            │原告之交付，被│              │  頁），與被告入帳資料│
│    │        │              │            │告豈有可能占有│              │  相符（卷(二)58頁），故│
│    │        │              │            │，鑑定人之說明│              │  原告主張可採。      │
│    │        │              │            │並無說服力。  │              │                      │
├──┼────┼───────┼──────┼───────┼───────┼───────────┤
│34  │970131  │一銀/客票     │251,000 元  │有存入      │251,000元     │應認列251,000元     │
│    │        │（CK＊0000000 │            │楊嘉榮交付轉│（附表十四，7 │理由：鑑定人記載已提│
│    │        │）            │            │  讓於呂美雲，│1）           │  供邱（三銘土木）客票│
│    │        │              │            │  作為償還之前│              │  存入手抄本（卷(三)155 │
│    │        │              │            │  呂美雲為其調│              │  頁），與入帳資料相符│
│    │        │              │            │  度資金之用。│              │  （卷(二)59頁），故原告│
│    │        │              │            │  即換現付銀行│              │  主張可採。          │
│    │        │              │            │  利息、貸款。│              │                      │
│    │        │              │            │              │              │                      │
├──┼────┼───────┼──────┼───────┼───────┼───────────┤
│35  │970215  │一銀/現金     │107,000元   │無憑證可證明，│107,000元     │應認列107,000元     │
│    │        │              │            │更何況其為現金│（附表十五，6 │理由：青億土銀南台中│
│    │        │              │            │存入，縱與公司│              │  分行轉帳107,000 元（│
│    │        │              │            │資金有關，非經│              │  卷(三)160 頁），與入帳│
│    │        │              │            │原告之交付，被│              │  資料相符（卷(二)59頁）│
│    │        │              │            │告豈有可能占有│              │  ，故原告主張可採。  │
│    │        │              │            │，鑑定人之說明│              │                      │
│    │        │              │            │並無說服力。  │              │                      │
├──┼────┼───────┼──────┼───────┼───────┼───────────┤
│36  │970302  │一銀/現金     │486,000元   │無憑證可證明，│486,000元     │不應認列。          │
│    │        │              │            │更何況其為現金│（附表十五，9 │理由：鑑定人認列理由│
│    │        │              │            │存入，縱與公司│-13）         │  為卷附有記錄廖仁森入│
│    │        │              │            │資金有關，非經│              │  現金515,000 元手抄本│
│    │        │              │            │原告之交付，被│              │  （卷(四)60頁），惟該現│
│    │        │              │            │告豈有可能占有│              │  金與本筆金額不符，且│
│    │        │              │            │，鑑定人之說明│              │  亦無其他證據證明此二│
│    │        │              │            │並無說服力。  │              │  筆金額為同一筆，故不│
│    │        │              │            │              │              │  應認列。            │
├──┼────┼───────┼──────┼───────┼───────┼───────────┤
│37  │940520  │華南/客票     │1,317,770 元│無憑據        │1,317,770元   │應認列1,317,770元   │
│    │        │              │            │              │（附表十六，2 │理由：鑑定人記載開立│
│    │        │              │            │              │              │  給暐順營造之發票2 張│
│    │        │              │            │              │              │  ，金額分別為280,442 │
│    │        │              │            │              │              │  元及1,037,328 元，合│
│    │        │              │            │              │              │  計即為1,317,770 元（│
│    │        │              │            │              │              │  卷(四)62頁），與入帳資│
│    │        │              │            │              │              │  料相符（卷(二)96頁），│
│    │        │              │            │              │              │  故原告主張可採。    │
├──┼────┼───────┼──────┼───────┼───────┼───────────┤
│38  │940711  │華南/客票     │618,045元   │有存入      │618,045元     │應認列618,045元     │
│    │        │（B＊0000000）│            │楊嘉榮交付轉│（附表十六，7 │理由：鑑定人記載開立│
│    │        │              │            │  讓於呂美雲，│              │  給暐順營造之發票，日│
│    │        │              │            │  作為償還之前│              │  期94.7.5金額相同，（│
│    │        │              │            │  呂美雲為其調│              │  卷(三)186 頁），與入帳│
│    │        │              │            │  度資金之用。│              │  資料相符（卷(二)96頁）│
│    │        │              │            │              │              │  ，故原告主張可採。  │
├──┼────┼───────┼──────┼───────┼───────┼───────────┤
│39  │951011  │華南/客票     │305,000元   │有存入      │305,000元     │應認列305,000元     │
│    │        │              │            │楊嘉榮借帳戶│（附表十六，2 │理由：鑑定人記載已提│
│    │        │              │            │  託收兌現。  │5）           │  供廖仁森客票存入手抄│
│    │        │              │            │              │              │  本（卷(四)63頁），與入│
│    │        │              │            │              │              │  帳資料相符（卷(二)96頁│
│    │        │              │            │              │              │  ），故原告主張可採。│
├──┼────┼───────┼──────┼───────┼───────┼───────────┤
│40  │960710  │華南/客票     │88,690元    │有存入      │88,690 元     │應認列88,690 元     │
│    │        │（B＊0000000）│            │楊嘉榮交付轉│（附表十六，1 │理由：鑑定人記載已提│
│    │        │              │            │  讓於呂美雲，│3）           │  供杜客票存入手抄本（│
│    │        │              │            │  作為償還之前│              │  卷(三)189 頁），與入帳│
│    │        │              │            │  呂美雲為其調│              │  資料相符（卷(二)97頁）│
│    │        │              │            │  度資金之用。│              │  ，故原告主張可採。  │
│    │        │              │            │  用即換現付3 │              │                      │
│    │        │              │            │  、4 月所得稅│              │                      │
│    │        │              │            │  與95年度營所│              │                      │
│    │        │              │            │  稅。        │              │                      │
├──┼────┼───────┼──────┼───────┼───────┼───────────┤
│41  │960820  │華南/客票     │88,690元    │同上          │88,690 元     │應認列88,690元      │
│    │        │（B＊0000000）│            │              │（附表十六，1 │理由：鑑定人記載已提│
│    │        │              │            │              │6）           │  供杜客票存入手抄本（│
│    │        │              │            │              │              │  卷(三)189 頁），與入帳│
│    │        │              │            │              │              │  資料相符（卷(二)97頁）│
│    │        │              │            │              │              │  ，故原告主張可採。  │
│    │        │              │            │              │              │                      │
├──┼────┼───────┼──────┼───────┼───────┼───────────┤
│合計│        │              │10,216,903元│              │10,216,903元  │9,730,903元           │
└──┴────┴───────┴──────┴───────┴───────┴───────────┘
附表17：
┌──────────────────────────────────────────────────┐
│附表十七：卓億企業社客票或款項存入被告林珮雯帳戶部分（單位：新臺幣）                                │
├──┬────┬───────┬──────┬───────┬───────┬───────────┤
│編號│存入日期│存入帳戶及類型│原告主張金額│被告抗辯（卷(五)│鑑定人認列金額│   本院判斷           │
│    │        │              │（卷(五)119） │345-352）     │（卷(五)80-84） │                      │
├──┼────┼───────┼──────┼───────┼───────┼───────────┤
│1   │960706  │一銀/客票     │1,212,669元 │有存入      │1,212,669 元  │應認列1,212,669元   │
│    │        │（BC＊0000000 │            │楊嘉榮以卓億│（附表十四，56│理由：鑑定人記載已提│
│    │        │）            │            │  企業社名義承│）            │  供祝旺公司估驗請款單│
│    │        │              │            │  攬淡水摩納哥│              │  （卷(四)317頁），與入 │
│    │        │              │            │  工程，曾向呂│              │  帳資料相符（卷(二)57頁│
│    │        │              │            │  美雲借現金支│              │  ），故原告主張可採。│
│    │        │              │            │  付工資，嗣後│              │                      │
│    │        │              │            │  為償還呂美雲│              │                      │
│    │        │              │            │  ，而交付轉讓│              │                      │
│    │        │              │            │  支票兌現。  │              │                      │
├──┼────┼───────┼──────┼───────┼───────┼───────────┤
│2   │960813  │華南/客票     │1,737,147元 │同上          │1,737,147元   │應認列1,737,147元   │
│    │        │（B＊0000000）│            │              │（附表十六，15│理由：鑑定人記載已提│
│    │        │              │            │              │）            │  供祝旺客票存入手抄本│
│    │        │              │            │              │              │  （卷(三)191 頁），與入│
│    │        │              │            │              │              │  帳資料相符（卷(二)97頁│
│    │        │              │            │              │              │  ），故原告主張可採。│
├──┼────┼───────┼──────┼───────┼───────┼───────────┤
│合計│        │              │2,949,816元 │              │2,949,816元   │2,949,816元           │
└──┴────┴───────┴──────┴───────┴───────┴───────────┘
附表18：
┌──────────────────────────────────────────────────┐
│楊嘉榮支票或款項存入被告林珮雯帳戶部分（單位：新臺幣）                                              │
├──┬────┬───────┬──────┬───────┬───────┬───────────┤
│編號│存入日期│存入帳戶及類型│原告主張金額│被告抗辯（卷(五)│鑑定人認列金額│本院判斷              │
│    │        │              │（卷(五)120 ）│345-352）     │（卷(五)80-84） │                      │
├──┼────┼───────┼──────┼───────┼───────┼───────────┤
│1   │920630  │華南/支票     │200,000元   │有存入      │200,000元     │應認列200,000元     │
│    │        │（B＊0000000）│            │此筆票款非原│（附表十六，1 │理由：鑑定人記載楊嘉│
│    │        │              │            │  告所云公司票│）            │  榮帳戶資料有支票支出│
│    │        │              │            │  款。發票人楊│              │  （卷(三)184 頁），與入│
│    │        │              │            │  嘉榮與呂美雲│              │  帳資料相符（卷(二)95頁│
│    │        │              │            │  為此票據之直│              │  ），故原告主張可採。│
│    │        │              │            │  接當事人，並│              │                      │
│    │        │              │            │  有原因關係存│              │                      │
│    │        │              │            │  在（即償還呂│              │                      │
│    │        │              │            │  美雲為其調度│              │                      │
│    │        │              │            │  資金而簽發之│              │                      │
│    │        │              │            │  支票）      │              │                      │
├──┼────┼───────┼──────┼───────┼───────┼───────────┤
│2   │930507  │華南/支票     │280,000元   │同上          │280,000元     │應認列280,000元     │
│    │        │（B0000000）  │            │              │（附表十六，4 │理由：鑑定人記載楊嘉│
│    │        │              │            │              │）            │  榮帳戶資料有支票支出│
│    │        │              │            │              │              │  （卷(三)188 頁），與入│
│    │        │              │            │              │              │  帳資料相符（卷(二)95頁│
│    │        │              │            │              │              │  ），故原告主張可採。│
│    │        │              │            │              │              │                      │
│    │        │              │            │              │              │                      │
│    │        │              │            │              │              │                      │
├──┼────┼───────┼──────┼───────┼───────┼───────────┤
│3   │941021  │一銀/客票     │700,000元   │同上          │700,000元     │應認列700,000元     │
│    │        │（CK＊0000000 │            │              │（附表十四，16│理由：鑑定人記載楊嘉│
│    │        │）            │            │              │）            │  榮帳戶資料有支票支出│
│    │        │              │            │              │              │  （卷(三)114 頁），與入│
│    │        │              │            │              │              │  帳資料相符（卷(二)54頁│
│    │        │              │            │              │              │  ），故原告主張可採。│
│    │        │              │            │              │              │                      │
│    │        │              │            │              │              │                      │
│    │        │              │            │              │              │                      │
├──┼────┼───────┼──────┼───────┼───────┼───────────┤
│4   │941114  │一銀/客票     │420,000元   │同上          │420,000元     │應認列420,000元     │
│    │        │（CK＊0000000 │            │              │（附表十四，19│理由：鑑定人記載楊嘉│
│    │        │）            │            │              │）            │  榮帳戶資料有支票支出│
│    │        │              │            │              │              │  （卷(三)115 頁），與入│
│    │        │              │            │              │              │  帳資料相符（卷(二)54頁│
│    │        │              │            │              │              │  ），故原告主張可採。│
│    │        │              │            │              │              │                      │
│    │        │              │            │              │              │                      │
│    │        │              │            │              │              │                      │
├──┼────┼───────┼──────┼───────┼───────┼───────────┤
│5   │950510  │一銀/客票     │200,000元   │同上          │200,000元     │應認列200,000元     │
│    │        │（CK＊0000000 │            │              │（附表十四，25│理由：鑑定人記載楊嘉│
│    │        │）            │            │              │）            │  榮帳戶資料有支票支出│
│    │        │              │            │              │              │  （卷(三)116 頁），與入│
│    │        │              │            │              │              │  帳資料相符（卷(二)55頁│
│    │        │              │            │              │              │  ），故原告主張可採。│
│    │        │              │            │              │              │                      │
│    │        │              │            │              │              │                      │
│    │        │              │            │              │              │                      │
├──┼────┼───────┼──────┼───────┼───────┼───────────┤
│6   │951110  │一銀/客票     │250,000元   │同上          │250,000元     │應認列250,000元     │
│    │        │（CK＊0000000 │            │              │（附表十四，29│理由：鑑定人記載楊嘉│
│    │        │）            │            │              │）            │  榮帳戶資料有支票支出│
│    │        │              │            │              │              │  （卷(三)119 頁），與入│
│    │        │              │            │              │              │  帳資料相符（卷(二)56頁│
│    │        │              │            │              │              │  ），故原告主張可採。│
│    │        │              │            │              │              │                      │
│    │        │              │            │              │              │                      │
│    │        │              │            │              │              │                      │
├──┼────┼───────┼──────┼───────┼───────┼───────────┤
│7   │960112  │一銀/客票     │650,000元   │同上          │650,000元     │應認列650,000元     │
│    │        │（CK＊0000000 │            │              │（附表十四，39│理由：鑑定人記載楊嘉│
│    │        │）            │            │              │）            │  榮帳戶資料有支票支出│
│    │        │              │            │              │              │  （卷(三)129 頁），與入│
│    │        │              │            │              │              │  帳資料相符（卷(二)56頁│
│    │        │              │            │              │              │  ），故原告主張可採。│
│    │        │              │            │              │              │                      │
│    │        │              │            │              │              │                      │
│    │        │              │            │              │              │                      │
├──┼────┼───────┼──────┼───────┼───────┼───────────┤
│8   │960606  │華南/支票     │700,000元   │同上          │700,000元     │應認列700,000元     │
│    │        │（B＊0000000）│            │              │（附表十六，11│理由：鑑定人記載楊嘉│
│    │        │              │            │              │）            │  榮帳戶資料有支票支出│
│    │        │              │            │              │              │  （卷(三)188 頁），與入│
│    │        │              │            │              │              │  帳資料相符（卷(二)96頁│
│    │        │              │            │              │              │  ），故原告主張可採。│
│    │        │              │            │              │              │                      │
│    │        │              │            │              │              │                      │
│    │        │              │            │              │              │                      │
├──┼────┼───────┼──────┼───────┼───────┼───────────┤
│9   │960706  │華南/支票     │1,200,000元 │同上          │1,200,000元   │應認列1,200,000元   │
│    │        │（B＊0000000）│            │              │（附表十六，12│理由：鑑定人記載楊嘉│
│    │        │              │            │              │）            │  榮帳戶資料有支票支出│
│    │        │              │            │              │              │  （卷(三)190 頁），與入│
│    │        │              │            │              │              │  帳資料相符（卷(二)97頁│
│    │        │              │            │              │              │  ），故原告主張可採。│
│    │        │              │            │              │              │                      │
│    │        │              │            │              │              │                      │
│    │        │              │            │              │              │                      │
├──┼────┼───────┼──────┼───────┼───────┼───────────┤
│10  │960806  │華南/支票     │120,000元   │同上          │120,000元     │應認列120,000元     │
│    │        │（B＊0000000）│            │              │（附表十六，14│理由：鑑定人記載楊嘉│
│    │        │              │            │              │）            │  榮帳戶資料有支票支出│
│    │        │              │            │              │              │  （卷(三)190 頁），與入│
│    │        │              │            │              │              │  帳資料相符（卷(二)97頁│
│    │        │              │            │              │              │  ），故原告主張可採。│
│    │        │              │            │              │              │                      │
│    │        │              │            │              │              │                      │
│    │        │              │            │              │              │                      │
├──┼────┼───────┼──────┼───────┼───────┼───────────┤
│11  │961106  │華南/支票     │500,000元   │同上          │500,000元     │應認列500,000元     │
│    │        │（B＊0000000）│            │              │（附表十六，17│理由：鑑定人記載楊嘉│
│    │        │              │            │              │）            │  榮帳戶資料有支票支出│
│    │        │              │            │              │              │  （卷(三)193 頁），與入│
│    │        │              │            │              │              │  帳資料相符（卷(二)97頁│
│    │        │              │            │              │              │  ），故原告主張可採。│
│    │        │              │            │              │              │                      │
│    │        │              │            │              │              │                      │
│    │        │              │            │              │              │                      │
├──┼────┼───────┼──────┼───────┼───────┼───────────┤
│合計│        │              │5,220,000元 │              │5,220,000元   │5,220,000元           │
└──┴────┴───────┴──────┴───────┴───────┴───────────┘
 附表19：
┌──────────────────────────────────────────────────┐
│林銘輝存入珀億公司帳戶部分（單位：新臺幣）                                                          │
├──┬────┬───────┬──────┬───────┬───────┬───────────┤
│編號│  日期  │匯出帳戶      │匯入帳戶    │被告抗辯金額  │鑑定人認列金額│本院判斷              │
│    │        │              │            │              │（卷(四)140 、14│                      │
│    │        │              │（卷(五)121） │              │6 ）          │                      │
├──┼────┼───────┼──────┼───────┼───────┼───────────┤
│1   │950907  │林銘輝一銀    │珀億一銀    │1,950,000元   │1,950,000元   │應認列1,950,000元   │
│    │        │              │            │（卷(一)104）   │（附表十八，12│與卷附被告支出資料相│
│    │        │              │            │              │）            │  符（卷(二)12頁）。    │
│    │        │              │            │              │              │原告對於鑑定人已認列│
│    │        │              │            │              │              │  被告之金額均不爭執。│
├──┼────┼───────┼──────┼───────┼───────┼───────────┤
│2   │930604  │林銘輝一銀    │王淑英合作社│285,000元     │285,000元     │應認列285,000元     │
│    │        │              │            │（卷(四)255）   │（附表二十三，│原告對於鑑定人已認列│
│    │        │              │            │              │2）           │  被告之金額均不爭執。│
├──┼────┼───────┼──────┼───────┼───────┼───────────┤
│3   │940601  │林銘輝一銀    │王淑英一銀  │348,000元     │340,000元     │應認列340,000元     │
│    │        │              │            │（卷(一)105）   │（附表十八，1 │與卷附被告支出資料僅│
│    │        │              │            │              │7）           │  340,000元相符（卷(二) │
│    │        │              │            │              │              │  10頁）。            │
│    │        │              │            │              │              │原告對於鑑定人已認列│
│    │        │              │            │              │              │  被告之金額均不爭執。│
│    │        │              │            │              │              │被告答辯狀中就項目雖│
│    │        │              │            │              │              │  提出編號56憑證，惟該│
│    │        │              │            │              │              │  憑證金額、存入方式、│
│    │        │              │            │              │              │  存入當事人均與被告抗│
│    │        │              │            │              │              │  辯不符。            │
├──┼────┼───────┼──────┼───────┼───────┼───────────┤
│4   │941116  │林銘輝一銀    │王淑英一銀  │339,993元     │339,993元     │應認列339,993元     │
│    │        │              │            │（卷(一)104）   │（附表十八，1 │與卷附被告支出資料相│
│    │        │              │            │              │6）           │  符（卷(二)10頁、卷(一)16│
│    │        │              │            │              │              │  5 、166 頁）。      │
│    │        │              │            │              │              │原告對於鑑定人已認列│
│    │        │              │            │              │              │  被告之金額均不爭執。│
│    │        │              │            │              │              │                      │
├──┼────┼───────┼──────┼───────┼───────┼───────────┤
│5   │960927  │林銘輝一銀    │超群鋼鐵一銀│657,330元     │657,330元     │應認列657,330元     │
│    │        │              │            │（卷(一)105）   │（附表十八，1 │與卷附被告支出資料相│
│    │        │              │            │              │8）           │  符（卷(二)13頁）。    │
│    │        │              │            │              │              │原告對於鑑定人已認列│
│    │        │              │            │              │              │  被告之金額均不爭執。│
├──┼────┼───────┼──────┼───────┼───────┼───────────┤
│合計│        │              │            │3,580,323元   │3,572,323元   │3,572,323元           │
└──┴────┴───────┴──────┴───────┴───────┴───────────┘
附表20：
┌──────────────────────────────────────────────────┐
│林銘輝存入青億企業社帳戶部分（單位：新臺幣）                                                        │
├──┬────┬───────┬──────┬───────┬───────┬───────────┤
│編號│日期    │匯出帳戶      │匯入帳戶    │被告抗辯金額  │鑑定人認列金額│本院判斷              │
│    │        │              │（卷(五)121） │              │（卷(四)140 、14│                      │
│    │        │              │            │              │6 ）          │                      │
├──┼────┼───────┼──────┼───────┼───────┼───────────┤
│1   │940715  │林銘輝一銀    │王淑英一銀  │275,984元     │275,948 元（附│應認列275,948元     │
│    │        │              │            │（卷(三)255頁） │表二十三，7 ）│原告對於鑑定人已認列│
│    │        │              │            │              │              │  被告之金額均不爭執。│
├──┼────┼───────┼──────┼───────┼───────┼───────────┤
│2   │950316  │林銘輝一銀    │王淑英一銀  │185,550元     │185,550元     │185,550元           │
│    │        │              │            │（卷(一)104頁） │（附表十八，15│原告對於鑑定人已認列│
│    │        │              │            │              │）            │  被告之金額均不爭執。│
├──┼────┼───────┼──────┼───────┼───────┼───────────┤
│3   │960515  │林銘輝一銀    │王淑英一銀  │452,990元     │452,990元     │應認列452,990元     │
│    │        │              │            │（卷(一)104頁） │（附表十八，10│鑑定人雖未記載認列原│
│    │        │              │            │              │）            │  因，但支出資料相符（│
│    │        │              │            │              │              │  卷(二)13頁），故予認列│
│    │        │              │            │              │              │  。                  │
│    │        │              │            │              │              │原告對於鑑定人已認列│
│    │        │              │            │              │              │  被告之金額均不爭執。│
├──┼────┼───────┼──────┼───────┼───────┼───────────┤
│合計│        │              │            │914,524元     │914,524元     │914,524元             │
└──┴────┴───────┴──────┴───────┴───────┴───────────┘
 附表21：
┌──────────────────────────────────────────────────┐
│林銘輝存入楊嘉榮帳戶部分（單位：新臺幣）                                                            │
├──┬────┬───────┬──────┬───────┬───────┬───────────┤
│編號│  日期  │匯出帳戶      │匯入帳戶    │被告抗辯金額  │鑑定人認列金額│法院判斷              │
│    │        │              │（卷(五)122） │              │（卷(四)140 、14│                      │
│    │        │              │            │              │6 ）          │                      │
├──┼────┼───────┼──────┼───────┼───────┼───────────┤
│1   │910920  │林銘輝一銀    │楊嘉榮合作社│360,000元     │360,000元     │360,000元           │
│    │        │              │            │（卷(三)255）   │（附表二十三，│原告對於鑑定人已認列│
│    │        │              │            │              │1）           │  被告之金額均不爭執。│
├──┼────┼───────┼──────┼───────┼───────┼───────────┤
│2   │931011  │林銘輝一銀    │楊嘉榮渣打  │515,000元     │515,000元     │應認列515,000元     │
│    │        │              │            │（卷(三)255）   │（附表二十三，│與卷附被告支出資料相│
│    │        │              │            │              │3）           │  符（卷(二)8 頁）。    │
│    │        │              │            │              │              │原告對於鑑定人已認列│
│    │        │              │            │              │              │  被告之金額均不爭執。│
├──┼────┼───────┼──────┼───────┼───────┼───────────┤
│3   │940503  │林銘輝一銀    │楊嘉榮渣打  │500,000元     │500,000元     │應認列500,000元     │
│    │        │              │            │（卷(三)255）   │（附表二十三，│原告對於鑑定人已認列│
│    │        │              │            │              │4）           │  被告之金額均不爭執。│
├──┼────┼───────┼──────┼───────┼───────┼───────────┤
│4   │940516  │林銘輝一銀    │楊嘉榮渣打  │330,000元     │330,000元     │應認列330,000元     │
│    │        │              │            │（卷(三)255）   │（附表二十三，│與卷附被告支出資料相│
│    │        │              │            │              │5）           │  符（卷(二)10頁）。    │
│    │        │              │            │              │              │原告對於鑑定人已認列│
│    │        │              │            │              │              │  被告之金額均不爭執。│
├──┼────┼───────┼──────┼───────┼───────┼───────────┤
│5   │940627  │林銘輝一銀    │楊嘉榮渣打  │400,000元     │400,000元     │應認列400,000元     │
│    │        │              │            │（卷(三)255）   │（附表二十三，│原告對於鑑定人已認列│
│    │        │              │            │              │6）           │  被告之金額均不爭執。│
├──┼────┼───────┼──────┼───────┼───────┼───────────┤
│6   │940801  │林銘輝合作社  │楊嘉榮渣打  │600,000元     │600,000元     │應認列600,000元     │
│    │        │              │            │（卷(一)81）    │（附表十八，1 │與卷附被告支出資料相│
│    │        │              │            │              │）            │  符（卷(一)82、280 頁）│
│    │        │              │            │              │              │原告對於鑑定人已認列│
│    │        │              │            │              │              │  被告之金額均不爭執。│
├──┼────┼───────┼──────┼───────┼───────┼───────────┤
│7   │950327  │林銘輝一銀    │楊嘉榮渣打  │500,000元     │500,000元     │應認列500,000元     │
│    │        │              │            │（卷(一)104）   │（附表十八，1 │與卷附被告支出資料相│
│    │        │              │            │              │4）           │  符（卷(二)11頁）。    │
│    │        │              │            │              │              │原告對於鑑定人已認列│
│    │        │              │            │              │              │  被告之金額均不爭執。│
├──┼────┼───────┼──────┼───────┼───────┼───────────┤
│8   │950328  │林銘輝一銀    │楊嘉榮渣打  │330,000元     │330,000元     │應認列330,000元     │
│    │        │              │            │（卷(一)104）   │（附表十八，1 │與卷附被告支出資料相│
│    │        │              │            │              │3）           │  符（卷(一)162 頁）    │
│    │        │              │            │              │              │原告對於鑑定人已認列│
│    │        │              │            │              │              │  被告之金額均不爭執。│
├──┼────┼───────┼──────┼───────┼───────┼───────────┤
│9   │951211  │林銘輝一銀    │楊嘉榮渣打  │400,000元     │400,000元     │應認列400,000元     │
│    │        │              │            │（卷(一)105）   │（附表十八，2 │與卷附被告支出資料相│
│    │        │              │            │              │0）           │  符（卷(二)12頁），故予│
│    │        │              │            │              │              │  認列。              │
│    │        │              │            │              │              │原告對於鑑定人已認列│
│    │        │              │            │              │              │  被告之金額均不爭執。│
├──┼────┼───────┼──────┼───────┼───────┼───────────┤
│10  │960301  │林銘輝一銀    │楊嘉榮渣打  │270,000元     │270,000元     │應認列270,000元     │
│    │        │              │            │（卷(一)104）   │（附表十八，1 │與卷附被告支出資料相│
│    │        │              │            │              │1）           │  符（卷(二)12頁），故予│
│    │        │              │            │              │              │  認列。              │
│    │        │              │            │              │              │原告對於鑑定人已認列│
│    │        │              │            │              │              │  被告之金額均不爭執。│
├──┼────┼───────┼──────┼───────┼───────┼───────────┤
│11  │960525  │林銘輝一銀    │楊嘉榮渣打  │936,700元     │936,700元     │936,700元           │
│    │        │              │            │（卷(一)104）   │（附表十八，9 │原告對於鑑定人已認列│
│    │        │              │            │              │）            │  被告之金額均不爭執。│
├──┼────┼───────┼──────┼───────┼───────┼───────────┤
│12  │960629  │林銘輝合作社  │楊嘉榮一銀  │150,000元     │150,000元     │應認列150,000元     │
│    │        │              │            │（卷(一)81）    │（附表十八，2 │與卷附被告支出資料相│
│    │        │              │            │              │）            │  符（卷(一)282 頁）。  │
│    │        │              │            │              │              │                      │
├──┼────┼───────┼──────┼───────┼───────┼───────────┤
│13  │960928  │林銘輝一銀    │楊嘉榮渣打  │800,000元     │800,000元     │應認列800,000元。   │
│    │        │              │            │（卷(一)104）   │（附表十八，8 │與卷附被告支出資料相│
│    │        │              │            │              │）            │  符（卷(一)123 、卷(二)  │
│    │        │              │            │              │              │  13頁）。            │
│    │        │              │            │              │              │原告對於鑑定人已認列│
│    │        │              │            │              │              │  被告之金額均不爭執。│
├──┼────┼───────┼──────┼───────┼───────┼───────────┤
│14  │961015  │林銘輝合作社  │楊嘉榮渣打  │67,000元      │67,000元      │應認列67,000元      │
│    │        │              │            │（卷(一)81）    │（附表十八，3 │與卷附被告支出資料相│
│    │        │              │            │              │）            │  符（卷(一)84、282 頁）│
│    │        │              │            │              │              │  。                  │
│    │        │              │            │              │              │原告對於鑑定人已認列│
│    │        │              │            │              │              │  被告之金額均不爭執。│
├──┼────┼───────┼──────┼───────┼───────┼───────────┤
│15  │961029  │林銘輝合作社  │楊嘉榮渣打  │600,000       │600,000元     │應認列600,000元     │
│    │        │              │            │（卷(一)81）    │（附表十八，4 │與卷附被告支出資料相│
│    │        │              │            │              │）            │  符（卷(一)86、283 頁）│
│    │        │              │            │              │              │  。                  │
│    │        │              │            │              │              │原告對於鑑定人已認列│
│    │        │              │            │              │              │  被告之金額均不爭執。│
├──┼────┼───────┼──────┼───────┼───────┼───────────┤
│16  │961112  │林銘輝一銀    │楊嘉榮渣打  │320,000元     │320,000元     │應認列320,000元     │
│    │        │              │            │（卷(一)105）   │（附表十八，1 │與卷附被告支出資料相│
│    │        │              │            │              │9）           │  符（卷(二)13頁），故予│
│    │        │              │            │              │              │  認列。              │
│    │        │              │            │              │              │原告對於鑑定人已認列│
│    │        │              │            │              │              │  被告之金額均不爭執。│
├──┼────┼───────┼──────┼───────┼───────┼───────────┤
│17  │961126  │林銘輝一銀    │楊嘉榮渣打  │1,376,250元   │1,376,250元   │應認列1,376,250元   │
│    │        │              │            │（卷(一)104）   │（附表十八，7 │與卷附被告支出資料相│
│    │        │              │            │              │）            │  符（卷(二)13、116 頁）│
│    │        │              │            │              │              │  。                  │
│    │        │              │            │              │              │原告對於鑑定人已認列│
│    │        │              │            │              │              │  被告之金額均不爭執。│
├──┼────┼───────┼──────┼───────┼───────┼───────────┤
│18  │961225  │林銘輝一銀    │楊嘉榮渣打  │1,127,000元   │490,000元     │1,127,000元         │
│    │        │              │            │（卷(一)104）   │（附表十八，6 │被告已提出匯入楊嘉榮│
│    │        │              │            │              │）            │  帳戶之憑證，且其上金│
│    │        │              │            │              │              │  額已記載1,127,000 元│
│    │        │              │            │              │              │  （卷(一)115 頁），故應│
│    │        │              │            │              │              │  予認列。            │
│    │        │              │            │              │              │至鑑定人鑑定意見雖認│
│    │        │              │            │              │              │  為被告銀行帳內只提款│
│    │        │              │            │              │              │  490,000 元，惟被告既│
│    │        │              │            │              │              │  已提出匯入之憑證，即│
│    │        │              │            │              │              │  堪認其確實曾匯款1,12│
│    │        │              │            │              │              │  7,000 元予原告，至於│
│    │        │              │            │              │              │  其資金來源是否源自於│
│    │        │              │            │              │              │  原告公司等節，乃有利│
│    │        │              │            │              │              │  於原告之事實，原告對│
│    │        │              │            │              │              │  此並未舉證以實之，自│
│    │        │              │            │              │              │  應全數予以認列。    │
├──┼────┼───────┼──────┼───────┼───────┼───────────┤
│19  │961231  │林銘輝合作社  │楊嘉榮渣打  │1,408,000元   │1,408,000元   │應認列1,408,000元   │
│    │        │              │            │（卷(一)81）    │（附表十八，5 │與卷附被告支出資料相│
│    │        │              │            │              │）            │  符（卷(一)85、280 頁）│
│    │        │              │            │              │              │  。                  │
│    │        │              │            │              │              │原告對於鑑定人已認列│
│    │        │              │            │              │              │  被告之金額均不爭執。│
├──┼────┼───────┼──────┼───────┼───────┼───────────┤
│20  │960326  │林銘輝一銀    │楊嘉榮渣打  │40,000元      │0元           │應不認列。          │
│    │        │              │            │（卷(一)105）   │              │被告抗辯認列金額應為│
│    │        │              │            │              │              │  40,000元，惟鑑定人認│
│    │        │              │            │              │              │  為提領之日期與金額均│
│    │        │              │            │              │              │  不相符（卷(四)140 頁）│
│    │        │              │            │              │              │  ；且被告所提之憑證其│
│    │        │              │            │              │              │  存入金額為1,000,000 │
│    │        │              │            │              │              │  元（卷(一)177 頁），核│
│    │        │              │            │              │              │  與被告所述40,000元不│
│    │        │              │            │              │              │  符。                │
├──┼────┼───────┼──────┼───────┼───────┼───────────┤
│合計│        │              │            │11,029,950元  │10,352,950元  │10,989,950元          │
└──┴────┴───────┴──────┴───────┴───────┴───────────┘
附表22：
┌──────────────────────────────────────────────────┐
│呂美雲存入青億企業社帳戶部分（單位：新臺幣）                                                        │
├──┬────┬───────┬──────┬───────┬───────┬───────────┤
│編號│  日期  │匯出帳戶      │匯入帳戶    │被告抗辯金額  │鑑定人認列金額│本院判斷              │
│    │        │              │（卷(五)123） │              │（卷(四)141 、14│                      │
│    │        │              │            │              │7 ）          │                      │
├──┼────┼───────┼──────┼───────┼───────┼───────────┤
│1   │960507  │呂美雲一銀    │青億一銀    │77,000元      │77,000元      │應認列77,000元      │
│    │        │              │            │（卷(一)106）   │（附表十九，1 │原告對於鑑定人已認列│
│    │        │              │            │              │6）           │  被告之金額均不爭執。│
├──┼────┼───────┼──────┼───────┼───────┼───────────┤
│2   │961011  │呂美雲一銀    │青億一銀    │78,000元      │78,000元      │應認列78,000元      │
│    │        │              │            │（卷(一)106）   │（附表十九，9 │原告對於鑑定人已認列│
│    │        │              │            │              │）            │  被告之金額均不爭執。│
├──┼────┼───────┼──────┼───────┼───────┼───────────┤
│3   │941201  │呂美雲一銀    │轉稅        │280,651元     │280,651元     │應認列280,651元。   │
│    │        │              │            │（卷(一)108）   │（附表十九，32│與卷附被告支出資料相│
│    │        │              │            │              │）            │  符，卷(二)26頁。      │
│    │        │              │            │              │              │原告主張其中此部分金│
│    │        │              │            │              │              │  額係匯入珀億公司及青│
│    │        │              │            │              │              │  億公司，分別為280,65│
│    │        │              │            │              │              │  1 元及260,808 元，而│
│    │        │              │            │              │              │  被告僅抗辯此金額有匯│
│    │        │              │            │              │              │  入原告帳戶，至於匯至│
│    │        │              │            │              │              │  珀億或青億則未爭執，│
│    │        │              │            │              │              │  故以原告主張為準，因│
│    │        │              │            │              │              │  此，此部分僅與附表二│
│    │        │              │            │              │              │  十二第3 項，共計認列│
│    │        │              │            │              │              │  541,459元。         │
├──┼────┼───────┼──────┼───────┼───────┼───────────┤
│4   │961004  │呂美雲一銀    │建順煉鋼    │448,700元     │448,700元     │應認列448,700元     │
│    │        │              │            │（卷(一)106）   │（附表十九，12│與卷附被告支出資料相│
│    │        │              │            │              │）            │  符（卷(二)32頁）。    │
│    │        │              │            │              │              │原告對於鑑定人已認列│
│    │        │              │            │              │              │  被告之金額均不爭執。│
├──┼────┼───────┼──────┼───────┼───────┼───────────┤
│合計│        │              │            │884,351元     │884,351元     │884,351元             │
└──┴────┴───────┴──────┴───────┴───────┴───────────┘
附表23：
┌──────────────────────────────────────────────────┐
│呂美雲存入珀億公司帳戶部分（單位：新臺幣）                                                          │
├──┬────┬───────┬──────┬───────┬───────┬───────────┤
│編號│  日期  │匯出帳戶      │匯入帳戶    │被告抗辯金額  │鑑定人認列金額│本院判斷              │
│    │        │              │（卷(五)123） │              │（卷(四)141 、14│                      │
│    │        │              │            │              │7 ）          │                      │
├──┼────┼───────┼──────┼───────┼───────┼───────────┤
│1   │950907  │呂美雲一銀    │珀億一銀    │1,000,000元   │1,000,000元   │應認列1,000,000元   │
│    │        │              │            │（卷(一)107）   │（附表十九，25│與卷附被告支出資料相│
│    │        │              │            │              │）            │  符（卷(二)28頁），故予│
│    │        │              │            │              │              │  認列。              │
│    │        │              │            │              │              │原告對於鑑定人已認列│
│    │        │              │            │              │              │  被告之金額均不爭執。│
├──┼────┼───────┼──────┼───────┼───────┼───────────┤
│2   │960507  │呂美雲一銀    │珀億一銀    │78,000元      │78,000元      │應認列78,000元      │
│    │        │              │            │（卷(一)106）   │（附表十九，15│原告對於鑑定人已認列│
│    │        │              │            │              │）            │  被告之金額均不爭執。│
├──┼────┼───────┼──────┼───────┼───────┼───────────┤
│3   │941201  │呂美雲一銀    │轉稅        │260,808元     │260,808元     │應認列260,808元     │
│    │        │              │(銀行不提供)│（卷(一)105）   │（附表十九，32│與卷附被告支出資料相│
│    │        │              │            │與附表二十一第│）            │  符（卷(二)26頁）。    │
│    │        │              │            │3項為同一筆。 │              │與附表二十一第3 項相│
│    │        │              │            │              │              │  加即等於原表格之541,│
│    │        │              │            │              │              │  459 ，故應分別予認列│
│    │        │              │            │              │              │  ，共計認列541,459 元│
│    │        │              │            │              │              │  。                  │
├──┼────┼───────┼──────┼───────┼───────┼───────────┤
│合計│        │              │            │1,388,808 元  │1,338,808元   │1,338,808元           │
└──┴────┴───────┴──────┴───────┴───────┴───────────┘
附表24：
┌──────────────────────────────────────────────────┐
│呂美雲存入楊嘉榮帳戶部分（單位：新臺幣）                                                            │
├──┬────┬───────┬──────┬───────┬───────┬───────────┤
│編號│  日期  │匯出帳戶      │匯入帳戶    │被告抗辯金額  │鑑定人認列金額│本院判斷              │
│    │        │              │（卷(五)124） │              │（卷(四)141 、14│                      │
│    │        │              │            │              │7 ）          │                      │
├──┼────┼───────┼──────┼───────┼───────┼───────────┤
│1   │920606  │呂美雲一銀    │楊嘉榮竹企  │300,000元     │300,000元     │300,000元           │
│    │        │              │            │（卷(三)264）   │（附表二十四，│與卷附被告存入之資料│
│    │        │              │            │              │1）           │  （卷(三)265）相符。   │
│    │        │              │            │              │              │原告對於鑑定人已認列│
│    │        │              │            │              │              │  被告之金額均不爭執。│
├──┼────┼───────┼──────┼───────┼───────┼───────────┤
│2   │921013  │呂美雲一銀    │楊嘉榮竹企  │394,200元     │394,200元     │應認列394,200元     │
│    │        │              │            │（卷(三)264）   │（附表二十四，│與卷附被告支出資料相│
│    │        │              │            │              │2）           │  符（卷(二)21、卷(三)266 │
│    │        │              │            │              │              │  ）。                │
│    │        │              │            │              │              │原告對於鑑定人已認列│
│    │        │              │            │              │              │  被告之金額均不爭執。│
├──┼────┼───────┼──────┼───────┼───────┼───────────┤
│3   │921027  │呂美雲一銀    │楊嘉榮竹企  │571,700元     │571,700元     │應認列571,700元     │
│    │        │              │            │（卷(三)264）   │（附表二十四，│與卷附被告支出資料相│
│    │        │              │            │              │3）           │  符（卷(二)21、卷(三)267 │
│    │        │              │            │              │              │  ）。                │
│    │        │              │            │              │              │原告對於鑑定人已認列│
│    │        │              │            │              │              │  被告之金額均不爭執。│
├──┼────┼───────┼──────┼───────┼───────┼───────────┤
│4   │930112  │呂美雲一銀    │楊嘉榮竹企  │250,000元     │250,000元     │應認列250,000元     │
│    │        │              │            │（卷(三)264）   │（附表二十四，│鑑定人雖未記載認列原│
│    │        │              │            │              │4）           │  因，但被告支出資料相│
│    │        │              │            │              │              │  符（卷(二)22、卷(三)268 │
│    │        │              │            │              │              │  ）。                │
│    │        │              │            │              │              │原告對於鑑定人已認列│
│    │        │              │            │              │              │  被告之金額均不爭執。│
├──┼────┼───────┼──────┼───────┼───────┼───────────┤
│5   │931214  │呂美雲一銀    │楊嘉榮竹企  │180,000元     │180,000元     │應認列180,000 元    │
│    │        │              │            │（卷(三)264）   │（附表二十四，│鑑定人雖未記載認列原│
│    │        │              │            │              │5）           │  因，但被告支出資料相│
│    │        │              │            │              │              │  符（卷(二)24、卷(三)269 │
│    │        │              │            │              │              │  ）。                │
│    │        │              │            │              │              │原告對於鑑定人已認列│
│    │        │              │            │              │              │  被告之金額均不爭執。│
├──┼────┼───────┼──────┼───────┼───────┼───────────┤
│6   │940124  │呂美雲一銀    │楊嘉榮渣打  │150,000元     │150,000元     │150,000元           │
│    │        │              │            │（卷(一)108）   │（附表十九，3 │原告對於鑑定人已認列│
│    │        │              │            │              │3）           │  被告之金額均不爭執。│
├──┼────┼───────┼──────┼───────┼───────┼───────────┤
│7   │941201  │呂美雲一銀    │楊嘉榮渣打  │279,340元     │279,340元     │應認列279,340元     │
│    │        │              │            │（卷(一)108）   │（附表十九，3 │與卷附被告支出資料相│
│    │        │              │            │              │1）           │  符（卷(一)164 、卷(二)26│
│    │        │              │            │              │              │  ）。                │
│    │        │              │            │              │              │原告對於鑑定人已認列│
│    │        │              │            │              │              │  被告之金額均不爭執。│
├──┼────┼───────┼──────┼───────┼───────┼───────────┤
│8   │950224  │呂美雲一銀    │楊嘉榮渣打  │200,000元     │200,000元     │應認列200,000元     │
│    │        │              │            │（卷(一)107）   │（附表十九，2 │與卷附被告支出資料相│
│    │        │              │            │              │9）           │  符（卷(二)27頁）。    │
│    │        │              │            │              │              │原告對於鑑定人已認列│
│    │        │              │            │              │              │  被告之金額均不爭執。│
├──┼────┼───────┼──────┼───────┼───────┼───────────┤
│9   │950310  │呂美雲台銀    │楊嘉榮渣打  │320,000元     │320,000元     │應認列320,000元     │
│    │        │              │            │（卷(一)87）    │（附表十九，1 │卷附被告匯款資料及被│
│    │        │              │            │              │）            │  告支出資料共2筆且相 │
│    │        │              │            │              │              │  符（卷(一)88、卷(二)330 │
│    │        │              │            │              │              │  頁）。              │
│    │        │              │            │              │              │原告對於鑑定人已認列│
│    │        │              │            │              │              │  被告之金額均不爭執。│
├──┼────┼───────┼──────┼───────┼───────┼───────────┤
│10  │950410  │呂美雲台銀    │楊嘉榮渣打  │578,000元     │490,000元     │應認列578,000元     │
│    │        │              │            │（卷(一)87）    │（附表十九，2 │被告已提出匯款578,00│
│    │        │              │            │              │）            │  0 元予原告之憑證（卷│
│    │        │              │            │              │              │  (一)89），故應予認列。│
│    │        │              │            │              │              │至鑑定意見雖記載被告│
│    │        │              │            │              │              │  銀行帳內只提款490,00│
│    │        │              │            │              │              │  0 元，故僅認列該金額│
│    │        │              │            │              │              │  云云，惟匯款資金來源│
│    │        │              │            │              │              │  並不僅限於提領現金，│
│    │        │              │            │              │              │  其差額可能係被告本來│
│    │        │              │            │              │              │  就持有款項，故本院認│
│    │        │              │            │              │              │  為此部分應認列578,00│
│    │        │              │            │              │              │  0元。               │
├──┼────┼───────┼──────┼───────┼───────┼───────────┤
│11  │950530  │呂美雲一銀    │楊嘉榮渣打  │1,100,000元   │1,100,000元   │應認列1,100,000 元  │
│    │        │              │            │（卷(一)107）   │（附表十九，2 │與卷附被告存入及支出│
│    │        │              │            │              │8）           │  資料相符（卷(一)158 、│
│    │        │              │            │              │              │  卷(二)27頁）。        │
│    │        │              │            │              │              │原告對於鑑定人已認列│
│    │        │              │            │              │              │  被告之金額均不爭執。│
├──┼────┼───────┼──────┼───────┼───────┼───────────┤
│12  │950609  │呂美雲一銀    │楊嘉榮渣打  │283,000元     │283,000元     │應認列283,000元     │
│    │        │              │            │（卷(一)107）   │（附表十九，2 │與卷附被告存入及支出│
│    │        │              │            │              │7）           │  資料相符（卷(一)157 、│
│    │        │              │            │              │              │  卷(二)27頁）。        │
│    │        │              │            │              │              │原告對於鑑定人已認列│
│    │        │              │            │              │              │  被告之金額均不爭執。│
├──┼────┼───────┼──────┼───────┼───────┼───────────┤
│13  │950906  │呂美雲一銀    │楊嘉榮渣打  │280,000元     │280,000元     │應認列280,000元     │
│    │        │              │            │（卷(一)107）   │（附表十九，2 │與卷附被告支出資料相│
│    │        │              │            │              │6）           │  符（卷(二)28頁）。    │
│    │        │              │            │              │              │原告對於鑑定人已認列│
│    │        │              │            │              │              │  被告之金額均不爭執。│
├──┼────┼───────┼──────┼───────┼───────┼───────────┤
│14  │951002  │呂美雲一銀    │楊嘉榮渣打  │350,000元     │350,000元     │應認列350,000元     │
│    │        │              │            │（卷(一)107）   │（附表十九，2 │與卷附被告支出資料相│
│    │        │              │            │              │4）           │  符（卷(二)28頁）。    │
│    │        │              │            │              │              │原告對於鑑定人已認列│
│    │        │              │            │              │              │  被告之金額均不爭執。│
│    │        │              │            │              │              │                      │
├──┼────┼───────┼──────┼───────┼───────┼───────────┤
│15  │951110  │呂美雲一銀    │楊嘉榮渣打  │76,000元      │76,000元      │應認列76,000元      │
│    │        │              │            │（卷(一)107）   │（附表十九，2 │與卷附被告存入及支出│
│    │        │              │            │              │2）           │  資料相符（卷(一)151 、│
│    │        │              │            │              │              │  卷(二)29頁）。        │
│    │        │              │            │              │              │原告對於鑑定人已認列│
│    │        │              │            │              │              │  被告之金額均不爭執。│
├──┼────┼───────┼──────┼───────┼───────┼───────────┤
│16  │951110  │呂美雲一銀    │楊嘉榮渣打  │465,000元     │465,000元     │應認列465,000元     │
│    │        │              │            │（卷(一)107）   │（附表十九，2 │與卷附被告存入及支出│
│    │        │              │            │              │3）           │  資料相符（卷(一)182 、│
│    │        │              │            │              │              │  卷(二)29頁）。        │
│    │        │              │            │              │              │原告對於鑑定人已認列│
│    │        │              │            │              │              │  被告之金額均不爭執。│
├──┼────┼───────┼──────┼───────┼───────┼───────────┤
│17  │951127  │呂美雲一銀    │楊嘉榮渣打  │243,000元     │243,000元     │應認列243,000元     │
│    │        │              │            │（卷(一)107）   │（附表十九，2 │與卷附被告支出資料相│
│    │        │              │            │              │1）           │  符（卷(二)29頁）。    │
│    │        │              │            │              │              │原告對於鑑定人已認列│
│    │        │              │            │              │              │  被告之金額均不爭執。│
├──┼────┼───────┼──────┼───────┼───────┼───────────┤
│18  │960131  │呂美雲一銀    │楊嘉榮渣打  │680,000元     │680,000元     │應認列680,000元     │
│    │        │              │            │（卷(一)107）   │（附表十九，2 │與卷附被告存入資料相│
│    │        │              │            │              │0）           │  符（卷(一)144）。     │
│    │        │              │            │              │              │原告對於鑑定人已認列│
│    │        │              │            │              │              │  被告之金額均不爭執。│
├──┼────┼───────┼──────┼───────┼───────┼───────────┤
│19  │960212  │呂美雲台銀    │楊嘉榮渣打  │998,000元     │998,000 元    │應認列998,000元     │
│    │        │              │            │（卷(一)87）    │（附表十九，3 │與卷附被告存入及支出│
│    │        │              │            │              │）            │  資料相符（卷(一)90、卷│
│    │        │              │            │              │              │  (二)332 頁）。        │
│    │        │              │            │              │              │原告對於鑑定人已認列│
│    │        │              │            │              │              │  被告之金額均不爭執。│
├──┼────┼───────┼──────┼───────┼───────┼───────────┤
│20  │960215  │呂美雲一銀    │楊嘉榮渣打  │800,000元     │800,000 元    │應認列800,000元     │
│    │        │              │            │（卷(一)107）   │（附表十九，1 │與卷附被告存入及支出│
│    │        │              │            │              │9）           │  資料相符（卷(一)141 、│
│    │        │              │            │              │              │  卷(二)29頁）。        │
│    │        │              │            │              │              │原告對於鑑定人已認列│
│    │        │              │            │              │              │  被告之金額均不爭執。│
├──┼────┼───────┼──────┼───────┼───────┼───────────┤
│21  │960301  │呂美雲一銀    │楊嘉榮渣打  │700,000元     │700,000元     │應認列700,000元     │
│    │        │              │            │（卷(一)106）   │（附表十九，1 │與卷附被告支出資料相│
│    │        │              │            │              │8）           │  符（卷(二)30頁）。    │
│    │        │              │            │              │              │原告對於鑑定人已認列│
│    │        │              │            │              │              │  被告之金額均不爭執。│
├──┼────┼───────┼──────┼───────┼───────┼───────────┤
│22  │960425  │呂美雲一銀    │楊嘉榮渣打  │920,000元     │915,000 元    │應認列920,000元     │
│    │        │              │            │（卷(一)106）   │（附表十九，1 │被告已提供匯入金額為│
│    │        │              │            │              │7）           │  920,000 元之匯款單（│
│    │        │              │            │              │              │  卷(一)135 ），鑑定意見│
│    │        │              │            │              │              │  雖認為被告銀行帳內只│
│    │        │              │            │              │              │  提款915,000 元（卷(二)│
│    │        │              │            │              │              │  30），惟匯款資金來源│
│    │        │              │            │              │              │  並不僅限於提領現金，│
│    │        │              │            │              │              │  其差額可能係被告本來│
│    │        │              │            │              │              │  就持有款項，故本院認│
│    │        │              │            │              │              │  為此部分仍應認列920,│
│    │        │              │            │              │              │  000元。             │
├──┼────┼───────┼──────┼───────┼───────┼───────────┤
│23  │960507  │呂美雲一銀    │楊嘉榮渣打  │300,000元     │300,000元     │應認列300,000元     │
│    │        │              │            │（卷(一)108）   │（附表十九，3 │與卷附被告支出資料相│
│    │        │              │            │              │5）           │  符（卷(二)30頁），且被│
│    │        │              │            │              │              │  告確有匯入超過此金額│
│    │        │              │            │              │              │  款項予原告（卷(一)181 │
│    │        │              │            │              │              │  ）。                │
│    │        │              │            │              │              │原告對於鑑定人已認列│
│    │        │              │            │              │              │  被告之金額均不爭執。│
├──┼────┼───────┼──────┼───────┼───────┼───────────┤
│24  │960510  │呂美雲一銀    │楊嘉榮渣打  │550,000元     │550,000元     │應認列550,000元     │
│    │        │              │            │（卷(一)108）   │（附表十九，3 │與卷附被告支出資料相│
│    │        │              │            │              │4）           │  符（卷(二)30頁），且被│
│    │        │              │            │              │              │  告確有匯入超出此金額│
│    │        │              │            │              │              │  款項予原告（卷(一)180 │
│    │        │              │            │              │              │  ）。                │
│    │        │              │            │              │              │原告對於鑑定人已認列│
│    │        │              │            │              │              │  被告之金額均不爭執。│
├──┼────┼───────┼──────┼───────┼───────┼───────────┤
│25  │960725  │呂美雲一銀    │楊嘉榮渣打  │550,000元     │550,000元     │應認列550,000元     │
│    │        │              │            │（卷(一)106）   │（附表十九，1 │與卷附被告支出資料相│
│    │        │              │            │              │4）           │  符（卷(二)31頁），且被│
│    │        │              │            │              │              │  告確有匯入超出此金額│
│    │        │              │            │              │              │  款項予原告（卷(一)127 │
│    │        │              │            │              │              │  ）。                │
│    │        │              │            │              │              │原告對於鑑定人已認列│
│    │        │              │            │              │              │  被告之金額均不爭執。│
├──┼────┼───────┼──────┼───────┼───────┼───────────┤
│26  │960810  │呂美雲一銀    │楊嘉榮渣打  │1,000,000元   │1,000,000元   │應認列1,000,000元   │
│    │        │              │            │（卷(一)106）   │（附表十九，1 │與卷附被告支出資料相│
│    │        │              │            │              │3）           │  符（卷(二)31頁），且被│
│    │        │              │            │              │              │  告確有匯入超出此金額│
│    │        │              │            │              │              │  款項予原告（卷(一)126 │
│    │        │              │            │              │              │  ）。                │
│    │        │              │            │              │              │原告對於鑑定人已認列│
│    │        │              │            │              │              │  被告之金額均不爭執。│
├──┼────┼───────┼──────┼───────┼───────┼───────────┤
│27  │960926  │呂美雲一銀    │楊嘉榮渣打  │700,000元     │700,000元     │應認列700,000 元    │
│    │        │              │            │（卷(一)108）   │（附表十九，3 │與卷附被告存入及支出│
│    │        │              │            │              │0）           │  資料相符（卷(一)173 、│
│    │        │              │            │              │              │  卷(二)32頁）。        │
│    │        │              │            │              │              │原告對於鑑定人已認列│
│    │        │              │            │              │              │  被告之金額均不爭執。│
├──┼────┼───────┼──────┼───────┼───────┼───────────┤
│28  │961011  │呂美雲台銀    │楊嘉榮渣打  │559,500元     │559,500元     │應認列559,500元     │
│    │        │              │            │（卷(一)87）    │（附表十九，6 │與卷附被告存入及支出│
│    │        │              │            │              │）            │  資料相符（卷(一)93、卷│
│    │        │              │            │              │              │  (二)333 頁）。        │
│    │        │              │            │              │              │原告對於鑑定人已認列│
│    │        │              │            │              │              │  被告之金額均不爭執。│
├──┼────┼───────┼──────┼───────┼───────┼───────────┤
│29  │961011  │呂美雲一銀    │楊嘉榮渣打  │29,600元      │29,600元      │應認列29,600元      │
│    │        │              │            │（卷(一)106）   │（附表十九，1 │與卷附被告存入資料相│
│    │        │              │            │              │0）           │  符（卷(一)120）。     │
│    │        │              │            │              │              │原告對於鑑定人已認列│
│    │        │              │            │              │              │  被告之金額均不爭執。│
├──┼────┼───────┼──────┼───────┼───────┼───────────┤
│30  │961011  │呂美雲一銀    │楊嘉榮一銀  │5,000元       │5,000元       │應認列5,000元       │
│    │        │              │            │（卷(一)106）   │（附表十九，1 │與卷附被告存入資料相│
│    │        │              │            │              │1）           │  符（卷(一)121）。     │
│    │        │              │            │              │              │原告對於鑑定人已認列│
│    │        │              │            │              │              │  被告之金額均不爭執。│
├──┼────┼───────┼──────┼───────┼───────┼───────────┤
│31  │961023  │呂美雲台銀    │楊嘉榮渣打  │1,291,571元   │1,291,571元   │應認列1,291,571元   │
│    │        │              │            │（卷(一)87）    │（附表十九，4 │與卷附被告存入及支出│
│    │        │              │            │              │）            │  資料相符（卷(一)91、卷│
│    │        │              │            │              │              │  (二)333 頁）。        │
│    │        │              │            │              │              │原告對於鑑定人已認列│
│    │        │              │            │              │              │  被告之金額均不爭執。│
├──┼────┼───────┼──────┼───────┼───────┼───────────┤
│32  │961023  │呂美雲台銀    │楊嘉榮渣打  │827,068元     │827,068元     │應認列827,068元     │
│    │        │              │            │（卷(一)87）    │（附表十九，5 │與卷附被告存入及支出│
│    │        │              │            │              │）            │  資料相符（卷(一)92、卷│
│    │        │              │            │              │              │  (二)333 頁）。        │
│    │        │              │            │              │              │原告對於鑑定人已認列│
│    │        │              │            │              │              │  被告之金額均不爭執。│
├──┼────┼───────┼──────┼───────┼───────┼───────────┤
│33  │961112  │呂美雲台銀    │楊嘉榮渣打  │1,079,100元   │1,079,100 元  │應認列1,079,100元   │
│    │        │              │            │（卷(一)87）    │（附表十九，7 │與卷附被告存入及支出│
│    │        │              │            │              │）            │  資料相符（卷(一)94、卷│
│    │        │              │            │              │              │  (二)333 頁）。        │
│    │        │              │            │              │              │原告對於鑑定人已認列│
│    │        │              │            │              │              │  被告之金額均不爭執。│
├──┼────┼───────┼──────┼───────┼───────┼───────────┤
│34  │961112  │呂美雲台銀    │楊嘉榮渣打  │545,700元     │545,700元     │應認列545,700元     │
│    │        │              │            │（卷(一)87）    │（附表十九，8 │與卷附被告存入及支出│
│    │        │              │            │              │）            │  資料相符（卷(一)95、卷│
│    │        │              │            │              │              │  (二)333 頁）。        │
│    │        │              │            │              │              │原告對於鑑定人已認列│
│    │        │              │            │              │              │  被告之金額均不爭執。│
├──┼────┼───────┼──────┼───────┼───────┼───────────┤
│35  │970110  │呂美雲台銀    │楊嘉榮渣打  │1,150,800元   │未在原鑑定範圍│應認列1,150,800元   │
│    │        │              │            │（卷(五)294）   │內            │被告提出之匯款單及同│
│    │        │              │            │              │              │  日領出現金1,150,800 │
│    │        │              │            │              │              │  元之明細表可證（卷(五)│
│    │        │              │            │              │              │  297 、298 ）。且原告│
│    │        │              │            │              │              │  對此亦不爭執而減縮請│
│    │        │              │            │              │              │  求（卷(五)313、394）。│
├──┼────┼───────┼──────┼───────┼───────┼───────────┤
│合計│        │              │            │18,706,579元  │17,462,779元  │18,706,579元          │
└──┴────┴───────┴──────┴───────┴───────┴───────────┘
附表25：
┌──────────────────────────────────────────────────┐
│林祐存存入青億企業社帳戶部分（單位：新臺幣）                                                        │
├──┬────┬───────┬──────┬───────┬───────┬───────────┤
│編號│  日期  │匯出帳戶      │匯入帳戶    │被告抗辯金額  │鑑定人認列金額│本院判斷              │
│    │        │              │（卷(五)125 背│              │（卷(四)143 、14│                      │
│    │        │              │面）        │              │8 ）          │                      │
├──┼────┼───────┼──────┼───────┼───────┼───────────┤
│1   │961004  │林祐存一銀    │建順煉鋼    │325,000元     │325,000元     │應認列325,000元     │
│    │        │              │            │              │（附表二十，2 │與卷附被告支出資料相│
│    │        │              │            │              │）            │  符（卷(二)46頁），且被│
│    │        │              │            │              │              │  告確實匯出超過此金額│
│    │        │              │            │              │              │  予第三人（卷(一)122 ）│
│    │        │              │            │              │              │  。                  │
│    │        │              │            │              │              │原告對於鑑定人已認列│
│    │        │              │            │              │              │  被告之金額均不爭執。│
├──┼────┼───────┼──────┼───────┼───────┼───────────┤
│合計│        │              │            │325,000元     │325,000元     │325,000元             │
└──┴────┴───────┴──────┴───────┴───────┴───────────┘
附表26：
┌──────────────────────────────────────────────────┐
│林祐存存入楊嘉榮帳戶部分（單位：新臺幣）                                                            │
├──┬────┬───────┬──────┬───────┬───────┬───────────┤
│編號│  日期  │匯出帳戶      │匯入帳戶    │被告抗辯金額  │鑑定人認列金額│     本院判斷         │
│    │        │              │（卷(五)125） │              │（卷(四)143 、14│                      │
│    │        │              │            │              │8 ）          │                      │
├──┼────┼───────┼──────┼───────┼───────┼───────────┤
│1   │960315  │林祐存華南    │楊嘉榮渣打  │1,000,000元   │1,000,000元   │應認列1,000,000元   │
│    │        │              │            │（卷(一)96）    │（附表二十，1 │與卷附被告存入及支出│
│    │        │              │            │              │）            │  資料相符（卷(一)97、卷│
│    │        │              │            │              │              │  (三)63頁）。          │
│    │        │              │            │              │              │原告對於鑑定人已認列│
│    │        │              │            │              │              │  被告之金額均不爭執。│
├──┼────┼───────┼──────┼───────┼───────┼───────────┤
│2   │960910  │林祐存一銀    │楊嘉榮渣打  │787,000元     │430,000元     │應認列787,000元     │
│    │        │              │            │（卷(一)109）   │（附表二十，3 │被告已提出匯款金額為│
│    │        │              │            │              │）            │  787,000 元之匯款單（│
│    │        │              │            │              │              │  卷(一)125 ），雖鑑定意│
│    │        │              │            │              │              │  見認被告銀行僅提款43│
│    │        │              │            │              │              │  0,000 元，故僅認列該│
│    │        │              │            │              │              │  數額云云。惟匯款資金│
│    │        │              │            │              │              │  來源並不僅限於提領當│
│    │        │              │            │              │              │  事人本人帳戶，其差額│
│    │        │              │            │              │              │  可能係被告本來就持有│
│    │        │              │            │              │              │  款項或向他人資借，故│
│    │        │              │            │              │              │  本院認為此部分仍應認│
│    │        │              │            │              │              │  列787,000元。       │
├──┼────┼───────┼──────┼───────┼───────┼───────────┤
│3   │960810  │林祐存一銀    │楊嘉榮渣打  │60,000元      │60,000元      │應認列60,000元      │
│    │        │              │            │（卷(一)109）   │（附表二十，4 │與卷附被告支出資料相│
│    │        │              │            │              │）            │  符（卷(二)46頁），且被│
│    │        │              │            │              │              │  告確實匯款超出上開金│
│    │        │              │            │              │              │  額款項予原告（卷(一)12│
│    │        │              │            │              │              │  6 ）。              │
│    │        │              │            │              │              │原告對於鑑定人已認列│
│    │        │              │            │              │              │  被告之金額均不爭執。│
├──┼────┼───────┼──────┼───────┼───────┼───────────┤
│4   │960625  │林祐存一銀    │楊嘉榮渣打  │1,115,600元   │1,115,600元   │應認列1,115,600元   │
│    │        │              │            │（卷(一)109）   │（附表二十，5 │與卷附被告支出資料相│
│    │        │              │            │              │）            │  符（卷(二)45頁），且被│
│    │        │              │            │              │              │  告確實匯款超出上開金│
│    │        │              │            │              │              │  額款項予原告（卷(一)12│
│    │        │              │            │              │              │  9 ）。              │
│    │        │              │            │              │              │原告對於鑑定人已認列│
│    │        │              │            │              │              │  被告之金額均不爭執。│
├──┼────┼───────┼──────┼───────┼───────┼───────────┤
│5   │960611  │林祐存一銀    │楊嘉榮渣打  │270,000元     │270,000元     │應認列270,000元     │
│    │        │              │            │（卷(一)109）   │（附表二十，6 │與卷附被告支出資料相│
│    │        │              │            │              │）            │  符（卷(二)45頁），且被│
│    │        │              │            │              │              │  告確實匯款超出上開金│
│    │        │              │            │              │              │  額款項予原告（卷(一)12│
│    │        │              │            │              │              │  8 ）。              │
│    │        │              │            │              │              │原告對於鑑定人已認列│
│    │        │              │            │              │              │  被告之金額均不爭執。│
├──┼────┼───────┼──────┼───────┼───────┼───────────┤
│6   │951211  │林祐存一銀    │楊嘉榮渣打  │50,000元      │50,000元      │應認列50,000元      │
│    │        │              │            │（卷(一)109）   │（附表二十，8 │與卷附被告支出資料相│
│    │        │              │            │              │）            │  符（卷(二)44頁），且被│
│    │        │              │            │              │              │  告確實匯款超出上開金│
│    │        │              │            │              │              │  額款項予原告（卷(一)14│
│    │        │              │            │              │              │  7 ）。              │
│    │        │              │            │              │              │原告對於鑑定人已認列│
│    │        │              │            │              │              │  被告之金額均不爭執。│
├──┼────┼───────┼──────┼───────┼───────┼───────────┤
│7   │950814  │林祐存一銀    │楊嘉榮渣打  │400,000元     │400,000元     │應認列400,000元     │
│    │        │              │            │（卷(一)109）   │（附表二十，9 │與卷附被告支出資料相│
│    │        │              │            │              │）            │  符（卷(二)42頁），且被│
│    │        │              │            │              │              │  告確實匯款超出上開金│
│    │        │              │            │              │              │  額款項予原告（卷(一)15│
│    │        │              │            │              │              │  5）                 │
│    │        │              │            │              │              │原告對於鑑定人已認列│
│    │        │              │            │              │              │  被告之金額均不爭執。│
├──┼────┼───────┼──────┼───────┼───────┼───────────┤
│8   │950725  │林祐存一銀    │楊嘉榮渣打  │500,000元     │500,000元     │應認列500,000元     │
│    │        │              │            │（卷(一)109）   │（附表二十，1 │與卷附被告存入及支出│
│    │        │              │            │              │0）           │  資料相符（卷(一)156 、│
│    │        │              │            │              │              │  卷(二)42頁）。        │
│    │        │              │            │              │              │原告對於鑑定人已認列│
│    │        │              │            │              │              │  被告之金額均不爭執。│
├──┼────┼───────┼──────┼───────┼───────┼───────────┤
│9   │960806  │林祐存一銀    │楊嘉榮渣打  │220,000元     │220,000元     │應認列220,000元     │
│    │        │              │            │（卷(一)109）   │（附表二十，1 │與卷附被告支出資料相│
│    │        │              │            │              │1）           │  符（卷(二)46頁），且被│
│    │        │              │            │              │              │  告確實匯款超出上開金│
│    │        │              │            │              │              │  額款項予原告（卷(一)17│
│    │        │              │            │              │              │  4 ）                │
│    │        │              │            │              │              │原告對於鑑定人已認列│
│    │        │              │            │              │              │  被告之金額均不爭執。│
├──┼────┼───────┼──────┼───────┼───────┼───────────┤
│10  │960702  │林祐存一銀    │楊嘉榮一銀  │30,000元      │30,000元      │應認列30,000元      │
│    │        │              │            │（卷(一)109）   │（附表二十，1 │原告對於鑑定人已認列│
│    │        │              │            │              │3）           │  被告之金額均不爭執。│
├──┼────┼───────┼──────┼───────┼───────┼───────────┤
│11  │960410  │林祐存一銀    │楊嘉榮渣打  │267,000元     │267,000元     │應認列267,000元     │
│    │        │              │            │（卷(三)270）   │（附表二十五，│與卷附被告支出資料相│
│    │        │              │            │              │1）           │  符（卷(二)46頁），且被│
│    │        │              │            │              │              │  告確實匯款超出上開金│
│    │        │              │            │              │              │  額款項予原告（卷(三)27│
│    │        │              │            │              │              │  1 ）。              │
│    │        │              │            │              │              │原告對於鑑定人已認列│
│    │        │              │            │              │              │  被告之金額均不爭執。│
├──┼────┼───────┼──────┼───────┼───────┼───────────┤
│12  │960413  │林祐存一銀    │福灣企業    │23,470元      │23,470元      │應認列23,470元      │
│    │        │              │            │（卷(三)270）   │（附表二十五，│與卷附被告支出資料相│
│    │        │              │            │              │2）           │  符（卷(二)45、卷(三)272 │
│    │        │              │            │              │              │  頁）。              │
│    │        │              │            │              │              │原告對於鑑定人已認列│
│    │        │              │            │              │              │  被告之金額均不爭執。│
├──┼────┼───────┼──────┼───────┼───────┼───────────┤
│13  │960326  │林祐存一銀    │楊嘉榮渣打  │960,000元     │960,000元     │應認列960,000元     │
│    │        │              │            │（卷(三)270）   │（附表二十五，│與卷附被告支出資料相│
│    │        │              │            │              │3）           │  符（卷(二)44頁），且被│
│    │        │              │            │              │              │  告確實匯款超出上開金│
│    │        │              │            │              │              │  額款項予原告（卷(三)27│
│    │        │              │            │              │              │  3 ）                │
│    │        │              │            │              │              │原告對於鑑定人已認列│
│    │        │              │            │              │              │  被告之金額均不爭執。│
├──┼────┼───────┼──────┼───────┼───────┼───────────┤
│14  │960611  │林祐存一銀    │楊嘉榮渣打  │30,000元      │0 元          │應認列30,000 元。   │
│    │        │              │            │（卷(一)109）   │（附表二十，7 │被告已提出匯款金額為│
│    │        │              │            │              │）            │  30,000元之匯款單（卷│
│    │        │              │            │              │              │  (三)131 ），雖鑑定意見│
│    │        │              │            │              │              │  認被告銀行並無提領紀│
│    │        │              │            │              │              │  錄，故均不予認列。惟│
│    │        │              │            │              │              │  匯存款資金來源並不僅│
│    │        │              │            │              │              │  限於提領當事人本人帳│
│    │        │              │            │              │              │  戶，其差額可能係被告│
│    │        │              │            │              │              │  本來就持有款項或向他│
│    │        │              │            │              │              │  人資借，故本院認為此│
│    │        │              │            │              │              │  部分仍應認列。      │
├──┼────┼───────┼──────┼───────┼───────┼───────────┤
│合計│        │              │            │5,713,070元   │5,326,070元   │5,713,070元           │
└──┴────┴───────┴──────┴───────┴───────┴───────────┘
附表27：
┌──────────────────────────────────────────────────┐
│林祐雯存入青億企業社帳戶部分（單位：新臺幣）                                                        │
├──┬────┬───────┬──────┬───────┬───────┬───────────┤
│編號│  日期  │匯出帳戶      │匯入帳戶    │被告抗辯金額  │鑑定人認列金額│     本院判斷         │
│    │        │              │（卷(五)126） │              │（卷(四)145）   │                      │
├──┼────┼───────┼──────┼───────┼───────┼───────────┤
│1   │960208  │一銀          │青億一銀    │79,000元      │79,000元      │應認列79,000元      │
│    │        │              │            │（卷(一)112）   │（附表二十二，│原告對於鑑定人已認列│
│    │        │              │            │              │3）           │  被告之金額均不爭執。│
├──┼────┼───────┼──────┼───────┼───────┼───────────┤
│2   │960112  │一銀          │淑英一銀    │103,200元     │103,200元     │應認列103,200元     │
│    │        │              │            │（卷(一)112）   │（附表二十二，│與卷附被告存入及支出│
│    │        │              │            │              │5）           │  資料相符（卷(一)175 、│
│    │        │              │            │              │              │  卷(二)97頁）。        │
│    │        │              │            │              │              │原告對於鑑定人已認列│
│    │        │              │            │              │              │  被告之金額均不爭執。│
├──┼────┼───────┼──────┼───────┼───────┼───────────┤
│合計│        │              │            │182,200元     │182,200元     │182,200元             │
└──┴────┴───────┴──────┴───────┴───────┴───────────┘
附表28：
┌──────────────────────────────────────────────────┐
│林祐雯存入珀億公司帳戶部分（單位：新臺幣）                                                          │
├──┬────┬───────┬──────┬───────┬───────┬───────────┤
│編號│  日期  │匯出帳戶      │匯入帳戶    │被告抗辯金額  │鑑定人認列金額│     本院判斷         │
│    │        │              │（卷(五)126） │              │（卷(四)145）   │                      │
├──┼────┼───────┼──────┼───────┼───────┼───────────┤
│1   │960208  │一銀          │珀億一銀    │75,000元      │75,000元      │應認列75,000元      │
│    │        │              │            │（卷(一)112）   │（附表二十二，│與卷附被告存入資料相│
│    │        │              │            │              │4）           │  符（卷(一)143）。     │
│    │        │              │            │              │              │原告對於鑑定人已認列│
│    │        │              │            │              │              │  被告之金額均不爭執。│
├──┼────┼───────┼──────┼───────┼───────┼───────────┤
│合計│        │              │            │75,000元      │75,000元      │75,000元              │
└──┴────┴───────┴──────┴───────┴───────┴───────────┘
附表29：
┌──────────────────────────────────────────────────┐
│林祐雯存入楊嘉榮帳戶部分（單位：新臺幣）                                                            │
├──┬────┬───────┬──────┬───────┬───────┬───────────┤
│編號│  日期  │匯出帳戶      │匯入帳戶    │被告抗辯金額  │鑑定人認列金額│      本院判斷        │
│    │        │              │（卷(五)127） │              │（卷(四)145）   │                      │
├──┼────┼───────┼──────┼───────┼───────┼───────────┤
│1   │960910  │一銀          │楊嘉榮渣打  │30,000元      │30,000元      │應認列30,000元      │
│    │        │              │            │（卷(一)112）   │（附表二十二，│原告對於鑑定人已認列│
│    │        │              │            │              │1）           │  被告之金額均不爭執。│
├──┼────┼───────┼──────┼───────┼───────┼───────────┤
│2   │960625  │一銀          │楊嘉榮渣打  │184,400元     │184,400元     │應認列184,400元     │
│    │        │              │            │（卷(一)112）   │（附表二十二，│與卷附被告支出資料相│
│    │        │              │            │              │2）           │  符（卷(二)74頁）。    │
│    │        │              │            │              │              │原告對於鑑定人已認列│
│    │        │              │            │              │              │  被告之金額均不爭執。│
├──┼────┼───────┼──────┼───────┼───────┼───────────┤
│3   │960112  │一銀          │楊嘉榮渣打  │184,400元     │0元           │應認列0 元。        │
│    │        │              │            │              │（附表二十二，│被告銀行支出款項僅一│
│    │        │              │            │              │6）           │  筆184,400 元，前已認│
│    │        │              │            │              │              │  列，不得重複認定。另│
│    │        │              │            │              │              │  被告雖提出金額為650,│
│    │        │              │            │              │              │  000 元匯款單（卷(一)  │
│    │        │              │            │              │              │  184 ），惟該匯款單與│
│    │        │              │            │              │              │  被告主張存入金額不符│
│    │        │              │            │              │              │  ，且原告復爭執其真實│
│    │        │              │            │              │              │  性，故不予認列。    │
├──┼────┼───────┼──────┼───────┼───────┼───────────┤
│合計│        │              │            │398,800元     │214,400元     │214,400元             │
└──┴────┴───────┴──────┴───────┴───────┴───────────┘
附表30：
┌──────────────────────────────────────────────────┐
│林珮雯存入青億企業社帳戶部分（單位：新臺幣）                                                        │
├──┬────┬───────┬──────┬───────┬───────┬───────────┤
│編號│  日期  │匯出帳戶      │匯入帳戶    │被告抗辯金額  │鑑定人認列金額│       本院判斷       │
│    │        │              │（卷(五)129） │              │（卷(四)144 、14│                      │
│    │        │              │            │              │9 ）          │                      │
├──┼────┼───────┼──────┼───────┼───────┼───────────┤
│1   │951208  │林珮雯一銀    │青億一銀    │80,000元      │80,000元      │應認列80,000元      │
│    │        │              │            │（卷(一)111）   │（附表二十一，│與卷附被告存入資料（│
│    │        │              │            │              │20）          │  卷(一)149）相符。     │
│    │        │              │            │              │              │原告對於鑑定人已認列│
│    │        │              │            │              │              │  被告之金額均不爭執。│
├──┼────┼───────┼──────┼───────┼───────┼───────────┤
│2   │970109  │林珮雯一銀    │青億一銀    │78,000元      │78,000元      │應認列78,000元      │
│    │        │              │            │（卷(一)110）   │（附表二十一，│與卷附被告存入資料（│
│    │        │              │            │              │6）           │  卷(一)113）相符。     │
│    │        │              │            │              │              │原告對於鑑定人已認列│
│    │        │              │            │              │              │  被告之金額均不爭執。│
├──┼────┼───────┼──────┼───────┼───────┼───────────┤
│3   │940601  │林珮雯一銀    │王淑英一銀  │300,000元     │300,000元     │應認列300,000元     │
│    │        │              │            │（卷(一)111）   │（附表二十一，│與卷附被告支出資料相│
│    │        │              │            │              │22）          │  符（卷(二)53頁），且被│
│    │        │              │            │              │              │  告確實匯款超出上開金│
│    │        │              │            │              │              │  額款項予原告（卷(一)16│
│    │        │              │            │              │              │  8 ）                │
│    │        │              │            │              │              │原告對於鑑定人已認列│
│    │        │              │            │              │              │  被告之金額均不爭執。│
├──┼────┼───────┼──────┼───────┼───────┼───────────┤
│4   │960319  │林珮雯一銀    │王淑英一銀  │226,330元     │226,330元     │應認列226,330元     │
│    │        │              │            │（卷(一)110）   │（附表二十一，│與卷附被告存入及支出│
│    │        │              │            │              │16）          │  資料相符（卷(一)139 、│
│    │        │              │            │              │              │  卷(二)56頁）          │
│    │        │              │            │              │              │原告對於鑑定人已認列│
│    │        │              │            │              │              │  被告之金額均不爭執。│
├──┼────┼───────┼──────┼───────┼───────┼───────────┤
│5   │970102  │林珮雯華南    │太清一銀    │633,500元     │603,500元     │應認列633,500元     │
│    │        │              │            │（卷(一)98）    │（附表二十一，│被告已提出匯款金額為│
│    │        │              │            │              │5）           │  633,500 元之匯款單（│
│    │        │              │            │              │              │  卷(一)103 ），雖鑑定意│
│    │        │              │            │              │              │  見認被告銀行僅有提領│
│    │        │              │            │              │              │  603,500 元紀錄，故僅│
│    │        │              │            │              │              │  予認列603,500 元。惟│
│    │        │              │            │              │              │  匯存款資金來源並不僅│
│    │        │              │            │              │              │  限於提領當事人本人帳│
│    │        │              │            │              │              │  戶，其差額可能係被告│
│    │        │              │            │              │              │  本來就持有款項或向他│
│    │        │              │            │              │              │  人資借，除非原告能提│
│    │        │              │            │              │              │  出反證證明該金額係原│
│    │        │              │            │              │              │  告所提供，否則仍應認│
│    │        │              │            │              │              │  列633,500元。       │
├──┼────┼───────┼──────┼───────┼───────┼───────────┤
│6   │960410  │林珮雯一銀    │青億一銀    │78,000元      │未表示意見    │應認列78,000元      │
│    │        │              │            │（卷(一)110）   │              │與卷附被告存入資料相│
│    │        │              │            │              │              │  符（卷(一)138）。     │
├──┼────┼───────┼──────┼───────┼───────┼───────────┤
│合計│        │              │            │1,395,830元   │1,287,830元   │1,395,830元           │
└──┴────┴───────┴──────┴───────┴───────┴───────────┘
附表31：
┌──────────────────────────────────────────────────┐
│林珮雯存入珀億公司帳戶部分（單位：新臺幣）                                                          │
├──┬────┬───────┬──────┬───────┬───────┬───────────┤
│編號│  日期  │匯出帳戶      │匯入帳戶    │被告抗辯金額  │鑑定人認列金額│      本院判斷        │
│    │        │              │（卷(五)130） │              │（卷(四)144 、14│                      │
│    │        │              │            │              │9 ）          │                      │
├──┼────┼───────┼──────┼───────┼───────┼───────────┤
│1   │960807  │林珮雯華南    │珀億一銀    │580,000元     │580,000元     │應認列580,000元     │
│    │        │              │            │（卷(一)98）    │（附表二十一，│與卷附被告存入及支出│
│    │        │              │            │              │2）           │  資料相符（卷(一)100 、│
│    │        │              │            │              │              │  卷(二)97頁）。        │
│    │        │              │            │              │              │原告對於鑑定人已認列│
│    │        │              │            │              │              │  被告之金額均不爭執。│
├──┼────┼───────┼──────┼───────┼───────┼───────────┤
│2   │961121  │林珮雯一銀    │邱竹輝農會  │135,000元     │135,000元     │應認列135,000元     │
│    │        │              │            │（卷(一)110）   │（附表二十一，│與卷附被告存入及支出│
│    │        │              │            │              │9）           │  資料相符（卷(一)118 、│
│    │        │              │            │              │              │  卷(二)58頁）。        │
│    │        │              │            │              │              │原告對於鑑定人已認列│
│    │        │              │            │              │              │  被告之金額均不爭執。│
├──┼────┼───────┼──────┼───────┼───────┼───────────┤
│合計│        │              │            │715,000元     │715,000元     │715,000元             │
└──┴────┴───────┴──────┴───────┴───────┴───────────┘
（三十一）林珮雯存入楊嘉榮帳戶部分：
┌──────────────────────────────────────────────────┐
│附表三十一：林珮雯存入楊嘉榮帳戶部分（單位：新臺幣）                                                │
├──┬────┬───────┬──────┬───────┬───────┬───────────┤
│編號│  日期  │匯出帳戶      │匯入帳戶    │被告抗辯金額  │鑑定人認列金額│      本院判斷        │
│    │        │              │（卷(五)130） │              │（卷(四)144 、14│                      │
│    │        │              │            │              │9 ）          │                      │
├──┼────┼───────┼──────┼───────┼───────┼───────────┤
│1   │940714  │林珮雯華南    │楊嘉榮新竹商│370,000元     │370,000元     │應認列370,000元     │
│    │        │              │銀          │（卷(三)275）   │（附表二十六，│與卷附被告存入及支出│
│    │        │              │            │              │1）           │  資料相符（卷(三)276 、│
│    │        │              │            │              │              │  卷(二)96頁），故予認列│
│    │        │              │            │              │              │  。                  │
│    │        │              │            │              │              │原告對於鑑定人已認列│
│    │        │              │            │              │              │  被告之金額均不爭執。│
├──┼────┼───────┼──────┼───────┼───────┼───────────┤
│2   │941017  │林珮雯一銀    │楊嘉榮渣打  │400,000元     │400,000元     │應認列400,000元     │
│    │        │              │            │（卷(一)111）   │（附表二十一，│與卷附被告支出資料相│
│    │        │              │            │              │21）          │  符（卷(二)54頁）。    │
│    │        │              │            │              │              │原告對於鑑定人已認列│
│    │        │              │            │              │              │  被告之金額均不爭執。│
├──┼────┼───────┼──────┼───────┼───────┼───────────┤
│3   │950810  │林珮雯一銀    │楊嘉榮渣打  │150,000元     │150,000元     │應認列150,000元     │
│    │        │              │            │（卷(一)111）   │（附表二十一，│與被告支出資料相符（│
│    │        │              │            │              │26）          │  卷(二)55頁）。        │
│    │        │              │            │              │              │原告對於鑑定人已認列│
│    │        │              │            │              │              │  被告之金額均不爭執。│
├──┼────┼───────┼──────┼───────┼───────┼───────────┤
│4   │951011  │林珮雯華南    │楊嘉榮渣打  │304,970元     │304,970 元    │應認列304,970元     │
│    │        │              │            │（卷(一)98）    │（附表二十一，│與卷附被告存入資料相│
│    │        │              │            │              │1 ）          │  符（卷(一)99）        │
│    │        │              │            │              │              │原告對於鑑定人已認列│
│    │        │              │            │              │              │  被告之金額均不爭執。│
├──┼────┼───────┼──────┼───────┼───────┼───────────┤
│5   │951208  │林珮雯一銀    │楊嘉榮渣打  │20,000元      │20,000元      │應認列20,000元      │
│    │        │              │            │（卷(一)36）    │（附表二十一，│與卷附被告存入資料相│
│    │        │              │            │              │19）          │  符（卷(一)148）       │
│    │        │              │            │              │              │原告對於鑑定人已認列│
│    │        │              │            │              │              │  被告之金額均不爭執。│
├──┼────┼───────┼──────┼───────┼───────┼───────────┤
│6   │960125  │林珮雯一銀    │楊嘉榮渣打  │1,200,000元   │1,200,000元   │應認列1,200,000元   │
│    │        │              │            │（卷(一)111）   │（附表二十一，│原告對於鑑定人已認列│
│    │        │              │            │              │17）          │  被告之金額均不爭執。│
├──┼────┼───────┼──────┼───────┼───────┼───────────┤
│7   │960410  │林珮雯一銀    │楊嘉榮渣打  │590,000元     │590,000元     │應認列590,000元     │
│    │        │              │            │（卷(一)110）   │（附表二十一，│與卷附被告支出資料相│
│    │        │              │            │              │14）          │  符（卷(二)57頁）。    │
│    │        │              │            │              │              │原告對於鑑定人已認列│
│    │        │              │            │              │              │  被告之金額均不爭執。│
├──┼────┼───────┼──────┼───────┼───────┼───────────┤
│8   │960510  │林珮雯一銀    │楊嘉榮渣打  │539,000元     │539,000元     │應認列539,000元     │
│    │        │              │            │（卷(一)111）   │（附表二十一，│與卷附被告支出資料相│
│    │        │              │            │              │27）          │  符（卷(二)57頁）。    │
│    │        │              │            │              │              │原告對於鑑定人已認列│
│    │        │              │            │              │              │  被告之金額均不爭執。│
├──┼────┼───────┼──────┼───────┼───────┼───────────┤
│9   │960702  │林珮雯一銀    │楊嘉榮渣打  │702,000元     │672,000元     │應認列702,000元     │
│    │        │              │            │（卷(一)110）   │（附表二十一，│被告已提出匯款金額為│
│    │        │              │            │              │12）          │  702,000 元之匯款單（│
│    │        │              │            │              │              │  卷(一)130 ），雖鑑定意│
│    │        │              │            │              │              │  見認被告銀行僅有提領│
│    │        │              │            │              │              │  672,000 元紀錄，故僅│
│    │        │              │            │              │              │  予認列672,000 元。惟│
│    │        │              │            │              │              │  匯存款資金來源並不僅│
│    │        │              │            │              │              │  限於提領當事人本人帳│
│    │        │              │            │              │              │  戶，其差額可能係被告│
│    │        │              │            │              │              │  本來就持有款項或向他│
│    │        │              │            │              │              │  人資借，除非原告能提│
│    │        │              │            │              │              │  出反證證明該金額係原│
│    │        │              │            │              │              │  告所提供，否則仍應認│
│    │        │              │            │              │              │  列702,000 元。      │
├──┼────┼───────┼──────┼───────┼───────┼───────────┤
│10  │960725  │林珮雯一銀    │楊嘉榮渣打  │618,000元     │618,000元     │應認列618,000元     │
│    │        │              │            │（卷(一)110）   │（附表二十一，│與卷附被告支出資料相│
│    │        │              │            │              │11）          │  符（卷(二)57頁）。    │
│    │        │              │            │              │              │原告對於鑑定人已認列│
│    │        │              │            │              │              │  被告之金額均不爭執。│
├──┼────┼───────┼──────┼───────┼───────┼───────────┤
│11  │960810  │林珮雯一銀    │楊嘉榮渣打  │580,000元     │580,000元     │應認列580,000元     │
│    │        │              │            │（卷(一)110）   │（附表二十一，│與卷附被告支出資料相│
│    │        │              │            │              │10）          │  符（卷(二)58頁）。    │
│    │        │              │            │              │              │原告對於鑑定人已認列│
│    │        │              │            │              │              │  被告之金額均不爭執。│
├──┼────┼───────┼──────┼───────┼───────┼───────────┤
│12  │960827  │林珮雯華南    │楊嘉榮渣打  │1,085,000元   │1,085,000元   │應認列1,085,000元   │
│    │        │              │            │（卷(一)98）    │（附表二十一，│與卷附被告存入資料相│
│    │        │              │            │              │3）           │  符（卷(一)101）       │
│    │        │              │            │              │              │原告對於鑑定人已認列│
│    │        │              │            │              │              │  被告之金額均不爭執。│
├──┼────┼───────┼──────┼───────┼───────┼───────────┤
│13  │961025  │林珮雯華南    │楊嘉榮渣打  │960,000元     │960,000元     │應認列960,000元     │
│    │        │              │            │（卷(一)98）    │（附表二十一，│與卷附被告存入及支出│
│    │        │              │            │              │4）           │  資料相符（卷(一)102 、│
│    │        │              │            │              │              │  卷(二)97頁）。        │
│    │        │              │            │              │              │原告對於鑑定人已認列│
│    │        │              │            │              │              │  被告之金額均不爭執。│
├──┼────┼───────┼──────┼───────┼───────┼───────────┤
│14  │961112  │林珮雯一銀    │楊嘉榮渣打  │600,000元     │600,000元     │應認列600,000元     │
│    │        │              │            │（卷(一)111）   │（附表二十一，│與卷附被告支出資料相│
│    │        │              │            │              │24）          │  符（卷(二)58頁）。    │
│    │        │              │            │              │              │原告對於鑑定人已認列│
│    │        │              │            │              │              │  被告之金額均不爭執。│
│    │        │              │            │              │              │                      │
├──┼────┼───────┼──────┼───────┼───────┼───────────┤
│15  │961115  │林珮雯一銀    │楊嘉榮渣打  │320,000元     │320,000元     │應認列320,000元     │
│    │        │              │            │（卷(一)111）   │（附表二十一，│與卷附被告支出資料相│
│    │        │              │            │              │23）          │  符（卷(二)58頁）。    │
│    │        │              │            │              │              │原告對於鑑定人已認列│
│    │        │              │            │              │              │  被告之金額均不爭執。│
│    │        │              │            │              │              │                      │
├──┼────┼───────┼──────┼───────┼───────┼───────────┤
│16  │961130  │林珮雯一銀    │楊嘉榮渣打  │550,000元     │550,000元     │應認列550,000元     │
│    │        │              │            │（卷(一)111）   │（附表二十一，│與卷附被告支出資料相│
│    │        │              │            │              │25）          │  符（卷(二)58頁）。    │
│    │        │              │            │              │              │原告對於鑑定人已認列│
│    │        │              │            │              │              │  被告之金額均不爭執。│
├──┼────┼───────┼──────┼───────┼───────┼───────────┤
│17  │961210  │林珮雯一銀    │楊嘉榮渣打  │1,076,450 元  │1,076,450元   │應認列1,076,450元   │
│    │        │              │            │（卷(一)110）   │（附表二十一，│與卷附被告支出資料相│
│    │        │              │            │              │8）           │  符（卷(二)58頁）。    │
│    │        │              │            │              │              │原告對於鑑定人已認列│
│    │        │              │            │              │              │  被告之金額均不爭執。│
├──┼────┼───────┼──────┼───────┼───────┼───────────┤
│18  │970109  │林珮雯一銀    │楊嘉榮渣打  │12,000元      │12,000元      │應認列12,000元      │
│    │        │              │            │（卷(一)110）   │（附表二十一，│與卷附被告存入資料相│
│    │        │              │            │              │7）           │  符（卷(一)114）       │
│    │        │              │            │              │              │原告對於鑑定人已認列│
│    │        │              │            │              │              │  被告之金額均不爭執。│
├──┼────┼───────┼──────┼───────┼───────┼───────────┤
│19  │960410  │林珮雯一銀    │楊嘉榮一銀  │7,000元       │未表示意見    │應認列7,000元       │
│    │        │              │            │（卷(一)110）   │              │與卷附被告存入資料相│
│    │        │              │            │              │              │  符（卷(一)136）。     │
│    │        │              │            │              │              │                      │
├──┼────┼───────┼──────┼───────┼───────┼───────────┤
│合計│        │              │            │10,084,420元  │10,047,420元  │10,084,420元          │
└──┴────┴───────┴──────┴───────┴───────┴───────────┘
附表33：
┌───────────────────────────────────────────────┐
│被告林銘輝抗辯提領現金交付予楊嘉榮部分（單位：新臺幣）                                        │
├──┬────┬───────┬───────────┬───────┬───────────┤
│編號│  日期  │領出帳戶      │被告主張金額          │鑑定人認列金額│      本院判斷        │
├──┼────┼───────┼───────────┼───────┼───────────┤
│1   │910329  │林銘輝一銀    │150,000元             │0 元          │應不認列。          │
│    │        │              │（卷(三)277 頁，第1 項）│              │無交付予原告之證據或│
│    │        │              │（憑證同卷278 頁）    │              │  借款憑證，故不予認列│
│    │        │              │                      │              │  。                  │
├──┼────┼───────┼───────────┼───────┼───────────┤
│2   │921114  │林銘輝一銀    │100,000元             │同上          │同上                  │
│    │        │              │（卷(三)277 頁，第15項）│              │                      │
│    │        │              │（憑證同卷280 頁）    │              │                      │
├──┼────┼───────┼───────────┼───────┼───────────┤
│3   │930415  │林銘輝一銀    │150,000元             │同上          │同上                  │
│    │        │              │（卷(三)277 頁，第3 項）│              │                      │
│    │        │              │（憑證同卷280 頁）    │              │                      │
│    │        │              │                      │              │                      │
│    │        │              │                      │              │                      │
│    │        │              │                      │              │                      │
│    │        │              │                      │              │                      │
├──┼────┼───────┼───────────┼───────┼───────────┤
│4   │930531  │林銘輝一銀    │110,000元             │同上          │同上                  │
│    │        │              │（卷(三)277 頁，第4 項）│              │                      │
│    │        │              │（憑證同卷280 頁）    │              │                      │
├──┼────┼───────┼───────────┼───────┼───────────┤
│5   │931116  │林銘輝一銀    │200,000元             │同上          │同上                  │
│    │        │              │（卷(三)277 頁，第5 項）│              │                      │
│    │        │              │（憑證同卷281 頁）    │              │                      │
├──┼────┼───────┼───────────┼───────┼───────────┤
│6   │931119  │林銘輝一銀    │270,000元             │同上          │同上                  │
│    │        │              │（卷(三)277 頁，第6 項）│              │                      │
│    │        │              │（憑證同卷281 頁）    │              │                      │
├──┼────┼───────┼───────────┼───────┼───────────┤
│7   │931210  │林銘輝一銀    │310,000元             │同上          │同上                  │
│    │        │              │（卷(三)277 頁，第7 項）│              │                      │
│    │        │              │（憑證同卷281 頁）    │              │                      │
├──┼────┼───────┼───────────┼───────┼───────────┤
│8   │931231  │林銘輝一銀    │250,000元             │同上          │同上                  │
│    │        │              │（卷(三)277 頁，第8 項）│              │                      │
│    │        │              │（憑證同卷281 頁）    │              │                      │
├──┼────┼───────┼───────────┼───────┼───────────┤
│9   │940118  │林銘輝一銀    │100,000元             │同上          │同上                  │
│    │        │              │（卷(三)277 頁，第9 項）│              │                      │
│    │        │              │（憑證同卷281 頁）    │              │                      │
├──┼────┼───────┼───────────┼───────┼───────────┤
│10  │940315  │林銘輝一銀    │250,000元             │同上          │同上                  │
│    │        │              │（卷(三)277 頁，第10項）│              │                      │
│    │        │              │（憑證同卷281 頁）    │              │                      │
├──┼────┼───────┼───────────┼───────┼───────────┤
│11  │940516  │林銘輝一銀    │220,000元             │同上          │同上                  │
│    │        │              │（卷(三)277 頁，第11項）│              │                      │
│    │        │              │（憑證同卷282 頁）    │              │                      │
│    │        │              │                      │              │                      │
│    │        │              │                      │              │                      │
├──┼────┼───────┼───────────┼───────┼───────────┤
│12  │950227  │林銘輝一銀    │220,000元             │同上          │同上                  │
│    │        │              │（卷(一)185 頁，第1 項）│              │                      │
│    │        │              │（憑證同卷186 頁）    │              │                      │
├──┼────┼───────┼───────────┼───────┼───────────┤
│13  │950331  │林銘輝一銀    │150,000元             │同上          │同上                  │
│    │        │              │（卷(一)185 頁，第2 項）│              │                      │
│    │        │              │（憑證同卷186 頁）    │              │                      │
├──┼────┼───────┼───────────┼───────┼───────────┤
│14  │950530  │林銘輝一銀    │300,000元             │同上          │同上                  │
│    │        │              │（卷(一)185 頁，第3 項）│              │                      │
│    │        │              │（憑證同卷186 頁）    │              │                      │
├──┼────┼───────┼───────────┼───────┼───────────┤
│15  │950714  │林銘輝一銀    │510,000元             │同上          │同上                  │
│    │        │              │（卷(一)185 頁，第4 項）│              │                      │
│    │        │              │（憑證同卷187 頁）    │              │                      │
├──┼────┼───────┼───────────┼───────┼───────────┤
│16  │950815  │林銘輝一銀    │500,000元             │同上          │同上                  │
│    │        │              │（卷(一)185 頁，第5 項）│              │                      │
│    │        │              │（憑證同卷187 頁）    │              │                      │
├──┼────┼───────┼───────────┼───────┼───────────┤
│17  │951031  │林銘輝一銀    │780,000元             │同上          │同上                  │
│    │        │              │（卷(一)185 頁，第6 項）│              │                      │
│    │        │              │（憑證同卷187 頁）    │              │                      │
├──┼────┼───────┼───────────┼───────┼───────────┤
│18  │960215  │ 林銘輝一銀   │300,000元             │同上          │同上                  │
│    │        │              │（卷(一)185 頁，第7 項）│              │                      │
│    │        │              │（憑證同卷188 頁）    │              │                      │
├──┼────┼───────┼───────────┼───────┼───────────┤
│19  │960531  │林銘輝一銀    │600,000元             │同上          │同上                  │
│    │        │              │（卷(一)185 頁，第8 項）│              │                      │
│    │        │              │（憑證同卷188 頁）    │              │                      │
├──┼────┼───────┼───────────┼───────┼───────────┤
│20  │960928  │林銘輝一銀    │240,000元             │同上          │同上                  │
│    │        │              │（卷(一)185 頁，第9 項）│              │                      │
│    │        │              │（憑證同卷189 頁）    │              │                      │
├──┼────┼───────┼───────────┼───────┼───────────┤
│21  │961231  │林銘輝一銀    │750,000元             │同上          │同上                  │
│    │        │              │（卷(一)185 頁，第10項）│              │                      │
│    │        │              │（憑證同卷189 頁）    │              │                      │
├──┼────┼───────┼───────────┼───────┼───────────┤
│22  │911121  │林銘輝合作社  │70,000元              │同上          │同上                  │
│    │        │              │（卷(三)283 頁，第1 項）│              │                      │
│    │        │              │（憑證同卷285 頁）    │              │                      │
├──┼────┼───────┼───────────┼───────┼───────────┼
│23  │920930  │林銘輝合作社  │130,000元             │同上          │同上                  │
│    │        │              │（卷(三)283 頁，第2 項）│              │                      │
│    │        │              │（憑證同卷286 頁）    │              │                      │
├──┼────┼───────┼───────────┼───────┼───────────┤
│24  │921224  │林銘輝合作社  │ 457,000元            │同上          │同上                  │
│    │        │              │（卷(三)283 頁，第3 項）│              │                      │
│    │        │              │（憑證同卷286 頁）    │              │                      │
├──┼────┼───────┼───────────┼───────┼───────────┤
│25  │960629  │林銘輝合作社  │570,000元             │同上          │同上                  │
│    │        │              │（卷(一)190 頁，第1 項）│              │                      │
│    │        │              │（憑證同卷191 頁）    │              │                      │
├──┼────┼───────┼───────────┼───────┼───────────┤
│26  │960914  │林銘輝合作社  │350,000元             │同上          │同上                  │
│    │        │              │（卷(一)190 頁，第2 項）│              │                      │
│    │        │              │（憑證同卷191 頁）    │              │                      │
├──┼────┼───────┼───────────┼───────┼───────────┤
│27  │961015  │林銘輝合作社  │  350,000 元          │同上          │同上                  │
│    │        │              │（卷(一)190 頁，第3 項）│              │                      │
│    │        │              │（憑證同卷192 頁）    │              │                      │
├──┼────┼───────┼───────────┼───────┼───────────┤
│28  │930517  │林銘輝合作社  │  160,000 元          │同上          │同上                  │
│    │        │              │（卷(一)190 頁，第4 項）│              │                      │
│    │        │              │（憑證同卷193 頁）    │              │                      │
├──┼────┼───────┼───────────┼───────┼───────────┤
│29  │930610  │林銘輝合作社  │  150,000元           │同上          │同上                  │
│    │        │              │（卷(一)190 頁，第5 項）│              │                      │
│    │        │              │（憑證同卷193 頁）    │              │                      │
├──┼────┼───────┼───────────┼───────┼───────────┤
│30  │940729  │林銘輝合作社  │  350,000元           │同上          │同上                  │
│    │        │              │（卷(一)190 頁，第6 項）│              │                      │
│    │        │              │（憑證同卷194 頁）    │              │                      │
├──┼────┼───────┼───────────┼───────┼───────────┤
│31  │941014  │林銘輝合作社  │  280,000元           │同上          │同上                  │
│    │        │              │（卷(一)190 頁，第7 項）│              │                      │
│    │        │              │（憑證同卷194 頁）    │              │                      │
└──┴────┴───────┴───────────┴───────┴───────────┘
 附表34：
┌───────────────────────────────────────────────┐
│被告呂美雲抗辯提領現金交付予楊嘉榮部分（單位：新臺幣）                                        │
├──┬────┬───────┬───────────┬───────┬───────────┤
│編號│  日期  │提領帳戶      │抗辯金額              │鑑定人認列金額│      本院判斷        │
├──┼────┼───────┼───────────┼───────┼───────────┤
│1   │900219  │呂美雲一銀    │  70,000              │0             │應不認列。          │
│    │        │              │（卷(三)287 頁，第1 項）│              │無交付予原告之證據或│
│    │        │              │（憑證同卷289 頁）    │              │  借款憑證，故不予認列│
│    │        │              │                      │              │  。                  │
├──┼────┼───────┼───────────┼───────┼───────────┤
│2   │900330  │呂美雲一銀    │  70,000              │0             │同上                  │
│    │        │              │（卷(三)287 頁，第2 項）│              │                      │
│    │        │              │（憑證同卷289 頁）    │              │                      │
├──┼────┼───────┼───────────┼───────┼───────────┤
│3   │900530  │呂美雲一銀    │  384,500             │0             │同上                  │
│    │        │              │（卷(三)287 頁，第3 項）│              │                      │
│    │        │              │（憑證同卷289 頁）    │              │                      │
├──┼────┼───────┼───────────┼───────┼───────────┤
│4   │900702  │呂美雲一銀    │   120,000            │0             │同上                  │
│    │        │              │（卷(三)287 頁，第4 項）│              │                      │
│    │        │              │（憑證同卷290 頁）    │              │                      │
├──┼────┼───────┼───────────┼───────┼───────────┤
│5   │900824  │呂美雲一銀    │  190,000             │0             │應認列0             │
│    │        │              │（卷(三)287 頁，第5 項）│              │無交付予原告之證據或│
│    │        │              │（憑證同卷290 頁）    │              │  借款憑證，故不予認列│
│    │        │              │                      │              │  。                  │
├──┼────┼───────┼───────────┼───────┼───────────┤
│6   │900830  │呂美雲一銀    │   60,000             │0             │應認列0             │
│    │        │              │（卷(三)287 頁，第6 項）│              │無交付予原告之證據或│
│    │        │              │（憑證同卷290 頁）    │              │  借款憑證，故不予認列│
│    │        │              │                      │              │  。                  │
├──┼────┼───────┼───────────┼───────┼───────────┤
│7   │900919  │呂美雲一銀    │   190,000            │0             │應認列0             │
│    │        │              │（卷(三)287 頁，第7 項）│              │無交付予原告之證據或│
│    │        │              │（憑證同卷290 頁）    │              │  借款憑證，故不予認列│
│    │        │              │                      │              │  。                  │
├──┼────┼───────┼───────────┼───────┼───────────┤
│8   │901116  │呂美雲一銀    │  485,000             │              │應認列0             │
│    │        │              │（卷(三)287 頁，第8 項）│              │無交付予原告之證據或│
│    │        │              │（憑證同卷291 頁）    │              │  借款憑證，故不予認列│
│    │        │              │                      │              │  。                  │
├──┼────┼───────┼───────────┼───────┼───────────┤
│9   │901130  │呂美雲一銀    │  200,000             │0             │應認列0             │
│    │        │              │（卷(三)287 頁，第9 項）│              │無交付予原告之證據或│
│    │        │              │（憑證同卷291 頁）    │              │  借款憑證，故不予認列│
│    │        │              │                      │              │  。                  │
├──┼────┼───────┼───────────┼───────┼───────────┤
│10  │901210  │呂美雲一銀    │  166,000             │0             │應認列0             │
│    │        │              │（卷(三)287 頁，第10項）│              │無交付予原告之證據或│
│    │        │              │（憑證同卷291 頁）    │              │  借款憑證，故不予認列│
│    │        │              │                      │              │  。                  │
├──┼────┼───────┼───────────┼───────┼───────────┤
│11  │910329  │呂美雲一銀    │  450,000             │0             │應認列0             │
│    │        │              │（卷(三)287 頁，第11項）│              │無交付予原告之證據或│
│    │        │              │（憑證同卷291 頁）    │              │  借款憑證，故不予認列│
│    │        │              │                      │              │  。                  │
├──┼────┼───────┼───────────┼───────┼───────────┤
│12  │910329  │呂美雲一銀    │   60,000             │0             │應認列0             │
│    │        │              │（卷(三)287 頁，第12項）│              │無交付予原告之證據或│
│    │        │              │（憑證同卷291 頁）    │              │  借款憑證，故不予認列│
│    │        │              │                      │              │  。                  │
├──┼────┼───────┼───────────┼───────┼───────────┤
│13  │910701  │呂美雲一銀    │  70,000              │0             │應認列0             │
│    │        │              │（卷(三)287 頁，第13項）│              │無交付予原告之證據或│
│    │        │              │（憑證同卷292 頁）    │              │  借款憑證，故不予認列│
│    │        │              │                      │              │  。                  │
├──┼────┼───────┼───────────┼───────┼───────────┤
│14  │910830  │呂美雲一銀    │  60,000              │0             │應認列0             │
│    │        │              │（卷(三)287 頁，第14項）│              │無交付予原告之證據或│
│    │        │              │（憑證同卷292 頁）    │              │  借款憑證，故不予認列│
│    │        │              │                      │              │  。                  │
├──┼────┼───────┼───────────┼───────┼───────────┤
│15  │910902  │呂美雲一銀    │  180,000             │0             │應認列0             │
│    │        │              │（卷(三)287 頁，第15項）│              │無交付予原告之證據或│
│    │        │              │（憑證同卷292 、293 頁│              │  借款憑證，故不予認列│
│    │        │              │）                    │              │  。                  │
├──┼────┼───────┼───────────┼───────┼───────────┤
│16  │911029  │呂美雲一銀    │  57,000              │0             │應認列0             │
│    │        │              │（卷(三)287 頁，第16項）│              │無交付予原告之證據或│
│    │        │              │（憑證同卷293 頁）    │              │  借款憑證，故不予認列│
├──┼────┼───────┼───────────┼───────┼───────────┤
│17  │911129  │呂美雲一銀    │  150,000             │0             │應認列0             │
│    │        │              │（卷(三)287 頁，第17項）│              │無交付予原告之證據或│
│    │        │              │（憑證同卷293 頁）    │              │  借款憑證，故不予認列│
│    │        │              │                      │              │  。                  │
├──┼────┼───────┼───────────┼───────┼───────────┤
│18  │911216  │呂美雲一銀    │  40,000              │0             │應認列0             │
│    │        │              │（卷(三)287 頁，第18項）│              │無交付予原告之證據或│
│    │        │              │（憑證同卷293 頁）    │              │  借款憑證，故不予認列│
│    │        │              │                      │              │  。                  │
├──┼────┼───────┼───────────┼───────┼───────────┤
│19  │911227  │呂美雲一銀    │  70,000              │0             │應認列0             │
│    │        │              │（卷(三)287 頁，第19項）│              │無交付予原告之證據或│
│    │        │              │（憑證同卷293 頁）    │              │  借款憑證，故不予認列│
│    │        │              │                      │              │  。                  │
├──┼────┼───────┼───────────┼───────┼───────────┤
│20  │920113  │呂美雲一銀    │  195,000             │0             │應認列0             │
│    │        │              │（卷(三)287 頁，第20項）│              │無交付予原告之證據或│
│    │        │              │（憑證同卷293 頁）    │              │  借款憑證，故不予認列│
│    │        │              │                      │              │  。                  │
├──┼────┼───────┼───────────┼───────┼───────────┤
│21  │920122  │呂美雲一銀    │  70,000              │0             │應認列0             │
│    │        │              │（卷(三)287 頁，第21項）│              │無交付予原告之證據或│
│    │        │              │（憑證同卷294 頁）    │              │  借款憑證，故不予認列│
│    │        │              │                      │              │  。                  │
├──┼────┼───────┼───────────┼───────┼───────────┤
│22  │920129  │呂美雲一銀    │  84,000              │0             │應認列0             │
│    │        │              │（卷(三)287 頁，第22項）│              │無交付予原告之證據或│
│    │        │              │（憑證同卷294 頁）    │              │  借款憑證，故不予認列│
│    │        │              │                      │              │  。                  │
├──┼────┼───────┼───────────┼───────┼───────────┤
│23  │920430  │呂美雲一銀    │   30,000             │0             │應認列0             │
│    │        │              │（卷(三)287 頁，第23項）│              │無交付予原告之證據或│
│    │        │              │（憑證同卷294 頁）    │              │  借款憑證，故不予認列│
│    │        │              │                      │              │  。                  │
├──┼────┼───────┼───────────┼───────┼───────────┤
│24  │920515  │呂美雲一銀    │   120,000            │0             │應認列0             │
│    │        │              │（卷(三)287 頁，第3 項）│              │無交付予原告之證據或│
│    │        │              │（憑證同卷294 頁）    │              │  借款憑證，故不予認列│
│    │        │              │                      │              │  。                  │
├──┼────┼───────┼───────────┼───────┼───────────┤
│25  │920530  │呂美雲一銀    │  150,000             │0             │應認列0             │
│    │        │              │（卷(三)288 頁，第25項）│              │無交付予原告之證據或│
│    │        │              │（憑證同卷294 頁）    │              │  借款憑證，故不予認列│
│    │        │              │                      │              │  。                  │
├──┼────┼───────┼───────────┼───────┼───────────┤
│26  │920901  │呂美雲一銀    │  90,000              │0             │應認列0             │
│    │        │              │（卷(三)288 頁，第26項）│              │無交付予原告之證據或│
│    │        │              │（憑證同卷295 頁）    │              │  借款憑證，故不予認列│
│    │        │              │                      │              │  。                  │
├──┼────┼───────┼───────────┼───────┼───────────┤
│27  │920918  │呂美雲一銀    │  110,000             │0             │應認列0             │
│    │        │              │（卷(三)288 頁，第27項）│              │無交付予原告之證據或│
│    │        │              │（憑證同卷295 頁）    │              │  借款憑證，故不予認列│
│    │        │              │                      │              │  。                  │
├──┼────┼───────┼───────────┼───────┼───────────┤
│28  │920930  │呂美雲一銀    │  30,000              │0             │應認列0             │
│    │        │              │（卷(三)288 頁，第28項）│              │無交付予原告之證據或│
│    │        │              │（憑證同卷295 頁）    │              │  借款憑證，故不予認列│
│    │        │              │                      │              │  。                  │
├──┼────┼───────┼───────────┼───────┼───────────┤
│29  │921114  │呂美雲一銀    │  100,000             │0             │應認列0             │
│    │        │              │（卷(三)288 頁，第29項）│              │無交付予原告之證據或│
│    │        │              │（憑證同卷296 頁）    │              │  借款憑證，故不予認列│
│    │        │              │                      │              │  。                  │
├──┼────┼───────┼───────────┼───────┼───────────┤
│30  │921201  │呂美雲一銀    │  220,000             │0             │應認列0             │
│    │        │              │（卷(三)288 頁，第30項）│              │無交付予原告之證據或│
│    │        │              │（憑證同卷296 頁）    │              │  借款憑證，故不予認列│
│    │        │              │                      │              │  。                  │
├──┼────┼───────┼───────────┼───────┼───────────┤
│31  │921210  │呂美雲一銀    │  300,000             │0             │應認列0             │
│    │        │              │（卷(三)288 頁，第31項）│              │無交付予原告之證據或│
│    │        │              │（憑證同卷296 頁）    │              │  借款憑證，故不予認列│
│    │        │              │                      │              │  。                  │
├──┼────┼───────┼───────────┼───────┼───────────┤
│32  │921216  │呂美雲一銀    │  120,000             │0             │應認列0             │
│    │        │              │（卷(三)288 頁，第32項）│              │無交付予原告之證據或│
│    │        │              │（憑證同卷296 頁）    │              │  借款憑證，故不予認列│
│    │        │              │                      │              │  。                  │
├──┼────┼───────┼───────────┼───────┼───────────┤
│33  │930115  │呂美雲一銀    │  40,000              │0             │應認列0             │
│    │        │              │（卷(三)288 頁，第33項）│              │無交付予原告之證據或│
│    │        │              │（憑證同卷296 頁）    │              │  借款憑證，故不予認列│
│    │        │              │                      │              │  。                  │
├──┼────┼───────┼───────────┼───────┼───────────┤
│34  │930315  │呂美雲一銀    │  150,000             │0             │應認列0             │
│    │        │              │（卷(三)288 頁，第34項）│              │無交付予原告之證據或│
│    │        │              │（憑證同卷296 頁）    │              │  借款憑證，故不予認列│
│    │        │              │                      │              │  。                  │
├──┼────┼───────┼───────────┼───────┼───────────┤
│35  │930331  │呂美雲一銀    │  220,000             │0             │應認列0             │
│    │        │              │（卷(三)288 頁，第35項）│              │無交付予原告之證據或│
│    │        │              │（憑證同卷297 頁）    │              │  借款憑證，故不予認列│
│    │        │              │                      │              │  。                  │
├──┼────┼───────┼───────────┼───────┼───────────┤
│36  │930415  │呂美雲一銀    │  300,000             │0             │應認列0             │
│    │        │              │（卷(三)288 頁，第36項）│              │無交付予原告之證據或│
│    │        │              │（憑證同卷297 頁）    │              │  借款憑證，故不予認列│
│    │        │              │                      │              │  。                  │
├──┼────┼───────┼───────────┼───────┼───────────┤
│37  │930610  │呂美雲一銀    │  60,000              │0             │應認列0             │
│    │        │              │（卷(三)288 頁，第37項）│              │無交付予原告之證據或│
│    │        │              │（憑證同卷297 頁）    │              │  借款憑證，故不予認列│
│    │        │              │                      │              │  。                  │
├──┼────┼───────┼───────────┼───────┼───────────┤
│38  │930731  │呂美雲一銀    │  30,000              │0             │應認列0             │
│    │        │              │（卷(三)288 頁，第38項）│              │無交付予原告之證據或│
│    │        │              │（憑證同卷297 頁）    │              │  借款憑證，故不予認列│
│    │        │              │                      │              │  。                  │
├──┼────┼───────┼───────────┼───────┼───────────┤
│39  │930809  │呂美雲一銀    │  150,000             │0             │應認列0             │
│    │        │              │（卷(三)288 頁，第39項）│              │無交付予原告之證據或│
│    │        │              │（憑證同卷297 頁）    │              │  借款憑證，故不予認列│
│    │        │              │                      │              │  。                  │
├──┼────┼───────┼───────────┼───────┼───────────┤
│40  │931209  │呂美雲一銀    │  60,000              │0             │應認列0             │
│    │        │              │（卷(三)288 頁，第40項）│              │無交付予原告之證據或│
│    │        │              │（憑證同卷298 頁）    │              │  借款憑證，故不予認列│
│    │        │              │                      │              │  。                  │
├──┼────┼───────┼───────────┼───────┼───────────┤
│41  │931214  │呂美雲一銀    │  180,000             │0             │應認列0             │
│    │        │              │（卷(三)288 頁，第41項）│              │無交付予原告之證據或│
│    │        │              │（憑證同卷298 頁）    │              │  借款憑證，故不予認列│
│    │        │              │                      │              │  。                  │
├──┼────┼───────┼───────────┼───────┼───────────┤
│42  │931215  │呂美雲一銀    │  280,000             │0             │應認列0             │
│    │        │              │（卷(三)288 頁，第42項）│              │無交付予原告之證據或│
│    │        │              │（憑證同卷298 頁）    │              │  借款憑證，故不予認列│
│    │        │              │                      │              │  。                  │
├──┼────┼───────┼───────────┼───────┼───────────┤
│43  │931230  │呂美雲一銀    │   48,000             │0             │應認列0             │
│    │        │              │（卷(三)288 頁，第43項）│              │無交付予原告之證據或│
│    │        │              │（憑證同卷298 頁）    │              │  借款憑證，故不予認列│
│    │        │              │                      │              │  。                  │
├──┼────┼───────┼───────────┼───────┼───────────┤
│44  │940117  │呂美雲一銀    │   90,000             │0             │應認列0             │
│    │        │              │（卷(一)195 頁，第1 項）│              │無交付予原告之證據或│
│    │        │              │（憑證同卷197 頁）    │              │  借款憑證，故不予認列│
│    │        │              │                      │              │  。                  │
├──┼────┼───────┼───────────┼───────┼───────────┤
│45  │940310  │呂美雲一銀    │   90,000             │0             │應認列0             │
│    │        │              │（卷(一)195 頁，第2 項）│              │無交付予原告之證據或│
│    │        │              │（憑證同卷197 頁）    │              │  借款憑證，故不予認列│
│    │        │              │                      │              │  。                  │
├──┼────┼───────┼───────────┼───────┼───────────┤
│46  │941202  │呂美雲一銀    │   50,000             │0             │應認列0             │
│    │        │              │（卷(一)195 頁，第3 項）│              │無交付予原告之證據或│
│    │        │              │（憑證同卷198 頁）    │              │  借款憑證，故不予認列│
│    │        │              │                      │              │  。                  │
├──┼────┼───────┼───────────┼───────┼───────────┤
│47  │950116  │呂美雲一銀    │   90,000             │0             │應認列0             │
│    │        │              │（卷(一)195 頁，第4 項）│              │無交付予原告之證據或│
│    │        │              │（憑證同卷199 頁）    │              │  借款憑證，故不予認列│
│    │        │              │                      │              │  。                  │
├──┼────┼───────┼───────────┼───────┼───────────┤
│48  │950414  │呂美雲一銀    │   400,000            │0             │應認列0             │
│    │        │              │（卷(一)195 頁，第5 項）│              │無交付予原告之證據或│
│    │        │              │（憑證同卷199 頁）    │              │  借款憑證，故不予認列│
│    │        │              │                      │              │  。                  │
├──┼────┼───────┼───────────┼───────┼───────────┤
│49  │950615  │呂美雲一銀    │   360,000            │0             │應認列0             │
│    │        │              │（卷(一)195 頁，第6 項）│              │無交付予原告之證據或│
│    │        │              │（憑證同卷200 頁）    │              │  借款憑證，故不予認列│
│    │        │              │                      │              │  。                  │
├──┼────┼───────┼───────────┼───────┼───────────┤
│50  │950630  │呂美雲一銀    │   710,000            │0             │應認列0             │
│    │        │              │（卷(一)195 頁，第7 項）│              │無交付予原告之證據或│
│    │        │              │（憑證同卷200 頁）    │              │  借款憑證，故不予認列│
│    │        │              │                      │              │  。                  │
├──┼────┼───────┼───────────┼───────┼───────────┤
│51  │950831  │呂美雲一銀    │   340,000            │0             │應認列0             │
│    │        │              │（卷(一)195 頁，第8 項）│              │無交付予原告之證據或│
│    │        │              │（憑證同卷200 頁）    │              │  借款憑證，故不予認列│
│    │        │              │                      │              │  。                  │
├──┼────┼───────┼───────────┼───────┼───────────┤
│52  │951013  │呂美雲一銀    │   650,000            │0             │應認列0             │
│    │        │              │（卷(一)195 頁，第9 項）│              │無交付予原告之證據或│
│    │        │              │（憑證同卷201 頁）    │              │  借款憑證，故不予認列│
│    │        │              │                      │              │  。                  │
├──┼────┼───────┼───────────┼───────┼───────────┤
│53  │951115  │呂美雲一銀    │   320,000            │0             │應認列0             │
│    │        │              │（卷(一)195 頁，第10項）│              │無交付予原告之證據或│
│    │        │              │（憑證同卷201 頁）    │              │  借款憑證，故不予認列│
│    │        │              │                      │              │  。                  │
├──┼────┼───────┼───────────┼───────┼───────────┤
│54  │951215  │呂美雲一銀    │   330,000            │0             │應認列0             │
│    │        │              │（卷(一)195 頁，第11項）│              │無交付予原告之證據或│
│    │        │              │（憑證同卷201 頁）    │              │  借款憑證，故不予認列│
│    │        │              │                      │              │  。                  │
├──┼────┼───────┼───────────┼───────┼───────────┤
│55  │960216  │呂美雲一銀    │   150,000            │0             │應認列0             │
│    │        │              │（卷(一)195 頁，第12項）│              │無交付予原告之證據或│
│    │        │              │（憑證同卷202 頁）    │              │  借款憑證，故不予認列│
│    │        │              │                      │              │  。                  │
├──┼────┼───────┼───────────┼───────┼───────────┤
│56  │960413  │呂美雲一銀    │   550,000            │0             │應認列0             │
│    │        │              │（卷(一)195 頁，第13項）│              │無交付予原告之證據或│
│    │        │              │（憑證同卷202 頁）    │              │  借款憑證，故不予認列│
│    │        │              │                      │              │  。                  │
├──┼────┼───────┼───────────┼───────┼───────────┤
│57  │960628  │呂美雲一銀    │   100,000            │0             │應認列0             │
│    │        │              │（卷(一)195 頁，第14項）│              │無交付予原告之證據或│
│    │        │              │（憑證同卷203 頁）    │              │  借款憑證，故不予認列│
│    │        │              │                      │              │  。                  │
├──┼────┼───────┼───────────┼───────┼───────────┤
│58  │960806  │呂美雲一銀    │    90,000            │0             │應認列0             │
│    │        │              │（卷(一)195 頁，第15項）│              │無交付予原告之證據或│
│    │        │              │（憑證同卷203 頁）    │              │  借款憑證，故不予認列│
│    │        │              │                      │              │  。                  │
├──┼────┼───────┼───────────┼───────┼───────────┤
│59  │960817  │呂美雲一銀    │    90,000            │0             │應認列0             │
│    │        │              │（卷(一)195 頁，第16項）│              │無交付予原告之證據或│
│    │        │              │（憑證同卷204 頁）    │              │  借款憑證，故不予認列│
│    │        │              │                      │              │  。                  │
├──┼────┼───────┼───────────┼───────┼───────────┤
│60  │960820  │呂美雲一銀    │    90,000            │0             │應認列0             │
│    │        │              │（卷(一)195 頁，第17項）│              │無交付予原告之證據或│
│    │        │              │（憑證同卷204 頁）    │              │  借款憑證，故不予認列│
│    │        │              │                      │              │  。                  │
├──┼────┼───────┼───────────┼───────┼───────────┤
│61  │960821  │呂美雲一銀    │    50,000            │0             │應認列0             │
│    │        │              │（卷(一)196 頁，第18項）│              │無交付予原告之證據或│
│    │        │              │（憑證同卷204 頁）    │              │  借款憑證，故不予認列│
│    │        │              │                      │              │  。                  │
├──┼────┼───────┼───────────┼───────┼───────────┤
│62  │960831  │呂美雲一銀    │    510,000           │0             │應認列0             │
│    │        │              │（卷(一)196 頁，第19項）│              │無交付予原告之證據或│
│    │        │              │（憑證同卷204 頁）    │              │  借款憑證，故不予認列│
│    │        │              │                      │              │  。                  │
├──┼────┼───────┼───────────┼───────┼───────────┤
│63  │960905  │呂美雲一銀    │  1,000,000           │0             │應認列0             │
│    │        │              │（卷(一)196 頁，第20項）│              │無交付予原告之證據或│
│    │        │              │（憑證同卷204 頁）    │              │  借款憑證，故不予認列│
│    │        │              │                      │              │  。                  │
├──┼────┼───────┼───────────┼───────┼───────────┤
│64  │961005  │呂美雲一銀    │    80,000            │0             │應認列0             │
│    │        │              │（卷(一)196 頁，第21項）│              │無交付予原告之證據或│
│    │        │              │（憑證同卷205 頁）    │              │  借款憑證，故不予認列│
│    │        │              │                      │              │  。                  │
├──┼────┼───────┼───────────┼───────┼───────────┤
│65  │961016  │呂美雲一銀    │   100,000            │0             │應認列0             │
│    │        │              │（卷(一)196 頁，第22項）│              │無交付予原告之證據或│
│    │        │              │（憑證同卷205 頁）    │              │  借款憑證，故不予認列│
│    │        │              │                      │              │  。                  │
├──┼────┼───────┼───────────┼───────┼───────────┤
│66  │961101  │呂美雲一銀    │    500,000           │0             │應認列0             │
│    │        │              │（卷(一)196 頁，第23項）│              │無交付予原告之證據或│
│    │        │              │（憑證同卷206 頁）    │              │  借款憑證，故不予認列│
├──┼────┼───────┼───────────┼───────┼───────────┤
│67  │961113  │呂美雲一銀    │    80,000            │0             │應認列0             │
│    │961115  │              │（卷(一)196 頁，第24項）│              │無交付予原告之證據或│
│    │        │              │（憑證同卷206 頁）    │              │  借款憑證，故不予認列│
│    │        │              │                      │              │  。                  │
├──┼────┼───────┼───────────┼───────┼───────────┤
│68  │961214  │呂美雲一銀    │    680,000           │0             │應認列0             │
│    │        │              │（卷(一)196 頁，第25項）│              │無交付予原告之證據或│
│    │        │              │（憑證同卷206 頁）    │              │  借款憑證，故不予認列│
│    │        │              │                      │              │  。                  │
├──┼────┼───────┼───────────┼───────┼───────────┤
│69  │970115  │呂美雲一銀    │    50,000            │0             │應認列0             │
│    │        │              │（卷(一)196 頁，第26項）│              │無交付予原告之證據或│
│    │        │              │（憑證同卷207 頁）    │              │  借款憑證，故不予認列│
│    │        │              │                      │              │  。                  │
├──┼────┼───────┼───────────┼───────┼───────────┤
│70  │890229  │呂美雲台銀    │   100,000            │0             │應認列0             │
│    │        │              │（卷(一)208 頁，第1 項）│              │無交付予原告之證據或│
│    │        │              │（憑證同卷210 頁）    │              │  借款憑證，故不予認列│
│    │        │              │                      │              │  。                  │
├──┼────┼───────┼───────────┼───────┼───────────┤
│71  │891229  │呂美雲台銀    │   90,000             │0             │應認列0             │
│    │        │              │（卷(一)208 頁，第2 項）│              │無交付予原告之證據或│
│    │        │              │（憑證同卷211 頁）    │              │  借款憑證，故不予認列│
│    │        │              │                      │              │  。                  │
├──┼────┼───────┼───────────┼───────┼───────────┤
│72  │900608  │呂美雲台銀    │   100,000            │0             │應認列0             │
│    │        │              │（卷(一)208 頁，第3 項）│              │無交付予原告之證據或│
│    │        │              │（憑證同卷212 頁）    │              │  借款憑證，故不予認列│
│    │        │              │                      │              │  。                  │
├──┼────┼───────┼───────────┼───────┼───────────┤
│73  │910826  │呂美雲台銀    │   40,000             │0             │應認列0             │
│    │        │              │（卷(一)208 頁，第4 項）│              │無交付予原告之證據或│
│    │        │              │（憑證同卷213 頁）    │              │  借款憑證，故不予認列│
│    │        │              │                      │              │  。                  │
├──┼────┼───────┼───────────┼───────┼───────────┤
│74  │911209  │呂美雲台銀    │   290,000            │0             │應認列0             │
│    │        │              │（卷(一)208 頁，第5 項）│              │無交付予原告之證據或│
│    │        │              │（憑證同卷214 頁）    │              │  借款憑證，故不予認列│
│    │        │              │                      │              │  。                  │
├──┼────┼───────┼───────────┼───────┼───────────┤
│75  │920516  │呂美雲台銀    │   490,000            │0             │應認列0             │
│    │        │              │（卷(一)208 頁，第6 項）│              │無交付予原告之證據或│
│    │        │              │（憑證同卷216 頁）    │              │  借款憑證，故不予認列│
│    │        │              │                      │              │  。                  │
├──┼────┼───────┼───────────┼───────┼───────────┤
│76  │920630  │呂美雲台銀    │   40,000             │0             │應認列0             │
│    │        │              │（卷(一)208 頁，第7 項）│              │無交付予原告之證據或│
│    │        │              │（憑證同卷210 頁）    │              │  借款憑證，故不予認列│
│    │        │              │                      │              │  。                  │
├──┼────┼───────┼───────────┼───────┼───────────┤
│77  │920716  │呂美雲台銀    │   455,000            │0             │應認列0             │
│    │        │              │（卷(一)208 頁，第8 項）│              │無交付予原告之證據或│
│    │        │              │（憑證同卷218 頁）    │              │  借款憑證，故不予認列│
│    │        │              │                      │              │  。                  │
├──┼────┼───────┼───────────┼───────┼───────────┤
│78  │920815  │呂美雲台銀    │   450,000            │ 0            │應認列0             │
│    │        │              │（卷(一)208 頁，第9 項）│              │無交付予原告之證據或│
│    │        │              │（憑證同卷218 頁）    │              │  借款憑證，故不予認列│
│    │        │              │                      │              │  。                  │
├──┼────┼───────┼───────────┼───────┼───────────┤
│79  │921031  │呂美雲台銀    │   680,000            │0             │應認列0             │
│    │        │              │（卷(一)208 頁，第10項）│              │無交付予原告之證據或│
│    │        │              │（憑證同卷218 頁）    │              │  借款憑證，故不予認列│
│    │        │              │                      │              │  。                  │
├──┼────┼───────┼───────────┼───────┼───────────┤
│80  │921128  │呂美雲台銀    │   480,000            │0             │應認列0             │
│    │        │              │（卷(一)208 頁，第11項）│              │無交付予原告之證據或│
│    │        │              │（憑證同卷218 頁）    │              │  借款憑證，故不予認列│
│    │        │              │                      │              │  。                  │
├──┼────┼───────┼───────────┼───────┼───────────┤
│81  │921215  │呂美雲台銀    │   350,000            │0             │應認列0             │
│    │        │              │（卷(一)208 頁，第12項）│              │無交付予原告之證據或│
│    │        │              │（憑證同卷218 頁）    │              │  借款憑證，故不予認列│
│    │        │              │                      │              │  。                  │
├──┼────┼───────┼───────────┼───────┼───────────┤
│82  │921224  │呂美雲台銀    │   392,000            │0             │應認列0             │
│    │        │              │（卷(一)208 頁，第13項）│              │無交付予原告之證據或│
│    │        │              │（憑證同卷218 頁）    │              │  借款憑證，故不予認列│
│    │        │              │                      │              │  。                  │
├──┼────┼───────┼───────────┼───────┼───────────┤
│83  │930116  │呂美雲台銀    │   60,000             │0             │應認列0             │
│    │        │              │（卷(一)208 頁，第14項）│              │無交付予原告之證據或│
│    │        │              │（憑證同卷219 頁）    │              │  借款憑證，故不予認列│
│    │        │              │                      │              │  。                  │
├──┼────┼───────┼───────────┼───────┼───────────┤
│84  │930119  │呂美雲台銀    │   100,000            │0             │應認列0             │
│    │        │              │（卷(一)208 頁，第15項）│              │無交付予原告之證據或│
│    │        │              │（憑證同卷219 頁）    │              │  借款憑證，故不予認列│
│    │        │              │                      │              │  。                  │
├──┼────┼───────┼───────────┼───────┼───────────┤
│85  │930416  │呂美雲台銀    │   30,000             │0             │應認列0             │
│    │        │              │（卷(一)208 頁，第16項）│              │無交付予原告之證據或│
│    │        │              │（憑證同卷219 頁）    │              │  借款憑證，故不予認列│
│    │        │              │                      │              │  。                  │
├──┼────┼───────┼───────────┼───────┼───────────┤
│86  │930416  │呂美雲台銀    │   60,000             │0             │應認列0             │
│    │        │              │（卷(一)208 頁，第17項）│              │無交付予原告之證據或│
│    │        │              │（憑證同卷220 頁）    │              │  借款憑證，故不予認列│
│    │        │              │                      │              │  。                  │
├──┼────┼───────┼───────────┼───────┼───────────┤
│87  │930430  │呂美雲台銀    │   700,000            │0             │應認列0             │
│    │        │              │（卷(一)209 頁，第18項）│              │無交付予原告之證據或│
│    │        │              │（憑證同卷220 頁）    │              │  借款憑證，故不予認列│
│    │        │              │                      │              │  。                  │
├──┼────┼───────┼───────────┼───────┼───────────┤
│88  │930610  │呂美雲台銀    │   230,000            │0             │應認列0             │
│    │        │              │（卷(一)209 頁，第19項）│              │無交付予原告之證據或│
│    │        │              │（憑證同卷220 頁）    │              │  借款憑證，故不予認列│
│    │        │              │                      │              │  。                  │
├──┼────┼───────┼───────────┼───────┼───────────┤
│89  │930611  │呂美雲台銀    │   200,000            │0             │應認列0             │
│    │        │              │（卷(一)209 頁，第20項）│              │無交付予原告之證據或│
│    │        │              │（憑證同卷220 頁）    │              │  借款憑證，故不予認列│
│    │        │              │                      │              │  。                  │
├──┼────┼───────┼───────────┼───────┼───────────┤
│90  │930615  │呂美雲台銀    │   500,000            │0             │應認列0             │
│    │        │              │（卷(一)209 頁，第21項）│              │無交付予原告之證據或│
│    │        │              │（憑證同卷220 頁）    │              │  借款憑證，故不予認列│
│    │        │              │                      │              │  。                  │
├──┼────┼───────┼───────────┼───────┼───────────┤
│91  │930716  │呂美雲台銀    │   380,000            │0             │應認列0             │
│    │        │              │（卷(一)209 頁，第22項）│              │無交付予原告之證據或│
│    │        │              │（憑證同卷221 頁）    │              │  借款憑證，故不予認列│
│    │        │              │                      │              │  。                  │
├──┼────┼───────┼───────────┼───────┼───────────┤
│92  │930730  │呂美雲台銀    │   430,000            │0             │應認列0             │
│    │        │              │（卷(一)209 頁，第23項）│              │無交付予原告之證據或│
│    │        │              │（憑證同卷221 頁）    │              │  借款憑證，故不予認列│
│    │        │              │                      │              │  。                  │
├──┼────┼───────┼───────────┼───────┼───────────┤
│93  │930810  │呂美雲台銀    │   90,000             │0             │應認列0             │
│    │        │              │（卷(一)209 頁，第24項）│              │無交付予原告之證據或│
│    │        │              │（憑證同卷221 頁）    │              │  借款憑證，故不予認列│
│    │        │              │                      │              │  。                  │
├──┼────┼───────┼───────────┼───────┼───────────┤
│94  │940114  │呂美雲台銀    │   650,000            │0             │應認列0             │
│    │        │              │（卷(一)209 頁，第25項）│              │無交付予原告之證據或│
│    │        │              │（憑證同卷222 頁）    │              │  借款憑證，故不予認列│
│    │        │              │                      │              │  。                  │
├──┼────┼───────┼───────────┼───────┼───────────┤
│95  │940203  │呂美雲台銀    │   100,000            │0             │應認列0             │
│    │        │              │（卷(一)209 頁，第26項）│              │無交付予原告之證據或│
│    │        │              │（憑證同卷222 頁）    │              │  借款憑證，故不予認列│
│    │        │              │                      │              │  。                  │
├──┼────┼───────┼───────────┼───────┼───────────┤
│96  │970221  │呂美雲台銀    │   90,000             │0             │應認列0             │
│    │        │              │（卷(一)209 頁，第27項）│              │無交付予原告之證據或│
│    │        │              │（憑證同卷224 頁）    │              │  借款憑證，故不予認列│
│    │        │              │                      │              │  。                  │
├──┼────┼───────┼───────────┼───────┼───────────┤
│97  │960515  │呂美雲台銀    │   660,000            │0             │應認列0             │
│    │        │              │（卷(一)209 頁，第28項）│              │無交付予原告之證據或│
│    │        │              │（憑證同卷225 頁）    │              │  借款憑證，故不予認列│
│    │        │              │                      │              │  。                  │
├──┼────┼───────┼───────────┼───────┼───────────┤
│98  │960724  │呂美雲台銀    │   240,000            │0             │應認列0             │
│    │        │              │（卷(一)209 頁，第29項）│              │無交付予原告之證據或│
│    │        │              │（憑證同卷225 頁）    │              │  借款憑證，故不予認列│
│    │        │              │                      │              │  。                  │
├──┼────┼───────┼───────────┼───────┼───────────┤
│99  │960731  │呂美雲台銀    │   480,000            │0             │應認列0             │
│    │        │              │（卷(一)209 頁，第30項）│              │無交付予原告之證據或│
│    │        │              │（憑證同卷225 頁）    │              │  借款憑證，故不予認列│
│    │        │              │                      │              │  。                  │
├──┼────┼───────┼───────────┼───────┼───────────┤
│100 │961005  │呂美雲台銀    │ 100,000              │0             │應認列0             │
│    │        │              │（卷(一)209 頁，第31項）│              │本件憑證雖有簽收單，│
│    │        │              │（憑證同卷226 頁）    │              │  惟被告並未提出有交付│
│    │        │              │                      │              │  100,000 元之證明，故│
│    │        │              │                      │              │  亦不予認列。        │
├──┼────┼───────┼───────────┼───────┼───────────┤
│101 │961101  │呂美雲台銀    │500,000               │0             │應認列0             │
│    │        │              │（卷(一)209 頁，第32項）│              │本件憑證雖有簽收單，│
│    │        │              │（憑證同卷226 頁）    │              │  惟上開簽收單上並無原│
│    │        │              │                      │              │  告簽名，被告亦未提出│
│    │        │              │                      │              │  已交付500,000 元予原│
│    │        │              │                      │              │  告之證明，故不予認列│
│    │        │              │                      │              │  。                  │
└──┴────┴───────┴───────────┴───────┴───────────┘
附表35：
┌───────────────────────────────────────────────┐
│被告林祐存抗辯提領現金交付予楊嘉榮部分（單位：新臺幣）                                        │
├──┬────┬───────┬───────────┬───────┬───────────┤
│編號│  日期  │提領帳戶      │抗辯金額              │鑑定人認列金額│      本院判斷        │
├──┼────┼───────┼───────────┼───────┼───────────┤
│1   │960725  │林祐存一銀    │   150,000            │0             │應認列0             │
│    │        │              │（卷(一)227 頁，第1 項）│              │無交付予原告之證據或│
│    │        │              │（憑證同卷229 頁）    │              │  借款憑證，故不予認列│
│    │        │              │                      │              │  。                  │
├──┼────┼───────┼───────────┼───────┼───────────┤
│2   │960828  │林祐存一銀    │   520,000            │0             │應認列0             │
│    │        │              │（卷(一)227 頁，第2 項）│              │無交付予原告之證據或│
│    │        │              │（憑證同卷229 頁）    │              │  借款憑證，故不予認列│
│    │        │              │                      │              │  。                  │
├──┼────┼───────┼───────────┼───────┼───────────┤
│3   │950815  │林祐存一銀    │   250,000            │0             │應認列0             │
│    │        │              │（卷(一)227 頁，第3 項）│              │無交付予原告之證據或│
│    │        │              │（憑證同卷233 頁）    │              │  借款憑證，故不予認列│
│    │        │              │                      │              │  。                  │
├──┼────┼───────┼───────────┼───────┼───────────┤
│4   │950831  │林祐存一銀    │   256,000            │0             │應認列0             │
│    │        │              │（卷(一)227 頁，第4 項）│              │無交付予原告之證據或│
│    │        │              │（憑證同卷233 頁）    │              │  借款憑證，故不予認列│
│    │        │              │                      │              │  。                  │
├──┼────┼───────┼───────────┼───────┼───────────┤
│5   │950615  │林祐存一銀    │   114,000            │0             │應認列0             │
│    │        │              │（卷(一)227 頁，第5 項）│              │無交付予原告之證據或│
│    │        │              │（憑證同卷235 頁）    │              │  借款憑證，故不予認列│
│    │        │              │                      │              │  。                  │
├──┼────┼───────┼───────────┼───────┼───────────┤
│6   │950627  │林祐存一銀    │   78,000             │0             │應認列0             │
│    │        │              │（卷(一)227 頁，第6 項）│              │無交付予原告之證據或│
│    │        │              │（憑證同卷235 頁）    │              │  借款憑證，故不予認列│
│    │        │              │                      │              │  。                  │
└──┴────┴───────┴───────────┴───────┴───────────┘
附表36：
┌───────────────────────────────────────────────┐
│被告林珮雯抗辯提領現金交付予楊嘉榮部分（單位：新臺幣）                                        │
├──┬────┬───────┬───────────┬───────┬───────────┤
│編號│  日期  │提領帳戶      │抗辯金額              │鑑定人認列金額│      本院判斷        │
├──┼────┼───────┼───────────┼───────┼───────────┤
│1   │930617  │林珮雯一銀    │   50,000             │0             │應認列0             │
│    │        │              │（卷(三)299 頁，第1 項）│              │無交付予原告之證據或│
│    │        │              │（憑證同卷300 頁）    │              │  借款憑證，故不予認列│
│    │        │              │                      │              │  。                  │
├──┼────┼───────┼───────────┼───────┼───────────┤
│2   │930810  │林珮雯一銀    │   100,000            │0             │應認列0             │
│    │        │              │（卷(三)299 頁，第2 項）│              │無交付予原告之證據或│
│    │        │              │（憑證同卷300 頁）    │              │  借款憑證，故不予認列│
│    │        │              │                      │              │  。                  │
├──┼────┼───────┼───────────┼───────┼───────────┤
│3   │930811  │林珮雯一銀    │   59,000             │0             │應認列0             │
│    │        │              │（卷(三)299 頁，第3 項）│              │無交付予原告之證據或│
│    │        │              │（憑證同卷300 頁）    │              │  借款憑證，故不予認列│
│    │        │              │                      │              │  。                  │
├──┼────┼───────┼───────────┼───────┼───────────┤
│4   │931231  │林珮雯一銀    │   380,000            │0             │應認列0             │
│    │        │              │（卷(三)299 頁，第4 項）│              │無交付予原告之證據或│
│    │        │              │（憑證同卷301 頁）    │              │  借款憑證，故不予認列│
│    │        │              │                      │              │  。                  │
├──┼────┼───────┼───────────┼───────┼───────────┤
│5   │940118  │林珮雯一銀    │   100,000            │0             │應認列0             │
│    │        │              │（卷(三)299 頁，第5 項）│              │無交付予原告之證據或│
│    │        │              │（憑證同卷301 頁）    │              │  借款憑證，故不予認列│
│    │        │              │                      │              │  。                  │
├──┼────┼───────┼───────────┼───────┼───────────┤
│6   │940316  │林珮雯一銀    │   410,000            │0             │應認列0             │
│    │        │              │（卷(三)299 頁，第6 項）│              │無交付予原告之證據或│
│    │        │              │（憑證同卷301 頁）    │              │  借款憑證，故不予認列│
│    │        │              │                      │              │  。                  │
├──┼────┼───────┼───────────┼───────┼───────────┤
│7   │940411  │林珮雯一銀    │   270,000            │0             │應認列0             │
│    │        │              │（卷(三)299 頁，第7 項）│              │無交付予原告之證據或│
│    │        │              │（憑證同卷301 頁）    │              │  借款憑證，故不予認列│
│    │        │              │                      │              │  。                  │
├──┼────┼───────┼───────────┼───────┼───────────┤
│8   │930204  │林珮雯華南    │  500,000             │0             │應認列0             │
│    │        │              │（卷(三)302 頁，第1 項）│              │無交付予原告之證據或│
│    │        │              │（憑證同卷303 頁）    │              │  借款憑證，故不予認列│
│    │        │              │                      │              │  。                  │
├──┼────┼───────┼───────────┼───────┼───────────┤
│9   │940714  │林珮雯華南    │  240,000             │0             │應認列0             │
│    │        │              │（卷(三)302 頁，第2 項）│              │無交付予原告之證據或│
│    │        │              │（憑證同卷304 、305 頁│              │  借款憑證，故不予認列│
│    │        │              │）                    │              │  。                  │
├──┼────┼───────┼───────────┼───────┼───────────┤
│10  │940808  │林珮雯華南    │   50,000             │0             │應認列0             │
│    │        │              │（卷(三)302 頁，第3 項）│              │無交付予原告之證據或│
│    │        │              │（憑證同卷304 頁）    │              │  借款憑證，故不予認列│
│    │        │              │                      │              │  。                  │
├──┼────┼───────┼───────────┼───────┼───────────┤
│11  │960206  │林珮雯華南    │   50,000             │0             │應認列0             │
│    │        │              │（卷(三)302 頁，第4 項）│              │無交付予原告之證據或│
│    │        │              │（憑證同卷306 頁）    │              │  借款憑證，故不予認列│
│    │        │              │                      │              │  。                  │
├──┼────┼───────┼───────────┼───────┼───────────┤
│12  │941007  │林珮雯一銀    │  500,000             │0             │應認列0             │
│    │        │              │（卷(一)237 頁，第1 項）│              │無交付予原告之證據或│
│    │        │              │（憑證同卷238 頁）    │              │  借款憑證，故不予認列│
│    │        │              │                      │              │  。                  │
├──┼────┼───────┼───────────┼───────┼───────────┤
│13  │941031  │林珮雯一銀    │  415,000             │0             │應認列0             │
│    │        │              │（卷(一)237 頁，第2 項）│              │無交付予原告之證據或│
│    │        │              │（憑證同卷238 頁）    │              │  借款憑證，故不予認列│
│    │        │              │                      │              │  。                  │
├──┼────┼───────┼───────────┼───────┼───────────┤
│14  │941230  │林珮雯一銀    │  480,000             │0             │應認列0             │
│    │        │              │（卷(一)237 頁，第3 項）│              │無交付予原告之證據或│
│    │        │              │（憑證同卷238 頁）    │              │  借款憑證，故不予認列│
│    │        │              │                      │              │  。                  │
├──┼────┼───────┼───────────┼───────┼───────────┤
│15  │950109  │林珮雯一銀    │  260,000             │0             │應認列0             │
│    │        │              │（卷(一)237 頁，第4 項）│              │無交付予原告之證據或│
│    │        │              │（憑證同卷238 頁）    │              │  借款憑證，故不予認列│
│    │        │              │                      │              │  。                  │
├──┼────┼───────┼───────────┼───────┼───────────┤
│16  │950414  │林珮雯一銀    │  50,000              │0             │應認列0             │
│    │        │              │（卷(一)237 頁，第5 項）│              │無交付予原告之證據或│
│    │        │              │（憑證同卷238 頁）    │              │  借款憑證，故不予認列│
│    │        │              │                      │              │  。                  │
├──┼────┼───────┼───────────┼───────┼───────────┤
│17  │950530  │林珮雯一銀    │  300,000             │0             │應認列0             │
│    │        │              │（卷(一)237 頁，第6 項）│              │無交付予原告之證據或│
│    │        │              │（憑證同卷238 頁）    │              │  借款憑證，故不予認列│
│    │        │              │                      │              │  。                  │
├──┼────┼───────┼───────────┼───────┼───────────┤
│18  │950612  │林珮雯一銀    │  50,000              │0             │應認列0             │
│    │        │              │（卷(一)237 頁，第7 項）│              │無交付予原告之證據或│
│    │        │              │（憑證同卷238 頁）    │              │  借款憑證，故不予認列│
│    │        │              │                      │              │  。                  │
├──┼────┼───────┼───────────┼───────┼───────────┤
│19  │950627  │林珮雯一銀    │  70,000              │0             │應認列0             │
│    │        │              │（卷(一)237 頁，第8 項）│              │無交付予原告之證據或│
│    │        │              │（憑證同卷238 頁）    │              │  借款憑證，故不予認列│
│    │        │              │                      │              │  。                  │
├──┼────┼───────┼───────────┼───────┼───────────┤
│20  │950629  │林珮雯一銀    │  50,000              │0             │應認列0             │
│    │        │              │（卷(一)237 頁，第9 項）│              │無交付予原告之證據或│
│    │        │              │（憑證同卷238 頁）    │              │  借款憑證，故不予認列│
│    │        │              │                      │              │  。                  │
├──┼────┼───────┼───────────┼───────┼───────────┤
│21  │951130  │林珮雯一銀    │  500,000             │0             │應認列0             │
│    │        │              │（卷(一)237 頁，第10項）│              │無交付予原告之證據或│
│    │        │              │（憑證同卷240 頁）    │              │  借款憑證，故不予認列│
│    │        │              │                      │              │  。                  │
├──┼────┼───────┼───────────┼───────┼───────────┤
│22  │951229  │林珮雯一銀    │  650,000             │0             │應認列0             │
│    │        │              │（卷(一)237 頁，第11項）│              │無交付予原告之證據或│
│    │        │              │（憑證同卷241 頁）    │              │  借款憑證，故不予認列│
│    │        │              │                      │              │  。                  │
├──┼────┼───────┼───────────┼───────┼───────────┤
│23  │960115  │林珮雯一銀    │  200,000             │0             │應認列0             │
│    │        │              │（卷(一)237 頁，第12項）│              │無交付予原告之證據或│
│    │        │              │（憑證同卷241 頁）    │              │  借款憑證，故不予認列│
│    │        │              │                      │              │  。                  │
├──┼────┼───────┼───────────┼───────┼───────────┤
│24  │960315  │林珮雯一銀    │   450,000            │0             │應認列0             │
│    │        │              │（卷(一)237 頁，第13項）│              │無交付予原告之證據或│
│    │        │              │（憑證同卷241 頁）    │              │  借款憑證，故不予認列│
│    │        │              │                      │              │  。                  │
├──┼────┼───────┼───────────┼───────┼───────────┤
│25  │960430  │林珮雯一銀    │  700,000             │0             │應認列0             │
│    │        │              │（卷(一)237 頁，第14項）│              │無交付予原告之證據或│
│    │        │              │（憑證同卷242 頁）    │              │  借款憑證，故不予認列│
│    │        │              │                      │              │  。                  │
├──┼────┼───────┼───────────┼───────┼───────────┤
│26  │960727  │林珮雯一銀    │  450,000             │0             │應認列0             │
│    │        │              │（卷(一)237 頁，第15項）│              │無交付予原告之證據或│
│    │        │              │（憑證同卷243 頁）    │              │  借款憑證，故不予認列│
│    │        │              │                      │              │  。                  │
├──┼────┼───────┼───────────┼───────┼───────────┤
│27  │960828  │林珮雯一銀    │  260,000             │0             │應認列0             │
│    │        │              │（卷(一)237 頁，第16項）│              │無交付予原告之證據或│
│    │        │              │（憑證同卷243 頁）    │              │  借款憑證，故不予認列│
│    │        │              │                      │              │  。                  │
├──┼────┼───────┼───────────┼───────┼───────────┤
│28  │961031  │林珮雯一銀    │  140,000             │0             │應認列0             │
│    │        │              │（卷(一)237 頁，第17項）│              │無交付予原告之證據或│
│    │        │              │（憑證同卷243 頁）    │              │  借款憑證，故不予認列│
│    │        │              │                      │              │  。                  │
├──┼────┼───────┼───────────┼───────┼───────────┤
│29  │970115  │林珮雯一銀    │  550,000             │0             │應認列0             │
│    │        │              │（卷(一)237 頁，第18項）│              │無交付予原告之證據或│
│    │        │              │（憑證同卷243 頁）    │              │  借款憑證，故不予認列│
│    │        │              │                      │              │  。                  │
├──┼────┼───────┼───────────┼───────┼───────────┤
│30  │920930  │林珮雯華南    │  200,000             │0             │應認列0             │
│    │        │              │（卷(一)245 頁，第1 項）│              │無交付予原告之證據或│
│    │        │              │（憑證同卷246 頁）    │              │  借款憑證，故不予認列│
│    │        │              │                      │              │  。                  │
├──┼────┼───────┼───────────┼───────┼───────────┤
│31  │921114  │林珮雯華南    │  170,000             │0             │應認列0             │
│    │        │              │（卷(一)245 頁，第2 項）│              │無交付予原告之證據或│
│    │        │              │（憑證同卷246 頁）    │              │  借款憑證，故不予認列│
│    │        │              │                      │              │  。                  │
├──┼────┼───────┼───────────┼───────┼───────────┤
│32  │930415  │林珮雯華南    │  75,000              │0             │應認列0             │
│    │        │              │（卷(一)245 頁，第3 項）│              │無交付予原告之證據或│
│    │        │              │（憑證同卷246 頁）    │              │  借款憑證，故不予認列│
│    │        │              │                      │              │  。                  │
├──┼────┼───────┼───────────┼───────┼───────────┤
│33  │930531  │林珮雯華南    │  260,000             │0             │應認列0             │
│    │        │              │（卷(一)245 頁，第4 項）│              │無交付予原告之證據或│
│    │        │              │（憑證同卷246 頁）    │              │  借款憑證，故不予認列│
│    │        │              │                      │              │  。                  │
├──┼────┼───────┼───────────┼───────┼───────────┤
│34  │940205  │林珮雯華南    │  120,000             │0             │應認列0             │
│    │        │              │（卷(一)245 頁，第5 項）│              │無交付予原告之證據或│
│    │        │              │（憑證同卷247 頁）    │              │  借款憑證，故不予認列│
│    │        │              │                      │              │  。                  │
├──┼────┼───────┼───────────┼───────┼───────────┤
│35  │940307  │林珮雯華南    │  130,000             │0             │應認列0             │
│    │        │              │（卷(一)245 頁，第6 項）│              │無交付予原告之證據或│
│    │        │              │（憑證同卷247 頁）    │              │  借款憑證，故不予認列│
│    │        │              │                      │              │  。                  │
├──┼────┼───────┼───────────┼───────┼───────────┤
│36  │940415  │林珮雯華南    │  120,000             │0             │應認列0             │
│    │        │              │（卷(一)245 頁，第7 項）│              │無交付予原告之證據或│
│    │        │              │（憑證同卷247 頁）    │              │  借款憑證，故不予認列│
│    │        │              │                      │              │  。                  │
├──┼────┼───────┼───────────┼───────┼───────────┤
│37  │940523  │林珮雯華南    │  720,000             │0             │應認列0             │
│    │        │              │（卷(一)245 頁，第8 項）│              │無交付予原告之證據或│
│    │        │              │（憑證同卷247 頁）    │              │  借款憑證，故不予認列│
│    │        │              │                      │              │  。                  │
├──┼────┼───────┼───────────┼───────┼───────────┤
│38  │940524  │林珮雯華南    │  350,000             │0             │應認列0             │
│    │        │              │（卷(一)245 頁，第9 項）│              │無交付予原告之證據或│
│    │        │              │（憑證同卷247 頁）    │              │  借款憑證，故不予認列│
│    │        │              │                      │              │  。                  │
├──┼────┼───────┼───────────┼───────┼───────────┤
│39  │960716  │林珮雯華南    │  900,000             │0             │應認列0             │
│    │        │              │（卷(一)245 頁，第10項）│              │無交付予原告之證據或│
│    │        │              │（憑證同卷248 頁）    │              │  借款憑證，故不予認列│
│    │        │              │                      │              │  。                  │
├──┼────┼───────┼───────────┼───────┼───────────┤
│40  │960815  │林珮雯華南    │  470,000             │0             │應認列0             │
│    │        │              │（卷(一)245 頁，第11項）│              │無交付予原告之證據或│
│    │        │              │（憑證同卷249 頁）    │              │  借款憑證，故不予認列│
│    │        │              │                      │              │  。                  │
├──┼────┼───────┼───────────┼───────┼───────────┤
│41  │961115  │林珮雯華南    │  500,000             │0             │應認列0             │
│    │        │              │（卷(一)245 頁，第12項）│              │無交付予原告之證據或│
│    │        │              │（憑證同卷249 頁）    │              │  借款憑證，故不予認列│
│    │        │              │                      │              │  。                  │
└──┴────┴───────┴───────────┴───────┴───────────┘
附表37：
┌───────────────────────────────────────────────┐
│被告林祐雯抗辯提領現金交付予楊嘉榮部分（單位：新臺幣）                                        │
├──┬────┬───────┬───────────┬───────┬───────────┤
│編號│  日期  │提領帳戶      │抗辯金額              │鑑定人認列金額│      本院判斷        │
├──┼────┼───────┼───────────┼───────┼───────────┤
│1   │941031  │林祐雯台銀    │   90,000             │0             │應認列0             │
│    │        │              │（卷(三)307 頁，第1 項）│              │無交付予原告之證據或│
│    │        │              │（憑證同卷308 頁）    │              │  借款憑證，故不予認列│
│    │        │              │                      │              │  。                  │
├──┼────┼───────┼───────────┼───────┼───────────┤
│2   │941228  │林祐雯台銀    │   30,000             │0             │應認列0             │
│    │        │              │（卷(三)307 頁，第2 項）│              │無交付予原告之證據或│
│    │        │              │（憑證同卷308 頁）    │              │  借款憑證，故不予認列│
│    │        │              │                      │              │  。                  │
├──┼────┼───────┼───────────┼───────┼───────────┤
│3   │950112  │林祐雯台銀    │   160,000            │0             │應認列0             │
│    │        │              │（卷(三)307 頁，第3 項）│              │無交付予原告之證據或│
│    │        │              │（憑證同卷309 頁）    │              │  借款憑證，故不予認列│
│    │        │              │                      │              │  。                  │
├──┼────┼───────┼───────────┼───────┼───────────┤
│4   │960507  │林祐雯台銀    │   110,000            │0             │應認列0             │
│    │        │              │（卷(三)307 頁，第4 項）│              │無交付予原告之證據或│
│    │        │              │（憑證同卷310 頁）    │              │  借款憑證，故不予認列│
│    │        │              │                      │              │  。                  │
├──┼────┼───────┼───────────┼───────┼───────────┤
│5   │951030  │林祐雯一銀    │   50,000             │0             │應認列0             │
│    │        │              │（卷(一)250 頁，第1 項）│              │無交付予原告之證據或│
│    │        │              │（憑證同卷251 頁）    │              │  借款憑證，故不予認列│
│    │        │              │                      │              │  。                  │
├──┼────┼───────┼───────────┼───────┼───────────┤
│6   │951215  │林祐雯一銀    │   319,900            │0             │應認列0             │
│    │        │              │（卷(一)250 頁，第2 項）│              │無交付予原告之證據或│
│    │        │              │（憑證同卷251 頁）    │              │  借款憑證，故不予認列│
│    │        │              │                      │              │  。                  │
├──┼────┼───────┼───────────┼───────┼───────────┤
│7   │960206  │林祐雯一銀    │   10,000             │0             │應認列0             │
│    │        │              │（卷(一)250 頁，第3 項）│              │無交付予原告之證據或│
│    │        │              │（憑證同卷252 頁）    │              │  借款憑證，故不予認列│
│    │        │              │                      │              │  。                  │
├──┼────┼───────┼───────────┼───────┼───────────┤
│8   │960412  │林祐雯一銀    │   125,000            │              │應認列0             │
│    │        │              │（卷(一)250 頁，第4 項）│              │無交付予原告之證據或│
│    │        │              │（憑證同卷253 頁）    │              │  借款憑證，故不予認列│
│    │        │              │                      │              │  。                  │
├──┼────┼───────┼───────────┼───────┼───────────┤
│9   │960830  │林祐雯一銀    │   100,000            │0             │應認列0             │
│    │        │              │（卷(一)250 頁，第5 項）│              │無交付予原告之證據或│
│    │        │              │（憑證同卷255 頁）    │              │  借款憑證，故不予認列│
│    │        │              │                      │              │  。                  │
├──┼────┼───────┼───────────┼───────┼───────────┤
│10  │960913  │林祐雯一銀    │   26,000             │0             │應認列0             │
│    │        │              │（卷(一)250 頁，第6 項）│              │無交付予原告之證據或│
│    │        │              │（憑證同卷255 頁）    │              │  借款憑證，故不予認列│
│    │        │              │                      │              │  。                  │
├──┼────┼───────┼───────────┼───────┼───────────┤
│11  │961115  │林祐雯一銀    │   28,000             │0             │應認列0             │
│    │        │              │（卷(一)250 頁，第7 項）│              │無交付予原告之證據或│
│    │        │              │（憑證同卷256 頁）    │              │  借款憑證，故不予認列│
│    │        │              │                      │              │  。                  │
├──┼────┼───────┼───────────┼───────┼───────────┤
│12  │961120  │林祐雯一銀    │   29,000             │0             │應認列0             │
│    │        │              │（卷(一)250 頁，第8 項）│              │無交付予原告之證據或│
│    │        │              │（憑證同卷256 頁）    │              │  借款憑證，故不予認列│
│    │        │              │                      │              │  。                  │
└──┴────┴───────┴───────────┴───────┴───────────┘

司法院資訊處製作；財團法人民間司法改革基金會備份。
